-paradigm: inf_decl
 -flex: <.>.<.>
  gramm: 
 -flex: <.>չ.<.>
  gramm: neg
 paradigm: N1.8_inf

-paradigm: inf_ul_decl_full
 -flex: <.>.<.>
  gramm: 
 -flex: <.>չ.<.>
  gramm: neg
 paradigm: N1.8_inf_full
 
-paradigm: inf_ul_decl_obl
 -flex: <.>.<.>
  gramm: 
 -flex: <.>չ.<.>
  gramm: neg
 paradigm: N1.8_inf_obl
 
-paradigm: neg_poss_def
 -flex: 0.<.>
  gramm: 
 -flex: չ.<.>
  gramm: neg
 paradigm: poss_def

-paradigm: ptcp_decl
 -flex: <.>.<.>
  gramm: 
 -flex: <.>չ.<.>
  gramm: neg
 paradigm: N1.10_ptcp

-paradigm: ptcp_decl_obl
 -flex: <.>.<.>
  gramm: 
 -flex: <.>չ.<.>
  gramm: neg
 paradigm: N1.10_ptcp_obl


-paradigm: V1.2
 -flex: <0><.>.ել<.>//<0><.>.իլ<.>
  gramm: inf
  paradigm: inf_decl
 -flex: <0,1><.>.եալ<.>
  gramm: pfv
  paradigm: ptcp_decl
 -flex: <0,1><.>.ել<.>
  gramm: pfv
  paradigm: ptcp_decl_obl
 -flex: <0><.>.ելոց<.>
  gramm: fut
  paradigm: ptcp_decl
 -flex: <0><.>.եմ<.>
  gramm: act,prs,1,sg
  paradigm: neg_poss_def
 -flex: <0><.>.ես<.>
  gramm: act,prs,2,sg
  paradigm: neg_poss_def
 -flex: <0><.>.է<.>
  gramm: act,prs,3,sg
  paradigm: neg_poss_def
 -flex: <0><.>.եմք<.>
  gramm: act,prs,1,pl
  paradigm: neg_poss_def
 -flex: <0><.>.էք<.>
  gramm: act,prs,2,pl
  paradigm: neg_poss_def
 -flex: <0><.>.են<.>
  gramm: act,prs,3,pl
  paradigm: neg_poss_def
 -flex: <0><.>.իմ<.>
  gramm: mp,prs,1,sg
  paradigm: neg_poss_def
 -flex: <0><.>.իս<.>
  gramm: mp,prs,2,sg
  paradigm: neg_poss_def
 -flex: <0><.>.ի<.>
  gramm: mp,prs,3,sg
  paradigm: neg_poss_def
 -flex: <0><.>.իմք<.>
  gramm: mp,prs,1,pl
  paradigm: neg_poss_def
 -flex: <0><.>.իք<.>
  gramm: mp,prs,2,pl
  paradigm: neg_poss_def
 -flex: <0><.>.ին<.>
  gramm: mp,prs,3,pl
  paradigm: neg_poss_def
 -flex: <0><.>.եի<.>//<0><.>.էի<.>
  gramm: amp,impf,1,sg
  paradigm: neg_poss_def
 -flex: <0><.>.եիր<.>//<0><.>.էիր<.>
  gramm: amp,impf,2,sg
  paradigm: neg_poss_def
 -flex: <0><.>.էր<.>
  gramm: amp,impf,3,sg
  paradigm: neg_poss_def
 -flex: <0><.>.եաք<.>//<0><.>.էաք<.>
  gramm: amp,impf,1,pl
  paradigm: neg_poss_def
 -flex: <0><.>.եիք<.>//<0><.>.էիք<.>
  gramm: amp,impf,2,pl
  paradigm: neg_poss_def
 -flex: <0><.>.եին<.>//<0><.>.էին<.>
  gramm: amp,impf,3,pl
  paradigm: neg_poss_def
 -flex: <0><.>.իւր<.>
  gramm: mp,impf,3,sg
  paradigm: neg_poss_def
 -flex: <0><.>.իցեմ<.>
  gramm: act,prs_sbj,1,sg
  paradigm: neg_poss_def
 -flex: <0><.>.իցես<.>
  gramm: act,prs_sbj,2,sg
  paradigm: neg_poss_def
 -flex: <0><.>.իցէ<.>
  gramm: act,prs_sbj,3,sg
  paradigm: neg_poss_def
 -flex: <0><.>.իցեմք<.>
  gramm: act,prs_sbj,1,pl
  paradigm: neg_poss_def
 -flex: <0><.>.իցէք<.>
  gramm: act,prs_sbj,2,pl
  paradigm: neg_poss_def
 -flex: <0><.>.իցեն<.>
  gramm: act,prs_sbj,3,pl
  paradigm: neg_poss_def
 -flex: <0><.>.իցիմ<.>
  gramm: mp,prs_sbj,1,sg
  paradigm: neg_poss_def
 -flex: <0><.>.իցիս<.>
  gramm: mp,prs_sbj,2,sg
  paradigm: neg_poss_def
 -flex: <0><.>.իցի<.>
  gramm: mp,prs_sbj,3,sg
  paradigm: neg_poss_def
 -flex: <0><.>.իցիմք<.>
  gramm: mp,prs_sbj,1,pl
  paradigm: neg_poss_def
 -flex: <0><.>.իցիք<.>
  gramm: mp,prs_sbj,2,pl
  paradigm: neg_poss_def
 -flex: <0><.>.իցին<.>
  gramm: mp,prs_sbj,3,pl
  paradigm: neg_poss_def
 -flex: <0><.>.իջիր<.>
  gramm: amp,prs_coh,2,sg
  paradigm: neg_poss_def
 -flex: <0><.>.իջիք<.>
  gramm: amp,prs_coh,2,pl
  paradigm: neg_poss_def
 -flex: <1><.>.ի<.>
  gramm: act,aor,1,sg
  paradigm: neg_poss_def
 -flex: <1><.>.եր<.>
  gramm: act,aor,2,sg
  paradigm: neg_poss_def
 -flex: <2><.>.<.>
  gramm: act,aor,3,sg
  paradigm: neg_poss_def
 -flex: <1><.>.աք<.>
  gramm: act,aor,1,pl
  paradigm: neg_poss_def
 -flex: <1><.>.էք<.>//<1><.>.իք<.>
  gramm: act,aor,2,pl
  paradigm: neg_poss_def
 -flex: <1><.>.ին<.>
  gramm: act,aor,3,pl
  paradigm: neg_poss_def
 -flex: <1><.>.այ<.>
  gramm: mp,aor,1,sg
  paradigm: neg_poss_def
 -flex: <1><.>.ար<.>
  gramm: mp,aor,2,sg
  paradigm: neg_poss_def
 -flex: <1><.>.աւ<.>
  gramm: mp,aor,3,sg
  paradigm: neg_poss_def
 -flex: <1><.>.աք<.>
  gramm: mp,aor,1,pl
  paradigm: neg_poss_def
 -flex: <1><.>.այք<.>
  gramm: mp,aor,2,pl
  paradigm: neg_poss_def
 -flex: <1><.>.ան<.>
  gramm: mp,aor,3,pl
  paradigm: neg_poss_def
 -flex: <1><.>.ից<.>
  gramm: act,aor_sbj,1,sg
  paradigm: neg_poss_def
 -flex: <3><.>.ցես<.>
  gramm: act,aor_sbj,2,sg
  paradigm: neg_poss_def
 -flex: <3><.>.ցէ<.>
  gramm: act,aor_sbj,3,sg
  paradigm: neg_poss_def
 -flex: <3><.>.ցուք<.>
  gramm: act,aor_sbj,1,pl
  paradigm: neg_poss_def
 -flex: <3><.>.ջիք<.>
  gramm: act,aor_sbj,2,pl
  paradigm: neg_poss_def
 -flex: <3><.>.ցեն<.>
  gramm: act,aor_sbj,3,pl
  paradigm: neg_poss_def
 -flex: <1><.>.այց<.>
  gramm: mp,aor_sbj,1,sg
  paradigm: neg_poss_def
 -flex: <3><.>.ցիս<.>
  gramm: mp,aor_sbj,2,sg
  paradigm: neg_poss_def
 -flex: <3><.>.ցի<.>
  gramm: mp,aor_sbj,3,sg
  paradigm: neg_poss_def
 -flex: <3><.>.ցուք<.>
  gramm: mp,aor_sbj,1,pl
  paradigm: neg_poss_def
 -flex: <3><.>.ջիք<.>
  gramm: mp,aor_sbj,2,pl
  paradigm: neg_poss_def
 -flex: <3><.>.ցին<.>
  gramm: mp,aor_sbj,3,pl
  paradigm: neg_poss_def
 -flex: <0><.>.եր<.>
  gramm: act,proh,2,sg
  paradigm: neg_poss_def
 -flex: <0><.>.էք<.>
  gramm: act,proh,2,pl
  paradigm: neg_poss_def
 -flex: <0><.>.իր<.>
  gramm: mp,proh,2,sg
  paradigm: neg_poss_def
 -flex: <0><.>.իք<.>
  gramm: mp,proh,2,pl
  paradigm: neg_poss_def
 -flex: <4><.>.<.>
  gramm: act,ipv,2,sg
  paradigm: neg_poss_def
 -flex: <1><.>.էք<.>//<1><.>.իք<.>
  gramm: act,ipv,2,pl
  paradigm: neg_poss_def
 -flex: <2><.>.<.>
  gramm: mp,ipv,2,sg
  paradigm: neg_poss_def
 -flex: <1><.>.արուք<.>//<1><.>.այք<.>
  gramm: mp,ipv,2,pl
  paradigm: neg_poss_def
 -flex: <3><.>.ջիր<.>
  gramm: amp,aor_coh,2,sg
  paradigm: neg_poss_def



-paradigm: V1.3
 -flex: <0><.>.ել<.>//<0><.>.իլ<.>
  gramm: inf
  paradigm: inf_decl
 -flex: <0,1><.>.եալ<.>
  gramm: pfv
  paradigm: ptcp_decl
 -flex: <0,1><.>.ել<.>
  gramm: pfv
  paradigm: ptcp_decl_obl
 -flex: <0><.>.ելոց<.>
  gramm: fut
  paradigm: ptcp_decl
 -flex: <0><.>.եմ<.>
  gramm: act,prs,1,sg
  paradigm: neg_poss_def
 -flex: <0><.>.ես<.>
  gramm: act,prs,2,sg
  paradigm: neg_poss_def
 -flex: <0><.>.է<.>
  gramm: act,prs,3,sg
  paradigm: neg_poss_def
 -flex: <0><.>.եմք<.>
  gramm: act,prs,1,pl
  paradigm: neg_poss_def
 -flex: <0><.>.էք<.>
  gramm: act,prs,2,pl
  paradigm: neg_poss_def
 -flex: <0><.>.են<.>
  gramm: act,prs,3,pl
  paradigm: neg_poss_def
 -flex: <0><.>.իմ<.>
  gramm: mp,prs,1,sg
  paradigm: neg_poss_def
 -flex: <0><.>.իս<.>
  gramm: mp,prs,2,sg
  paradigm: neg_poss_def
 -flex: <0><.>.ի<.>
  gramm: mp,prs,3,sg
  paradigm: neg_poss_def
 -flex: <0><.>.իմք<.>
  gramm: mp,prs,1,pl
  paradigm: neg_poss_def
 -flex: <0><.>.իք<.>
  gramm: mp,prs,2,pl
  paradigm: neg_poss_def
 -flex: <0><.>.ին<.>
  gramm: mp,prs,3,pl
  paradigm: neg_poss_def
 -flex: <0><.>.եի<.>//<0><.>.էի<.>
  gramm: amp,impf,1,sg
  paradigm: neg_poss_def
 -flex: <0><.>.եիր<.>//<0><.>.էիր<.>
  gramm: amp,impf,2,sg
  paradigm: neg_poss_def
 -flex: <0><.>.էր<.>
  gramm: amp,impf,3,sg
  paradigm: neg_poss_def
 -flex: <0><.>.եաք<.>//<0><.>.էաք<.>
  gramm: amp,impf,1,pl
  paradigm: neg_poss_def
 -flex: <0><.>.եիք<.>//<0><.>.էիք<.>
  gramm: amp,impf,2,pl
  paradigm: neg_poss_def
 -flex: <0><.>.եին<.>//<0><.>.էին<.>
  gramm: amp,impf,3,pl
  paradigm: neg_poss_def
 -flex: <0><.>.իւր<.>
  gramm: mp,impf,3,sg
  paradigm: neg_poss_def
 -flex: <0><.>.իցեմ<.>
  gramm: act,prs_sbj,1,sg
  paradigm: neg_poss_def
 -flex: <0><.>.իցես<.>
  gramm: act,prs_sbj,2,sg
  paradigm: neg_poss_def
 -flex: <0><.>.իցէ<.>
  gramm: act,prs_sbj,3,sg
  paradigm: neg_poss_def
 -flex: <0><.>.իցեմք<.>
  gramm: act,prs_sbj,1,pl
  paradigm: neg_poss_def
 -flex: <0><.>.իցէք<.>
  gramm: act,prs_sbj,2,pl
  paradigm: neg_poss_def
 -flex: <0><.>.իցեն<.>
  gramm: act,prs_sbj,3,pl
  paradigm: neg_poss_def
 -flex: <0><.>.իցիմ<.>
  gramm: mp,prs_sbj,1,sg
  paradigm: neg_poss_def
 -flex: <0><.>.իցիս<.>
  gramm: mp,prs_sbj,2,sg
  paradigm: neg_poss_def
 -flex: <0><.>.իցի<.>
  gramm: mp,prs_sbj,3,sg
  paradigm: neg_poss_def
 -flex: <0><.>.իցիմք<.>
  gramm: mp,prs_sbj,1,pl
  paradigm: neg_poss_def
 -flex: <0><.>.իցիք<.>
  gramm: mp,prs_sbj,2,pl
  paradigm: neg_poss_def
 -flex: <0><.>.իցին<.>
  gramm: mp,prs_sbj,3,pl
  paradigm: neg_poss_def
 -flex: <0><.>.իջիր<.>
  gramm: amp,prs_coh,2,sg
  paradigm: neg_poss_def
 -flex: <0><.>.իջիք<.>
  gramm: amp,prs_coh,2,pl
  paradigm: neg_poss_def
 -flex: <1><.>.ի<.>
  gramm: act,aor,1,sg
  paradigm: neg_poss_def
 -flex: <1><.>.եր<.>
  gramm: act,aor,2,sg
  paradigm: neg_poss_def
 -flex: <1><.>.<.>
  gramm: act,aor,3,sg
  paradigm: neg_poss_def
 -flex: <1><.>.աք<.>
  gramm: act,aor,1,pl
  paradigm: neg_poss_def
 -flex: <1><.>.էք<.>//<1><.>.իք<.>
  gramm: act,aor,2,pl
  paradigm: neg_poss_def
 -flex: <1><.>.ին<.>
  gramm: act,aor,3,pl
  paradigm: neg_poss_def
 -flex: <1><.>.այ<.>
  gramm: mp,aor,1,sg
  paradigm: neg_poss_def
 -flex: <1><.>.ար<.>
  gramm: mp,aor,2,sg
  paradigm: neg_poss_def
 -flex: <1><.>.աւ<.>
  gramm: mp,aor,3,sg
  paradigm: neg_poss_def
 -flex: <1><.>.աք<.>
  gramm: mp,aor,1,pl
  paradigm: neg_poss_def
 -flex: <1><.>.այք<.>
  gramm: mp,aor,2,pl
  paradigm: neg_poss_def
 -flex: <1><.>.ան<.>
  gramm: mp,aor,3,pl
  paradigm: neg_poss_def
 -flex: <1><.>.ից<.>
  gramm: act,aor_sbj,1,sg
  paradigm: neg_poss_def
 -flex: <2><.>.ցես<.>
  gramm: act,aor_sbj,2,sg
  paradigm: neg_poss_def
 -flex: <2><.>.ցէ<.>
  gramm: act,aor_sbj,3,sg
  paradigm: neg_poss_def
 -flex: <2><.>.ցուք<.>
  gramm: act,aor_sbj,1,pl
  paradigm: neg_poss_def
 -flex: <2><.>.ջիք<.>
  gramm: act,aor_sbj,2,pl
  paradigm: neg_poss_def
 -flex: <2><.>.ցեն<.>
  gramm: act,aor_sbj,3,pl
  paradigm: neg_poss_def
 -flex: <1><.>.այց<.>
  gramm: mp,aor_sbj,1,sg
  paradigm: neg_poss_def
 -flex: <2><.>.ցիս<.>
  gramm: mp,aor_sbj,2,sg
  paradigm: neg_poss_def
 -flex: <2><.>.ցի<.>
  gramm: mp,aor_sbj,3,sg
  paradigm: neg_poss_def
 -flex: <2><.>.ցուք<.>
  gramm: mp,aor_sbj,1,pl
  paradigm: neg_poss_def
 -flex: <2><.>.ջիք<.>
  gramm: mp,aor_sbj,2,pl
  paradigm: neg_poss_def
 -flex: <2><.>.ցին<.>
  gramm: mp,aor_sbj,3,pl
  paradigm: neg_poss_def
 -flex: <0><.>.եր<.>
  gramm: act,proh,2,sg
  paradigm: neg_poss_def
 -flex: <0><.>.էք<.>
  gramm: act,proh,2,pl
  paradigm: neg_poss_def
 -flex: <0><.>.իր<.>
  gramm: mp,proh,2,sg
  paradigm: neg_poss_def
 -flex: <0><.>.իք<.>
  gramm: mp,proh,2,pl
  paradigm: neg_poss_def
 -flex: <3><.>.<.>
  gramm: act,ipv,2,sg
  paradigm: neg_poss_def
 -flex: <1><.>.էք<.>//<1><.>.իք<.>
  gramm: act,ipv,2,pl
  paradigm: neg_poss_def
 -flex: <1><.>.իր<.>
  gramm: mp,ipv,2,sg
  paradigm: neg_poss_def
 -flex: <1><.>.արուք<.>//<1><.>.այք<.>
  gramm: mp,ipv,2,pl
  paradigm: neg_poss_def
 -flex: <2><.>.ջիր<.>
  gramm: amp,aor_coh,2,sg
  paradigm: neg_poss_def



-paradigm: V1.4
 -flex: <0><.>.ել<.>//<0><.>.իլ<.>
  gramm: inf
  paradigm: inf_decl
 -flex: <1><.>.եալ<.>
  gramm: pfv
  paradigm: ptcp_decl
 -flex: <1><.>.ել<.>
  gramm: pfv
  paradigm: ptcp_decl_obl
 -flex: <0><.>.ելոց<.>
  gramm: fut
  paradigm: ptcp_decl
 -flex: <0><.>.եմ<.>
  gramm: act,prs,1,sg
  paradigm: neg_poss_def
 -flex: <0><.>.ես<.>
  gramm: act,prs,2,sg
  paradigm: neg_poss_def
 -flex: <0><.>.է<.>
  gramm: act,prs,3,sg
  paradigm: neg_poss_def
 -flex: <0><.>.եմք<.>
  gramm: act,prs,1,pl
  paradigm: neg_poss_def
 -flex: <0><.>.էք<.>
  gramm: act,prs,2,pl
  paradigm: neg_poss_def
 -flex: <0><.>.են<.>
  gramm: act,prs,3,pl
  paradigm: neg_poss_def
 -flex: <0><.>.իմ<.>
  gramm: mp,prs,1,sg
  paradigm: neg_poss_def
 -flex: <0><.>.իս<.>
  gramm: mp,prs,2,sg
  paradigm: neg_poss_def
 -flex: <0><.>.ի<.>
  gramm: mp,prs,3,sg
  paradigm: neg_poss_def
 -flex: <0><.>.իմք<.>
  gramm: mp,prs,1,pl
  paradigm: neg_poss_def
 -flex: <0><.>.իք<.>
  gramm: mp,prs,2,pl
  paradigm: neg_poss_def
 -flex: <0><.>.ին<.>
  gramm: mp,prs,3,pl
  paradigm: neg_poss_def
 -flex: <0><.>.եի<.>//<0><.>.էի<.>
  gramm: amp,impf,1,sg
  paradigm: neg_poss_def
 -flex: <0><.>.եիր<.>//<0><.>.էիր<.>
  gramm: amp,impf,2,sg
  paradigm: neg_poss_def
 -flex: <0><.>.էր<.>
  gramm: amp,impf,3,sg
  paradigm: neg_poss_def
 -flex: <0><.>.եաք<.>//<0><.>.էաք<.>
  gramm: amp,impf,1,pl
  paradigm: neg_poss_def
 -flex: <0><.>.եիք<.>//<0><.>.էիք<.>
  gramm: amp,impf,2,pl
  paradigm: neg_poss_def
 -flex: <0><.>.եին<.>//<0><.>.էին<.>
  gramm: amp,impf,3,pl
  paradigm: neg_poss_def
 -flex: <0><.>.իւր<.>
  gramm: mp,impf,3,sg
  paradigm: neg_poss_def
 -flex: <0><.>.իցեմ<.>
  gramm: act,prs_sbj,1,sg
  paradigm: neg_poss_def
 -flex: <0><.>.իցես<.>
  gramm: act,prs_sbj,2,sg
  paradigm: neg_poss_def
 -flex: <0><.>.իցէ<.>
  gramm: act,prs_sbj,3,sg
  paradigm: neg_poss_def
 -flex: <0><.>.իցեմք<.>
  gramm: act,prs_sbj,1,pl
  paradigm: neg_poss_def
 -flex: <0><.>.իցէք<.>
  gramm: act,prs_sbj,2,pl
  paradigm: neg_poss_def
 -flex: <0><.>.իցեն<.>
  gramm: act,prs_sbj,3,pl
  paradigm: neg_poss_def
 -flex: <0><.>.իցիմ<.>
  gramm: mp,prs_sbj,1,sg
  paradigm: neg_poss_def
 -flex: <0><.>.իցիս<.>
  gramm: mp,prs_sbj,2,sg
  paradigm: neg_poss_def
 -flex: <0><.>.իցի<.>
  gramm: mp,prs_sbj,3,sg
  paradigm: neg_poss_def
 -flex: <0><.>.իցիմք<.>
  gramm: mp,prs_sbj,1,pl
  paradigm: neg_poss_def
 -flex: <0><.>.իցիք<.>
  gramm: mp,prs_sbj,2,pl
  paradigm: neg_poss_def
 -flex: <0><.>.իցին<.>
  gramm: mp,prs_sbj,3,pl
  paradigm: neg_poss_def
 -flex: <0><.>.իջիր<.>
  gramm: amp,prs_coh,2,sg
  paradigm: neg_poss_def
 -flex: <0><.>.իջիք<.>
  gramm: amp,prs_coh,2,pl
  paradigm: neg_poss_def
 -flex: <1><.>.ի<.>
  gramm: act,aor,1,sg
  paradigm: neg_poss_def
 -flex: <1><.>.եր<.>
  gramm: act,aor,2,sg
  paradigm: neg_poss_def
 -flex: <2><.>.<.>
  gramm: act,aor,3,sg
  paradigm: neg_poss_def
 -flex: <1><.>.աք<.>
  gramm: act,aor,1,pl
  paradigm: neg_poss_def
 -flex: <1><.>.էք<.>//<1><.>.իք<.>
  gramm: act,aor,2,pl
  paradigm: neg_poss_def
 -flex: <1><.>.ին<.>
  gramm: act,aor,3,pl
  paradigm: neg_poss_def
 -flex: <1><.>.այ<.>
  gramm: mp,aor,1,sg
  paradigm: neg_poss_def
 -flex: <1><.>.ար<.>
  gramm: mp,aor,2,sg
  paradigm: neg_poss_def
 -flex: <1><.>.աւ<.>
  gramm: mp,aor,3,sg
  paradigm: neg_poss_def
 -flex: <1><.>.աք<.>
  gramm: mp,aor,1,pl
  paradigm: neg_poss_def
 -flex: <1><.>.այք<.>
  gramm: mp,aor,2,pl
  paradigm: neg_poss_def
 -flex: <1><.>.ան<.>
  gramm: mp,aor,3,pl
  paradigm: neg_poss_def
 -flex: <1><.>.ից<.>
  gramm: act,aor_sbj,1,sg
  paradigm: neg_poss_def
 -flex: <3><.>.ցես<.>
  gramm: act,aor_sbj,2,sg
  paradigm: neg_poss_def
 -flex: <3><.>.ցէ<.>
  gramm: act,aor_sbj,3,sg
  paradigm: neg_poss_def
 -flex: <3><.>.ցուք<.>
  gramm: act,aor_sbj,1,pl
  paradigm: neg_poss_def
 -flex: <3><.>.ջիք<.>
  gramm: act,aor_sbj,2,pl
  paradigm: neg_poss_def
 -flex: <3><.>.ցեն<.>
  gramm: act,aor_sbj,3,pl
  paradigm: neg_poss_def
 -flex: <1><.>.այց<.>
  gramm: mp,aor_sbj,1,sg
  paradigm: neg_poss_def
 -flex: <3><.>.ցիս<.>
  gramm: mp,aor_sbj,2,sg
  paradigm: neg_poss_def
 -flex: <3><.>.ցի<.>
  gramm: mp,aor_sbj,3,sg
  paradigm: neg_poss_def
 -flex: <3><.>.ցուք<.>
  gramm: mp,aor_sbj,1,pl
  paradigm: neg_poss_def
 -flex: <3><.>.ջիք<.>
  gramm: mp,aor_sbj,2,pl
  paradigm: neg_poss_def
 -flex: <3><.>.ցին<.>
  gramm: mp,aor_sbj,3,pl
  paradigm: neg_poss_def
 -flex: <0><.>.եր<.>
  gramm: act,proh,2,sg
  paradigm: neg_poss_def
 -flex: <0><.>.էք<.>
  gramm: act,proh,2,pl
  paradigm: neg_poss_def
 -flex: <0><.>.իր<.>
  gramm: mp,proh,2,sg
  paradigm: neg_poss_def
 -flex: <0><.>.իք<.>
  gramm: mp,proh,2,pl
  paradigm: neg_poss_def
 -flex: <4><.>.<.>
  gramm: act,ipv,2,sg
  paradigm: neg_poss_def
 -flex: <1><.>.էք<.>//<1><.>.իք<.>
  gramm: act,ipv,2,pl
  paradigm: neg_poss_def
 -flex: <1><.>.իր<.>
  gramm: mp,ipv,2,sg
  paradigm: neg_poss_def
 -flex: <1><.>.արուք<.>//<1><.>.այք<.>
  gramm: mp,ipv,2,pl
  paradigm: neg_poss_def
 -flex: <3><.>.ջիր<.>
  gramm: amp,aor_coh,2,sg
  paradigm: neg_poss_def



-paradigm: V1.5
 -flex: <0><.>.ել<.>//<0><.>.իլ<.>
  gramm: inf
  paradigm: inf_decl
 -flex: <1><.>.եալ<.>
  gramm: pfv
  paradigm: ptcp_decl
 -flex: <1><.>.ել<.>
  gramm: pfv
  paradigm: ptcp_decl_obl
 -flex: <0><.>.ելոց<.>
  gramm: fut
  paradigm: ptcp_decl
 -flex: <0><.>.եմ<.>
  gramm: act,prs,1,sg
  paradigm: neg_poss_def
 -flex: <0><.>.ես<.>
  gramm: act,prs,2,sg
  paradigm: neg_poss_def
 -flex: <0><.>.է<.>
  gramm: act,prs,3,sg
  paradigm: neg_poss_def
 -flex: <0><.>.եմք<.>
  gramm: act,prs,1,pl
  paradigm: neg_poss_def
 -flex: <0><.>.էք<.>
  gramm: act,prs,2,pl
  paradigm: neg_poss_def
 -flex: <0><.>.են<.>
  gramm: act,prs,3,pl
  paradigm: neg_poss_def
 -flex: <0><.>.իմ<.>
  gramm: mp,prs,1,sg
  paradigm: neg_poss_def
 -flex: <0><.>.իս<.>
  gramm: mp,prs,2,sg
  paradigm: neg_poss_def
 -flex: <0><.>.ի<.>
  gramm: mp,prs,3,sg
  paradigm: neg_poss_def
 -flex: <0><.>.իմք<.>
  gramm: mp,prs,1,pl
  paradigm: neg_poss_def
 -flex: <0><.>.իք<.>
  gramm: mp,prs,2,pl
  paradigm: neg_poss_def
 -flex: <0><.>.ին<.>
  gramm: mp,prs,3,pl
  paradigm: neg_poss_def
 -flex: <0><.>.եի<.>//<0><.>.էի<.>
  gramm: amp,impf,1,sg
  paradigm: neg_poss_def
 -flex: <0><.>.եիր<.>//<0><.>.էիր<.>
  gramm: amp,impf,2,sg
  paradigm: neg_poss_def
 -flex: <0><.>.էր<.>
  gramm: amp,impf,3,sg
  paradigm: neg_poss_def
 -flex: <0><.>.եաք<.>//<0><.>.էաք<.>
  gramm: amp,impf,1,pl
  paradigm: neg_poss_def
 -flex: <0><.>.եիք<.>//<0><.>.էիք<.>
  gramm: amp,impf,2,pl
  paradigm: neg_poss_def
 -flex: <0><.>.եին<.>//<0><.>.էին<.>
  gramm: amp,impf,3,pl
  paradigm: neg_poss_def
 -flex: <0><.>.իւր<.>
  gramm: mp,impf,3,sg
  paradigm: neg_poss_def
 -flex: <0><.>.իցեմ<.>
  gramm: act,prs_sbj,1,sg
  paradigm: neg_poss_def
 -flex: <0><.>.իցես<.>
  gramm: act,prs_sbj,2,sg
  paradigm: neg_poss_def
 -flex: <0><.>.իցէ<.>
  gramm: act,prs_sbj,3,sg
  paradigm: neg_poss_def
 -flex: <0><.>.իցեմք<.>
  gramm: act,prs_sbj,1,pl
  paradigm: neg_poss_def
 -flex: <0><.>.իցէք<.>
  gramm: act,prs_sbj,2,pl
  paradigm: neg_poss_def
 -flex: <0><.>.իցեն<.>
  gramm: act,prs_sbj,3,pl
  paradigm: neg_poss_def
 -flex: <0><.>.իցիմ<.>
  gramm: mp,prs_sbj,1,sg
  paradigm: neg_poss_def
 -flex: <0><.>.իցիս<.>
  gramm: mp,prs_sbj,2,sg
  paradigm: neg_poss_def
 -flex: <0><.>.իցի<.>
  gramm: mp,prs_sbj,3,sg
  paradigm: neg_poss_def
 -flex: <0><.>.իցիմք<.>
  gramm: mp,prs_sbj,1,pl
  paradigm: neg_poss_def
 -flex: <0><.>.իցիք<.>
  gramm: mp,prs_sbj,2,pl
  paradigm: neg_poss_def
 -flex: <0><.>.իցին<.>
  gramm: mp,prs_sbj,3,pl
  paradigm: neg_poss_def
 -flex: <0><.>.իջիր<.>
  gramm: amp,prs_coh,2,sg
  paradigm: neg_poss_def
 -flex: <0><.>.իջիք<.>
  gramm: amp,prs_coh,2,pl
  paradigm: neg_poss_def
 -flex: <1><.>.ի<.>
  gramm: act,aor,1,sg
  paradigm: neg_poss_def
 -flex: <1><.>.եր<.>
  gramm: act,aor,2,sg
  paradigm: neg_poss_def
 -flex: <2><.>.<.>
  gramm: act,aor,3,sg
  paradigm: neg_poss_def
 -flex: <1><.>.աք<.>
  gramm: act,aor,1,pl
  paradigm: neg_poss_def
 -flex: <1><.>.էք<.>//<1><.>.իք<.>
  gramm: act,aor,2,pl
  paradigm: neg_poss_def
 -flex: <1><.>.ին<.>
  gramm: act,aor,3,pl
  paradigm: neg_poss_def
 -flex: <1><.>.այ<.>
  gramm: mp,aor,1,sg
  paradigm: neg_poss_def
 -flex: <1><.>.ար<.>
  gramm: mp,aor,2,sg
  paradigm: neg_poss_def
 -flex: <1><.>.աւ<.>
  gramm: mp,aor,3,sg
  paradigm: neg_poss_def
 -flex: <1><.>.աք<.>
  gramm: mp,aor,1,pl
  paradigm: neg_poss_def
 -flex: <1><.>.այք<.>
  gramm: mp,aor,2,pl
  paradigm: neg_poss_def
 -flex: <1><.>.ան<.>
  gramm: mp,aor,3,pl
  paradigm: neg_poss_def
 -flex: <1><.>.ից<.>
  gramm: act,aor_sbj,1,sg
  paradigm: neg_poss_def
 -flex: <1><.>.ցես<.>
  gramm: act,aor_sbj,2,sg
  paradigm: neg_poss_def
 -flex: <1><.>.ցէ<.>
  gramm: act,aor_sbj,3,sg
  paradigm: neg_poss_def
 -flex: <1><.>.ցուք<.>
  gramm: act,aor_sbj,1,pl
  paradigm: neg_poss_def
 -flex: <1><.>.ջիք<.>
  gramm: act,aor_sbj,2,pl
  paradigm: neg_poss_def
 -flex: <1><.>.ցեն<.>
  gramm: act,aor_sbj,3,pl
  paradigm: neg_poss_def
 -flex: <1><.>.այց<.>
  gramm: mp,aor_sbj,1,sg
  paradigm: neg_poss_def
 -flex: <1><.>.ցիս<.>
  gramm: mp,aor_sbj,2,sg
  paradigm: neg_poss_def
 -flex: <1><.>.ցի<.>
  gramm: mp,aor_sbj,3,sg
  paradigm: neg_poss_def
 -flex: <1><.>.ցուք<.>
  gramm: mp,aor_sbj,1,pl
  paradigm: neg_poss_def
 -flex: <1><.>.ջիք<.>
  gramm: mp,aor_sbj,2,pl
  paradigm: neg_poss_def
 -flex: <1><.>.ցին<.>
  gramm: mp,aor_sbj,3,pl
  paradigm: neg_poss_def
 -flex: <0><.>.եր<.>
  gramm: act,proh,2,sg
  paradigm: neg_poss_def
 -flex: <0><.>.էք<.>
  gramm: act,proh,2,pl
  paradigm: neg_poss_def
 -flex: <0><.>.իր<.>
  gramm: mp,proh,2,sg
  paradigm: neg_poss_def
 -flex: <0><.>.իք<.>
  gramm: mp,proh,2,pl
  paradigm: neg_poss_def
 -flex: <3><.>.<.>
  gramm: act,ipv,2,sg
  paradigm: neg_poss_def
 -flex: <1><.>.էք<.>//<1><.>.իք<.>
  gramm: act,ipv,2,pl
  paradigm: neg_poss_def
 -flex: <1><.>.իր<.>
  gramm: mp,ipv,2,sg
  paradigm: neg_poss_def
 -flex: <1><.>.արուք<.>//<1><.>.այք<.>
  gramm: mp,ipv,2,pl
  paradigm: neg_poss_def
 -flex: <1><.>.ջիր<.>
  gramm: amp,aor_coh,2,sg
  paradigm: neg_poss_def



-paradigm: V1.7
 -flex: <0><.>.ել<.>//<0><.>.իլ<.>
  gramm: inf
  paradigm: inf_decl
 -flex: <1><.>.եալ<.>
  gramm: pfv
  paradigm: ptcp_decl
 -flex: <1><.>.ել<.>
  gramm: pfv
  paradigm: ptcp_decl_obl
 -flex: <0><.>.ելոց<.>
  gramm: fut
  paradigm: ptcp_decl
 -flex: <0><.>.եմ<.>
  gramm: act,prs,1,sg
  paradigm: neg_poss_def
 -flex: <0><.>.ես<.>
  gramm: act,prs,2,sg
  paradigm: neg_poss_def
 -flex: <0><.>.է<.>
  gramm: act,prs,3,sg
  paradigm: neg_poss_def
 -flex: <0><.>.եմք<.>
  gramm: act,prs,1,pl
  paradigm: neg_poss_def
 -flex: <0><.>.էք<.>
  gramm: act,prs,2,pl
  paradigm: neg_poss_def
 -flex: <0><.>.են<.>
  gramm: act,prs,3,pl
  paradigm: neg_poss_def
 -flex: <0><.>.իմ<.>
  gramm: mp,prs,1,sg
  paradigm: neg_poss_def
 -flex: <0><.>.իս<.>
  gramm: mp,prs,2,sg
  paradigm: neg_poss_def
 -flex: <0><.>.ի<.>
  gramm: mp,prs,3,sg
  paradigm: neg_poss_def
 -flex: <0><.>.իմք<.>
  gramm: mp,prs,1,pl
  paradigm: neg_poss_def
 -flex: <0><.>.իք<.>
  gramm: mp,prs,2,pl
  paradigm: neg_poss_def
 -flex: <0><.>.ին<.>
  gramm: mp,prs,3,pl
  paradigm: neg_poss_def
 -flex: <0><.>.եի<.>//<0><.>.էի<.>
  gramm: amp,impf,1,sg
  paradigm: neg_poss_def
 -flex: <0><.>.եիր<.>//<0><.>.էիր<.>
  gramm: amp,impf,2,sg
  paradigm: neg_poss_def
 -flex: <0><.>.էր<.>
  gramm: amp,impf,3,sg
  paradigm: neg_poss_def
 -flex: <0><.>.եաք<.>//<0><.>.էաք<.>
  gramm: amp,impf,1,pl
  paradigm: neg_poss_def
 -flex: <0><.>.եիք<.>//<0><.>.էիք<.>
  gramm: amp,impf,2,pl
  paradigm: neg_poss_def
 -flex: <0><.>.եին<.>//<0><.>.էին<.>
  gramm: amp,impf,3,pl
  paradigm: neg_poss_def
 -flex: <0><.>.իւր<.>
  gramm: mp,impf,3,sg
  paradigm: neg_poss_def
 -flex: <0><.>.իցեմ<.>
  gramm: act,prs_sbj,1,sg
  paradigm: neg_poss_def
 -flex: <0><.>.իցես<.>
  gramm: act,prs_sbj,2,sg
  paradigm: neg_poss_def
 -flex: <0><.>.իցէ<.>
  gramm: act,prs_sbj,3,sg
  paradigm: neg_poss_def
 -flex: <0><.>.իցեմք<.>
  gramm: act,prs_sbj,1,pl
  paradigm: neg_poss_def
 -flex: <0><.>.իցէք<.>
  gramm: act,prs_sbj,2,pl
  paradigm: neg_poss_def
 -flex: <0><.>.իցեն<.>
  gramm: act,prs_sbj,3,pl
  paradigm: neg_poss_def
 -flex: <0><.>.իցիմ<.>
  gramm: mp,prs_sbj,1,sg
  paradigm: neg_poss_def
 -flex: <0><.>.իցիս<.>
  gramm: mp,prs_sbj,2,sg
  paradigm: neg_poss_def
 -flex: <0><.>.իցի<.>
  gramm: mp,prs_sbj,3,sg
  paradigm: neg_poss_def
 -flex: <0><.>.իցիմք<.>
  gramm: mp,prs_sbj,1,pl
  paradigm: neg_poss_def
 -flex: <0><.>.իցիք<.>
  gramm: mp,prs_sbj,2,pl
  paradigm: neg_poss_def
 -flex: <0><.>.իցին<.>
  gramm: mp,prs_sbj,3,pl
  paradigm: neg_poss_def
 -flex: <0><.>.իջիր<.>
  gramm: amp,prs_coh,2,sg
  paradigm: neg_poss_def
 -flex: <0><.>.իջիք<.>
  gramm: amp,prs_coh,2,pl
  paradigm: neg_poss_def
 -flex: <1><.>.ի<.>
  gramm: act,aor,1,sg
  paradigm: neg_poss_def
 -flex: <1><.>.եր<.>
  gramm: act,aor,2,sg
  paradigm: neg_poss_def
 -flex: <1><.>.<.>//<2><.>.<.>
  gramm: act,aor,3,sg
  paradigm: neg_poss_def
 -flex: <1><.>.աք<.>
  gramm: act,aor,1,pl
  paradigm: neg_poss_def
 -flex: <1><.>.էք<.>//<1><.>.իք<.>
  gramm: act,aor,2,pl
  paradigm: neg_poss_def
 -flex: <1><.>.ին<.>
  gramm: act,aor,3,pl
  paradigm: neg_poss_def
 -flex: <1><.>.այ<.>
  gramm: mp,aor,1,sg
  paradigm: neg_poss_def
 -flex: <1><.>.ար<.>
  gramm: mp,aor,2,sg
  paradigm: neg_poss_def
 -flex: <1><.>.աւ<.>
  gramm: mp,aor,3,sg
  paradigm: neg_poss_def
 -flex: <1><.>.աք<.>
  gramm: mp,aor,1,pl
  paradigm: neg_poss_def
 -flex: <1><.>.այք<.>
  gramm: mp,aor,2,pl
  paradigm: neg_poss_def
 -flex: <1><.>.ան<.>
  gramm: mp,aor,3,pl
  paradigm: neg_poss_def
 -flex: <1><.>.ից<.>
  gramm: act,aor_sbj,1,sg
  paradigm: neg_poss_def
 -flex: <1><.>.ցես<.>
  gramm: act,aor_sbj,2,sg
  paradigm: neg_poss_def
 -flex: <1><.>.ցէ<.>
  gramm: act,aor_sbj,3,sg
  paradigm: neg_poss_def
 -flex: <1><.>.ցուք<.>
  gramm: act,aor_sbj,1,pl
  paradigm: neg_poss_def
 -flex: <1><.>.ջիք<.>
  gramm: act,aor_sbj,2,pl
  paradigm: neg_poss_def
 -flex: <1><.>.ցեն<.>
  gramm: act,aor_sbj,3,pl
  paradigm: neg_poss_def
 -flex: <1><.>.այց<.>
  gramm: mp,aor_sbj,1,sg
  paradigm: neg_poss_def
 -flex: <1><.>.ցիս<.>
  gramm: mp,aor_sbj,2,sg
  paradigm: neg_poss_def
 -flex: <1><.>.ցի<.>
  gramm: mp,aor_sbj,3,sg
  paradigm: neg_poss_def
 -flex: <1><.>.ցուք<.>
  gramm: mp,aor_sbj,1,pl
  paradigm: neg_poss_def
 -flex: <1><.>.ջիք<.>
  gramm: mp,aor_sbj,2,pl
  paradigm: neg_poss_def
 -flex: <1><.>.ցին<.>
  gramm: mp,aor_sbj,3,pl
  paradigm: neg_poss_def
 -flex: <0><.>.եր<.>
  gramm: act,proh,2,sg
  paradigm: neg_poss_def
 -flex: <0><.>.էք<.>
  gramm: act,proh,2,pl
  paradigm: neg_poss_def
 -flex: <0><.>.իր<.>
  gramm: mp,proh,2,sg
  paradigm: neg_poss_def
 -flex: <0><.>.իք<.>
  gramm: mp,proh,2,pl
  paradigm: neg_poss_def
 -flex: <1><.>.<.>
  gramm: act,ipv,2,sg
  paradigm: neg_poss_def
 -flex: <1><.>.էք<.>//<1><.>.իք<.>
  gramm: act,ipv,2,pl
  paradigm: neg_poss_def
 -flex: <1><.>.իր<.>
  gramm: mp,ipv,2,sg
  paradigm: neg_poss_def
 -flex: <1><.>.արուք<.>//<1><.>.այք<.>
  gramm: mp,ipv,2,pl
  paradigm: neg_poss_def
 -flex: <1><.>.ջիր<.>
  gramm: amp,aor_coh,2,sg
  paradigm: neg_poss_def



-paradigm: V1.8
 -flex: <0><.>.ել<.>//<0><.>.իլ<.>
  gramm: inf
  paradigm: inf_decl
 -flex: <1><.>.եալ<.>
  gramm: pfv
  paradigm: ptcp_decl
 -flex: <1><.>.ել<.>
  gramm: pfv
  paradigm: ptcp_decl_obl
 -flex: <0><.>.ելոց<.>
  gramm: fut
  paradigm: ptcp_decl
 -flex: <0><.>.եմ<.>
  gramm: act,prs,1,sg
  paradigm: neg_poss_def
 -flex: <0><.>.ես<.>
  gramm: act,prs,2,sg
  paradigm: neg_poss_def
 -flex: <0><.>.է<.>
  gramm: act,prs,3,sg
  paradigm: neg_poss_def
 -flex: <0><.>.եմք<.>
  gramm: act,prs,1,pl
  paradigm: neg_poss_def
 -flex: <0><.>.էք<.>
  gramm: act,prs,2,pl
  paradigm: neg_poss_def
 -flex: <0><.>.են<.>
  gramm: act,prs,3,pl
  paradigm: neg_poss_def
 -flex: <0><.>.իմ<.>
  gramm: mp,prs,1,sg
  paradigm: neg_poss_def
 -flex: <0><.>.իս<.>
  gramm: mp,prs,2,sg
  paradigm: neg_poss_def
 -flex: <0><.>.ի<.>
  gramm: mp,prs,3,sg
  paradigm: neg_poss_def
 -flex: <0><.>.իմք<.>
  gramm: mp,prs,1,pl
  paradigm: neg_poss_def
 -flex: <0><.>.իք<.>
  gramm: mp,prs,2,pl
  paradigm: neg_poss_def
 -flex: <0><.>.ին<.>
  gramm: mp,prs,3,pl
  paradigm: neg_poss_def
 -flex: <0><.>.եի<.>//<0><.>.էի<.>
  gramm: amp,impf,1,sg
  paradigm: neg_poss_def
 -flex: <0><.>.եիր<.>//<0><.>.էիր<.>
  gramm: amp,impf,2,sg
  paradigm: neg_poss_def
 -flex: <0><.>.էր<.>
  gramm: amp,impf,3,sg
  paradigm: neg_poss_def
 -flex: <0><.>.եաք<.>//<0><.>.էաք<.>
  gramm: amp,impf,1,pl
  paradigm: neg_poss_def
 -flex: <0><.>.եիք<.>//<0><.>.էիք<.>
  gramm: amp,impf,2,pl
  paradigm: neg_poss_def
 -flex: <0><.>.եին<.>//<0><.>.էին<.>
  gramm: amp,impf,3,pl
  paradigm: neg_poss_def
 -flex: <0><.>.իւր<.>
  gramm: mp,impf,3,sg
  paradigm: neg_poss_def
 -flex: <0><.>.իցեմ<.>
  gramm: act,prs_sbj,1,sg
  paradigm: neg_poss_def
 -flex: <0><.>.իցես<.>
  gramm: act,prs_sbj,2,sg
  paradigm: neg_poss_def
 -flex: <0><.>.իցէ<.>
  gramm: act,prs_sbj,3,sg
  paradigm: neg_poss_def
 -flex: <0><.>.իցեմք<.>
  gramm: act,prs_sbj,1,pl
  paradigm: neg_poss_def
 -flex: <0><.>.իցէք<.>
  gramm: act,prs_sbj,2,pl
  paradigm: neg_poss_def
 -flex: <0><.>.իցեն<.>
  gramm: act,prs_sbj,3,pl
  paradigm: neg_poss_def
 -flex: <0><.>.իցիմ<.>
  gramm: mp,prs_sbj,1,sg
  paradigm: neg_poss_def
 -flex: <0><.>.իցիս<.>
  gramm: mp,prs_sbj,2,sg
  paradigm: neg_poss_def
 -flex: <0><.>.իցի<.>
  gramm: mp,prs_sbj,3,sg
  paradigm: neg_poss_def
 -flex: <0><.>.իցիմք<.>
  gramm: mp,prs_sbj,1,pl
  paradigm: neg_poss_def
 -flex: <0><.>.իցիք<.>
  gramm: mp,prs_sbj,2,pl
  paradigm: neg_poss_def
 -flex: <0><.>.իցին<.>
  gramm: mp,prs_sbj,3,pl
  paradigm: neg_poss_def
 -flex: <0><.>.իջիր<.>
  gramm: amp,prs_coh,2,sg
  paradigm: neg_poss_def
 -flex: <0><.>.իջիք<.>
  gramm: amp,prs_coh,2,pl
  paradigm: neg_poss_def
 -flex: <1><.>.ի<.>
  gramm: act,aor,1,sg
  paradigm: neg_poss_def
 -flex: <1><.>.եր<.>
  gramm: act,aor,2,sg
  paradigm: neg_poss_def
 -flex: <1><.>.<.>
  gramm: act,aor,3,sg
  paradigm: neg_poss_def
 -flex: <1><.>.աք<.>
  gramm: act,aor,1,pl
  paradigm: neg_poss_def
 -flex: <1><.>.էք<.>//<1><.>.իք<.>
  gramm: act,aor,2,pl
  paradigm: neg_poss_def
 -flex: <1><.>.ին<.>
  gramm: act,aor,3,pl
  paradigm: neg_poss_def
 -flex: <1><.>.այ<.>
  gramm: mp,aor,1,sg
  paradigm: neg_poss_def
 -flex: <1><.>.ար<.>
  gramm: mp,aor,2,sg
  paradigm: neg_poss_def
 -flex: <1><.>.աւ<.>
  gramm: mp,aor,3,sg
  paradigm: neg_poss_def
 -flex: <1><.>.աք<.>
  gramm: mp,aor,1,pl
  paradigm: neg_poss_def
 -flex: <1><.>.այք<.>
  gramm: mp,aor,2,pl
  paradigm: neg_poss_def
 -flex: <1><.>.ան<.>
  gramm: mp,aor,3,pl
  paradigm: neg_poss_def
 -flex: <1><.>.ից<.>
  gramm: act,aor_sbj,1,sg
  paradigm: neg_poss_def
 -flex: <1><.>.ցես<.>
  gramm: act,aor_sbj,2,sg
  paradigm: neg_poss_def
 -flex: <1><.>.ցէ<.>
  gramm: act,aor_sbj,3,sg
  paradigm: neg_poss_def
 -flex: <1><.>.ցուք<.>
  gramm: act,aor_sbj,1,pl
  paradigm: neg_poss_def
 -flex: <1><.>.ջիք<.>
  gramm: act,aor_sbj,2,pl
  paradigm: neg_poss_def
 -flex: <1><.>.ցեն<.>
  gramm: act,aor_sbj,3,pl
  paradigm: neg_poss_def
 -flex: <1><.>.այց<.>
  gramm: mp,aor_sbj,1,sg
  paradigm: neg_poss_def
 -flex: <1><.>.ցիս<.>
  gramm: mp,aor_sbj,2,sg
  paradigm: neg_poss_def
 -flex: <1><.>.ցի<.>
  gramm: mp,aor_sbj,3,sg
  paradigm: neg_poss_def
 -flex: <1><.>.ցուք<.>
  gramm: mp,aor_sbj,1,pl
  paradigm: neg_poss_def
 -flex: <1><.>.ջիք<.>
  gramm: mp,aor_sbj,2,pl
  paradigm: neg_poss_def
 -flex: <1><.>.ցին<.>
  gramm: mp,aor_sbj,3,pl
  paradigm: neg_poss_def
 -flex: <0><.>.եր<.>
  gramm: act,proh,2,sg
  paradigm: neg_poss_def
 -flex: <0><.>.էք<.>
  gramm: act,proh,2,pl
  paradigm: neg_poss_def
 -flex: <0><.>.իր<.>
  gramm: mp,proh,2,sg
  paradigm: neg_poss_def
 -flex: <0><.>.իք<.>
  gramm: mp,proh,2,pl
  paradigm: neg_poss_def
 -flex: <1><.>.<.>
  gramm: act,ipv,2,sg
  paradigm: neg_poss_def
 -flex: <1><.>.էք<.>//<1><.>.իք<.>
  gramm: act,ipv,2,pl
  paradigm: neg_poss_def
 -flex: <1><.>.իր<.>
  gramm: mp,ipv,2,sg
  paradigm: neg_poss_def
 -flex: <1><.>.արուք<.>//<1><.>.այք<.>
  gramm: mp,ipv,2,pl
  paradigm: neg_poss_def
 -flex: <1><.>.ջիր<.>
  gramm: amp,aor_coh,2,sg
  paradigm: neg_poss_def



-paradigm: V1.9
 -flex: <0><.>.ել<.>//<0><.>.իլ<.>
  gramm: inf
  paradigm: inf_decl
 -flex: <1><.>.եալ<.>
  gramm: pfv
  paradigm: ptcp_decl
 -flex: <1><.>.ել<.>
  gramm: pfv
  paradigm: ptcp_decl_obl
 -flex: <0><.>.ելոց<.>
  gramm: fut
  paradigm: ptcp_decl
 -flex: <0><.>.եմ<.>
  gramm: act,prs,1,sg
  paradigm: neg_poss_def
 -flex: <0><.>.ես<.>
  gramm: act,prs,2,sg
  paradigm: neg_poss_def
 -flex: <0><.>.է<.>
  gramm: act,prs,3,sg
  paradigm: neg_poss_def
 -flex: <0><.>.եմք<.>
  gramm: act,prs,1,pl
  paradigm: neg_poss_def
 -flex: <0><.>.էք<.>
  gramm: act,prs,2,pl
  paradigm: neg_poss_def
 -flex: <0><.>.են<.>
  gramm: act,prs,3,pl
  paradigm: neg_poss_def
 -flex: <0><.>.իմ<.>
  gramm: mp,prs,1,sg
  paradigm: neg_poss_def
 -flex: <0><.>.իս<.>
  gramm: mp,prs,2,sg
  paradigm: neg_poss_def
 -flex: <0><.>.ի<.>
  gramm: mp,prs,3,sg
  paradigm: neg_poss_def
 -flex: <0><.>.իմք<.>
  gramm: mp,prs,1,pl
  paradigm: neg_poss_def
 -flex: <0><.>.իք<.>
  gramm: mp,prs,2,pl
  paradigm: neg_poss_def
 -flex: <0><.>.ին<.>
  gramm: mp,prs,3,pl
  paradigm: neg_poss_def
 -flex: <0><.>.եի<.>//<0><.>.էի<.>
  gramm: amp,impf,1,sg
  paradigm: neg_poss_def
 -flex: <0><.>.եիր<.>//<0><.>.էիր<.>
  gramm: amp,impf,2,sg
  paradigm: neg_poss_def
 -flex: <0><.>.էր<.>
  gramm: amp,impf,3,sg
  paradigm: neg_poss_def
 -flex: <0><.>.եաք<.>//<0><.>.էաք<.>
  gramm: amp,impf,1,pl
  paradigm: neg_poss_def
 -flex: <0><.>.եիք<.>//<0><.>.էիք<.>
  gramm: amp,impf,2,pl
  paradigm: neg_poss_def
 -flex: <0><.>.եին<.>//<0><.>.էին<.>
  gramm: amp,impf,3,pl
  paradigm: neg_poss_def
 -flex: <0><.>.իւր<.>
  gramm: mp,impf,3,sg
  paradigm: neg_poss_def
 -flex: <0><.>.իցեմ<.>
  gramm: act,prs_sbj,1,sg
  paradigm: neg_poss_def
 -flex: <0><.>.իցես<.>
  gramm: act,prs_sbj,2,sg
  paradigm: neg_poss_def
 -flex: <0><.>.իցէ<.>
  gramm: act,prs_sbj,3,sg
  paradigm: neg_poss_def
 -flex: <0><.>.իցեմք<.>
  gramm: act,prs_sbj,1,pl
  paradigm: neg_poss_def
 -flex: <0><.>.իցէք<.>
  gramm: act,prs_sbj,2,pl
  paradigm: neg_poss_def
 -flex: <0><.>.իցեն<.>
  gramm: act,prs_sbj,3,pl
  paradigm: neg_poss_def
 -flex: <0><.>.իցիմ<.>
  gramm: mp,prs_sbj,1,sg
  paradigm: neg_poss_def
 -flex: <0><.>.իցիս<.>
  gramm: mp,prs_sbj,2,sg
  paradigm: neg_poss_def
 -flex: <0><.>.իցի<.>
  gramm: mp,prs_sbj,3,sg
  paradigm: neg_poss_def
 -flex: <0><.>.իցիմք<.>
  gramm: mp,prs_sbj,1,pl
  paradigm: neg_poss_def
 -flex: <0><.>.իցիք<.>
  gramm: mp,prs_sbj,2,pl
  paradigm: neg_poss_def
 -flex: <0><.>.իցին<.>
  gramm: mp,prs_sbj,3,pl
  paradigm: neg_poss_def
 -flex: <0><.>.իջիր<.>
  gramm: amp,prs_coh,2,sg
  paradigm: neg_poss_def
 -flex: <0><.>.իջիք<.>
  gramm: amp,prs_coh,2,pl
  paradigm: neg_poss_def
 -flex: <1><.>.ի<.>
  gramm: act,aor,1,sg
  paradigm: neg_poss_def
 -flex: <1><.>.եր<.>
  gramm: act,aor,2,sg
  paradigm: neg_poss_def
 -flex: <2><.>.<.>//<3><.>.<.>
  gramm: act,aor,3,sg
  paradigm: neg_poss_def
 -flex: <1><.>.աք<.>
  gramm: act,aor,1,pl
  paradigm: neg_poss_def
 -flex: <1><.>.էք<.>//<1><.>.իք<.>
  gramm: act,aor,2,pl
  paradigm: neg_poss_def
 -flex: <1><.>.ին<.>
  gramm: act,aor,3,pl
  paradigm: neg_poss_def
 -flex: <1><.>.այ<.>
  gramm: mp,aor,1,sg
  paradigm: neg_poss_def
 -flex: <1><.>.ար<.>
  gramm: mp,aor,2,sg
  paradigm: neg_poss_def
 -flex: <1><.>.աւ<.>
  gramm: mp,aor,3,sg
  paradigm: neg_poss_def
 -flex: <1><.>.աք<.>
  gramm: mp,aor,1,pl
  paradigm: neg_poss_def
 -flex: <1><.>.այք<.>
  gramm: mp,aor,2,pl
  paradigm: neg_poss_def
 -flex: <1><.>.ան<.>
  gramm: mp,aor,3,pl
  paradigm: neg_poss_def
 -flex: <1><.>.ից<.>
  gramm: act,aor_sbj,1,sg
  paradigm: neg_poss_def
 -flex: <1><.>.ցես<.>
  gramm: act,aor_sbj,2,sg
  paradigm: neg_poss_def
 -flex: <1><.>.ցէ<.>
  gramm: act,aor_sbj,3,sg
  paradigm: neg_poss_def
 -flex: <1><.>.ցուք<.>
  gramm: act,aor_sbj,1,pl
  paradigm: neg_poss_def
 -flex: <1><.>.ջիք<.>
  gramm: act,aor_sbj,2,pl
  paradigm: neg_poss_def
 -flex: <1><.>.ցեն<.>
  gramm: act,aor_sbj,3,pl
  paradigm: neg_poss_def
 -flex: <1><.>.այց<.>
  gramm: mp,aor_sbj,1,sg
  paradigm: neg_poss_def
 -flex: <1><.>.ցիս<.>
  gramm: mp,aor_sbj,2,sg
  paradigm: neg_poss_def
 -flex: <1><.>.ցի<.>
  gramm: mp,aor_sbj,3,sg
  paradigm: neg_poss_def
 -flex: <1><.>.ցուք<.>
  gramm: mp,aor_sbj,1,pl
  paradigm: neg_poss_def
 -flex: <1><.>.ջիք<.>
  gramm: mp,aor_sbj,2,pl
  paradigm: neg_poss_def
 -flex: <1><.>.ցին<.>
  gramm: mp,aor_sbj,3,pl
  paradigm: neg_poss_def
 -flex: <0><.>.եր<.>
  gramm: act,proh,2,sg
  paradigm: neg_poss_def
 -flex: <0><.>.էք<.>
  gramm: act,proh,2,pl
  paradigm: neg_poss_def
 -flex: <0><.>.իր<.>
  gramm: mp,proh,2,sg
  paradigm: neg_poss_def
 -flex: <0><.>.իք<.>
  gramm: mp,proh,2,pl
  paradigm: neg_poss_def
 -flex: <2><.>.<.>
  gramm: act,ipv,2,sg
  paradigm: neg_poss_def
 -flex: <1><.>.էք<.>//<1><.>.իք<.>
  gramm: act,ipv,2,pl
  paradigm: neg_poss_def
 -flex: <1><.>.իր<.>
  gramm: mp,ipv,2,sg
  paradigm: neg_poss_def
 -flex: <1><.>.արուք<.>//<1><.>.այք<.>
  gramm: mp,ipv,2,pl
  paradigm: neg_poss_def
 -flex: <1><.>.ջիր<.>
  gramm: amp,aor_coh,2,sg
  paradigm: neg_poss_def



-paradigm: V1.10
 -flex: <0><.>.ել<.>//<0><.>.իլ<.>
  gramm: inf
  paradigm: inf_decl
 -flex: <1><.>.եալ<.>
  gramm: pfv
  paradigm: ptcp_decl
 -flex: <1><.>.ել<.>
  gramm: pfv
  paradigm: ptcp_decl_obl
 -flex: <0><.>.ելոց<.>
  gramm: fut
  paradigm: ptcp_decl
 -flex: <0><.>.եմ<.>
  gramm: act,prs,1,sg
  paradigm: neg_poss_def
 -flex: <0><.>.ես<.>
  gramm: act,prs,2,sg
  paradigm: neg_poss_def
 -flex: <0><.>.է<.>
  gramm: act,prs,3,sg
  paradigm: neg_poss_def
 -flex: <0><.>.եմք<.>
  gramm: act,prs,1,pl
  paradigm: neg_poss_def
 -flex: <0><.>.էք<.>
  gramm: act,prs,2,pl
  paradigm: neg_poss_def
 -flex: <0><.>.են<.>
  gramm: act,prs,3,pl
  paradigm: neg_poss_def
 -flex: <0><.>.իմ<.>
  gramm: mp,prs,1,sg
  paradigm: neg_poss_def
 -flex: <0><.>.իս<.>
  gramm: mp,prs,2,sg
  paradigm: neg_poss_def
 -flex: <0><.>.ի<.>
  gramm: mp,prs,3,sg
  paradigm: neg_poss_def
 -flex: <0><.>.իմք<.>
  gramm: mp,prs,1,pl
  paradigm: neg_poss_def
 -flex: <0><.>.իք<.>
  gramm: mp,prs,2,pl
  paradigm: neg_poss_def
 -flex: <0><.>.ին<.>
  gramm: mp,prs,3,pl
  paradigm: neg_poss_def
 -flex: <0><.>.եի<.>//<0><.>.էի<.>
  gramm: amp,impf,1,sg
  paradigm: neg_poss_def
 -flex: <0><.>.եիր<.>//<0><.>.էիր<.>
  gramm: amp,impf,2,sg
  paradigm: neg_poss_def
 -flex: <0><.>.էր<.>
  gramm: amp,impf,3,sg
  paradigm: neg_poss_def
 -flex: <0><.>.եաք<.>//<0><.>.էաք<.>
  gramm: amp,impf,1,pl
  paradigm: neg_poss_def
 -flex: <0><.>.եիք<.>//<0><.>.էիք<.>
  gramm: amp,impf,2,pl
  paradigm: neg_poss_def
 -flex: <0><.>.եին<.>//<0><.>.էին<.>
  gramm: amp,impf,3,pl
  paradigm: neg_poss_def
 -flex: <0><.>.իւր<.>
  gramm: mp,impf,3,sg
  paradigm: neg_poss_def
 -flex: <0><.>.իցեմ<.>
  gramm: act,prs_sbj,1,sg
  paradigm: neg_poss_def
 -flex: <0><.>.իցես<.>
  gramm: act,prs_sbj,2,sg
  paradigm: neg_poss_def
 -flex: <0><.>.իցէ<.>
  gramm: act,prs_sbj,3,sg
  paradigm: neg_poss_def
 -flex: <0><.>.իցեմք<.>
  gramm: act,prs_sbj,1,pl
  paradigm: neg_poss_def
 -flex: <0><.>.իցէք<.>
  gramm: act,prs_sbj,2,pl
  paradigm: neg_poss_def
 -flex: <0><.>.իցեն<.>
  gramm: act,prs_sbj,3,pl
  paradigm: neg_poss_def
 -flex: <0><.>.իցիմ<.>
  gramm: mp,prs_sbj,1,sg
  paradigm: neg_poss_def
 -flex: <0><.>.իցիս<.>
  gramm: mp,prs_sbj,2,sg
  paradigm: neg_poss_def
 -flex: <0><.>.իցի<.>
  gramm: mp,prs_sbj,3,sg
  paradigm: neg_poss_def
 -flex: <0><.>.իցիմք<.>
  gramm: mp,prs_sbj,1,pl
  paradigm: neg_poss_def
 -flex: <0><.>.իցիք<.>
  gramm: mp,prs_sbj,2,pl
  paradigm: neg_poss_def
 -flex: <0><.>.իցին<.>
  gramm: mp,prs_sbj,3,pl
  paradigm: neg_poss_def
 -flex: <0><.>.իջիր<.>
  gramm: amp,prs_coh,2,sg
  paradigm: neg_poss_def
 -flex: <0><.>.իջիք<.>
  gramm: amp,prs_coh,2,pl
  paradigm: neg_poss_def
 -flex: <1><.>.ի<.>
  gramm: act,aor,1,sg
  paradigm: neg_poss_def
 -flex: <1><.>.եր<.>
  gramm: act,aor,2,sg
  paradigm: neg_poss_def
 -flex: <2><.>.<.>
  gramm: act,aor,3,sg
  paradigm: neg_poss_def
 -flex: <1><.>.աք<.>
  gramm: act,aor,1,pl
  paradigm: neg_poss_def
 -flex: <1><.>.էք<.>//<1><.>.իք<.>
  gramm: act,aor,2,pl
  paradigm: neg_poss_def
 -flex: <1><.>.ին<.>
  gramm: act,aor,3,pl
  paradigm: neg_poss_def
 -flex: <1><.>.այ<.>
  gramm: mp,aor,1,sg
  paradigm: neg_poss_def
 -flex: <1><.>.ար<.>
  gramm: mp,aor,2,sg
  paradigm: neg_poss_def
 -flex: <1><.>.աւ<.>
  gramm: mp,aor,3,sg
  paradigm: neg_poss_def
 -flex: <1><.>.աք<.>
  gramm: mp,aor,1,pl
  paradigm: neg_poss_def
 -flex: <1><.>.այք<.>
  gramm: mp,aor,2,pl
  paradigm: neg_poss_def
 -flex: <1><.>.ան<.>
  gramm: mp,aor,3,pl
  paradigm: neg_poss_def
 -flex: <1><.>.ից<.>
  gramm: act,aor_sbj,1,sg
  paradigm: neg_poss_def
 -flex: <1><.>.ցես<.>
  gramm: act,aor_sbj,2,sg
  paradigm: neg_poss_def
 -flex: <1><.>.ցէ<.>
  gramm: act,aor_sbj,3,sg
  paradigm: neg_poss_def
 -flex: <1><.>.ցուք<.>
  gramm: act,aor_sbj,1,pl
  paradigm: neg_poss_def
 -flex: <1><.>.ջիք<.>
  gramm: act,aor_sbj,2,pl
  paradigm: neg_poss_def
 -flex: <1><.>.ցեն<.>
  gramm: act,aor_sbj,3,pl
  paradigm: neg_poss_def
 -flex: <1><.>.այց<.>
  gramm: mp,aor_sbj,1,sg
  paradigm: neg_poss_def
 -flex: <1><.>.ցիս<.>
  gramm: mp,aor_sbj,2,sg
  paradigm: neg_poss_def
 -flex: <1><.>.ցի<.>
  gramm: mp,aor_sbj,3,sg
  paradigm: neg_poss_def
 -flex: <1><.>.ցուք<.>
  gramm: mp,aor_sbj,1,pl
  paradigm: neg_poss_def
 -flex: <1><.>.ջիք<.>
  gramm: mp,aor_sbj,2,pl
  paradigm: neg_poss_def
 -flex: <1><.>.ցին<.>
  gramm: mp,aor_sbj,3,pl
  paradigm: neg_poss_def
 -flex: <0><.>.եր<.>
  gramm: act,proh,2,sg
  paradigm: neg_poss_def
 -flex: <0><.>.էք<.>
  gramm: act,proh,2,pl
  paradigm: neg_poss_def
 -flex: <0><.>.իր<.>
  gramm: mp,proh,2,sg
  paradigm: neg_poss_def
 -flex: <0><.>.իք<.>
  gramm: mp,proh,2,pl
  paradigm: neg_poss_def
 -flex: <2><.>.<.>
  gramm: act,ipv,2,sg
  paradigm: neg_poss_def
 -flex: <1><.>.էք<.>//<1><.>.իք<.>
  gramm: act,ipv,2,pl
  paradigm: neg_poss_def
 -flex: <1><.>.իր<.>
  gramm: mp,ipv,2,sg
  paradigm: neg_poss_def
 -flex: <1><.>.արուք<.>//<1><.>.այք<.>
  gramm: mp,ipv,2,pl
  paradigm: neg_poss_def
 -flex: <1><.>.ջիր<.>
  gramm: amp,aor_coh,2,sg
  paradigm: neg_poss_def



-paradigm: V1.11
 -flex: <0><.>.ել<.>//<0><.>.իլ<.>
  gramm: inf
  paradigm: inf_decl
 -flex: <1><.>.եալ<.>
  gramm: pfv
  paradigm: ptcp_decl
 -flex: <1><.>.ել<.>
  gramm: pfv
  paradigm: ptcp_decl_obl
 -flex: <0><.>.ելոց<.>
  gramm: fut
  paradigm: ptcp_decl
 -flex: <0><.>.եմ<.>
  gramm: act,prs,1,sg
  paradigm: neg_poss_def
 -flex: <0><.>.ես<.>
  gramm: act,prs,2,sg
  paradigm: neg_poss_def
 -flex: <0><.>.է<.>
  gramm: act,prs,3,sg
  paradigm: neg_poss_def
 -flex: <0><.>.եմք<.>
  gramm: act,prs,1,pl
  paradigm: neg_poss_def
 -flex: <0><.>.էք<.>
  gramm: act,prs,2,pl
  paradigm: neg_poss_def
 -flex: <0><.>.են<.>
  gramm: act,prs,3,pl
  paradigm: neg_poss_def
 -flex: <0><.>.իմ<.>
  gramm: mp,prs,1,sg
  paradigm: neg_poss_def
 -flex: <0><.>.իս<.>
  gramm: mp,prs,2,sg
  paradigm: neg_poss_def
 -flex: <0><.>.ի<.>
  gramm: mp,prs,3,sg
  paradigm: neg_poss_def
 -flex: <0><.>.իմք<.>
  gramm: mp,prs,1,pl
  paradigm: neg_poss_def
 -flex: <0><.>.իք<.>
  gramm: mp,prs,2,pl
  paradigm: neg_poss_def
 -flex: <0><.>.ին<.>
  gramm: mp,prs,3,pl
  paradigm: neg_poss_def
 -flex: <0><.>.եի<.>//<0><.>.էի<.>
  gramm: amp,impf,1,sg
  paradigm: neg_poss_def
 -flex: <0><.>.եիր<.>//<0><.>.էիր<.>
  gramm: amp,impf,2,sg
  paradigm: neg_poss_def
 -flex: <0><.>.էր<.>
  gramm: amp,impf,3,sg
  paradigm: neg_poss_def
 -flex: <0><.>.եաք<.>//<0><.>.էաք<.>
  gramm: amp,impf,1,pl
  paradigm: neg_poss_def
 -flex: <0><.>.եիք<.>//<0><.>.էիք<.>
  gramm: amp,impf,2,pl
  paradigm: neg_poss_def
 -flex: <0><.>.եին<.>//<0><.>.էին<.>
  gramm: amp,impf,3,pl
  paradigm: neg_poss_def
 -flex: <0><.>.իւր<.>
  gramm: mp,impf,3,sg
  paradigm: neg_poss_def
 -flex: <0><.>.իցեմ<.>
  gramm: act,prs_sbj,1,sg
  paradigm: neg_poss_def
 -flex: <0><.>.իցես<.>
  gramm: act,prs_sbj,2,sg
  paradigm: neg_poss_def
 -flex: <0><.>.իցէ<.>
  gramm: act,prs_sbj,3,sg
  paradigm: neg_poss_def
 -flex: <0><.>.իցեմք<.>
  gramm: act,prs_sbj,1,pl
  paradigm: neg_poss_def
 -flex: <0><.>.իցէք<.>
  gramm: act,prs_sbj,2,pl
  paradigm: neg_poss_def
 -flex: <0><.>.իցեն<.>
  gramm: act,prs_sbj,3,pl
  paradigm: neg_poss_def
 -flex: <0><.>.իցիմ<.>
  gramm: mp,prs_sbj,1,sg
  paradigm: neg_poss_def
 -flex: <0><.>.իցիս<.>
  gramm: mp,prs_sbj,2,sg
  paradigm: neg_poss_def
 -flex: <0><.>.իցի<.>
  gramm: mp,prs_sbj,3,sg
  paradigm: neg_poss_def
 -flex: <0><.>.իցիմք<.>
  gramm: mp,prs_sbj,1,pl
  paradigm: neg_poss_def
 -flex: <0><.>.իցիք<.>
  gramm: mp,prs_sbj,2,pl
  paradigm: neg_poss_def
 -flex: <0><.>.իցին<.>
  gramm: mp,prs_sbj,3,pl
  paradigm: neg_poss_def
 -flex: <0><.>.իջիր<.>
  gramm: amp,prs_coh,2,sg
  paradigm: neg_poss_def
 -flex: <0><.>.իջիք<.>
  gramm: amp,prs_coh,2,pl
  paradigm: neg_poss_def
 -flex: <1><.>.ի<.>
  gramm: act,aor,1,sg
  paradigm: neg_poss_def
 -flex: <1><.>.եր<.>
  gramm: act,aor,2,sg
  paradigm: neg_poss_def
 -flex: <2><.>.<.>//<3><.>.<.>
  gramm: act,aor,3,sg
  paradigm: neg_poss_def
 -flex: <1><.>.աք<.>
  gramm: act,aor,1,pl
  paradigm: neg_poss_def
 -flex: <1><.>.էք<.>//<1><.>.իք<.>
  gramm: act,aor,2,pl
  paradigm: neg_poss_def
 -flex: <1><.>.ին<.>
  gramm: act,aor,3,pl
  paradigm: neg_poss_def
 -flex: <1><.>.այ<.>
  gramm: mp,aor,1,sg
  paradigm: neg_poss_def
 -flex: <1><.>.ար<.>
  gramm: mp,aor,2,sg
  paradigm: neg_poss_def
 -flex: <1><.>.աւ<.>
  gramm: mp,aor,3,sg
  paradigm: neg_poss_def
 -flex: <1><.>.աք<.>
  gramm: mp,aor,1,pl
  paradigm: neg_poss_def
 -flex: <1><.>.այք<.>
  gramm: mp,aor,2,pl
  paradigm: neg_poss_def
 -flex: <1><.>.ան<.>
  gramm: mp,aor,3,pl
  paradigm: neg_poss_def
 -flex: <1><.>.ից<.>
  gramm: act,aor_sbj,1,sg
  paradigm: neg_poss_def
 -flex: <1><.>.ցես<.>
  gramm: act,aor_sbj,2,sg
  paradigm: neg_poss_def
 -flex: <1><.>.ցէ<.>
  gramm: act,aor_sbj,3,sg
  paradigm: neg_poss_def
 -flex: <1><.>.ցուք<.>
  gramm: act,aor_sbj,1,pl
  paradigm: neg_poss_def
 -flex: <1><.>.ջիք<.>
  gramm: act,aor_sbj,2,pl
  paradigm: neg_poss_def
 -flex: <1><.>.ցեն<.>
  gramm: act,aor_sbj,3,pl
  paradigm: neg_poss_def
 -flex: <1><.>.այց<.>
  gramm: mp,aor_sbj,1,sg
  paradigm: neg_poss_def
 -flex: <1><.>.ցիս<.>
  gramm: mp,aor_sbj,2,sg
  paradigm: neg_poss_def
 -flex: <1><.>.ցի<.>
  gramm: mp,aor_sbj,3,sg
  paradigm: neg_poss_def
 -flex: <1><.>.ցուք<.>
  gramm: mp,aor_sbj,1,pl
  paradigm: neg_poss_def
 -flex: <1><.>.ջիք<.>
  gramm: mp,aor_sbj,2,pl
  paradigm: neg_poss_def
 -flex: <1><.>.ցին<.>
  gramm: mp,aor_sbj,3,pl
  paradigm: neg_poss_def
 -flex: <0><.>.եր<.>
  gramm: act,proh,2,sg
  paradigm: neg_poss_def
 -flex: <0><.>.էք<.>
  gramm: act,proh,2,pl
  paradigm: neg_poss_def
 -flex: <0><.>.իր<.>
  gramm: mp,proh,2,sg
  paradigm: neg_poss_def
 -flex: <0><.>.իք<.>
  gramm: mp,proh,2,pl
  paradigm: neg_poss_def
 -flex: <2><.>.<.>
  gramm: act,ipv,2,sg
  paradigm: neg_poss_def
 -flex: <1><.>.էք<.>//<1><.>.իք<.>
  gramm: act,ipv,2,pl
  paradigm: neg_poss_def
 -flex: <1><.>.իր<.>
  gramm: mp,ipv,2,sg
  paradigm: neg_poss_def
 -flex: <1><.>.արուք<.>//<1><.>.այք<.>
  gramm: mp,ipv,2,pl
  paradigm: neg_poss_def
 -flex: <1><.>.ջիր<.>
  gramm: amp,aor_coh,2,sg
  paradigm: neg_poss_def



-paradigm: V1.12
 -flex: <0><.>.ել<.>//<0><.>.իլ<.>
  gramm: inf
  paradigm: inf_decl
 -flex: <1><.>.եալ<.>
  gramm: pfv
  paradigm: ptcp_decl
 -flex: <1><.>.ել<.>
  gramm: pfv
  paradigm: ptcp_decl_obl
 -flex: <0><.>.ելոց<.>
  gramm: fut
  paradigm: ptcp_decl
 -flex: <0><.>.եմ<.>
  gramm: act,prs,1,sg
  paradigm: neg_poss_def
 -flex: <0><.>.ես<.>
  gramm: act,prs,2,sg
  paradigm: neg_poss_def
 -flex: <0><.>.է<.>
  gramm: act,prs,3,sg
  paradigm: neg_poss_def
 -flex: <0><.>.եմք<.>
  gramm: act,prs,1,pl
  paradigm: neg_poss_def
 -flex: <0><.>.էք<.>
  gramm: act,prs,2,pl
  paradigm: neg_poss_def
 -flex: <0><.>.են<.>
  gramm: act,prs,3,pl
  paradigm: neg_poss_def
 -flex: <0><.>.իմ<.>
  gramm: mp,prs,1,sg
  paradigm: neg_poss_def
 -flex: <0><.>.իս<.>
  gramm: mp,prs,2,sg
  paradigm: neg_poss_def
 -flex: <0><.>.ի<.>
  gramm: mp,prs,3,sg
  paradigm: neg_poss_def
 -flex: <0><.>.իմք<.>
  gramm: mp,prs,1,pl
  paradigm: neg_poss_def
 -flex: <0><.>.իք<.>
  gramm: mp,prs,2,pl
  paradigm: neg_poss_def
 -flex: <0><.>.ին<.>
  gramm: mp,prs,3,pl
  paradigm: neg_poss_def
 -flex: <0><.>.եի<.>//<0><.>.էի<.>
  gramm: amp,impf,1,sg
  paradigm: neg_poss_def
 -flex: <0><.>.եիր<.>//<0><.>.էիր<.>
  gramm: amp,impf,2,sg
  paradigm: neg_poss_def
 -flex: <0><.>.էր<.>
  gramm: amp,impf,3,sg
  paradigm: neg_poss_def
 -flex: <0><.>.եաք<.>//<0><.>.էաք<.>
  gramm: amp,impf,1,pl
  paradigm: neg_poss_def
 -flex: <0><.>.եիք<.>//<0><.>.էիք<.>
  gramm: amp,impf,2,pl
  paradigm: neg_poss_def
 -flex: <0><.>.եին<.>//<0><.>.էին<.>
  gramm: amp,impf,3,pl
  paradigm: neg_poss_def
 -flex: <0><.>.իւր<.>
  gramm: mp,impf,3,sg
  paradigm: neg_poss_def
 -flex: <0><.>.իցեմ<.>
  gramm: act,prs_sbj,1,sg
  paradigm: neg_poss_def
 -flex: <0><.>.իցես<.>
  gramm: act,prs_sbj,2,sg
  paradigm: neg_poss_def
 -flex: <0><.>.իցէ<.>
  gramm: act,prs_sbj,3,sg
  paradigm: neg_poss_def
 -flex: <0><.>.իցեմք<.>
  gramm: act,prs_sbj,1,pl
  paradigm: neg_poss_def
 -flex: <0><.>.իցէք<.>
  gramm: act,prs_sbj,2,pl
  paradigm: neg_poss_def
 -flex: <0><.>.իցեն<.>
  gramm: act,prs_sbj,3,pl
  paradigm: neg_poss_def
 -flex: <0><.>.իցիմ<.>
  gramm: mp,prs_sbj,1,sg
  paradigm: neg_poss_def
 -flex: <0><.>.իցիս<.>
  gramm: mp,prs_sbj,2,sg
  paradigm: neg_poss_def
 -flex: <0><.>.իցի<.>
  gramm: mp,prs_sbj,3,sg
  paradigm: neg_poss_def
 -flex: <0><.>.իցիմք<.>
  gramm: mp,prs_sbj,1,pl
  paradigm: neg_poss_def
 -flex: <0><.>.իցիք<.>
  gramm: mp,prs_sbj,2,pl
  paradigm: neg_poss_def
 -flex: <0><.>.իցին<.>
  gramm: mp,prs_sbj,3,pl
  paradigm: neg_poss_def
 -flex: <0><.>.իջիր<.>
  gramm: amp,prs_coh,2,sg
  paradigm: neg_poss_def
 -flex: <0><.>.իջիք<.>
  gramm: amp,prs_coh,2,pl
  paradigm: neg_poss_def
 -flex: <1><.>.ի<.>
  gramm: act,aor,1,sg
  paradigm: neg_poss_def
 -flex: <1><.>.եր<.>
  gramm: act,aor,2,sg
  paradigm: neg_poss_def
 -flex: <2><.>.<.>//<3><.>.<.>
  gramm: act,aor,3,sg
  paradigm: neg_poss_def
 -flex: <1><.>.աք<.>
  gramm: act,aor,1,pl
  paradigm: neg_poss_def
 -flex: <1><.>.էք<.>//<1><.>.իք<.>
  gramm: act,aor,2,pl
  paradigm: neg_poss_def
 -flex: <1><.>.ին<.>
  gramm: act,aor,3,pl
  paradigm: neg_poss_def
 -flex: <1><.>.այ<.>
  gramm: mp,aor,1,sg
  paradigm: neg_poss_def
 -flex: <1><.>.ար<.>
  gramm: mp,aor,2,sg
  paradigm: neg_poss_def
 -flex: <1><.>.աւ<.>
  gramm: mp,aor,3,sg
  paradigm: neg_poss_def
 -flex: <1><.>.աք<.>
  gramm: mp,aor,1,pl
  paradigm: neg_poss_def
 -flex: <1><.>.այք<.>
  gramm: mp,aor,2,pl
  paradigm: neg_poss_def
 -flex: <1><.>.ան<.>
  gramm: mp,aor,3,pl
  paradigm: neg_poss_def
 -flex: <1><.>.ից<.>
  gramm: act,aor_sbj,1,sg
  paradigm: neg_poss_def
 -flex: <1><.>.ցես<.>
  gramm: act,aor_sbj,2,sg
  paradigm: neg_poss_def
 -flex: <1><.>.ցէ<.>
  gramm: act,aor_sbj,3,sg
  paradigm: neg_poss_def
 -flex: <1><.>.ցուք<.>
  gramm: act,aor_sbj,1,pl
  paradigm: neg_poss_def
 -flex: <1><.>.ջիք<.>
  gramm: act,aor_sbj,2,pl
  paradigm: neg_poss_def
 -flex: <1><.>.ցեն<.>
  gramm: act,aor_sbj,3,pl
  paradigm: neg_poss_def
 -flex: <1><.>.այց<.>
  gramm: mp,aor_sbj,1,sg
  paradigm: neg_poss_def
 -flex: <1><.>.ցիս<.>
  gramm: mp,aor_sbj,2,sg
  paradigm: neg_poss_def
 -flex: <1><.>.ցի<.>
  gramm: mp,aor_sbj,3,sg
  paradigm: neg_poss_def
 -flex: <1><.>.ցուք<.>
  gramm: mp,aor_sbj,1,pl
  paradigm: neg_poss_def
 -flex: <1><.>.ջիք<.>
  gramm: mp,aor_sbj,2,pl
  paradigm: neg_poss_def
 -flex: <1><.>.ցին<.>
  gramm: mp,aor_sbj,3,pl
  paradigm: neg_poss_def
 -flex: <0><.>.եր<.>
  gramm: act,proh,2,sg
  paradigm: neg_poss_def
 -flex: <0><.>.էք<.>
  gramm: act,proh,2,pl
  paradigm: neg_poss_def
 -flex: <0><.>.իր<.>
  gramm: mp,proh,2,sg
  paradigm: neg_poss_def
 -flex: <0><.>.իք<.>
  gramm: mp,proh,2,pl
  paradigm: neg_poss_def
 -flex: <2><.>.<.>
  gramm: act,ipv,2,sg
  paradigm: neg_poss_def
 -flex: <1><.>.էք<.>//<1><.>.իք<.>
  gramm: act,ipv,2,pl
  paradigm: neg_poss_def
 -flex: <1><.>.իր<.>
  gramm: mp,ipv,2,sg
  paradigm: neg_poss_def
 -flex: <1><.>.արուք<.>//<1><.>.այք<.>
  gramm: mp,ipv,2,pl
  paradigm: neg_poss_def
 -flex: <1><.>.ջիր<.>
  gramm: amp,aor_coh,2,sg
  paradigm: neg_poss_def



-paradigm: V1.13
 -flex: <0><.>.ել<.>//<0><.>.իլ<.>
  gramm: inf
  paradigm: inf_decl
 -flex: <1><.>.եալ<.>
  gramm: pfv
  paradigm: ptcp_decl
 -flex: <1><.>.ել<.>
  gramm: pfv
  paradigm: ptcp_decl_obl
 -flex: <0><.>.ելոց<.>
  gramm: fut
  paradigm: ptcp_decl
 -flex: <0><.>.եմ<.>
  gramm: act,prs,1,sg
  paradigm: neg_poss_def
 -flex: <0><.>.ես<.>
  gramm: act,prs,2,sg
  paradigm: neg_poss_def
 -flex: <0><.>.է<.>
  gramm: act,prs,3,sg
  paradigm: neg_poss_def
 -flex: <0><.>.եմք<.>
  gramm: act,prs,1,pl
  paradigm: neg_poss_def
 -flex: <0><.>.էք<.>
  gramm: act,prs,2,pl
  paradigm: neg_poss_def
 -flex: <0><.>.են<.>
  gramm: act,prs,3,pl
  paradigm: neg_poss_def
 -flex: <0><.>.իմ<.>
  gramm: mp,prs,1,sg
  paradigm: neg_poss_def
 -flex: <0><.>.իս<.>
  gramm: mp,prs,2,sg
  paradigm: neg_poss_def
 -flex: <0><.>.ի<.>
  gramm: mp,prs,3,sg
  paradigm: neg_poss_def
 -flex: <0><.>.իմք<.>
  gramm: mp,prs,1,pl
  paradigm: neg_poss_def
 -flex: <0><.>.իք<.>
  gramm: mp,prs,2,pl
  paradigm: neg_poss_def
 -flex: <0><.>.ին<.>
  gramm: mp,prs,3,pl
  paradigm: neg_poss_def
 -flex: <0><.>.եի<.>//<0><.>.էի<.>
  gramm: amp,impf,1,sg
  paradigm: neg_poss_def
 -flex: <0><.>.եիր<.>//<0><.>.էիր<.>
  gramm: amp,impf,2,sg
  paradigm: neg_poss_def
 -flex: <0><.>.էր<.>
  gramm: amp,impf,3,sg
  paradigm: neg_poss_def
 -flex: <0><.>.եաք<.>//<0><.>.էաք<.>
  gramm: amp,impf,1,pl
  paradigm: neg_poss_def
 -flex: <0><.>.եիք<.>//<0><.>.էիք<.>
  gramm: amp,impf,2,pl
  paradigm: neg_poss_def
 -flex: <0><.>.եին<.>//<0><.>.էին<.>
  gramm: amp,impf,3,pl
  paradigm: neg_poss_def
 -flex: <0><.>.իւր<.>
  gramm: mp,impf,3,sg
  paradigm: neg_poss_def
 -flex: <0><.>.իցեմ<.>
  gramm: act,prs_sbj,1,sg
  paradigm: neg_poss_def
 -flex: <0><.>.իցես<.>
  gramm: act,prs_sbj,2,sg
  paradigm: neg_poss_def
 -flex: <0><.>.իցէ<.>
  gramm: act,prs_sbj,3,sg
  paradigm: neg_poss_def
 -flex: <0><.>.իցեմք<.>
  gramm: act,prs_sbj,1,pl
  paradigm: neg_poss_def
 -flex: <0><.>.իցէք<.>
  gramm: act,prs_sbj,2,pl
  paradigm: neg_poss_def
 -flex: <0><.>.իցեն<.>
  gramm: act,prs_sbj,3,pl
  paradigm: neg_poss_def
 -flex: <0><.>.իցիմ<.>
  gramm: mp,prs_sbj,1,sg
  paradigm: neg_poss_def
 -flex: <0><.>.իցիս<.>
  gramm: mp,prs_sbj,2,sg
  paradigm: neg_poss_def
 -flex: <0><.>.իցի<.>
  gramm: mp,prs_sbj,3,sg
  paradigm: neg_poss_def
 -flex: <0><.>.իցիմք<.>
  gramm: mp,prs_sbj,1,pl
  paradigm: neg_poss_def
 -flex: <0><.>.իցիք<.>
  gramm: mp,prs_sbj,2,pl
  paradigm: neg_poss_def
 -flex: <0><.>.իցին<.>
  gramm: mp,prs_sbj,3,pl
  paradigm: neg_poss_def
 -flex: <0><.>.իջիր<.>
  gramm: amp,prs_coh,2,sg
  paradigm: neg_poss_def
 -flex: <0><.>.իջիք<.>
  gramm: amp,prs_coh,2,pl
  paradigm: neg_poss_def
 -flex: <1><.>.ի<.>
  gramm: act,aor,1,sg
  paradigm: neg_poss_def
 -flex: <1><.>.եր<.>
  gramm: act,aor,2,sg
  paradigm: neg_poss_def
 -flex: <2><.>.<.>//<3><.>.<.>
  gramm: act,aor,3,sg
  paradigm: neg_poss_def
 -flex: <1><.>.աք<.>
  gramm: act,aor,1,pl
  paradigm: neg_poss_def
 -flex: <1><.>.էք<.>//<1><.>.իք<.>
  gramm: act,aor,2,pl
  paradigm: neg_poss_def
 -flex: <1><.>.ին<.>
  gramm: act,aor,3,pl
  paradigm: neg_poss_def
 -flex: <1><.>.այ<.>
  gramm: mp,aor,1,sg
  paradigm: neg_poss_def
 -flex: <1><.>.ար<.>
  gramm: mp,aor,2,sg
  paradigm: neg_poss_def
 -flex: <1><.>.աւ<.>
  gramm: mp,aor,3,sg
  paradigm: neg_poss_def
 -flex: <1><.>.աք<.>
  gramm: mp,aor,1,pl
  paradigm: neg_poss_def
 -flex: <1><.>.այք<.>
  gramm: mp,aor,2,pl
  paradigm: neg_poss_def
 -flex: <1><.>.ան<.>
  gramm: mp,aor,3,pl
  paradigm: neg_poss_def
 -flex: <1><.>.ից<.>
  gramm: act,aor_sbj,1,sg
  paradigm: neg_poss_def
 -flex: <1><.>.ցես<.>
  gramm: act,aor_sbj,2,sg
  paradigm: neg_poss_def
 -flex: <1><.>.ցէ<.>
  gramm: act,aor_sbj,3,sg
  paradigm: neg_poss_def
 -flex: <1><.>.ցուք<.>
  gramm: act,aor_sbj,1,pl
  paradigm: neg_poss_def
 -flex: <1><.>.ջիք<.>
  gramm: act,aor_sbj,2,pl
  paradigm: neg_poss_def
 -flex: <1><.>.ցեն<.>
  gramm: act,aor_sbj,3,pl
  paradigm: neg_poss_def
 -flex: <1><.>.այց<.>
  gramm: mp,aor_sbj,1,sg
  paradigm: neg_poss_def
 -flex: <1><.>.ցիս<.>
  gramm: mp,aor_sbj,2,sg
  paradigm: neg_poss_def
 -flex: <1><.>.ցի<.>
  gramm: mp,aor_sbj,3,sg
  paradigm: neg_poss_def
 -flex: <1><.>.ցուք<.>
  gramm: mp,aor_sbj,1,pl
  paradigm: neg_poss_def
 -flex: <1><.>.ջիք<.>
  gramm: mp,aor_sbj,2,pl
  paradigm: neg_poss_def
 -flex: <1><.>.ցին<.>
  gramm: mp,aor_sbj,3,pl
  paradigm: neg_poss_def
 -flex: <0><.>.եր<.>
  gramm: act,proh,2,sg
  paradigm: neg_poss_def
 -flex: <0><.>.էք<.>
  gramm: act,proh,2,pl
  paradigm: neg_poss_def
 -flex: <0><.>.իր<.>
  gramm: mp,proh,2,sg
  paradigm: neg_poss_def
 -flex: <0><.>.իք<.>
  gramm: mp,proh,2,pl
  paradigm: neg_poss_def
 -flex: <2><.>.<.>
  gramm: act,ipv,2,sg
  paradigm: neg_poss_def
 -flex: <1><.>.էք<.>//<1><.>.իք<.>
  gramm: act,ipv,2,pl
  paradigm: neg_poss_def
 -flex: <1><.>.իր<.>
  gramm: mp,ipv,2,sg
  paradigm: neg_poss_def
 -flex: <1><.>.արուք<.>//<1><.>.այք<.>
  gramm: mp,ipv,2,pl
  paradigm: neg_poss_def
 -flex: <1><.>.ջիր<.>
  gramm: amp,aor_coh,2,sg
  paradigm: neg_poss_def



-paradigm: V1.14
 -flex: <0><.>.ել<.>//<0><.>.իլ<.>
  gramm: inf
  paradigm: inf_decl
 -flex: <1><.>.եալ<.>
  gramm: pfv
  paradigm: ptcp_decl
 -flex: <1><.>.ել<.>
  gramm: pfv
  paradigm: ptcp_decl_obl
 -flex: <0><.>.ելոց<.>
  gramm: fut
  paradigm: ptcp_decl
 -flex: <0><.>.եմ<.>
  gramm: act,prs,1,sg
  paradigm: neg_poss_def
 -flex: <0><.>.ես<.>
  gramm: act,prs,2,sg
  paradigm: neg_poss_def
 -flex: <0><.>.է<.>
  gramm: act,prs,3,sg
  paradigm: neg_poss_def
 -flex: <0><.>.եմք<.>
  gramm: act,prs,1,pl
  paradigm: neg_poss_def
 -flex: <0><.>.էք<.>
  gramm: act,prs,2,pl
  paradigm: neg_poss_def
 -flex: <0><.>.են<.>
  gramm: act,prs,3,pl
  paradigm: neg_poss_def
 -flex: <0><.>.իմ<.>
  gramm: mp,prs,1,sg
  paradigm: neg_poss_def
 -flex: <0><.>.իս<.>
  gramm: mp,prs,2,sg
  paradigm: neg_poss_def
 -flex: <0><.>.ի<.>
  gramm: mp,prs,3,sg
  paradigm: neg_poss_def
 -flex: <0><.>.իմք<.>
  gramm: mp,prs,1,pl
  paradigm: neg_poss_def
 -flex: <0><.>.իք<.>
  gramm: mp,prs,2,pl
  paradigm: neg_poss_def
 -flex: <0><.>.ին<.>
  gramm: mp,prs,3,pl
  paradigm: neg_poss_def
 -flex: <0><.>.եի<.>//<0><.>.էի<.>
  gramm: amp,impf,1,sg
  paradigm: neg_poss_def
 -flex: <0><.>.եիր<.>//<0><.>.էիր<.>
  gramm: amp,impf,2,sg
  paradigm: neg_poss_def
 -flex: <0><.>.էր<.>
  gramm: amp,impf,3,sg
  paradigm: neg_poss_def
 -flex: <0><.>.եաք<.>//<0><.>.էաք<.>
  gramm: amp,impf,1,pl
  paradigm: neg_poss_def
 -flex: <0><.>.եիք<.>//<0><.>.էիք<.>
  gramm: amp,impf,2,pl
  paradigm: neg_poss_def
 -flex: <0><.>.եին<.>//<0><.>.էին<.>
  gramm: amp,impf,3,pl
  paradigm: neg_poss_def
 -flex: <0><.>.իւր<.>
  gramm: mp,impf,3,sg
  paradigm: neg_poss_def
 -flex: <0><.>.իցեմ<.>
  gramm: act,prs_sbj,1,sg
  paradigm: neg_poss_def
 -flex: <0><.>.իցես<.>
  gramm: act,prs_sbj,2,sg
  paradigm: neg_poss_def
 -flex: <0><.>.իցէ<.>
  gramm: act,prs_sbj,3,sg
  paradigm: neg_poss_def
 -flex: <0><.>.իցեմք<.>
  gramm: act,prs_sbj,1,pl
  paradigm: neg_poss_def
 -flex: <0><.>.իցէք<.>
  gramm: act,prs_sbj,2,pl
  paradigm: neg_poss_def
 -flex: <0><.>.իցեն<.>
  gramm: act,prs_sbj,3,pl
  paradigm: neg_poss_def
 -flex: <0><.>.իցիմ<.>
  gramm: mp,prs_sbj,1,sg
  paradigm: neg_poss_def
 -flex: <0><.>.իցիս<.>
  gramm: mp,prs_sbj,2,sg
  paradigm: neg_poss_def
 -flex: <0><.>.իցի<.>
  gramm: mp,prs_sbj,3,sg
  paradigm: neg_poss_def
 -flex: <0><.>.իցիմք<.>
  gramm: mp,prs_sbj,1,pl
  paradigm: neg_poss_def
 -flex: <0><.>.իցիք<.>
  gramm: mp,prs_sbj,2,pl
  paradigm: neg_poss_def
 -flex: <0><.>.իցին<.>
  gramm: mp,prs_sbj,3,pl
  paradigm: neg_poss_def
 -flex: <0><.>.իջիր<.>
  gramm: amp,prs_coh,2,sg
  paradigm: neg_poss_def
 -flex: <0><.>.իջիք<.>
  gramm: amp,prs_coh,2,pl
  paradigm: neg_poss_def
 -flex: <1><.>.ի<.>
  gramm: act,aor,1,sg
  paradigm: neg_poss_def
 -flex: <1><.>.եր<.>
  gramm: act,aor,2,sg
  paradigm: neg_poss_def
 -flex: <1><.>.<.>//<2><.>.<.>
  gramm: act,aor,3,sg
  paradigm: neg_poss_def
 -flex: <1><.>.աք<.>
  gramm: act,aor,1,pl
  paradigm: neg_poss_def
 -flex: <1><.>.էք<.>//<1><.>.իք<.>
  gramm: act,aor,2,pl
  paradigm: neg_poss_def
 -flex: <1><.>.ին<.>
  gramm: act,aor,3,pl
  paradigm: neg_poss_def
 -flex: <1><.>.այ<.>
  gramm: mp,aor,1,sg
  paradigm: neg_poss_def
 -flex: <1><.>.ար<.>
  gramm: mp,aor,2,sg
  paradigm: neg_poss_def
 -flex: <1><.>.աւ<.>
  gramm: mp,aor,3,sg
  paradigm: neg_poss_def
 -flex: <1><.>.աք<.>
  gramm: mp,aor,1,pl
  paradigm: neg_poss_def
 -flex: <1><.>.այք<.>
  gramm: mp,aor,2,pl
  paradigm: neg_poss_def
 -flex: <1><.>.ան<.>
  gramm: mp,aor,3,pl
  paradigm: neg_poss_def
 -flex: <1><.>.ից<.>
  gramm: act,aor_sbj,1,sg
  paradigm: neg_poss_def
 -flex: <1><.>.ցես<.>
  gramm: act,aor_sbj,2,sg
  paradigm: neg_poss_def
 -flex: <1><.>.ցէ<.>
  gramm: act,aor_sbj,3,sg
  paradigm: neg_poss_def
 -flex: <1><.>.ցուք<.>
  gramm: act,aor_sbj,1,pl
  paradigm: neg_poss_def
 -flex: <1><.>.ջիք<.>
  gramm: act,aor_sbj,2,pl
  paradigm: neg_poss_def
 -flex: <1><.>.ցեն<.>
  gramm: act,aor_sbj,3,pl
  paradigm: neg_poss_def
 -flex: <1><.>.այց<.>
  gramm: mp,aor_sbj,1,sg
  paradigm: neg_poss_def
 -flex: <1><.>.ցիս<.>
  gramm: mp,aor_sbj,2,sg
  paradigm: neg_poss_def
 -flex: <1><.>.ցի<.>
  gramm: mp,aor_sbj,3,sg
  paradigm: neg_poss_def
 -flex: <1><.>.ցուք<.>
  gramm: mp,aor_sbj,1,pl
  paradigm: neg_poss_def
 -flex: <1><.>.ջիք<.>
  gramm: mp,aor_sbj,2,pl
  paradigm: neg_poss_def
 -flex: <1><.>.ցին<.>
  gramm: mp,aor_sbj,3,pl
  paradigm: neg_poss_def
 -flex: <0><.>.եր<.>
  gramm: act,proh,2,sg
  paradigm: neg_poss_def
 -flex: <0><.>.էք<.>
  gramm: act,proh,2,pl
  paradigm: neg_poss_def
 -flex: <0><.>.իր<.>
  gramm: mp,proh,2,sg
  paradigm: neg_poss_def
 -flex: <0><.>.իք<.>
  gramm: mp,proh,2,pl
  paradigm: neg_poss_def
 -flex: <1><.>.<.>
  gramm: act,ipv,2,sg
  paradigm: neg_poss_def
 -flex: <1><.>.էք<.>//<1><.>.իք<.>
  gramm: act,ipv,2,pl
  paradigm: neg_poss_def
 -flex: <1><.>.իր<.>
  gramm: mp,ipv,2,sg
  paradigm: neg_poss_def
 -flex: <1><.>.արուք<.>//<1><.>.այք<.>
  gramm: mp,ipv,2,pl
  paradigm: neg_poss_def
 -flex: <1><.>.ջիր<.>
  gramm: amp,aor_coh,2,sg
  paradigm: neg_poss_def



-paradigm: V1.15
 -flex: <0><.>.ել<.>//<0><.>.իլ<.>
  gramm: inf
  paradigm: inf_decl
 -flex: <0><.>.եալ<.>
  gramm: pfv
  paradigm: ptcp_decl
 -flex: <0><.>.ել<.>
  gramm: pfv
  paradigm: ptcp_decl_obl
 -flex: <0><.>.ելոց<.>
  gramm: fut
  paradigm: ptcp_decl
 -flex: <0><.>.եմ<.>
  gramm: act,prs,1,sg
  paradigm: neg_poss_def
 -flex: <0><.>.ես<.>
  gramm: act,prs,2,sg
  paradigm: neg_poss_def
 -flex: <0><.>.է<.>
  gramm: act,prs,3,sg
  paradigm: neg_poss_def
 -flex: <0><.>.եմք<.>
  gramm: act,prs,1,pl
  paradigm: neg_poss_def
 -flex: <0><.>.էք<.>
  gramm: act,prs,2,pl
  paradigm: neg_poss_def
 -flex: <0><.>.են<.>
  gramm: act,prs,3,pl
  paradigm: neg_poss_def
 -flex: <0><.>.իմ<.>
  gramm: mp,prs,1,sg
  paradigm: neg_poss_def
 -flex: <0><.>.իս<.>
  gramm: mp,prs,2,sg
  paradigm: neg_poss_def
 -flex: <0><.>.ի<.>
  gramm: mp,prs,3,sg
  paradigm: neg_poss_def
 -flex: <0><.>.իմք<.>
  gramm: mp,prs,1,pl
  paradigm: neg_poss_def
 -flex: <0><.>.իք<.>
  gramm: mp,prs,2,pl
  paradigm: neg_poss_def
 -flex: <0><.>.ին<.>
  gramm: mp,prs,3,pl
  paradigm: neg_poss_def
 -flex: <0><.>.եի<.>//<0><.>.էի<.>
  gramm: amp,impf,1,sg
  paradigm: neg_poss_def
 -flex: <0><.>.եիր<.>//<0><.>.էիր<.>
  gramm: amp,impf,2,sg
  paradigm: neg_poss_def
 -flex: <0><.>.էր<.>
  gramm: amp,impf,3,sg
  paradigm: neg_poss_def
 -flex: <0><.>.եաք<.>//<0><.>.էաք<.>
  gramm: amp,impf,1,pl
  paradigm: neg_poss_def
 -flex: <0><.>.եիք<.>//<0><.>.էիք<.>
  gramm: amp,impf,2,pl
  paradigm: neg_poss_def
 -flex: <0><.>.եին<.>//<0><.>.էին<.>
  gramm: amp,impf,3,pl
  paradigm: neg_poss_def
 -flex: <0><.>.իւր<.>
  gramm: mp,impf,3,sg
  paradigm: neg_poss_def
 -flex: <0><.>.իցեմ<.>
  gramm: act,prs_sbj,1,sg
  paradigm: neg_poss_def
 -flex: <0><.>.իցես<.>
  gramm: act,prs_sbj,2,sg
  paradigm: neg_poss_def
 -flex: <0><.>.իցէ<.>
  gramm: act,prs_sbj,3,sg
  paradigm: neg_poss_def
 -flex: <0><.>.իցեմք<.>
  gramm: act,prs_sbj,1,pl
  paradigm: neg_poss_def
 -flex: <0><.>.իցէք<.>
  gramm: act,prs_sbj,2,pl
  paradigm: neg_poss_def
 -flex: <0><.>.իցեն<.>
  gramm: act,prs_sbj,3,pl
  paradigm: neg_poss_def
 -flex: <0><.>.իցիմ<.>
  gramm: mp,prs_sbj,1,sg
  paradigm: neg_poss_def
 -flex: <0><.>.իցիս<.>
  gramm: mp,prs_sbj,2,sg
  paradigm: neg_poss_def
 -flex: <0><.>.իցի<.>
  gramm: mp,prs_sbj,3,sg
  paradigm: neg_poss_def
 -flex: <0><.>.իցիմք<.>
  gramm: mp,prs_sbj,1,pl
  paradigm: neg_poss_def
 -flex: <0><.>.իցիք<.>
  gramm: mp,prs_sbj,2,pl
  paradigm: neg_poss_def
 -flex: <0><.>.իցին<.>
  gramm: mp,prs_sbj,3,pl
  paradigm: neg_poss_def
 -flex: <0><.>.իջիր<.>
  gramm: amp,prs_coh,2,sg
  paradigm: neg_poss_def
 -flex: <0><.>.իջիք<.>
  gramm: amp,prs_coh,2,pl
  paradigm: neg_poss_def
 -flex: <0><.>.ի<.>
  gramm: act,aor,1,sg
  paradigm: neg_poss_def
 -flex: <0><.>.եր<.>
  gramm: act,aor,2,sg
  paradigm: neg_poss_def
 -flex: <0><.>.<.>//<1><.>.<.>
  gramm: act,aor,3,sg
  paradigm: neg_poss_def
 -flex: <0><.>.աք<.>
  gramm: act,aor,1,pl
  paradigm: neg_poss_def
 -flex: <0><.>.էք<.>//<0><.>.իք<.>
  gramm: act,aor,2,pl
  paradigm: neg_poss_def
 -flex: <0><.>.ին<.>
  gramm: act,aor,3,pl
  paradigm: neg_poss_def
 -flex: <0><.>.այ<.>
  gramm: mp,aor,1,sg
  paradigm: neg_poss_def
 -flex: <0><.>.ար<.>
  gramm: mp,aor,2,sg
  paradigm: neg_poss_def
 -flex: <0><.>.աւ<.>
  gramm: mp,aor,3,sg
  paradigm: neg_poss_def
 -flex: <0><.>.աք<.>
  gramm: mp,aor,1,pl
  paradigm: neg_poss_def
 -flex: <0><.>.այք<.>
  gramm: mp,aor,2,pl
  paradigm: neg_poss_def
 -flex: <0><.>.ան<.>
  gramm: mp,aor,3,pl
  paradigm: neg_poss_def
 -flex: <0><.>.ից<.>
  gramm: act,aor_sbj,1,sg
  paradigm: neg_poss_def
 -flex: <0><.>.ցես<.>
  gramm: act,aor_sbj,2,sg
  paradigm: neg_poss_def
 -flex: <0><.>.ցէ<.>
  gramm: act,aor_sbj,3,sg
  paradigm: neg_poss_def
 -flex: <0><.>.ցուք<.>
  gramm: act,aor_sbj,1,pl
  paradigm: neg_poss_def
 -flex: <0><.>.ջիք<.>
  gramm: act,aor_sbj,2,pl
  paradigm: neg_poss_def
 -flex: <0><.>.ցեն<.>
  gramm: act,aor_sbj,3,pl
  paradigm: neg_poss_def
 -flex: <0><.>.այց<.>
  gramm: mp,aor_sbj,1,sg
  paradigm: neg_poss_def
 -flex: <0><.>.ցիս<.>
  gramm: mp,aor_sbj,2,sg
  paradigm: neg_poss_def
 -flex: <0><.>.ցի<.>
  gramm: mp,aor_sbj,3,sg
  paradigm: neg_poss_def
 -flex: <0><.>.ցուք<.>
  gramm: mp,aor_sbj,1,pl
  paradigm: neg_poss_def
 -flex: <0><.>.ջիք<.>
  gramm: mp,aor_sbj,2,pl
  paradigm: neg_poss_def
 -flex: <0><.>.ցին<.>
  gramm: mp,aor_sbj,3,pl
  paradigm: neg_poss_def
 -flex: <0><.>.եր<.>
  gramm: act,proh,2,sg
  paradigm: neg_poss_def
 -flex: <0><.>.էք<.>
  gramm: act,proh,2,pl
  paradigm: neg_poss_def
 -flex: <0><.>.իր<.>
  gramm: mp,proh,2,sg
  paradigm: neg_poss_def
 -flex: <0><.>.իք<.>
  gramm: mp,proh,2,pl
  paradigm: neg_poss_def
 -flex: <0><.>.<.>
  gramm: act,ipv,2,sg
  paradigm: neg_poss_def
 -flex: <0><.>.էք<.>//<0><.>.իք<.>
  gramm: act,ipv,2,pl
  paradigm: neg_poss_def
 -flex: <0><.>.իր<.>
  gramm: mp,ipv,2,sg
  paradigm: neg_poss_def
 -flex: <0><.>.արուք<.>//<0><.>.այք<.>
  gramm: mp,ipv,2,pl
  paradigm: neg_poss_def
 -flex: <0><.>.ջիր<.>
  gramm: amp,aor_coh,2,sg
  paradigm: neg_poss_def



-paradigm: V1.6
 -flex: <0><.>.ել<.>//<0><.>.իլ<.>
  gramm: inf
  paradigm: inf_decl
 -flex: <1><.>.եալ<.>
  gramm: pfv
  paradigm: ptcp_decl
 -flex: <1><.>.ել<.>
  gramm: pfv
  paradigm: ptcp_decl_obl
 -flex: <0><.>.ելոց<.>
  gramm: fut
  paradigm: ptcp_decl
 -flex: <0><.>.եմ<.>
  gramm: act,prs,1,sg
  paradigm: neg_poss_def
 -flex: <0><.>.ես<.>
  gramm: act,prs,2,sg
  paradigm: neg_poss_def
 -flex: <0><.>.է<.>
  gramm: act,prs,3,sg
  paradigm: neg_poss_def
 -flex: <0><.>.եմք<.>
  gramm: act,prs,1,pl
  paradigm: neg_poss_def
 -flex: <0><.>.էք<.>
  gramm: act,prs,2,pl
  paradigm: neg_poss_def
 -flex: <0><.>.են<.>
  gramm: act,prs,3,pl
  paradigm: neg_poss_def
 -flex: <0><.>.իմ<.>
  gramm: mp,prs,1,sg
  paradigm: neg_poss_def
 -flex: <0><.>.իս<.>
  gramm: mp,prs,2,sg
  paradigm: neg_poss_def
 -flex: <0><.>.ի<.>
  gramm: mp,prs,3,sg
  paradigm: neg_poss_def
 -flex: <0><.>.իմք<.>
  gramm: mp,prs,1,pl
  paradigm: neg_poss_def
 -flex: <0><.>.իք<.>
  gramm: mp,prs,2,pl
  paradigm: neg_poss_def
 -flex: <0><.>.ին<.>
  gramm: mp,prs,3,pl
  paradigm: neg_poss_def
 -flex: <0><.>.եի<.>//<0><.>.էի<.>
  gramm: amp,impf,1,sg
  paradigm: neg_poss_def
 -flex: <0><.>.եիր<.>//<0><.>.էիր<.>
  gramm: amp,impf,2,sg
  paradigm: neg_poss_def
 -flex: <0><.>.էր<.>
  gramm: amp,impf,3,sg
  paradigm: neg_poss_def
 -flex: <0><.>.եաք<.>//<0><.>.էաք<.>
  gramm: amp,impf,1,pl
  paradigm: neg_poss_def
 -flex: <0><.>.եիք<.>//<0><.>.էիք<.>
  gramm: amp,impf,2,pl
  paradigm: neg_poss_def
 -flex: <0><.>.եին<.>//<0><.>.էին<.>
  gramm: amp,impf,3,pl
  paradigm: neg_poss_def
 -flex: <0><.>.իւր<.>
  gramm: mp,impf,3,sg
  paradigm: neg_poss_def
 -flex: <0><.>.իցեմ<.>
  gramm: act,prs_sbj,1,sg
  paradigm: neg_poss_def
 -flex: <0><.>.իցես<.>
  gramm: act,prs_sbj,2,sg
  paradigm: neg_poss_def
 -flex: <0><.>.իցէ<.>
  gramm: act,prs_sbj,3,sg
  paradigm: neg_poss_def
 -flex: <0><.>.իցեմք<.>
  gramm: act,prs_sbj,1,pl
  paradigm: neg_poss_def
 -flex: <0><.>.իցէք<.>
  gramm: act,prs_sbj,2,pl
  paradigm: neg_poss_def
 -flex: <0><.>.իցեն<.>
  gramm: act,prs_sbj,3,pl
  paradigm: neg_poss_def
 -flex: <0><.>.իցիմ<.>
  gramm: mp,prs_sbj,1,sg
  paradigm: neg_poss_def
 -flex: <0><.>.իցիս<.>
  gramm: mp,prs_sbj,2,sg
  paradigm: neg_poss_def
 -flex: <0><.>.իցի<.>
  gramm: mp,prs_sbj,3,sg
  paradigm: neg_poss_def
 -flex: <0><.>.իցիմք<.>
  gramm: mp,prs_sbj,1,pl
  paradigm: neg_poss_def
 -flex: <0><.>.իցիք<.>
  gramm: mp,prs_sbj,2,pl
  paradigm: neg_poss_def
 -flex: <0><.>.իցին<.>
  gramm: mp,prs_sbj,3,pl
  paradigm: neg_poss_def
 -flex: <0><.>.իջիր<.>
  gramm: amp,prs_coh,2,sg
  paradigm: neg_poss_def
 -flex: <0><.>.իջիք<.>
  gramm: amp,prs_coh,2,pl
  paradigm: neg_poss_def
 -flex: <1><.>.ի<.>
  gramm: act,aor,1,sg
  paradigm: neg_poss_def
 -flex: <1><.>.եր<.>
  gramm: act,aor,2,sg
  paradigm: neg_poss_def
 -flex: <1><.>.<.>//<2><.>.<.>
  gramm: act,aor,3,sg
  paradigm: neg_poss_def
 -flex: <1><.>.աք<.>
  gramm: act,aor,1,pl
  paradigm: neg_poss_def
 -flex: <1><.>.էք<.>//<1><.>.իք<.>
  gramm: act,aor,2,pl
  paradigm: neg_poss_def
 -flex: <1><.>.ին<.>
  gramm: act,aor,3,pl
  paradigm: neg_poss_def
 -flex: <1><.>.այ<.>
  gramm: mp,aor,1,sg
  paradigm: neg_poss_def
 -flex: <1><.>.ար<.>
  gramm: mp,aor,2,sg
  paradigm: neg_poss_def
 -flex: <1><.>.աւ<.>
  gramm: mp,aor,3,sg
  paradigm: neg_poss_def
 -flex: <1><.>.աք<.>
  gramm: mp,aor,1,pl
  paradigm: neg_poss_def
 -flex: <1><.>.այք<.>
  gramm: mp,aor,2,pl
  paradigm: neg_poss_def
 -flex: <1><.>.ան<.>
  gramm: mp,aor,3,pl
  paradigm: neg_poss_def
 -flex: <1><.>.ից<.>
  gramm: act,aor_sbj,1,sg
  paradigm: neg_poss_def
 -flex: <1><.>.ցես<.>
  gramm: act,aor_sbj,2,sg
  paradigm: neg_poss_def
 -flex: <1><.>.ցէ<.>
  gramm: act,aor_sbj,3,sg
  paradigm: neg_poss_def
 -flex: <1><.>.ցուք<.>
  gramm: act,aor_sbj,1,pl
  paradigm: neg_poss_def
 -flex: <1><.>.ջիք<.>
  gramm: act,aor_sbj,2,pl
  paradigm: neg_poss_def
 -flex: <1><.>.ցեն<.>
  gramm: act,aor_sbj,3,pl
  paradigm: neg_poss_def
 -flex: <1><.>.այց<.>
  gramm: mp,aor_sbj,1,sg
  paradigm: neg_poss_def
 -flex: <1><.>.ցիս<.>
  gramm: mp,aor_sbj,2,sg
  paradigm: neg_poss_def
 -flex: <1><.>.ցի<.>
  gramm: mp,aor_sbj,3,sg
  paradigm: neg_poss_def
 -flex: <1><.>.ցուք<.>
  gramm: mp,aor_sbj,1,pl
  paradigm: neg_poss_def
 -flex: <1><.>.ջիք<.>
  gramm: mp,aor_sbj,2,pl
  paradigm: neg_poss_def
 -flex: <1><.>.ցին<.>
  gramm: mp,aor_sbj,3,pl
  paradigm: neg_poss_def
 -flex: <0><.>.եր<.>
  gramm: act,proh,2,sg
  paradigm: neg_poss_def
 -flex: <0><.>.էք<.>
  gramm: act,proh,2,pl
  paradigm: neg_poss_def
 -flex: <0><.>.իր<.>
  gramm: mp,proh,2,sg
  paradigm: neg_poss_def
 -flex: <0><.>.իք<.>
  gramm: mp,proh,2,pl
  paradigm: neg_poss_def
 -flex: <1><.>.<.>
  gramm: act,ipv,2,sg
  paradigm: neg_poss_def
 -flex: <1><.>.էք<.>//<1><.>.իք<.>
  gramm: act,ipv,2,pl
  paradigm: neg_poss_def
 -flex: <1><.>.իր<.>
  gramm: mp,ipv,2,sg
  paradigm: neg_poss_def
 -flex: <1><.>.արուք<.>//<1><.>.այք<.>
  gramm: mp,ipv,2,pl
  paradigm: neg_poss_def
 -flex: <1><.>.ջիր<.>
  gramm: amp,aor_coh,2,sg
  paradigm: neg_poss_def



-paradigm: V1.16
 -flex: <.>.ել<.>//<.>.իլ<.>
  gramm: inf
  paradigm: inf_decl
 -flex: <.>.եալ<.>
  gramm: pfv
  paradigm: ptcp_decl
 -flex: <.>.ել<.>
  gramm: pfv
  paradigm: ptcp_decl_obl
 -flex: <.>.ելոց<.>
  gramm: fut
  paradigm: ptcp_decl
 -flex: <.>.եմ<.>
  gramm: act,prs,1,sg
  paradigm: neg_poss_def
 -flex: <.>.ես<.>
  gramm: act,prs,2,sg
  paradigm: neg_poss_def
 -flex: <.>.է<.>
  gramm: act,prs,3,sg
  paradigm: neg_poss_def
 -flex: <.>.եմք<.>
  gramm: act,prs,1,pl
  paradigm: neg_poss_def
 -flex: <.>.էք<.>
  gramm: act,prs,2,pl
  paradigm: neg_poss_def
 -flex: <.>.են<.>
  gramm: act,prs,3,pl
  paradigm: neg_poss_def
 -flex: <.>.իմ<.>
  gramm: mp,prs,1,sg
  paradigm: neg_poss_def
 -flex: <.>.իս<.>
  gramm: mp,prs,2,sg
  paradigm: neg_poss_def
 -flex: <.>.ի<.>
  gramm: mp,prs,3,sg
  paradigm: neg_poss_def
 -flex: <.>.իմք<.>
  gramm: mp,prs,1,pl
  paradigm: neg_poss_def
 -flex: <.>.իք<.>
  gramm: mp,prs,2,pl
  paradigm: neg_poss_def
 -flex: <.>.ին<.>
  gramm: mp,prs,3,pl
  paradigm: neg_poss_def
 -flex: <.>.եի<.>//<.>.էի<.>
  gramm: amp,impf,1,sg
  paradigm: neg_poss_def
 -flex: <.>.եիր<.>//<.>.էիր<.>
  gramm: amp,impf,2,sg
  paradigm: neg_poss_def
 -flex: <.>.էր<.>
  gramm: amp,impf,3,sg
  paradigm: neg_poss_def
 -flex: <.>.եաք<.>//<.>.էաք<.>
  gramm: amp,impf,1,pl
  paradigm: neg_poss_def
 -flex: <.>.եիք<.>//<.>.էիք<.>
  gramm: amp,impf,2,pl
  paradigm: neg_poss_def
 -flex: <.>.եին<.>//<.>.էին<.>
  gramm: amp,impf,3,pl
  paradigm: neg_poss_def
 -flex: <.>.իւր<.>
  gramm: mp,impf,3,sg
  paradigm: neg_poss_def
 -flex: <.>.իցեմ<.>
  gramm: act,prs_sbj,1,sg
  paradigm: neg_poss_def
 -flex: <.>.իցես<.>
  gramm: act,prs_sbj,2,sg
  paradigm: neg_poss_def
 -flex: <.>.իցէ<.>
  gramm: act,prs_sbj,3,sg
  paradigm: neg_poss_def
 -flex: <.>.իցեմք<.>
  gramm: act,prs_sbj,1,pl
  paradigm: neg_poss_def
 -flex: <.>.իցէք<.>
  gramm: act,prs_sbj,2,pl
  paradigm: neg_poss_def
 -flex: <.>.իցեն<.>
  gramm: act,prs_sbj,3,pl
  paradigm: neg_poss_def
 -flex: <.>.իցիմ<.>
  gramm: mp,prs_sbj,1,sg
  paradigm: neg_poss_def
 -flex: <.>.իցիս<.>
  gramm: mp,prs_sbj,2,sg
  paradigm: neg_poss_def
 -flex: <.>.իցի<.>
  gramm: mp,prs_sbj,3,sg
  paradigm: neg_poss_def
 -flex: <.>.իցիմք<.>
  gramm: mp,prs_sbj,1,pl
  paradigm: neg_poss_def
 -flex: <.>.իցիք<.>
  gramm: mp,prs_sbj,2,pl
  paradigm: neg_poss_def
 -flex: <.>.իցին<.>
  gramm: mp,prs_sbj,3,pl
  paradigm: neg_poss_def
 -flex: <.>.իջիր<.>
  gramm: amp,prs_coh,2,sg
  paradigm: neg_poss_def
 -flex: <.>.իջիք<.>
  gramm: amp,prs_coh,2,pl
  paradigm: neg_poss_def
 -flex: <.>.ի<.>
  gramm: act,aor,1,sg
  paradigm: neg_poss_def
 -flex: <.>.եր<.>
  gramm: act,aor,2,sg
  paradigm: neg_poss_def
 -flex: <.>.<.>
  gramm: act,aor,3,sg
  paradigm: neg_poss_def
 -flex: <.>.աք<.>
  gramm: act,aor,1,pl
  paradigm: neg_poss_def
 -flex: <.>.էք<.>//<.>.իք<.>
  gramm: act,aor,2,pl
  paradigm: neg_poss_def
 -flex: <.>.ին<.>
  gramm: act,aor,3,pl
  paradigm: neg_poss_def
 -flex: <.>.այ<.>
  gramm: mp,aor,1,sg
  paradigm: neg_poss_def
 -flex: <.>.ար<.>
  gramm: mp,aor,2,sg
  paradigm: neg_poss_def
 -flex: <.>.աւ<.>
  gramm: mp,aor,3,sg
  paradigm: neg_poss_def
 -flex: <.>.աք<.>
  gramm: mp,aor,1,pl
  paradigm: neg_poss_def
 -flex: <.>.այք<.>
  gramm: mp,aor,2,pl
  paradigm: neg_poss_def
 -flex: <.>.ան<.>
  gramm: mp,aor,3,pl
  paradigm: neg_poss_def
 -flex: <.>.ից<.>
  gramm: act,aor_sbj,1,sg
  paradigm: neg_poss_def
 -flex: <.>.ցես<.>
  gramm: act,aor_sbj,2,sg
  paradigm: neg_poss_def
 -flex: <.>.ցէ<.>
  gramm: act,aor_sbj,3,sg
  paradigm: neg_poss_def
 -flex: <.>.ցուք<.>
  gramm: act,aor_sbj,1,pl
  paradigm: neg_poss_def
 -flex: <.>.ջիք<.>
  gramm: act,aor_sbj,2,pl
  paradigm: neg_poss_def
 -flex: <.>.ցեն<.>
  gramm: act,aor_sbj,3,pl
  paradigm: neg_poss_def
 -flex: <.>.այց<.>
  gramm: mp,aor_sbj,1,sg
  paradigm: neg_poss_def
 -flex: <.>.ցիս<.>
  gramm: mp,aor_sbj,2,sg
  paradigm: neg_poss_def
 -flex: <.>.ցի<.>
  gramm: mp,aor_sbj,3,sg
  paradigm: neg_poss_def
 -flex: <.>.ցուք<.>
  gramm: mp,aor_sbj,1,pl
  paradigm: neg_poss_def
 -flex: <.>.ջիք<.>
  gramm: mp,aor_sbj,2,pl
  paradigm: neg_poss_def
 -flex: <.>.ցին<.>
  gramm: mp,aor_sbj,3,pl
  paradigm: neg_poss_def
 -flex: <.>.եր<.>
  gramm: act,proh,2,sg
  paradigm: neg_poss_def
 -flex: <.>.էք<.>
  gramm: act,proh,2,pl
  paradigm: neg_poss_def
 -flex: <.>.իր<.>
  gramm: mp,proh,2,sg
  paradigm: neg_poss_def
 -flex: <.>.իք<.>
  gramm: mp,proh,2,pl
  paradigm: neg_poss_def
 -flex: <.>.<.>
  gramm: act,ipv,2,sg
  paradigm: neg_poss_def
 -flex: <.>.էք<.>//<.>.իք<.>
  gramm: act,ipv,2,pl
  paradigm: neg_poss_def
 -flex: <.>.իր<.>
  gramm: mp,ipv,2,sg
  paradigm: neg_poss_def
 -flex: <.>.արուք<.>//<.>.այք<.>
  gramm: mp,ipv,2,pl
  paradigm: neg_poss_def
 -flex: <.>.ջիր<.>
  gramm: amp,aor_coh,2,sg
  paradigm: neg_poss_def



-paradigm: V2.1
 -flex: <0><.>.ել<.>//<0><.>.իլ<.>
  gramm: inf
  paradigm: inf_decl
 -flex: <0><.>.եալ<.>
  gramm: pfv
  paradigm: ptcp_decl
 -flex: <0><.>.ել<.>
  gramm: pfv
  paradigm: ptcp_decl_obl
 -flex: <0><.>.ելոց<.>
  gramm: fut
  paradigm: ptcp_decl
 -flex: <0><.>.եմ<.>
  gramm: act,prs,1,sg
  paradigm: neg_poss_def
 -flex: <0><.>.ես<.>
  gramm: act,prs,2,sg
  paradigm: neg_poss_def
 -flex: <0><.>.է<.>
  gramm: act,prs,3,sg
  paradigm: neg_poss_def
 -flex: <0><.>.եմք<.>
  gramm: act,prs,1,pl
  paradigm: neg_poss_def
 -flex: <0><.>.էք<.>
  gramm: act,prs,2,pl
  paradigm: neg_poss_def
 -flex: <0><.>.են<.>
  gramm: act,prs,3,pl
  paradigm: neg_poss_def
 -flex: <0><.>.իմ<.>
  gramm: mp,prs,1,sg
  paradigm: neg_poss_def
 -flex: <0><.>.իս<.>
  gramm: mp,prs,2,sg
  paradigm: neg_poss_def
 -flex: <0><.>.ի<.>
  gramm: mp,prs,3,sg
  paradigm: neg_poss_def
 -flex: <0><.>.իմք<.>
  gramm: mp,prs,1,pl
  paradigm: neg_poss_def
 -flex: <0><.>.իք<.>
  gramm: mp,prs,2,pl
  paradigm: neg_poss_def
 -flex: <0><.>.ին<.>
  gramm: mp,prs,3,pl
  paradigm: neg_poss_def
 -flex: <0><.>.եի<.>//<0><.>.էի<.>
  gramm: amp,impf,1,sg
  paradigm: neg_poss_def
 -flex: <0><.>.եիր<.>//<0><.>.էիր<.>
  gramm: amp,impf,2,sg
  paradigm: neg_poss_def
 -flex: <0><.>.էր<.>
  gramm: amp,impf,3,sg
  paradigm: neg_poss_def
 -flex: <0><.>.եաք<.>//<0><.>.էաք<.>
  gramm: amp,impf,1,pl
  paradigm: neg_poss_def
 -flex: <0><.>.եիք<.>//<0><.>.էիք<.>
  gramm: amp,impf,2,pl
  paradigm: neg_poss_def
 -flex: <0><.>.եին<.>//<0><.>.էին<.>
  gramm: amp,impf,3,pl
  paradigm: neg_poss_def
 -flex: <0><.>.իւր<.>
  gramm: mp,impf,3,sg
  paradigm: neg_poss_def
 -flex: <0><.>.իցեմ<.>
  gramm: act,prs_sbj,1,sg
  paradigm: neg_poss_def
 -flex: <0><.>.իցես<.>
  gramm: act,prs_sbj,2,sg
  paradigm: neg_poss_def
 -flex: <0><.>.իցէ<.>
  gramm: act,prs_sbj,3,sg
  paradigm: neg_poss_def
 -flex: <0><.>.իցեմք<.>
  gramm: act,prs_sbj,1,pl
  paradigm: neg_poss_def
 -flex: <0><.>.իցէք<.>
  gramm: act,prs_sbj,2,pl
  paradigm: neg_poss_def
 -flex: <0><.>.իցեն<.>
  gramm: act,prs_sbj,3,pl
  paradigm: neg_poss_def
 -flex: <0><.>.իցիմ<.>
  gramm: mp,prs_sbj,1,sg
  paradigm: neg_poss_def
 -flex: <0><.>.իցիս<.>
  gramm: mp,prs_sbj,2,sg
  paradigm: neg_poss_def
 -flex: <0><.>.իցի<.>
  gramm: mp,prs_sbj,3,sg
  paradigm: neg_poss_def
 -flex: <0><.>.իցիմք<.>
  gramm: mp,prs_sbj,1,pl
  paradigm: neg_poss_def
 -flex: <0><.>.իցիք<.>
  gramm: mp,prs_sbj,2,pl
  paradigm: neg_poss_def
 -flex: <0><.>.իցին<.>
  gramm: mp,prs_sbj,3,pl
  paradigm: neg_poss_def
 -flex: <0><.>.իջիր<.>
  gramm: amp,prs_coh,2,sg
  paradigm: neg_poss_def
 -flex: <0><.>.իջիք<.>
  gramm: amp,prs_coh,2,pl
  paradigm: neg_poss_def
 -flex: <0><.>.ի<.>
  gramm: act,aor,1,sg
  paradigm: neg_poss_def
 -flex: <0><.>.եր<.>
  gramm: act,aor,2,sg
  paradigm: neg_poss_def
 -flex: <0><.>.<.>//<1><.>.<.>
  gramm: act,aor,3,sg
  paradigm: neg_poss_def
 -flex: <0><.>.աք<.>
  gramm: act,aor,1,pl
  paradigm: neg_poss_def
 -flex: <0><.>.էք<.>//<0><.>.իք<.>
  gramm: act,aor,2,pl
  paradigm: neg_poss_def
 -flex: <0><.>.ին<.>
  gramm: act,aor,3,pl
  paradigm: neg_poss_def
 -flex: <0><.>.այ<.>
  gramm: mp,aor,1,sg
  paradigm: neg_poss_def
 -flex: <0><.>.ար<.>
  gramm: mp,aor,2,sg
  paradigm: neg_poss_def
 -flex: <0><.>.աւ<.>
  gramm: mp,aor,3,sg
  paradigm: neg_poss_def
 -flex: <0><.>.աք<.>
  gramm: mp,aor,1,pl
  paradigm: neg_poss_def
 -flex: <0><.>.այք<.>
  gramm: mp,aor,2,pl
  paradigm: neg_poss_def
 -flex: <0><.>.ան<.>
  gramm: mp,aor,3,pl
  paradigm: neg_poss_def
 -flex: <0><.>.ից<.>
  gramm: act,aor_sbj,1,sg
  paradigm: neg_poss_def
 -flex: <0><.>.ցես<.>
  gramm: act,aor_sbj,2,sg
  paradigm: neg_poss_def
 -flex: <0><.>.ցէ<.>
  gramm: act,aor_sbj,3,sg
  paradigm: neg_poss_def
 -flex: <0><.>.ցուք<.>
  gramm: act,aor_sbj,1,pl
  paradigm: neg_poss_def
 -flex: <0><.>.ջիք<.>
  gramm: act,aor_sbj,2,pl
  paradigm: neg_poss_def
 -flex: <0><.>.ցեն<.>
  gramm: act,aor_sbj,3,pl
  paradigm: neg_poss_def
 -flex: <0><.>.այց<.>
  gramm: mp,aor_sbj,1,sg
  paradigm: neg_poss_def
 -flex: <0><.>.ցիս<.>
  gramm: mp,aor_sbj,2,sg
  paradigm: neg_poss_def
 -flex: <0><.>.ցի<.>
  gramm: mp,aor_sbj,3,sg
  paradigm: neg_poss_def
 -flex: <0><.>.ցուք<.>
  gramm: mp,aor_sbj,1,pl
  paradigm: neg_poss_def
 -flex: <0><.>.ջիք<.>
  gramm: mp,aor_sbj,2,pl
  paradigm: neg_poss_def
 -flex: <0><.>.ցին<.>
  gramm: mp,aor_sbj,3,pl
  paradigm: neg_poss_def
 -flex: <0><.>.եր<.>
  gramm: act,proh,2,sg
  paradigm: neg_poss_def
 -flex: <0><.>.էք<.>
  gramm: act,proh,2,pl
  paradigm: neg_poss_def
 -flex: <0><.>.իր<.>
  gramm: mp,proh,2,sg
  paradigm: neg_poss_def
 -flex: <0><.>.իք<.>
  gramm: mp,proh,2,pl
  paradigm: neg_poss_def
 -flex: <0><.>.<.>
  gramm: act,ipv,2,sg
  paradigm: neg_poss_def
 -flex: <0><.>.էք<.>//<0><.>.իք<.>
  gramm: act,ipv,2,pl
  paradigm: neg_poss_def
 -flex: <0><.>.իր<.>
  gramm: mp,ipv,2,sg
  paradigm: neg_poss_def
 -flex: <0><.>.արուք<.>//<0><.>.այք<.>
  gramm: mp,ipv,2,pl
  paradigm: neg_poss_def
 -flex: <0><.>.ջիր<.>
  gramm: amp,aor_coh,2,sg
  paradigm: neg_poss_def



-paradigm: V2.2
 -flex: <0><.>.ել<.>//<0><.>.իլ<.>
  gramm: inf
  paradigm: inf_decl
 -flex: <0><.>.եալ<.>
  gramm: pfv
  paradigm: ptcp_decl
 -flex: <0><.>.ել<.>
  gramm: pfv
  paradigm: ptcp_decl_obl
 -flex: <0><.>.ելոց<.>
  gramm: fut
  paradigm: ptcp_decl
 -flex: <0><.>.իմ<.>
  gramm: mp,prs,1,sg
  paradigm: neg_poss_def
 -flex: <0><.>.իս<.>
  gramm: mp,prs,2,sg
  paradigm: neg_poss_def
 -flex: <0><.>.ի<.>
  gramm: mp,prs,3,sg
  paradigm: neg_poss_def
 -flex: <0><.>.իմք<.>
  gramm: mp,prs,1,pl
  paradigm: neg_poss_def
 -flex: <0><.>.իք<.>
  gramm: mp,prs,2,pl
  paradigm: neg_poss_def
 -flex: <0><.>.ին<.>
  gramm: mp,prs,3,pl
  paradigm: neg_poss_def
 -flex: <0><.>.եի<.>//<0><.>.էի<.>
  gramm: amp,impf,1,sg
  paradigm: neg_poss_def
 -flex: <0><.>.եիր<.>//<0><.>.էիր<.>
  gramm: amp,impf,2,sg
  paradigm: neg_poss_def
 -flex: <0><.>.էր<.>
  gramm: amp,impf,3,sg
  paradigm: neg_poss_def
 -flex: <0><.>.եաք<.>//<0><.>.էաք<.>
  gramm: amp,impf,1,pl
  paradigm: neg_poss_def
 -flex: <0><.>.եիք<.>//<0><.>.էիք<.>
  gramm: amp,impf,2,pl
  paradigm: neg_poss_def
 -flex: <0><.>.եին<.>//<0><.>.էին<.>
  gramm: amp,impf,3,pl
  paradigm: neg_poss_def
 -flex: <0><.>.իւր<.>
  gramm: mp,impf,3,sg
  paradigm: neg_poss_def
 -flex: <0><.>.իցեմ<.>
  gramm: act,prs_sbj,1,sg
  paradigm: neg_poss_def
 -flex: <0><.>.իցես<.>
  gramm: act,prs_sbj,2,sg
  paradigm: neg_poss_def
 -flex: <0><.>.իցէ<.>
  gramm: act,prs_sbj,3,sg
  paradigm: neg_poss_def
 -flex: <0><.>.իցեմք<.>
  gramm: act,prs_sbj,1,pl
  paradigm: neg_poss_def
 -flex: <0><.>.իցէք<.>
  gramm: act,prs_sbj,2,pl
  paradigm: neg_poss_def
 -flex: <0><.>.իցեն<.>
  gramm: act,prs_sbj,3,pl
  paradigm: neg_poss_def
 -flex: <0><.>.իցիմ<.>
  gramm: mp,prs_sbj,1,sg
  paradigm: neg_poss_def
 -flex: <0><.>.իցիս<.>
  gramm: mp,prs_sbj,2,sg
  paradigm: neg_poss_def
 -flex: <0><.>.իցի<.>
  gramm: mp,prs_sbj,3,sg
  paradigm: neg_poss_def
 -flex: <0><.>.իցիմք<.>
  gramm: mp,prs_sbj,1,pl
  paradigm: neg_poss_def
 -flex: <0><.>.իցիք<.>
  gramm: mp,prs_sbj,2,pl
  paradigm: neg_poss_def
 -flex: <0><.>.իցին<.>
  gramm: mp,prs_sbj,3,pl
  paradigm: neg_poss_def
 -flex: <0><.>.իջիր<.>
  gramm: amp,prs_coh,2,sg
  paradigm: neg_poss_def
 -flex: <0><.>.իջիք<.>
  gramm: amp,prs_coh,2,pl
  paradigm: neg_poss_def
 -flex: <0><.>.ի<.>
  gramm: act,aor,1,sg
  paradigm: neg_poss_def
 -flex: <0><.>.եր<.>
  gramm: act,aor,2,sg
  paradigm: neg_poss_def
 -flex: <0><.>.<.>
  gramm: act,aor,3,sg
  paradigm: neg_poss_def
 -flex: <0><.>.աք<.>
  gramm: act,aor,1,pl
  paradigm: neg_poss_def
 -flex: <0><.>.էք<.>//<0><.>.իք<.>
  gramm: act,aor,2,pl
  paradigm: neg_poss_def
 -flex: <0><.>.ին<.>
  gramm: act,aor,3,pl
  paradigm: neg_poss_def
 -flex: <0><.>.այ<.>
  gramm: mp,aor,1,sg
  paradigm: neg_poss_def
 -flex: <0><.>.ար<.>
  gramm: mp,aor,2,sg
  paradigm: neg_poss_def
 -flex: <0><.>.աւ<.>
  gramm: mp,aor,3,sg
  paradigm: neg_poss_def
 -flex: <0><.>.աք<.>
  gramm: mp,aor,1,pl
  paradigm: neg_poss_def
 -flex: <0><.>.այք<.>
  gramm: mp,aor,2,pl
  paradigm: neg_poss_def
 -flex: <0><.>.ան<.>
  gramm: mp,aor,3,pl
  paradigm: neg_poss_def
 -flex: <0><.>.ից<.>
  gramm: act,aor_sbj,1,sg
  paradigm: neg_poss_def
 -flex: <0><.>.ցես<.>
  gramm: act,aor_sbj,2,sg
  paradigm: neg_poss_def
 -flex: <0><.>.ցէ<.>
  gramm: act,aor_sbj,3,sg
  paradigm: neg_poss_def
 -flex: <0><.>.ցուք<.>
  gramm: act,aor_sbj,1,pl
  paradigm: neg_poss_def
 -flex: <0><.>.ջիք<.>
  gramm: act,aor_sbj,2,pl
  paradigm: neg_poss_def
 -flex: <0><.>.ցեն<.>
  gramm: act,aor_sbj,3,pl
  paradigm: neg_poss_def
 -flex: <0><.>.այց<.>
  gramm: mp,aor_sbj,1,sg
  paradigm: neg_poss_def
 -flex: <0><.>.ցիս<.>
  gramm: mp,aor_sbj,2,sg
  paradigm: neg_poss_def
 -flex: <0><.>.ցի<.>
  gramm: mp,aor_sbj,3,sg
  paradigm: neg_poss_def
 -flex: <0><.>.ցուք<.>
  gramm: mp,aor_sbj,1,pl
  paradigm: neg_poss_def
 -flex: <0><.>.ջիք<.>
  gramm: mp,aor_sbj,2,pl
  paradigm: neg_poss_def
 -flex: <0><.>.ցին<.>
  gramm: mp,aor_sbj,3,pl
  paradigm: neg_poss_def
 -flex: <0><.>.եր<.>
  gramm: act,proh,2,sg
  paradigm: neg_poss_def
 -flex: <0><.>.էք<.>
  gramm: act,proh,2,pl
  paradigm: neg_poss_def
 -flex: <0><.>.իր<.>
  gramm: mp,proh,2,sg
  paradigm: neg_poss_def
 -flex: <0><.>.իք<.>
  gramm: mp,proh,2,pl
  paradigm: neg_poss_def
 -flex: <1><.>.<.>
  gramm: act,ipv,2,sg
  paradigm: neg_poss_def
 -flex: <0><.>.էք<.>//<0><.>.իք<.>
  gramm: act,ipv,2,pl
  paradigm: neg_poss_def
 -flex: <0><.>.իր<.>
  gramm: mp,ipv,2,sg
  paradigm: neg_poss_def
 -flex: <0><.>.արուք<.>//<0><.>.այք<.>
  gramm: mp,ipv,2,pl
  paradigm: neg_poss_def
 -flex: <0><.>.ջիր<.>
  gramm: amp,aor_coh,2,sg
  paradigm: neg_poss_def



-paradigm: V1.17
 -flex: <0><.>.ել<.>//<0><.>.իլ<.>
  gramm: inf
  paradigm: inf_decl
 -flex: <0><.>.եալ<.>
  gramm: pfv
  paradigm: ptcp_decl
 -flex: <0><.>.ել<.>
  gramm: pfv
  paradigm: ptcp_decl_obl
 -flex: <0><.>.ելոց<.>
  gramm: fut
  paradigm: ptcp_decl
 -flex: <0><.>.եմ<.>
  gramm: act,prs,1,sg
  paradigm: neg_poss_def
 -flex: <0><.>.ես<.>
  gramm: act,prs,2,sg
  paradigm: neg_poss_def
 -flex: <0><.>.է<.>
  gramm: act,prs,3,sg
  paradigm: neg_poss_def
 -flex: <0><.>.եմք<.>
  gramm: act,prs,1,pl
  paradigm: neg_poss_def
 -flex: <0><.>.էք<.>
  gramm: act,prs,2,pl
  paradigm: neg_poss_def
 -flex: <0><.>.են<.>
  gramm: act,prs,3,pl
  paradigm: neg_poss_def
 -flex: <0><.>.իմ<.>
  gramm: mp,prs,1,sg
  paradigm: neg_poss_def
 -flex: <0><.>.իս<.>
  gramm: mp,prs,2,sg
  paradigm: neg_poss_def
 -flex: <0><.>.ի<.>
  gramm: mp,prs,3,sg
  paradigm: neg_poss_def
 -flex: <0><.>.իմք<.>
  gramm: mp,prs,1,pl
  paradigm: neg_poss_def
 -flex: <0><.>.իք<.>
  gramm: mp,prs,2,pl
  paradigm: neg_poss_def
 -flex: <0><.>.ին<.>
  gramm: mp,prs,3,pl
  paradigm: neg_poss_def
 -flex: <0><.>.եի<.>//<0><.>.էի<.>
  gramm: amp,impf,1,sg
  paradigm: neg_poss_def
 -flex: <0><.>.եիր<.>//<0><.>.էիր<.>
  gramm: amp,impf,2,sg
  paradigm: neg_poss_def
 -flex: <0><.>.էր<.>
  gramm: amp,impf,3,sg
  paradigm: neg_poss_def
 -flex: <0><.>.եաք<.>//<0><.>.էաք<.>
  gramm: amp,impf,1,pl
  paradigm: neg_poss_def
 -flex: <0><.>.եիք<.>//<0><.>.էիք<.>
  gramm: amp,impf,2,pl
  paradigm: neg_poss_def
 -flex: <0><.>.եին<.>//<0><.>.էին<.>
  gramm: amp,impf,3,pl
  paradigm: neg_poss_def
 -flex: <0><.>.իւր<.>
  gramm: mp,impf,3,sg
  paradigm: neg_poss_def
 -flex: <0><.>.իցեմ<.>
  gramm: act,prs_sbj,1,sg
  paradigm: neg_poss_def
 -flex: <0><.>.իցես<.>
  gramm: act,prs_sbj,2,sg
  paradigm: neg_poss_def
 -flex: <0><.>.իցէ<.>
  gramm: act,prs_sbj,3,sg
  paradigm: neg_poss_def
 -flex: <0><.>.իցեմք<.>
  gramm: act,prs_sbj,1,pl
  paradigm: neg_poss_def
 -flex: <0><.>.իցէք<.>
  gramm: act,prs_sbj,2,pl
  paradigm: neg_poss_def
 -flex: <0><.>.իցեն<.>
  gramm: act,prs_sbj,3,pl
  paradigm: neg_poss_def
 -flex: <0><.>.իցիմ<.>
  gramm: mp,prs_sbj,1,sg
  paradigm: neg_poss_def
 -flex: <0><.>.իցիս<.>
  gramm: mp,prs_sbj,2,sg
  paradigm: neg_poss_def
 -flex: <0><.>.իցի<.>
  gramm: mp,prs_sbj,3,sg
  paradigm: neg_poss_def
 -flex: <0><.>.իցիմք<.>
  gramm: mp,prs_sbj,1,pl
  paradigm: neg_poss_def
 -flex: <0><.>.իցիք<.>
  gramm: mp,prs_sbj,2,pl
  paradigm: neg_poss_def
 -flex: <0><.>.իցին<.>
  gramm: mp,prs_sbj,3,pl
  paradigm: neg_poss_def
 -flex: <0><.>.իջիր<.>
  gramm: amp,prs_coh,2,sg
  paradigm: neg_poss_def
 -flex: <0><.>.իջիք<.>
  gramm: amp,prs_coh,2,pl
  paradigm: neg_poss_def
 -flex: <0><.>.ի<.>
  gramm: act,aor,1,sg
  paradigm: neg_poss_def
 -flex: <0><.>.եր<.>
  gramm: act,aor,2,sg
  paradigm: neg_poss_def
 -flex: <0><.>.<.>//<1><.>.<.>
  gramm: act,aor,3,sg
  paradigm: neg_poss_def
 -flex: <0><.>.աք<.>
  gramm: act,aor,1,pl
  paradigm: neg_poss_def
 -flex: <0><.>.էք<.>//<0><.>.իք<.>
  gramm: act,aor,2,pl
  paradigm: neg_poss_def
 -flex: <0><.>.ին<.>
  gramm: act,aor,3,pl
  paradigm: neg_poss_def
 -flex: <0><.>.այ<.>
  gramm: mp,aor,1,sg
  paradigm: neg_poss_def
 -flex: <0><.>.ար<.>
  gramm: mp,aor,2,sg
  paradigm: neg_poss_def
 -flex: <0><.>.աւ<.>
  gramm: mp,aor,3,sg
  paradigm: neg_poss_def
 -flex: <0><.>.աք<.>
  gramm: mp,aor,1,pl
  paradigm: neg_poss_def
 -flex: <0><.>.այք<.>
  gramm: mp,aor,2,pl
  paradigm: neg_poss_def
 -flex: <0><.>.ան<.>
  gramm: mp,aor,3,pl
  paradigm: neg_poss_def
 -flex: <0><.>.ից<.>
  gramm: act,aor_sbj,1,sg
  paradigm: neg_poss_def
 -flex: <0><.>.ցես<.>
  gramm: act,aor_sbj,2,sg
  paradigm: neg_poss_def
 -flex: <0><.>.ցէ<.>
  gramm: act,aor_sbj,3,sg
  paradigm: neg_poss_def
 -flex: <0><.>.ցուք<.>
  gramm: act,aor_sbj,1,pl
  paradigm: neg_poss_def
 -flex: <0><.>.ջիք<.>
  gramm: act,aor_sbj,2,pl
  paradigm: neg_poss_def
 -flex: <0><.>.ցեն<.>
  gramm: act,aor_sbj,3,pl
  paradigm: neg_poss_def
 -flex: <0><.>.այց<.>
  gramm: mp,aor_sbj,1,sg
  paradigm: neg_poss_def
 -flex: <0><.>.ցիս<.>
  gramm: mp,aor_sbj,2,sg
  paradigm: neg_poss_def
 -flex: <0><.>.ցի<.>
  gramm: mp,aor_sbj,3,sg
  paradigm: neg_poss_def
 -flex: <0><.>.ցուք<.>
  gramm: mp,aor_sbj,1,pl
  paradigm: neg_poss_def
 -flex: <0><.>.ջիք<.>
  gramm: mp,aor_sbj,2,pl
  paradigm: neg_poss_def
 -flex: <0><.>.ցին<.>
  gramm: mp,aor_sbj,3,pl
  paradigm: neg_poss_def
 -flex: <0><.>.եր<.>
  gramm: act,proh,2,sg
  paradigm: neg_poss_def
 -flex: <0><.>.էք<.>
  gramm: act,proh,2,pl
  paradigm: neg_poss_def
 -flex: <0><.>.իր<.>
  gramm: mp,proh,2,sg
  paradigm: neg_poss_def
 -flex: <0><.>.իք<.>
  gramm: mp,proh,2,pl
  paradigm: neg_poss_def
 -flex: <0><.>.<.>
  gramm: act,ipv,2,sg
  paradigm: neg_poss_def
 -flex: <0><.>.էք<.>//<0><.>.իք<.>
  gramm: act,ipv,2,pl
  paradigm: neg_poss_def
 -flex: <0><.>.իր<.>
  gramm: mp,ipv,2,sg
  paradigm: neg_poss_def
 -flex: <0><.>.արուք<.>//<0><.>.այք<.>
  gramm: mp,ipv,2,pl
  paradigm: neg_poss_def
 -flex: <0><.>.ջիր<.>
  gramm: amp,aor_coh,2,sg
  paradigm: neg_poss_def



-paradigm: V1.18
 -flex: <0><.>.ել<.>//<0><.>.իլ<.>
  gramm: inf
  paradigm: inf_decl
 -flex: <1><.>.ուցեալ<.>
  gramm: pfv
  paradigm: ptcp_decl
 -flex: <1><.>.ուցել<.>
  gramm: pfv
  paradigm: ptcp_decl_obl
 -flex: <0><.>.ելոց<.>
  gramm: fut
  paradigm: ptcp_decl
 -flex: <0><.>.եմ<.>
  gramm: act,prs,1,sg
  paradigm: neg_poss_def
 -flex: <0><.>.ես<.>
  gramm: act,prs,2,sg
  paradigm: neg_poss_def
 -flex: <0><.>.է<.>
  gramm: act,prs,3,sg
  paradigm: neg_poss_def
 -flex: <0><.>.եմք<.>
  gramm: act,prs,1,pl
  paradigm: neg_poss_def
 -flex: <0><.>.էք<.>
  gramm: act,prs,2,pl
  paradigm: neg_poss_def
 -flex: <0><.>.են<.>
  gramm: act,prs,3,pl
  paradigm: neg_poss_def
 -flex: <0><.>.եի<.>//<0><.>.էի<.>
  gramm: amp,impf,1,sg
  paradigm: neg_poss_def
 -flex: <0><.>.եիր<.>//<0><.>.էիր<.>
  gramm: amp,impf,2,sg
  paradigm: neg_poss_def
 -flex: <0><.>.էր<.>
  gramm: amp,impf,3,sg
  paradigm: neg_poss_def
 -flex: <0><.>.եաք<.>//<0><.>.էաք<.>
  gramm: amp,impf,1,pl
  paradigm: neg_poss_def
 -flex: <0><.>.եիք<.>//<0><.>.էիք<.>
  gramm: amp,impf,2,pl
  paradigm: neg_poss_def
 -flex: <0><.>.եին<.>//<0><.>.էին<.>
  gramm: amp,impf,3,pl
  paradigm: neg_poss_def
 -flex: <0><.>.իցեմ<.>
  gramm: act,prs_sbj,1,sg
  paradigm: neg_poss_def
 -flex: <0><.>.իցես<.>
  gramm: act,prs_sbj,2,sg
  paradigm: neg_poss_def
 -flex: <0><.>.իցէ<.>
  gramm: act,prs_sbj,3,sg
  paradigm: neg_poss_def
 -flex: <0><.>.իցեմք<.>
  gramm: act,prs_sbj,1,pl
  paradigm: neg_poss_def
 -flex: <0><.>.իցէք<.>
  gramm: act,prs_sbj,2,pl
  paradigm: neg_poss_def
 -flex: <0><.>.իցեն<.>
  gramm: act,prs_sbj,3,pl
  paradigm: neg_poss_def
 -flex: <0><.>.իցիմ<.>
  gramm: mp,prs_sbj,1,sg
  paradigm: neg_poss_def
 -flex: <0><.>.իցիս<.>
  gramm: mp,prs_sbj,2,sg
  paradigm: neg_poss_def
 -flex: <0><.>.իցի<.>
  gramm: mp,prs_sbj,3,sg
  paradigm: neg_poss_def
 -flex: <0><.>.իցիմք<.>
  gramm: mp,prs_sbj,1,pl
  paradigm: neg_poss_def
 -flex: <0><.>.իցիք<.>
  gramm: mp,prs_sbj,2,pl
  paradigm: neg_poss_def
 -flex: <0><.>.իցին<.>
  gramm: mp,prs_sbj,3,pl
  paradigm: neg_poss_def
 -flex: <0><.>.իջիր<.>
  gramm: amp,prs_coh,2,sg
  paradigm: neg_poss_def
 -flex: <0><.>.իջիք<.>
  gramm: amp,prs_coh,2,pl
  paradigm: neg_poss_def
 -flex: <1><.>.այ<.>
  gramm: mp,aor,1,sg
  paradigm: neg_poss_def
 -flex: <1><.>.ար<.>
  gramm: mp,aor,2,sg
  paradigm: neg_poss_def
 -flex: <1><.>.աւ<.>
  gramm: mp,aor,3,sg
  paradigm: neg_poss_def
 -flex: <1><.>.աք<.>
  gramm: mp,aor,1,pl
  paradigm: neg_poss_def
 -flex: <1><.>.այք<.>
  gramm: mp,aor,2,pl
  paradigm: neg_poss_def
 -flex: <1><.>.ան<.>
  gramm: mp,aor,3,pl
  paradigm: neg_poss_def
 -flex: <2><.>.ցես<.>
  gramm: act,aor_sbj,2,sg
  paradigm: neg_poss_def
 -flex: <2><.>.ցէ<.>
  gramm: act,aor_sbj,3,sg
  paradigm: neg_poss_def
 -flex: <2><.>.ցուք<.>
  gramm: act,aor_sbj,1,pl
  paradigm: neg_poss_def
 -flex: <2><.>.ջիք<.>
  gramm: act,aor_sbj,2,pl
  paradigm: neg_poss_def
 -flex: <2><.>.ցեն<.>
  gramm: act,aor_sbj,3,pl
  paradigm: neg_poss_def
 -flex: <1><.>.այց<.>
  gramm: mp,aor_sbj,1,sg
  paradigm: neg_poss_def
 -flex: <0><.>.եր<.>
  gramm: act,proh,2,sg
  paradigm: neg_poss_def
 -flex: <0><.>.էք<.>
  gramm: act,proh,2,pl
  paradigm: neg_poss_def
 -flex: <2><.>.ր<.>
  gramm: mp,ipv,2,sg
  paradigm: neg_poss_def
 -flex: <1><.>.այք<.>
  gramm: mp,ipv,2,pl
  paradigm: neg_poss_def
 -flex: <2><.>.ջիր<.>
  gramm: amp,aor_coh,2,sg
  paradigm: neg_poss_def



-paradigm: V1.19
 -flex: <0><.>.ել<.>//<0><.>.իլ<.>
  gramm: inf
  paradigm: inf_decl
 -flex: <1><.>.եալ<.>
  gramm: pfv
  paradigm: ptcp_decl
 -flex: <1><.>.ել<.>
  gramm: pfv
  paradigm: ptcp_decl_obl
 -flex: <0><.>.ելոց<.>
  gramm: fut
  paradigm: ptcp_decl
 -flex: <0><.>.եմ<.>
  gramm: act,prs,1,sg
  paradigm: neg_poss_def
 -flex: <0><.>.ես<.>
  gramm: act,prs,2,sg
  paradigm: neg_poss_def
 -flex: <0><.>.է<.>
  gramm: act,prs,3,sg
  paradigm: neg_poss_def
 -flex: <0><.>.եմք<.>
  gramm: act,prs,1,pl
  paradigm: neg_poss_def
 -flex: <0><.>.էք<.>
  gramm: act,prs,2,pl
  paradigm: neg_poss_def
 -flex: <0><.>.են<.>
  gramm: act,prs,3,pl
  paradigm: neg_poss_def
 -flex: <0><.>.իմ<.>
  gramm: mp,prs,1,sg
  paradigm: neg_poss_def
 -flex: <0><.>.իս<.>
  gramm: mp,prs,2,sg
  paradigm: neg_poss_def
 -flex: <0><.>.ի<.>
  gramm: mp,prs,3,sg
  paradigm: neg_poss_def
 -flex: <0><.>.իմք<.>
  gramm: mp,prs,1,pl
  paradigm: neg_poss_def
 -flex: <0><.>.իք<.>
  gramm: mp,prs,2,pl
  paradigm: neg_poss_def
 -flex: <0><.>.ին<.>
  gramm: mp,prs,3,pl
  paradigm: neg_poss_def
 -flex: <0><.>.եի<.>//<0><.>.էի<.>
  gramm: amp,impf,1,sg
  paradigm: neg_poss_def
 -flex: <0><.>.եիր<.>//<0><.>.էիր<.>
  gramm: amp,impf,2,sg
  paradigm: neg_poss_def
 -flex: <0><.>.էր<.>
  gramm: amp,impf,3,sg
  paradigm: neg_poss_def
 -flex: <0><.>.եաք<.>//<0><.>.էաք<.>
  gramm: amp,impf,1,pl
  paradigm: neg_poss_def
 -flex: <0><.>.եիք<.>//<0><.>.էիք<.>
  gramm: amp,impf,2,pl
  paradigm: neg_poss_def
 -flex: <0><.>.եին<.>//<0><.>.էին<.>
  gramm: amp,impf,3,pl
  paradigm: neg_poss_def
 -flex: <0><.>.իւր<.>
  gramm: mp,impf,3,sg
  paradigm: neg_poss_def
 -flex: <0><.>.իցեմ<.>
  gramm: act,prs_sbj,1,sg
  paradigm: neg_poss_def
 -flex: <0><.>.իցես<.>
  gramm: act,prs_sbj,2,sg
  paradigm: neg_poss_def
 -flex: <0><.>.իցէ<.>
  gramm: act,prs_sbj,3,sg
  paradigm: neg_poss_def
 -flex: <0><.>.իցեմք<.>
  gramm: act,prs_sbj,1,pl
  paradigm: neg_poss_def
 -flex: <0><.>.իցէք<.>
  gramm: act,prs_sbj,2,pl
  paradigm: neg_poss_def
 -flex: <0><.>.իցեն<.>
  gramm: act,prs_sbj,3,pl
  paradigm: neg_poss_def
 -flex: <0><.>.իցիմ<.>
  gramm: mp,prs_sbj,1,sg
  paradigm: neg_poss_def
 -flex: <0><.>.իցիս<.>
  gramm: mp,prs_sbj,2,sg
  paradigm: neg_poss_def
 -flex: <0><.>.իցի<.>
  gramm: mp,prs_sbj,3,sg
  paradigm: neg_poss_def
 -flex: <0><.>.իցիմք<.>
  gramm: mp,prs_sbj,1,pl
  paradigm: neg_poss_def
 -flex: <0><.>.իցիք<.>
  gramm: mp,prs_sbj,2,pl
  paradigm: neg_poss_def
 -flex: <0><.>.իցին<.>
  gramm: mp,prs_sbj,3,pl
  paradigm: neg_poss_def
 -flex: <0><.>.իջիր<.>
  gramm: amp,prs_coh,2,sg
  paradigm: neg_poss_def
 -flex: <0><.>.իջիք<.>
  gramm: amp,prs_coh,2,pl
  paradigm: neg_poss_def
 -flex: <1><.>.այ<.>
  gramm: mp,aor,1,sg
  paradigm: neg_poss_def
 -flex: <1><.>.ար<.>
  gramm: mp,aor,2,sg
  paradigm: neg_poss_def
 -flex: <1><.>.աւ<.>
  gramm: mp,aor,3,sg
  paradigm: neg_poss_def
 -flex: <1><.>.աք<.>
  gramm: mp,aor,1,pl
  paradigm: neg_poss_def
 -flex: <1><.>.այք<.>
  gramm: mp,aor,2,pl
  paradigm: neg_poss_def
 -flex: <1><.>.ան<.>
  gramm: mp,aor,3,pl
  paradigm: neg_poss_def
 -flex: <2><.>.ցես<.>
  gramm: act,aor_sbj,2,sg
  paradigm: neg_poss_def
 -flex: <2><.>.ցէ<.>
  gramm: act,aor_sbj,3,sg
  paradigm: neg_poss_def
 -flex: <2><.>.ցուք<.>
  gramm: act,aor_sbj,1,pl
  paradigm: neg_poss_def
 -flex: <2><.>.ջիք<.>
  gramm: act,aor_sbj,2,pl
  paradigm: neg_poss_def
 -flex: <2><.>.ցեն<.>
  gramm: act,aor_sbj,3,pl
  paradigm: neg_poss_def
 -flex: <1><.>.այց<.>
  gramm: mp,aor_sbj,1,sg
  paradigm: neg_poss_def
 -flex: <0><.>.եր<.>
  gramm: act,proh,2,sg
  paradigm: neg_poss_def
 -flex: <0><.>.էք<.>
  gramm: act,proh,2,pl
  paradigm: neg_poss_def
 -flex: <0><.>.իր<.>
  gramm: mp,proh,2,sg
  paradigm: neg_poss_def
 -flex: <0><.>.իք<.>
  gramm: mp,proh,2,pl
  paradigm: neg_poss_def
 -flex: <1><.>.ր<.>
  gramm: mp,ipv,2,sg
  paradigm: neg_poss_def
 -flex: <1><.>.արուք<.>//<1><.>.այք<.>
  gramm: mp,ipv,2,pl
  paradigm: neg_poss_def
 -flex: <2><.>.ջիր<.>
  gramm: amp,aor_coh,2,sg
  paradigm: neg_poss_def



-paradigm: V1.20
 -flex: <0><.>.ել<.>//<0><.>.իլ<.>
  gramm: inf
  paradigm: inf_decl
 -flex: <1><.>.եալ<.>
  gramm: pfv
  paradigm: ptcp_decl
 -flex: <1><.>.ել<.>
  gramm: pfv
  paradigm: ptcp_decl_obl
 -flex: <0><.>.ելոց<.>
  gramm: fut
  paradigm: ptcp_decl
 -flex: <0><.>.եմ<.>
  gramm: act,prs,1,sg
  paradigm: neg_poss_def
 -flex: <0><.>.ես<.>
  gramm: act,prs,2,sg
  paradigm: neg_poss_def
 -flex: <0><.>.է<.>
  gramm: act,prs,3,sg
  paradigm: neg_poss_def
 -flex: <0><.>.եմք<.>
  gramm: act,prs,1,pl
  paradigm: neg_poss_def
 -flex: <0><.>.էք<.>
  gramm: act,prs,2,pl
  paradigm: neg_poss_def
 -flex: <0><.>.են<.>
  gramm: act,prs,3,pl
  paradigm: neg_poss_def
 -flex: <0><.>.իմ<.>
  gramm: mp,prs,1,sg
  paradigm: neg_poss_def
 -flex: <0><.>.իս<.>
  gramm: mp,prs,2,sg
  paradigm: neg_poss_def
 -flex: <0><.>.ի<.>
  gramm: mp,prs,3,sg
  paradigm: neg_poss_def
 -flex: <0><.>.իմք<.>
  gramm: mp,prs,1,pl
  paradigm: neg_poss_def
 -flex: <0><.>.իք<.>
  gramm: mp,prs,2,pl
  paradigm: neg_poss_def
 -flex: <0><.>.ին<.>
  gramm: mp,prs,3,pl
  paradigm: neg_poss_def
 -flex: <0><.>.եի<.>//<0><.>.էի<.>
  gramm: amp,impf,1,sg
  paradigm: neg_poss_def
 -flex: <0><.>.եիր<.>//<0><.>.էիր<.>
  gramm: amp,impf,2,sg
  paradigm: neg_poss_def
 -flex: <0><.>.էր<.>
  gramm: amp,impf,3,sg
  paradigm: neg_poss_def
 -flex: <0><.>.եաք<.>//<0><.>.էաք<.>
  gramm: amp,impf,1,pl
  paradigm: neg_poss_def
 -flex: <0><.>.եիք<.>//<0><.>.էիք<.>
  gramm: amp,impf,2,pl
  paradigm: neg_poss_def
 -flex: <0><.>.եին<.>//<0><.>.էին<.>
  gramm: amp,impf,3,pl
  paradigm: neg_poss_def
 -flex: <0><.>.իւր<.>
  gramm: mp,impf,3,sg
  paradigm: neg_poss_def
 -flex: <0><.>.իցեմ<.>
  gramm: act,prs_sbj,1,sg
  paradigm: neg_poss_def
 -flex: <0><.>.իցես<.>
  gramm: act,prs_sbj,2,sg
  paradigm: neg_poss_def
 -flex: <0><.>.իցէ<.>
  gramm: act,prs_sbj,3,sg
  paradigm: neg_poss_def
 -flex: <0><.>.իցեմք<.>
  gramm: act,prs_sbj,1,pl
  paradigm: neg_poss_def
 -flex: <0><.>.իցէք<.>
  gramm: act,prs_sbj,2,pl
  paradigm: neg_poss_def
 -flex: <0><.>.իցեն<.>
  gramm: act,prs_sbj,3,pl
  paradigm: neg_poss_def
 -flex: <0><.>.իցիմ<.>
  gramm: mp,prs_sbj,1,sg
  paradigm: neg_poss_def
 -flex: <0><.>.իցիս<.>
  gramm: mp,prs_sbj,2,sg
  paradigm: neg_poss_def
 -flex: <0><.>.իցի<.>
  gramm: mp,prs_sbj,3,sg
  paradigm: neg_poss_def
 -flex: <0><.>.իցիմք<.>
  gramm: mp,prs_sbj,1,pl
  paradigm: neg_poss_def
 -flex: <0><.>.իցիք<.>
  gramm: mp,prs_sbj,2,pl
  paradigm: neg_poss_def
 -flex: <0><.>.իցին<.>
  gramm: mp,prs_sbj,3,pl
  paradigm: neg_poss_def
 -flex: <0><.>.իջիր<.>
  gramm: amp,prs_coh,2,sg
  paradigm: neg_poss_def
 -flex: <0><.>.իջիք<.>
  gramm: amp,prs_coh,2,pl
  paradigm: neg_poss_def
 -flex: <1><.>.ի<.>
  gramm: act,aor,1,sg
  paradigm: neg_poss_def
 -flex: <1><.>.եր<.>
  gramm: act,aor,2,sg
  paradigm: neg_poss_def
 -flex: <1><.>.<.>
  gramm: act,aor,3,sg
  paradigm: neg_poss_def
 -flex: <1><.>.աք<.>
  gramm: act,aor,1,pl
  paradigm: neg_poss_def
 -flex: <1><.>.էք<.>//<1><.>.իք<.>
  gramm: act,aor,2,pl
  paradigm: neg_poss_def
 -flex: <1><.>.ին<.>
  gramm: act,aor,3,pl
  paradigm: neg_poss_def
 -flex: <1><.>.այ<.>
  gramm: mp,aor,1,sg
  paradigm: neg_poss_def
 -flex: <1><.>.ար<.>
  gramm: mp,aor,2,sg
  paradigm: neg_poss_def
 -flex: <1><.>.աւ<.>
  gramm: mp,aor,3,sg
  paradigm: neg_poss_def
 -flex: <1><.>.աք<.>
  gramm: mp,aor,1,pl
  paradigm: neg_poss_def
 -flex: <1><.>.այք<.>
  gramm: mp,aor,2,pl
  paradigm: neg_poss_def
 -flex: <1><.>.ան<.>
  gramm: mp,aor,3,pl
  paradigm: neg_poss_def
 -flex: <1><.>.ից<.>
  gramm: act,aor_sbj,1,sg
  paradigm: neg_poss_def
 -flex: <1><.>.ցես<.>
  gramm: act,aor_sbj,2,sg
  paradigm: neg_poss_def
 -flex: <1><.>.ցէ<.>
  gramm: act,aor_sbj,3,sg
  paradigm: neg_poss_def
 -flex: <1><.>.ցուք<.>
  gramm: act,aor_sbj,1,pl
  paradigm: neg_poss_def
 -flex: <1><.>.ջիք<.>
  gramm: act,aor_sbj,2,pl
  paradigm: neg_poss_def
 -flex: <1><.>.ցեն<.>
  gramm: act,aor_sbj,3,pl
  paradigm: neg_poss_def
 -flex: <1><.>.այց<.>
  gramm: mp,aor_sbj,1,sg
  paradigm: neg_poss_def
 -flex: <1><.>.ցիս<.>
  gramm: mp,aor_sbj,2,sg
  paradigm: neg_poss_def
 -flex: <1><.>.ցի<.>
  gramm: mp,aor_sbj,3,sg
  paradigm: neg_poss_def
 -flex: <1><.>.ցուք<.>
  gramm: mp,aor_sbj,1,pl
  paradigm: neg_poss_def
 -flex: <1><.>.ջիք<.>
  gramm: mp,aor_sbj,2,pl
  paradigm: neg_poss_def
 -flex: <1><.>.ցին<.>
  gramm: mp,aor_sbj,3,pl
  paradigm: neg_poss_def
 -flex: <0><.>.եր<.>
  gramm: act,proh,2,sg
  paradigm: neg_poss_def
 -flex: <0><.>.էք<.>
  gramm: act,proh,2,pl
  paradigm: neg_poss_def
 -flex: <0><.>.իր<.>
  gramm: mp,proh,2,sg
  paradigm: neg_poss_def
 -flex: <0><.>.իք<.>
  gramm: mp,proh,2,pl
  paradigm: neg_poss_def
 -flex: <2><.>.ր<.>
  gramm: act,ipv,2,sg
  paradigm: neg_poss_def
 -flex: <2><.>.ք<.>
  gramm: act,ipv,2,pl
  paradigm: neg_poss_def
 -flex: <2><.>.ջիր<.>
  gramm: amp,aor_coh,2,sg
  paradigm: neg_poss_def



-paradigm: V1.21
 -flex: <0><.>.ել<.>//<0><.>.իլ<.>
  gramm: inf
  paradigm: inf_decl
 -flex: <1><.>.եալ<.>
  gramm: pfv
  paradigm: ptcp_decl
 -flex: <1><.>.ել<.>
  gramm: pfv
  paradigm: ptcp_decl_obl
 -flex: <0><.>.ելոց<.>
  gramm: fut
  paradigm: ptcp_decl
 -flex: <0><.>.եմ<.>
  gramm: act,prs,1,sg
  paradigm: neg_poss_def
 -flex: <0><.>.ես<.>
  gramm: act,prs,2,sg
  paradigm: neg_poss_def
 -flex: <0><.>.է<.>
  gramm: act,prs,3,sg
  paradigm: neg_poss_def
 -flex: <0><.>.եմք<.>
  gramm: act,prs,1,pl
  paradigm: neg_poss_def
 -flex: <0><.>.էք<.>
  gramm: act,prs,2,pl
  paradigm: neg_poss_def
 -flex: <0><.>.են<.>
  gramm: act,prs,3,pl
  paradigm: neg_poss_def
 -flex: <0><.>.իմ<.>
  gramm: mp,prs,1,sg
  paradigm: neg_poss_def
 -flex: <0><.>.իս<.>
  gramm: mp,prs,2,sg
  paradigm: neg_poss_def
 -flex: <0><.>.ի<.>
  gramm: mp,prs,3,sg
  paradigm: neg_poss_def
 -flex: <0><.>.իմք<.>
  gramm: mp,prs,1,pl
  paradigm: neg_poss_def
 -flex: <0><.>.իք<.>
  gramm: mp,prs,2,pl
  paradigm: neg_poss_def
 -flex: <0><.>.ին<.>
  gramm: mp,prs,3,pl
  paradigm: neg_poss_def
 -flex: <0><.>.եի<.>//<0><.>.էի<.>
  gramm: amp,impf,1,sg
  paradigm: neg_poss_def
 -flex: <0><.>.եիր<.>//<0><.>.էիր<.>
  gramm: amp,impf,2,sg
  paradigm: neg_poss_def
 -flex: <0><.>.էր<.>
  gramm: amp,impf,3,sg
  paradigm: neg_poss_def
 -flex: <0><.>.եաք<.>//<0><.>.էաք<.>
  gramm: amp,impf,1,pl
  paradigm: neg_poss_def
 -flex: <0><.>.եիք<.>//<0><.>.էիք<.>
  gramm: amp,impf,2,pl
  paradigm: neg_poss_def
 -flex: <0><.>.եին<.>//<0><.>.էին<.>
  gramm: amp,impf,3,pl
  paradigm: neg_poss_def
 -flex: <0><.>.իւր<.>
  gramm: mp,impf,3,sg
  paradigm: neg_poss_def
 -flex: <0><.>.իցեմ<.>
  gramm: act,prs_sbj,1,sg
  paradigm: neg_poss_def
 -flex: <0><.>.իցես<.>
  gramm: act,prs_sbj,2,sg
  paradigm: neg_poss_def
 -flex: <0><.>.իցէ<.>
  gramm: act,prs_sbj,3,sg
  paradigm: neg_poss_def
 -flex: <0><.>.իցեմք<.>
  gramm: act,prs_sbj,1,pl
  paradigm: neg_poss_def
 -flex: <0><.>.իցէք<.>
  gramm: act,prs_sbj,2,pl
  paradigm: neg_poss_def
 -flex: <0><.>.իցեն<.>
  gramm: act,prs_sbj,3,pl
  paradigm: neg_poss_def
 -flex: <0><.>.իցիմ<.>
  gramm: mp,prs_sbj,1,sg
  paradigm: neg_poss_def
 -flex: <0><.>.իցիս<.>
  gramm: mp,prs_sbj,2,sg
  paradigm: neg_poss_def
 -flex: <0><.>.իցի<.>
  gramm: mp,prs_sbj,3,sg
  paradigm: neg_poss_def
 -flex: <0><.>.իցիմք<.>
  gramm: mp,prs_sbj,1,pl
  paradigm: neg_poss_def
 -flex: <0><.>.իցիք<.>
  gramm: mp,prs_sbj,2,pl
  paradigm: neg_poss_def
 -flex: <0><.>.իցին<.>
  gramm: mp,prs_sbj,3,pl
  paradigm: neg_poss_def
 -flex: <0><.>.իջիր<.>
  gramm: amp,prs_coh,2,sg
  paradigm: neg_poss_def
 -flex: <0><.>.իջիք<.>
  gramm: amp,prs_coh,2,pl
  paradigm: neg_poss_def
 -flex: <1><.>.ի<.>
  gramm: act,aor,1,sg
  paradigm: neg_poss_def
 -flex: <1><.>.եր<.>
  gramm: act,aor,2,sg
  paradigm: neg_poss_def
 -flex: <1><.>.<.>
  gramm: act,aor,3,sg
  paradigm: neg_poss_def
 -flex: <1><.>.աք<.>
  gramm: act,aor,1,pl
  paradigm: neg_poss_def
 -flex: <1><.>.էք<.>//<1><.>.իք<.>
  gramm: act,aor,2,pl
  paradigm: neg_poss_def
 -flex: <1><.>.ին<.>
  gramm: act,aor,3,pl
  paradigm: neg_poss_def
 -flex: <1><.>.այ<.>
  gramm: mp,aor,1,sg
  paradigm: neg_poss_def
 -flex: <1><.>.ար<.>
  gramm: mp,aor,2,sg
  paradigm: neg_poss_def
 -flex: <1><.>.աւ<.>
  gramm: mp,aor,3,sg
  paradigm: neg_poss_def
 -flex: <1><.>.աք<.>
  gramm: mp,aor,1,pl
  paradigm: neg_poss_def
 -flex: <1><.>.այք<.>
  gramm: mp,aor,2,pl
  paradigm: neg_poss_def
 -flex: <1><.>.ան<.>
  gramm: mp,aor,3,pl
  paradigm: neg_poss_def
 -flex: <1><.>.ից<.>
  gramm: act,aor_sbj,1,sg
  paradigm: neg_poss_def
 -flex: <3><.>.ցես<.>
  gramm: act,aor_sbj,2,sg
  paradigm: neg_poss_def
 -flex: <3><.>.ցէ<.>
  gramm: act,aor_sbj,3,sg
  paradigm: neg_poss_def
 -flex: <3><.>.ցուք<.>
  gramm: act,aor_sbj,1,pl
  paradigm: neg_poss_def
 -flex: <3><.>.ջիք<.>
  gramm: act,aor_sbj,2,pl
  paradigm: neg_poss_def
 -flex: <3><.>.ցեն<.>
  gramm: act,aor_sbj,3,pl
  paradigm: neg_poss_def
 -flex: <1><.>.այց<.>
  gramm: mp,aor_sbj,1,sg
  paradigm: neg_poss_def
 -flex: <3><.>.ցիս<.>
  gramm: mp,aor_sbj,2,sg
  paradigm: neg_poss_def
 -flex: <3><.>.ցի<.>
  gramm: mp,aor_sbj,3,sg
  paradigm: neg_poss_def
 -flex: <3><.>.ցուք<.>
  gramm: mp,aor_sbj,1,pl
  paradigm: neg_poss_def
 -flex: <3><.>.ջիք<.>
  gramm: mp,aor_sbj,2,pl
  paradigm: neg_poss_def
 -flex: <3><.>.ցին<.>
  gramm: mp,aor_sbj,3,pl
  paradigm: neg_poss_def
 -flex: <0><.>.եր<.>
  gramm: act,proh,2,sg
  paradigm: neg_poss_def
 -flex: <0><.>.էք<.>
  gramm: act,proh,2,pl
  paradigm: neg_poss_def
 -flex: <0><.>.իր<.>
  gramm: mp,proh,2,sg
  paradigm: neg_poss_def
 -flex: <0><.>.իք<.>
  gramm: mp,proh,2,pl
  paradigm: neg_poss_def
 -flex: <2><.>.<.>
  gramm: act,ipv,2,sg
  paradigm: neg_poss_def
 -flex: <1><.>.էք<.>
  gramm: act,ipv,2,pl
  paradigm: neg_poss_def
 -flex: <3><.>.ջիր<.>
  gramm: amp,aor_coh,2,sg
  paradigm: neg_poss_def



-paradigm: V1.22
 -flex: <0><.>.ել<.>//<0><.>.իլ<.>
  gramm: inf
  paradigm: inf_decl
 -flex: <1><.>.եալ<.>
  gramm: pfv
  paradigm: ptcp_decl
 -flex: <1><.>.ել<.>
  gramm: pfv
  paradigm: ptcp_decl_obl
 -flex: <0><.>.ելոց<.>
  gramm: fut
  paradigm: ptcp_decl
 -flex: <0><.>.եմ<.>
  gramm: act,prs,1,sg
  paradigm: neg_poss_def
 -flex: <0><.>.ես<.>
  gramm: act,prs,2,sg
  paradigm: neg_poss_def
 -flex: <0><.>.է<.>
  gramm: act,prs,3,sg
  paradigm: neg_poss_def
 -flex: <0><.>.եմք<.>
  gramm: act,prs,1,pl
  paradigm: neg_poss_def
 -flex: <0><.>.էք<.>
  gramm: act,prs,2,pl
  paradigm: neg_poss_def
 -flex: <0><.>.են<.>
  gramm: act,prs,3,pl
  paradigm: neg_poss_def
 -flex: <0><.>.իմ<.>
  gramm: mp,prs,1,sg
  paradigm: neg_poss_def
 -flex: <0><.>.իս<.>
  gramm: mp,prs,2,sg
  paradigm: neg_poss_def
 -flex: <0><.>.ի<.>
  gramm: mp,prs,3,sg
  paradigm: neg_poss_def
 -flex: <0><.>.իմք<.>
  gramm: mp,prs,1,pl
  paradigm: neg_poss_def
 -flex: <0><.>.իք<.>
  gramm: mp,prs,2,pl
  paradigm: neg_poss_def
 -flex: <0><.>.ին<.>
  gramm: mp,prs,3,pl
  paradigm: neg_poss_def
 -flex: <0><.>.եի<.>//<0><.>.էի<.>
  gramm: amp,impf,1,sg
  paradigm: neg_poss_def
 -flex: <0><.>.եիր<.>//<0><.>.էիր<.>
  gramm: amp,impf,2,sg
  paradigm: neg_poss_def
 -flex: <0><.>.էր<.>
  gramm: amp,impf,3,sg
  paradigm: neg_poss_def
 -flex: <0><.>.եաք<.>//<0><.>.էաք<.>
  gramm: amp,impf,1,pl
  paradigm: neg_poss_def
 -flex: <0><.>.եիք<.>//<0><.>.էիք<.>
  gramm: amp,impf,2,pl
  paradigm: neg_poss_def
 -flex: <0><.>.եին<.>//<0><.>.էին<.>
  gramm: amp,impf,3,pl
  paradigm: neg_poss_def
 -flex: <0><.>.իւր<.>
  gramm: mp,impf,3,sg
  paradigm: neg_poss_def
 -flex: <0><.>.իցեմ<.>
  gramm: act,prs_sbj,1,sg
  paradigm: neg_poss_def
 -flex: <0><.>.իցես<.>
  gramm: act,prs_sbj,2,sg
  paradigm: neg_poss_def
 -flex: <0><.>.իցէ<.>
  gramm: act,prs_sbj,3,sg
  paradigm: neg_poss_def
 -flex: <0><.>.իցեմք<.>
  gramm: act,prs_sbj,1,pl
  paradigm: neg_poss_def
 -flex: <0><.>.իցէք<.>
  gramm: act,prs_sbj,2,pl
  paradigm: neg_poss_def
 -flex: <0><.>.իցեն<.>
  gramm: act,prs_sbj,3,pl
  paradigm: neg_poss_def
 -flex: <0><.>.իցիմ<.>
  gramm: mp,prs_sbj,1,sg
  paradigm: neg_poss_def
 -flex: <0><.>.իցիս<.>
  gramm: mp,prs_sbj,2,sg
  paradigm: neg_poss_def
 -flex: <0><.>.իցի<.>
  gramm: mp,prs_sbj,3,sg
  paradigm: neg_poss_def
 -flex: <0><.>.իցիմք<.>
  gramm: mp,prs_sbj,1,pl
  paradigm: neg_poss_def
 -flex: <0><.>.իցիք<.>
  gramm: mp,prs_sbj,2,pl
  paradigm: neg_poss_def
 -flex: <0><.>.իցին<.>
  gramm: mp,prs_sbj,3,pl
  paradigm: neg_poss_def
 -flex: <0><.>.իջիր<.>
  gramm: amp,prs_coh,2,sg
  paradigm: neg_poss_def
 -flex: <0><.>.իջիք<.>
  gramm: amp,prs_coh,2,pl
  paradigm: neg_poss_def
 -flex: <2><.>.<.>
  gramm: act,aor,3,sg
  paradigm: neg_poss_def
 -flex: <1><.>.այ<.>
  gramm: mp,aor,1,sg
  paradigm: neg_poss_def
 -flex: <1><.>.ար<.>
  gramm: mp,aor,2,sg
  paradigm: neg_poss_def
 -flex: <1><.>.աւ<.>
  gramm: mp,aor,3,sg
  paradigm: neg_poss_def
 -flex: <1><.>.աք<.>
  gramm: mp,aor,1,pl
  paradigm: neg_poss_def
 -flex: <1><.>.այք<.>
  gramm: mp,aor,2,pl
  paradigm: neg_poss_def
 -flex: <1><.>.ան<.>
  gramm: mp,aor,3,pl
  paradigm: neg_poss_def
 -flex: <3><.>.ցես<.>
  gramm: act,aor_sbj,2,sg
  paradigm: neg_poss_def
 -flex: <3><.>.ցէ<.>
  gramm: act,aor_sbj,3,sg
  paradigm: neg_poss_def
 -flex: <3><.>.ցուք<.>
  gramm: act,aor_sbj,1,pl
  paradigm: neg_poss_def
 -flex: <3><.>.ջիք<.>
  gramm: act,aor_sbj,2,pl
  paradigm: neg_poss_def
 -flex: <3><.>.ցեն<.>
  gramm: act,aor_sbj,3,pl
  paradigm: neg_poss_def
 -flex: <1><.>.այց<.>
  gramm: mp,aor_sbj,1,sg
  paradigm: neg_poss_def
 -flex: <0><.>.եր<.>
  gramm: act,proh,2,sg
  paradigm: neg_poss_def
 -flex: <0><.>.էք<.>
  gramm: act,proh,2,pl
  paradigm: neg_poss_def
 -flex: <0><.>.իր<.>
  gramm: mp,proh,2,sg
  paradigm: neg_poss_def
 -flex: <0><.>.իք<.>
  gramm: mp,proh,2,pl
  paradigm: neg_poss_def
 -flex: <1><.>.<.>
  gramm: mp,ipv,2,sg
  paradigm: neg_poss_def
 -flex: <1><.>.այք<.>
  gramm: mp,ipv,2,pl
  paradigm: neg_poss_def
 -flex: <3><.>.ջիր<.>
  gramm: amp,aor_coh,2,sg
  paradigm: neg_poss_def



-paradigm: V1.23
 -flex: <0><.>.ել<.>//<0><.>.իլ<.>
  gramm: inf
  paradigm: inf_decl
 -flex: <1><.>.եալ<.>
  gramm: pfv
  paradigm: ptcp_decl
 -flex: <1><.>.ել<.>
  gramm: pfv
  paradigm: ptcp_decl_obl
 -flex: <0><.>.ելոց<.>
  gramm: fut
  paradigm: ptcp_decl
 -flex: <0><.>.եմ<.>
  gramm: act,prs,1,sg
  paradigm: neg_poss_def
 -flex: <0><.>.ես<.>
  gramm: act,prs,2,sg
  paradigm: neg_poss_def
 -flex: <0><.>.է<.>
  gramm: act,prs,3,sg
  paradigm: neg_poss_def
 -flex: <0><.>.եմք<.>
  gramm: act,prs,1,pl
  paradigm: neg_poss_def
 -flex: <0><.>.էք<.>
  gramm: act,prs,2,pl
  paradigm: neg_poss_def
 -flex: <0><.>.են<.>
  gramm: act,prs,3,pl
  paradigm: neg_poss_def
 -flex: <0><.>.իմ<.>
  gramm: mp,prs,1,sg
  paradigm: neg_poss_def
 -flex: <0><.>.իս<.>
  gramm: mp,prs,2,sg
  paradigm: neg_poss_def
 -flex: <0><.>.ի<.>
  gramm: mp,prs,3,sg
  paradigm: neg_poss_def
 -flex: <0><.>.իմք<.>
  gramm: mp,prs,1,pl
  paradigm: neg_poss_def
 -flex: <0><.>.իք<.>
  gramm: mp,prs,2,pl
  paradigm: neg_poss_def
 -flex: <0><.>.ին<.>
  gramm: mp,prs,3,pl
  paradigm: neg_poss_def
 -flex: <0><.>.եի<.>//<0><.>.էի<.>
  gramm: amp,impf,1,sg
  paradigm: neg_poss_def
 -flex: <0><.>.եիր<.>//<0><.>.էիր<.>
  gramm: amp,impf,2,sg
  paradigm: neg_poss_def
 -flex: <0><.>.էր<.>
  gramm: amp,impf,3,sg
  paradigm: neg_poss_def
 -flex: <0><.>.եաք<.>//<0><.>.էաք<.>
  gramm: amp,impf,1,pl
  paradigm: neg_poss_def
 -flex: <0><.>.եիք<.>//<0><.>.էիք<.>
  gramm: amp,impf,2,pl
  paradigm: neg_poss_def
 -flex: <0><.>.եին<.>//<0><.>.էին<.>
  gramm: amp,impf,3,pl
  paradigm: neg_poss_def
 -flex: <0><.>.իւր<.>
  gramm: mp,impf,3,sg
  paradigm: neg_poss_def
 -flex: <0><.>.իցեմ<.>
  gramm: act,prs_sbj,1,sg
  paradigm: neg_poss_def
 -flex: <0><.>.իցես<.>
  gramm: act,prs_sbj,2,sg
  paradigm: neg_poss_def
 -flex: <0><.>.իցէ<.>
  gramm: act,prs_sbj,3,sg
  paradigm: neg_poss_def
 -flex: <0><.>.իցեմք<.>
  gramm: act,prs_sbj,1,pl
  paradigm: neg_poss_def
 -flex: <0><.>.իցէք<.>
  gramm: act,prs_sbj,2,pl
  paradigm: neg_poss_def
 -flex: <0><.>.իցեն<.>
  gramm: act,prs_sbj,3,pl
  paradigm: neg_poss_def
 -flex: <0><.>.իցիմ<.>
  gramm: mp,prs_sbj,1,sg
  paradigm: neg_poss_def
 -flex: <0><.>.իցիս<.>
  gramm: mp,prs_sbj,2,sg
  paradigm: neg_poss_def
 -flex: <0><.>.իցի<.>
  gramm: mp,prs_sbj,3,sg
  paradigm: neg_poss_def
 -flex: <0><.>.իցիմք<.>
  gramm: mp,prs_sbj,1,pl
  paradigm: neg_poss_def
 -flex: <0><.>.իցիք<.>
  gramm: mp,prs_sbj,2,pl
  paradigm: neg_poss_def
 -flex: <0><.>.իցին<.>
  gramm: mp,prs_sbj,3,pl
  paradigm: neg_poss_def
 -flex: <0><.>.իջիր<.>
  gramm: amp,prs_coh,2,sg
  paradigm: neg_poss_def
 -flex: <0><.>.իջիք<.>
  gramm: amp,prs_coh,2,pl
  paradigm: neg_poss_def
 -flex: <1><.>.ի<.>
  gramm: act,aor,1,sg
  paradigm: neg_poss_def
 -flex: <1><.>.եր<.>
  gramm: act,aor,2,sg
  paradigm: neg_poss_def
 -flex: <1><.>.<.>//<2><.>.<.>
  gramm: act,aor,3,sg
  paradigm: neg_poss_def
 -flex: <1><.>.աք<.>
  gramm: act,aor,1,pl
  paradigm: neg_poss_def
 -flex: <1><.>.էք<.>//<1><.>.իք<.>
  gramm: act,aor,2,pl
  paradigm: neg_poss_def
 -flex: <1><.>.ին<.>
  gramm: act,aor,3,pl
  paradigm: neg_poss_def
 -flex: <1><.>.այ<.>
  gramm: mp,aor,1,sg
  paradigm: neg_poss_def
 -flex: <1><.>.ար<.>
  gramm: mp,aor,2,sg
  paradigm: neg_poss_def
 -flex: <1><.>.աւ<.>
  gramm: mp,aor,3,sg
  paradigm: neg_poss_def
 -flex: <1><.>.աք<.>
  gramm: mp,aor,1,pl
  paradigm: neg_poss_def
 -flex: <1><.>.այք<.>
  gramm: mp,aor,2,pl
  paradigm: neg_poss_def
 -flex: <1><.>.ան<.>
  gramm: mp,aor,3,pl
  paradigm: neg_poss_def
 -flex: <1><.>.ից<.>
  gramm: act,aor_sbj,1,sg
  paradigm: neg_poss_def
 -flex: <1><.>.ցես<.>
  gramm: act,aor_sbj,2,sg
  paradigm: neg_poss_def
 -flex: <1><.>.ցէ<.>
  gramm: act,aor_sbj,3,sg
  paradigm: neg_poss_def
 -flex: <1><.>.ցուք<.>
  gramm: act,aor_sbj,1,pl
  paradigm: neg_poss_def
 -flex: <1><.>.ջիք<.>
  gramm: act,aor_sbj,2,pl
  paradigm: neg_poss_def
 -flex: <1><.>.ցեն<.>
  gramm: act,aor_sbj,3,pl
  paradigm: neg_poss_def
 -flex: <1><.>.այց<.>
  gramm: mp,aor_sbj,1,sg
  paradigm: neg_poss_def
 -flex: <1><.>.ցիս<.>
  gramm: mp,aor_sbj,2,sg
  paradigm: neg_poss_def
 -flex: <1><.>.ցի<.>
  gramm: mp,aor_sbj,3,sg
  paradigm: neg_poss_def
 -flex: <1><.>.ցուք<.>
  gramm: mp,aor_sbj,1,pl
  paradigm: neg_poss_def
 -flex: <1><.>.ջիք<.>
  gramm: mp,aor_sbj,2,pl
  paradigm: neg_poss_def
 -flex: <1><.>.ցին<.>
  gramm: mp,aor_sbj,3,pl
  paradigm: neg_poss_def
 -flex: <0><.>.եր<.>
  gramm: act,proh,2,sg
  paradigm: neg_poss_def
 -flex: <0><.>.էք<.>
  gramm: act,proh,2,pl
  paradigm: neg_poss_def
 -flex: <0><.>.իր<.>
  gramm: mp,proh,2,sg
  paradigm: neg_poss_def
 -flex: <0><.>.իք<.>
  gramm: mp,proh,2,pl
  paradigm: neg_poss_def
 -flex: <1><.>.<.>
  gramm: act,ipv,2,sg
  paradigm: neg_poss_def
 -flex: <1><.>.էք<.>
  gramm: act,ipv,2,pl
  paradigm: neg_poss_def
 -flex: <1><.>.ջիր<.>
  gramm: amp,aor_coh,2,sg
  paradigm: neg_poss_def



-paradigm: V1.24
 -flex: <0><.>.ել<.>//<0><.>.իլ<.>
  gramm: inf
  paradigm: inf_decl
 -flex: <3><.>.ուցեալ<.>
  gramm: pfv
  paradigm: ptcp_decl
 -flex: <3><.>.ուցել<.>
  gramm: pfv
  paradigm: ptcp_decl_obl
 -flex: <0><.>.ելոց<.>
  gramm: fut
  paradigm: ptcp_decl
 -flex: <0><.>.եմ<.>
  gramm: act,prs,1,sg
  paradigm: neg_poss_def
 -flex: <0><.>.ես<.>
  gramm: act,prs,2,sg
  paradigm: neg_poss_def
 -flex: <0><.>.է<.>
  gramm: act,prs,3,sg
  paradigm: neg_poss_def
 -flex: <0><.>.եմք<.>
  gramm: act,prs,1,pl
  paradigm: neg_poss_def
 -flex: <0><.>.էք<.>
  gramm: act,prs,2,pl
  paradigm: neg_poss_def
 -flex: <0><.>.են<.>
  gramm: act,prs,3,pl
  paradigm: neg_poss_def
 -flex: <0><.>.եի<.>//<0><.>.էի<.>
  gramm: amp,impf,1,sg
  paradigm: neg_poss_def
 -flex: <0><.>.եիր<.>//<0><.>.էիր<.>
  gramm: amp,impf,2,sg
  paradigm: neg_poss_def
 -flex: <0><.>.էր<.>
  gramm: amp,impf,3,sg
  paradigm: neg_poss_def
 -flex: <0><.>.եաք<.>//<0><.>.էաք<.>
  gramm: amp,impf,1,pl
  paradigm: neg_poss_def
 -flex: <0><.>.եիք<.>//<0><.>.էիք<.>
  gramm: amp,impf,2,pl
  paradigm: neg_poss_def
 -flex: <0><.>.եին<.>//<0><.>.էին<.>
  gramm: amp,impf,3,pl
  paradigm: neg_poss_def
 -flex: <0><.>.իւր<.>
  gramm: mp,impf,3,sg
  paradigm: neg_poss_def
 -flex: <0><.>.իցեմ<.>
  gramm: act,prs_sbj,1,sg
  paradigm: neg_poss_def
 -flex: <0><.>.իցես<.>
  gramm: act,prs_sbj,2,sg
  paradigm: neg_poss_def
 -flex: <0><.>.իցէ<.>
  gramm: act,prs_sbj,3,sg
  paradigm: neg_poss_def
 -flex: <0><.>.իցեմք<.>
  gramm: act,prs_sbj,1,pl
  paradigm: neg_poss_def
 -flex: <0><.>.իցէք<.>
  gramm: act,prs_sbj,2,pl
  paradigm: neg_poss_def
 -flex: <0><.>.իցեն<.>
  gramm: act,prs_sbj,3,pl
  paradigm: neg_poss_def
 -flex: <0><.>.իջիր<.>
  gramm: amp,prs_coh,2,sg
  paradigm: neg_poss_def
 -flex: <0><.>.իջիք<.>
  gramm: amp,prs_coh,2,pl
  paradigm: neg_poss_def
 -flex: <1><.>.այ<.>
  gramm: mp,aor,1,sg
  paradigm: neg_poss_def
 -flex: <1><.>.ար<.>
  gramm: mp,aor,2,sg
  paradigm: neg_poss_def
 -flex: <1><.>.աւ<.>
  gramm: mp,aor,3,sg
  paradigm: neg_poss_def
 -flex: <1><.>.աք<.>
  gramm: mp,aor,1,pl
  paradigm: neg_poss_def
 -flex: <1><.>.այք<.>
  gramm: mp,aor,2,pl
  paradigm: neg_poss_def
 -flex: <1><.>.ան<.>
  gramm: mp,aor,3,pl
  paradigm: neg_poss_def
 -flex: <2><.>.ցես<.>
  gramm: act,aor_sbj,2,sg
  paradigm: neg_poss_def
 -flex: <2><.>.ցէ<.>
  gramm: act,aor_sbj,3,sg
  paradigm: neg_poss_def
 -flex: <2><.>.ցուք<.>
  gramm: act,aor_sbj,1,pl
  paradigm: neg_poss_def
 -flex: <2><.>.ջիք<.>
  gramm: act,aor_sbj,2,pl
  paradigm: neg_poss_def
 -flex: <2><.>.ցեն<.>
  gramm: act,aor_sbj,3,pl
  paradigm: neg_poss_def
 -flex: <1><.>.այց<.>
  gramm: mp,aor_sbj,1,sg
  paradigm: neg_poss_def
 -flex: <0><.>.եր<.>
  gramm: act,proh,2,sg
  paradigm: neg_poss_def
 -flex: <0><.>.էք<.>
  gramm: act,proh,2,pl
  paradigm: neg_poss_def
 -flex: <2><.>.ր<.>
  gramm: mp,ipv,2,sg
  paradigm: neg_poss_def
 -flex: <1><.>.րուք<.>
  gramm: mp,ipv,2,pl
  paradigm: neg_poss_def
 -flex: <2><.>.ջիր<.>
  gramm: amp,aor_coh,2,sg
  paradigm: neg_poss_def



-paradigm: V1.25
 -flex: <0><.>.ել<.>//<0><.>.իլ<.>
  gramm: inf
  paradigm: inf_decl
 -flex: <3><.>.ուցեալ<.>
  gramm: pfv
  paradigm: ptcp_decl
 -flex: <3><.>.ուցել<.>
  gramm: pfv
  paradigm: ptcp_decl_obl
 -flex: <0><.>.ելոց<.>
  gramm: fut
  paradigm: ptcp_decl
 -flex: <0><.>.եմ<.>
  gramm: act,prs,1,sg
  paradigm: neg_poss_def
 -flex: <0><.>.ես<.>
  gramm: act,prs,2,sg
  paradigm: neg_poss_def
 -flex: <0><.>.է<.>
  gramm: act,prs,3,sg
  paradigm: neg_poss_def
 -flex: <0><.>.եմք<.>
  gramm: act,prs,1,pl
  paradigm: neg_poss_def
 -flex: <0><.>.էք<.>
  gramm: act,prs,2,pl
  paradigm: neg_poss_def
 -flex: <0><.>.են<.>
  gramm: act,prs,3,pl
  paradigm: neg_poss_def
 -flex: <0><.>.իմ<.>
  gramm: mp,prs,1,sg
  paradigm: neg_poss_def
 -flex: <0><.>.իս<.>
  gramm: mp,prs,2,sg
  paradigm: neg_poss_def
 -flex: <0><.>.ի<.>
  gramm: mp,prs,3,sg
  paradigm: neg_poss_def
 -flex: <0><.>.իմք<.>
  gramm: mp,prs,1,pl
  paradigm: neg_poss_def
 -flex: <0><.>.իք<.>
  gramm: mp,prs,2,pl
  paradigm: neg_poss_def
 -flex: <0><.>.ին<.>
  gramm: mp,prs,3,pl
  paradigm: neg_poss_def
 -flex: <0><.>.եի<.>//<0><.>.էի<.>
  gramm: amp,impf,1,sg
  paradigm: neg_poss_def
 -flex: <0><.>.եիր<.>//<0><.>.էիր<.>
  gramm: amp,impf,2,sg
  paradigm: neg_poss_def
 -flex: <0><.>.էր<.>
  gramm: amp,impf,3,sg
  paradigm: neg_poss_def
 -flex: <0><.>.եաք<.>//<0><.>.էաք<.>
  gramm: amp,impf,1,pl
  paradigm: neg_poss_def
 -flex: <0><.>.եիք<.>//<0><.>.էիք<.>
  gramm: amp,impf,2,pl
  paradigm: neg_poss_def
 -flex: <0><.>.եին<.>//<0><.>.էին<.>
  gramm: amp,impf,3,pl
  paradigm: neg_poss_def
 -flex: <0><.>.իւր<.>
  gramm: mp,impf,3,sg
  paradigm: neg_poss_def
 -flex: <0><.>.իցեմ<.>
  gramm: act,prs_sbj,1,sg
  paradigm: neg_poss_def
 -flex: <0><.>.իցես<.>
  gramm: act,prs_sbj,2,sg
  paradigm: neg_poss_def
 -flex: <0><.>.իցէ<.>
  gramm: act,prs_sbj,3,sg
  paradigm: neg_poss_def
 -flex: <0><.>.իցեմք<.>
  gramm: act,prs_sbj,1,pl
  paradigm: neg_poss_def
 -flex: <0><.>.իցէք<.>
  gramm: act,prs_sbj,2,pl
  paradigm: neg_poss_def
 -flex: <0><.>.իցեն<.>
  gramm: act,prs_sbj,3,pl
  paradigm: neg_poss_def
 -flex: <0><.>.իցիմ<.>
  gramm: mp,prs_sbj,1,sg
  paradigm: neg_poss_def
 -flex: <0><.>.իցիս<.>
  gramm: mp,prs_sbj,2,sg
  paradigm: neg_poss_def
 -flex: <0><.>.իցի<.>
  gramm: mp,prs_sbj,3,sg
  paradigm: neg_poss_def
 -flex: <0><.>.իցիմք<.>
  gramm: mp,prs_sbj,1,pl
  paradigm: neg_poss_def
 -flex: <0><.>.իցիք<.>
  gramm: mp,prs_sbj,2,pl
  paradigm: neg_poss_def
 -flex: <0><.>.իցին<.>
  gramm: mp,prs_sbj,3,pl
  paradigm: neg_poss_def
 -flex: <0><.>.իջիր<.>
  gramm: amp,prs_coh,2,sg
  paradigm: neg_poss_def
 -flex: <0><.>.իջիք<.>
  gramm: amp,prs_coh,2,pl
  paradigm: neg_poss_def
 -flex: <1><.>.այ<.>
  gramm: mp,aor,1,sg
  paradigm: neg_poss_def
 -flex: <1><.>.ար<.>
  gramm: mp,aor,2,sg
  paradigm: neg_poss_def
 -flex: <1><.>.աւ<.>
  gramm: mp,aor,3,sg
  paradigm: neg_poss_def
 -flex: <1><.>.աք<.>
  gramm: mp,aor,1,pl
  paradigm: neg_poss_def
 -flex: <1><.>.այք<.>
  gramm: mp,aor,2,pl
  paradigm: neg_poss_def
 -flex: <1><.>.ան<.>
  gramm: mp,aor,3,pl
  paradigm: neg_poss_def
 -flex: <2><.>.ցես<.>
  gramm: act,aor_sbj,2,sg
  paradigm: neg_poss_def
 -flex: <2><.>.ցէ<.>
  gramm: act,aor_sbj,3,sg
  paradigm: neg_poss_def
 -flex: <2><.>.ցուք<.>
  gramm: act,aor_sbj,1,pl
  paradigm: neg_poss_def
 -flex: <2><.>.ջիք<.>
  gramm: act,aor_sbj,2,pl
  paradigm: neg_poss_def
 -flex: <2><.>.ցեն<.>
  gramm: act,aor_sbj,3,pl
  paradigm: neg_poss_def
 -flex: <1><.>.այց<.>
  gramm: mp,aor_sbj,1,sg
  paradigm: neg_poss_def
 -flex: <0><.>.եր<.>
  gramm: act,proh,2,sg
  paradigm: neg_poss_def
 -flex: <0><.>.էք<.>
  gramm: act,proh,2,pl
  paradigm: neg_poss_def
 -flex: <0><.>.իր<.>
  gramm: mp,proh,2,sg
  paradigm: neg_poss_def
 -flex: <0><.>.իք<.>
  gramm: mp,proh,2,pl
  paradigm: neg_poss_def
 -flex: <2><.>.ր<.>
  gramm: mp,ipv,2,sg
  paradigm: neg_poss_def
 -flex: <1><.>.րուք<.>
  gramm: mp,ipv,2,pl
  paradigm: neg_poss_def
 -flex: <2><.>.ջիր<.>
  gramm: amp,aor_coh,2,sg
  paradigm: neg_poss_def



-paradigm: V1.26
 -flex: <0><.>.ել<.>//<0><.>.իլ<.>
  gramm: inf
  paradigm: inf_decl
 -flex: <4><.>.ուցեալ<.>
  gramm: pfv
  paradigm: ptcp_decl
 -flex: <4><.>.ուցել<.>
  gramm: pfv
  paradigm: ptcp_decl_obl
 -flex: <0><.>.ելոց<.>
  gramm: fut
  paradigm: ptcp_decl
 -flex: <0><.>.եմ<.>
  gramm: act,prs,1,sg
  paradigm: neg_poss_def
 -flex: <0><.>.ես<.>
  gramm: act,prs,2,sg
  paradigm: neg_poss_def
 -flex: <0><.>.է<.>
  gramm: act,prs,3,sg
  paradigm: neg_poss_def
 -flex: <0><.>.եմք<.>
  gramm: act,prs,1,pl
  paradigm: neg_poss_def
 -flex: <0><.>.էք<.>
  gramm: act,prs,2,pl
  paradigm: neg_poss_def
 -flex: <0><.>.են<.>
  gramm: act,prs,3,pl
  paradigm: neg_poss_def
 -flex: <0><.>.եի<.>//<0><.>.էի<.>
  gramm: amp,impf,1,sg
  paradigm: neg_poss_def
 -flex: <0><.>.եիր<.>//<0><.>.էիր<.>
  gramm: amp,impf,2,sg
  paradigm: neg_poss_def
 -flex: <0><.>.էր<.>
  gramm: amp,impf,3,sg
  paradigm: neg_poss_def
 -flex: <0><.>.եաք<.>//<0><.>.էաք<.>
  gramm: amp,impf,1,pl
  paradigm: neg_poss_def
 -flex: <0><.>.եիք<.>//<0><.>.էիք<.>
  gramm: amp,impf,2,pl
  paradigm: neg_poss_def
 -flex: <0><.>.եին<.>//<0><.>.էին<.>
  gramm: amp,impf,3,pl
  paradigm: neg_poss_def
 -flex: <0><.>.իւր<.>
  gramm: mp,impf,3,sg
  paradigm: neg_poss_def
 -flex: <0><.>.իցեմ<.>
  gramm: act,prs_sbj,1,sg
  paradigm: neg_poss_def
 -flex: <0><.>.իցես<.>
  gramm: act,prs_sbj,2,sg
  paradigm: neg_poss_def
 -flex: <0><.>.իցէ<.>
  gramm: act,prs_sbj,3,sg
  paradigm: neg_poss_def
 -flex: <0><.>.իցեմք<.>
  gramm: act,prs_sbj,1,pl
  paradigm: neg_poss_def
 -flex: <0><.>.իցէք<.>
  gramm: act,prs_sbj,2,pl
  paradigm: neg_poss_def
 -flex: <0><.>.իցեն<.>
  gramm: act,prs_sbj,3,pl
  paradigm: neg_poss_def
 -flex: <0><.>.իջիր<.>
  gramm: amp,prs_coh,2,sg
  paradigm: neg_poss_def
 -flex: <0><.>.իջիք<.>
  gramm: amp,prs_coh,2,pl
  paradigm: neg_poss_def
 -flex: <1><.>.այ<.>
  gramm: mp,aor,1,sg
  paradigm: neg_poss_def
 -flex: <1><.>.ար<.>
  gramm: mp,aor,2,sg
  paradigm: neg_poss_def
 -flex: <1><.>.աւ<.>
  gramm: mp,aor,3,sg
  paradigm: neg_poss_def
 -flex: <1><.>.աք<.>
  gramm: mp,aor,1,pl
  paradigm: neg_poss_def
 -flex: <1><.>.այք<.>
  gramm: mp,aor,2,pl
  paradigm: neg_poss_def
 -flex: <1><.>.ան<.>
  gramm: mp,aor,3,pl
  paradigm: neg_poss_def
 -flex: <2><.>.ցես<.>
  gramm: act,aor_sbj,2,sg
  paradigm: neg_poss_def
 -flex: <2><.>.ցէ<.>
  gramm: act,aor_sbj,3,sg
  paradigm: neg_poss_def
 -flex: <2><.>.ցուք<.>
  gramm: act,aor_sbj,1,pl
  paradigm: neg_poss_def
 -flex: <2><.>.ջիք<.>
  gramm: act,aor_sbj,2,pl
  paradigm: neg_poss_def
 -flex: <2><.>.ցեն<.>
  gramm: act,aor_sbj,3,pl
  paradigm: neg_poss_def
 -flex: <1><.>.այց<.>
  gramm: mp,aor_sbj,1,sg
  paradigm: neg_poss_def
 -flex: <0><.>.եր<.>
  gramm: act,proh,2,sg
  paradigm: neg_poss_def
 -flex: <0><.>.էք<.>
  gramm: act,proh,2,pl
  paradigm: neg_poss_def
 -flex: <3><.>.<.>
  gramm: act,ipv,2,sg
  paradigm: neg_poss_def
 -flex: <3><.>.իք<.>
  gramm: act,ipv,2,pl
  paradigm: neg_poss_def
 -flex: <2><.>.ջիր<.>
  gramm: amp,aor_coh,2,sg
  paradigm: neg_poss_def



-paradigm: V2.3
 -flex: <0><.>.ել<.>//<0><.>.իլ<.>
  gramm: inf
  paradigm: inf_decl
 -flex: <3><.>.ուցեալ<.>
  gramm: pfv
  paradigm: ptcp_decl
 -flex: <3><.>.ուցել<.>
  gramm: pfv
  paradigm: ptcp_decl_obl
 -flex: <0><.>.ելոց<.>
  gramm: fut
  paradigm: ptcp_decl
 -flex: <0><.>.եմ<.>
  gramm: act,prs,1,sg
  paradigm: neg_poss_def
 -flex: <0><.>.ես<.>
  gramm: act,prs,2,sg
  paradigm: neg_poss_def
 -flex: <0><.>.է<.>
  gramm: act,prs,3,sg
  paradigm: neg_poss_def
 -flex: <0><.>.եմք<.>
  gramm: act,prs,1,pl
  paradigm: neg_poss_def
 -flex: <0><.>.էք<.>
  gramm: act,prs,2,pl
  paradigm: neg_poss_def
 -flex: <0><.>.են<.>
  gramm: act,prs,3,pl
  paradigm: neg_poss_def
 -flex: <0><.>.իմ<.>
  gramm: mp,prs,1,sg
  paradigm: neg_poss_def
 -flex: <0><.>.իս<.>
  gramm: mp,prs,2,sg
  paradigm: neg_poss_def
 -flex: <0><.>.ի<.>
  gramm: mp,prs,3,sg
  paradigm: neg_poss_def
 -flex: <0><.>.իմք<.>
  gramm: mp,prs,1,pl
  paradigm: neg_poss_def
 -flex: <0><.>.իք<.>
  gramm: mp,prs,2,pl
  paradigm: neg_poss_def
 -flex: <0><.>.ին<.>
  gramm: mp,prs,3,pl
  paradigm: neg_poss_def
 -flex: <0><.>.եի<.>//<0><.>.էի<.>
  gramm: amp,impf,1,sg
  paradigm: neg_poss_def
 -flex: <0><.>.եիր<.>//<0><.>.էիր<.>
  gramm: amp,impf,2,sg
  paradigm: neg_poss_def
 -flex: <0><.>.էր<.>
  gramm: amp,impf,3,sg
  paradigm: neg_poss_def
 -flex: <0><.>.եաք<.>//<0><.>.էաք<.>
  gramm: amp,impf,1,pl
  paradigm: neg_poss_def
 -flex: <0><.>.եիք<.>//<0><.>.էիք<.>
  gramm: amp,impf,2,pl
  paradigm: neg_poss_def
 -flex: <0><.>.եին<.>//<0><.>.էին<.>
  gramm: amp,impf,3,pl
  paradigm: neg_poss_def
 -flex: <0><.>.իւր<.>
  gramm: mp,impf,3,sg
  paradigm: neg_poss_def
 -flex: <0><.>.իցեմ<.>
  gramm: act,prs_sbj,1,sg
  paradigm: neg_poss_def
 -flex: <0><.>.իցես<.>
  gramm: act,prs_sbj,2,sg
  paradigm: neg_poss_def
 -flex: <0><.>.իցէ<.>
  gramm: act,prs_sbj,3,sg
  paradigm: neg_poss_def
 -flex: <0><.>.իցեմք<.>
  gramm: act,prs_sbj,1,pl
  paradigm: neg_poss_def
 -flex: <0><.>.իցէք<.>
  gramm: act,prs_sbj,2,pl
  paradigm: neg_poss_def
 -flex: <0><.>.իցեն<.>
  gramm: act,prs_sbj,3,pl
  paradigm: neg_poss_def
 -flex: <0><.>.իցիմ<.>
  gramm: mp,prs_sbj,1,sg
  paradigm: neg_poss_def
 -flex: <0><.>.իցիս<.>
  gramm: mp,prs_sbj,2,sg
  paradigm: neg_poss_def
 -flex: <0><.>.իցի<.>
  gramm: mp,prs_sbj,3,sg
  paradigm: neg_poss_def
 -flex: <0><.>.իցիմք<.>
  gramm: mp,prs_sbj,1,pl
  paradigm: neg_poss_def
 -flex: <0><.>.իցիք<.>
  gramm: mp,prs_sbj,2,pl
  paradigm: neg_poss_def
 -flex: <0><.>.իցին<.>
  gramm: mp,prs_sbj,3,pl
  paradigm: neg_poss_def
 -flex: <0><.>.իջիր<.>
  gramm: amp,prs_coh,2,sg
  paradigm: neg_poss_def
 -flex: <0><.>.իջիք<.>
  gramm: amp,prs_coh,2,pl
  paradigm: neg_poss_def
 -flex: <1><.>.այ<.>
  gramm: mp,aor,1,sg
  paradigm: neg_poss_def
 -flex: <1><.>.ար<.>
  gramm: mp,aor,2,sg
  paradigm: neg_poss_def
 -flex: <1><.>.աւ<.>
  gramm: mp,aor,3,sg
  paradigm: neg_poss_def
 -flex: <1><.>.աք<.>
  gramm: mp,aor,1,pl
  paradigm: neg_poss_def
 -flex: <1><.>.այք<.>
  gramm: mp,aor,2,pl
  paradigm: neg_poss_def
 -flex: <1><.>.ան<.>
  gramm: mp,aor,3,pl
  paradigm: neg_poss_def
 -flex: <2><.>.ցես<.>
  gramm: act,aor_sbj,2,sg
  paradigm: neg_poss_def
 -flex: <2><.>.ցէ<.>
  gramm: act,aor_sbj,3,sg
  paradigm: neg_poss_def
 -flex: <2><.>.ցուք<.>
  gramm: act,aor_sbj,1,pl
  paradigm: neg_poss_def
 -flex: <2><.>.ջիք<.>
  gramm: act,aor_sbj,2,pl
  paradigm: neg_poss_def
 -flex: <2><.>.ցեն<.>
  gramm: act,aor_sbj,3,pl
  paradigm: neg_poss_def
 -flex: <1><.>.այց<.>
  gramm: mp,aor_sbj,1,sg
  paradigm: neg_poss_def
 -flex: <0><.>.եր<.>
  gramm: act,proh,2,sg
  paradigm: neg_poss_def
 -flex: <0><.>.էք<.>
  gramm: act,proh,2,pl
  paradigm: neg_poss_def
 -flex: <0><.>.իր<.>
  gramm: mp,proh,2,sg
  paradigm: neg_poss_def
 -flex: <0><.>.իք<.>
  gramm: mp,proh,2,pl
  paradigm: neg_poss_def
 -flex: <2><.>.ր<.>
  gramm: mp,ipv,2,sg
  paradigm: neg_poss_def
 -flex: <1><.>.րուք<.>
  gramm: mp,ipv,2,pl
  paradigm: neg_poss_def
 -flex: <2><.>.ջիր<.>
  gramm: amp,aor_coh,2,sg
  paradigm: neg_poss_def



-paradigm: V1.27
 -flex: <0><.>.ել<.>//<0><.>.իլ<.>
  gramm: inf
  paradigm: inf_decl
 -flex: <3><.>.ուցեալ<.>
  gramm: pfv
  paradigm: ptcp_decl
 -flex: <3><.>.ուցել<.>
  gramm: pfv
  paradigm: ptcp_decl_obl
 -flex: <0><.>.ելոց<.>
  gramm: fut
  paradigm: ptcp_decl
 -flex: <0><.>.եմ<.>
  gramm: act,prs,1,sg
  paradigm: neg_poss_def
 -flex: <0><.>.ես<.>
  gramm: act,prs,2,sg
  paradigm: neg_poss_def
 -flex: <0><.>.է<.>
  gramm: act,prs,3,sg
  paradigm: neg_poss_def
 -flex: <0><.>.եմք<.>
  gramm: act,prs,1,pl
  paradigm: neg_poss_def
 -flex: <0><.>.էք<.>
  gramm: act,prs,2,pl
  paradigm: neg_poss_def
 -flex: <0><.>.են<.>
  gramm: act,prs,3,pl
  paradigm: neg_poss_def
 -flex: <0><.>.իմ<.>
  gramm: mp,prs,1,sg
  paradigm: neg_poss_def
 -flex: <0><.>.իս<.>
  gramm: mp,prs,2,sg
  paradigm: neg_poss_def
 -flex: <0><.>.ի<.>
  gramm: mp,prs,3,sg
  paradigm: neg_poss_def
 -flex: <0><.>.իմք<.>
  gramm: mp,prs,1,pl
  paradigm: neg_poss_def
 -flex: <0><.>.իք<.>
  gramm: mp,prs,2,pl
  paradigm: neg_poss_def
 -flex: <0><.>.ին<.>
  gramm: mp,prs,3,pl
  paradigm: neg_poss_def
 -flex: <0><.>.եի<.>//<0><.>.էի<.>
  gramm: amp,impf,1,sg
  paradigm: neg_poss_def
 -flex: <0><.>.եիր<.>//<0><.>.էիր<.>
  gramm: amp,impf,2,sg
  paradigm: neg_poss_def
 -flex: <0><.>.էր<.>
  gramm: amp,impf,3,sg
  paradigm: neg_poss_def
 -flex: <0><.>.եաք<.>//<0><.>.էաք<.>
  gramm: amp,impf,1,pl
  paradigm: neg_poss_def
 -flex: <0><.>.եիք<.>//<0><.>.էիք<.>
  gramm: amp,impf,2,pl
  paradigm: neg_poss_def
 -flex: <0><.>.եին<.>//<0><.>.էին<.>
  gramm: amp,impf,3,pl
  paradigm: neg_poss_def
 -flex: <0><.>.իւր<.>
  gramm: mp,impf,3,sg
  paradigm: neg_poss_def
 -flex: <0><.>.իցեմ<.>
  gramm: act,prs_sbj,1,sg
  paradigm: neg_poss_def
 -flex: <0><.>.իցես<.>
  gramm: act,prs_sbj,2,sg
  paradigm: neg_poss_def
 -flex: <0><.>.իցէ<.>
  gramm: act,prs_sbj,3,sg
  paradigm: neg_poss_def
 -flex: <0><.>.իցեմք<.>
  gramm: act,prs_sbj,1,pl
  paradigm: neg_poss_def
 -flex: <0><.>.իցէք<.>
  gramm: act,prs_sbj,2,pl
  paradigm: neg_poss_def
 -flex: <0><.>.իցեն<.>
  gramm: act,prs_sbj,3,pl
  paradigm: neg_poss_def
 -flex: <0><.>.իցիմ<.>
  gramm: mp,prs_sbj,1,sg
  paradigm: neg_poss_def
 -flex: <0><.>.իցիս<.>
  gramm: mp,prs_sbj,2,sg
  paradigm: neg_poss_def
 -flex: <0><.>.իցի<.>
  gramm: mp,prs_sbj,3,sg
  paradigm: neg_poss_def
 -flex: <0><.>.իցիմք<.>
  gramm: mp,prs_sbj,1,pl
  paradigm: neg_poss_def
 -flex: <0><.>.իցիք<.>
  gramm: mp,prs_sbj,2,pl
  paradigm: neg_poss_def
 -flex: <0><.>.իցին<.>
  gramm: mp,prs_sbj,3,pl
  paradigm: neg_poss_def
 -flex: <0><.>.իջիր<.>
  gramm: amp,prs_coh,2,sg
  paradigm: neg_poss_def
 -flex: <0><.>.իջիք<.>
  gramm: amp,prs_coh,2,pl
  paradigm: neg_poss_def
 -flex: <1><.>.այ<.>
  gramm: mp,aor,1,sg
  paradigm: neg_poss_def
 -flex: <1><.>.ար<.>
  gramm: mp,aor,2,sg
  paradigm: neg_poss_def
 -flex: <1><.>.աւ<.>
  gramm: mp,aor,3,sg
  paradigm: neg_poss_def
 -flex: <1><.>.աք<.>
  gramm: mp,aor,1,pl
  paradigm: neg_poss_def
 -flex: <1><.>.այք<.>
  gramm: mp,aor,2,pl
  paradigm: neg_poss_def
 -flex: <1><.>.ան<.>
  gramm: mp,aor,3,pl
  paradigm: neg_poss_def
 -flex: <2><.>.ցես<.>
  gramm: act,aor_sbj,2,sg
  paradigm: neg_poss_def
 -flex: <2><.>.ցէ<.>
  gramm: act,aor_sbj,3,sg
  paradigm: neg_poss_def
 -flex: <2><.>.ցուք<.>
  gramm: act,aor_sbj,1,pl
  paradigm: neg_poss_def
 -flex: <2><.>.ջիք<.>
  gramm: act,aor_sbj,2,pl
  paradigm: neg_poss_def
 -flex: <2><.>.ցեն<.>
  gramm: act,aor_sbj,3,pl
  paradigm: neg_poss_def
 -flex: <1><.>.այց<.>
  gramm: mp,aor_sbj,1,sg
  paradigm: neg_poss_def
 -flex: <0><.>.եր<.>
  gramm: act,proh,2,sg
  paradigm: neg_poss_def
 -flex: <0><.>.էք<.>
  gramm: act,proh,2,pl
  paradigm: neg_poss_def
 -flex: <0><.>.իր<.>
  gramm: mp,proh,2,sg
  paradigm: neg_poss_def
 -flex: <0><.>.իք<.>
  gramm: mp,proh,2,pl
  paradigm: neg_poss_def
 -flex: <2><.>.ր<.>
  gramm: mp,ipv,2,sg
  paradigm: neg_poss_def
 -flex: <1><.>.րուք<.>
  gramm: mp,ipv,2,pl
  paradigm: neg_poss_def
 -flex: <2><.>.ջիր<.>
  gramm: amp,aor_coh,2,sg
  paradigm: neg_poss_def



-paradigm: V2.4
 -flex: <0><.>.ել<.>//<0><.>.իլ<.>
  gramm: inf
  paradigm: inf_decl
 -flex: <1><.>.եալ<.>
  gramm: pfv
  paradigm: ptcp_decl
 -flex: <1><.>.ել<.>
  gramm: pfv
  paradigm: ptcp_decl_obl
 -flex: <0><.>.ելոց<.>
  gramm: fut
  paradigm: ptcp_decl
 -flex: <0><.>.իմ<.>
  gramm: mp,prs,1,sg
  paradigm: neg_poss_def
 -flex: <0><.>.իս<.>
  gramm: mp,prs,2,sg
  paradigm: neg_poss_def
 -flex: <0><.>.ի<.>
  gramm: mp,prs,3,sg
  paradigm: neg_poss_def
 -flex: <0><.>.իմք<.>
  gramm: mp,prs,1,pl
  paradigm: neg_poss_def
 -flex: <0><.>.իք<.>
  gramm: mp,prs,2,pl
  paradigm: neg_poss_def
 -flex: <0><.>.ին<.>
  gramm: mp,prs,3,pl
  paradigm: neg_poss_def
 -flex: <0><.>.եի<.>//<0><.>.էի<.>
  gramm: amp,impf,1,sg
  paradigm: neg_poss_def
 -flex: <0><.>.եիր<.>//<0><.>.էիր<.>
  gramm: amp,impf,2,sg
  paradigm: neg_poss_def
 -flex: <0><.>.էր<.>
  gramm: amp,impf,3,sg
  paradigm: neg_poss_def
 -flex: <0><.>.եաք<.>//<0><.>.էաք<.>
  gramm: amp,impf,1,pl
  paradigm: neg_poss_def
 -flex: <0><.>.եիք<.>//<0><.>.էիք<.>
  gramm: amp,impf,2,pl
  paradigm: neg_poss_def
 -flex: <0><.>.եին<.>//<0><.>.էին<.>
  gramm: amp,impf,3,pl
  paradigm: neg_poss_def
 -flex: <0><.>.իւր<.>
  gramm: mp,impf,3,sg
  paradigm: neg_poss_def
 -flex: <0><.>.իցեմ<.>
  gramm: act,prs_sbj,1,sg
  paradigm: neg_poss_def
 -flex: <0><.>.իցես<.>
  gramm: act,prs_sbj,2,sg
  paradigm: neg_poss_def
 -flex: <0><.>.իցէ<.>
  gramm: act,prs_sbj,3,sg
  paradigm: neg_poss_def
 -flex: <0><.>.իցեմք<.>
  gramm: act,prs_sbj,1,pl
  paradigm: neg_poss_def
 -flex: <0><.>.իցէք<.>
  gramm: act,prs_sbj,2,pl
  paradigm: neg_poss_def
 -flex: <0><.>.իցեն<.>
  gramm: act,prs_sbj,3,pl
  paradigm: neg_poss_def
 -flex: <0><.>.իցիմ<.>
  gramm: mp,prs_sbj,1,sg
  paradigm: neg_poss_def
 -flex: <0><.>.իցիս<.>
  gramm: mp,prs_sbj,2,sg
  paradigm: neg_poss_def
 -flex: <0><.>.իցի<.>
  gramm: mp,prs_sbj,3,sg
  paradigm: neg_poss_def
 -flex: <0><.>.իցիմք<.>
  gramm: mp,prs_sbj,1,pl
  paradigm: neg_poss_def
 -flex: <0><.>.իցիք<.>
  gramm: mp,prs_sbj,2,pl
  paradigm: neg_poss_def
 -flex: <0><.>.իցին<.>
  gramm: mp,prs_sbj,3,pl
  paradigm: neg_poss_def
 -flex: <0><.>.իջիր<.>
  gramm: amp,prs_coh,2,sg
  paradigm: neg_poss_def
 -flex: <0><.>.իջիք<.>
  gramm: amp,prs_coh,2,pl
  paradigm: neg_poss_def
 -flex: <1><.>.այ<.>
  gramm: mp,aor,1,sg
  paradigm: neg_poss_def
 -flex: <1><.>.ար<.>
  gramm: mp,aor,2,sg
  paradigm: neg_poss_def
 -flex: <1><.>.աւ<.>
  gramm: mp,aor,3,sg
  paradigm: neg_poss_def
 -flex: <1><.>.աք<.>
  gramm: mp,aor,1,pl
  paradigm: neg_poss_def
 -flex: <1><.>.այք<.>
  gramm: mp,aor,2,pl
  paradigm: neg_poss_def
 -flex: <1><.>.ան<.>
  gramm: mp,aor,3,pl
  paradigm: neg_poss_def
 -flex: <1><.>.ից<.>
  gramm: act,aor_sbj,1,sg
  paradigm: neg_poss_def
 -flex: <1><.>.ցես<.>
  gramm: act,aor_sbj,2,sg
  paradigm: neg_poss_def
 -flex: <1><.>.ցէ<.>
  gramm: act,aor_sbj,3,sg
  paradigm: neg_poss_def
 -flex: <1><.>.ցուք<.>
  gramm: act,aor_sbj,1,pl
  paradigm: neg_poss_def
 -flex: <1><.>.ջիք<.>
  gramm: act,aor_sbj,2,pl
  paradigm: neg_poss_def
 -flex: <1><.>.ցեն<.>
  gramm: act,aor_sbj,3,pl
  paradigm: neg_poss_def
 -flex: <1><.>.այց<.>
  gramm: mp,aor_sbj,1,sg
  paradigm: neg_poss_def
 -flex: <1><.>.ցիս<.>
  gramm: mp,aor_sbj,2,sg
  paradigm: neg_poss_def
 -flex: <1><.>.ցի<.>
  gramm: mp,aor_sbj,3,sg
  paradigm: neg_poss_def
 -flex: <1><.>.ցուք<.>
  gramm: mp,aor_sbj,1,pl
  paradigm: neg_poss_def
 -flex: <1><.>.ջիք<.>
  gramm: mp,aor_sbj,2,pl
  paradigm: neg_poss_def
 -flex: <1><.>.ցին<.>
  gramm: mp,aor_sbj,3,pl
  paradigm: neg_poss_def
 -flex: <0><.>.իր<.>
  gramm: mp,proh,2,sg
  paradigm: neg_poss_def
 -flex: <0><.>.իք<.>
  gramm: mp,proh,2,pl
  paradigm: neg_poss_def
 -flex: <1><.>.<.>
  gramm: mp,ipv,2,sg
  paradigm: neg_poss_def
 -flex: <1><.>.այք<.>
  gramm: mp,ipv,2,pl
  paradigm: neg_poss_def
 -flex: <1><.>.ջիր<.>
  gramm: amp,aor_coh,2,sg
  paradigm: neg_poss_def



-paradigm: V2.5
 -flex: <0><.>.ել<.>//<0><.>.իլ<.>
  gramm: inf
  paradigm: inf_decl
 -flex: <1><.>.եալ<.>
  gramm: pfv
  paradigm: ptcp_decl
 -flex: <1><.>.ել<.>
  gramm: pfv
  paradigm: ptcp_decl_obl
 -flex: <0><.>.ելոց<.>
  gramm: fut
  paradigm: ptcp_decl
 -flex: <0><.>.իմ<.>
  gramm: mp,prs,1,sg
  paradigm: neg_poss_def
 -flex: <0><.>.իս<.>
  gramm: mp,prs,2,sg
  paradigm: neg_poss_def
 -flex: <0><.>.ի<.>
  gramm: mp,prs,3,sg
  paradigm: neg_poss_def
 -flex: <0><.>.իմք<.>
  gramm: mp,prs,1,pl
  paradigm: neg_poss_def
 -flex: <0><.>.իք<.>
  gramm: mp,prs,2,pl
  paradigm: neg_poss_def
 -flex: <0><.>.ին<.>
  gramm: mp,prs,3,pl
  paradigm: neg_poss_def
 -flex: <0><.>.եի<.>//<0><.>.էի<.>
  gramm: amp,impf,1,sg
  paradigm: neg_poss_def
 -flex: <0><.>.եիր<.>//<0><.>.էիր<.>
  gramm: amp,impf,2,sg
  paradigm: neg_poss_def
 -flex: <0><.>.էր<.>
  gramm: amp,impf,3,sg
  paradigm: neg_poss_def
 -flex: <0><.>.եաք<.>//<0><.>.էաք<.>
  gramm: amp,impf,1,pl
  paradigm: neg_poss_def
 -flex: <0><.>.եիք<.>//<0><.>.էիք<.>
  gramm: amp,impf,2,pl
  paradigm: neg_poss_def
 -flex: <0><.>.եին<.>//<0><.>.էին<.>
  gramm: amp,impf,3,pl
  paradigm: neg_poss_def
 -flex: <0><.>.իցիմ<.>
  gramm: mp,prs_sbj,1,sg
  paradigm: neg_poss_def
 -flex: <0><.>.իցիս<.>
  gramm: mp,prs_sbj,2,sg
  paradigm: neg_poss_def
 -flex: <0><.>.իցի<.>
  gramm: mp,prs_sbj,3,sg
  paradigm: neg_poss_def
 -flex: <0><.>.իցիմք<.>
  gramm: mp,prs_sbj,1,pl
  paradigm: neg_poss_def
 -flex: <0><.>.իցիք<.>
  gramm: mp,prs_sbj,2,pl
  paradigm: neg_poss_def
 -flex: <0><.>.իցին<.>
  gramm: mp,prs_sbj,3,pl
  paradigm: neg_poss_def
 -flex: <0><.>.իջիր<.>
  gramm: amp,prs_coh,2,sg
  paradigm: neg_poss_def
 -flex: <0><.>.իջիք<.>
  gramm: amp,prs_coh,2,pl
  paradigm: neg_poss_def
 -flex: <1><.>.այ<.>
  gramm: mp,aor,1,sg
  paradigm: neg_poss_def
 -flex: <1><.>.ար<.>
  gramm: mp,aor,2,sg
  paradigm: neg_poss_def
 -flex: <1><.>.աւ<.>
  gramm: mp,aor,3,sg
  paradigm: neg_poss_def
 -flex: <1><.>.աք<.>
  gramm: mp,aor,1,pl
  paradigm: neg_poss_def
 -flex: <1><.>.այք<.>
  gramm: mp,aor,2,pl
  paradigm: neg_poss_def
 -flex: <1><.>.ան<.>
  gramm: mp,aor,3,pl
  paradigm: neg_poss_def
 -flex: <1><.>.ցես<.>
  gramm: act,aor_sbj,2,sg
  paradigm: neg_poss_def
 -flex: <1><.>.ցե<.>
  gramm: act,aor_sbj,3,sg
  paradigm: neg_poss_def
 -flex: <1><.>.ցուք<.>
  gramm: act,aor_sbj,1,pl
  paradigm: neg_poss_def
 -flex: <1><.>.ջիք<.>
  gramm: act,aor_sbj,2,pl
  paradigm: neg_poss_def
 -flex: <1><.>.ցեն<.>
  gramm: act,aor_sbj,3,pl
  paradigm: neg_poss_def
 -flex: <1><.>.այց<.>
  gramm: mp,aor_sbj,1,sg
  paradigm: neg_poss_def
 -flex: <1><.>.ցիս<.>
  gramm: mp,aor_sbj,2,sg
  paradigm: neg_poss_def
 -flex: <1><.>.ցի<.>
  gramm: mp,aor_sbj,3,sg
  paradigm: neg_poss_def
 -flex: <1><.>.ցուք<.>
  gramm: mp,aor_sbj,1,pl
  paradigm: neg_poss_def
 -flex: <1><.>.ջիք<.>
  gramm: mp,aor_sbj,2,pl
  paradigm: neg_poss_def
 -flex: <1><.>.ցին<.>
  gramm: mp,aor_sbj,3,pl
  paradigm: neg_poss_def
 -flex: <0><.>.իր<.>
  gramm: mp,proh,2,sg
  paradigm: neg_poss_def
 -flex: <0><.>.իք<.>
  gramm: mp,proh,2,pl
  paradigm: neg_poss_def
 -flex: <1><.>.<.>//<2><.>.<.>
  gramm: mp,ipv,2,sg
  paradigm: neg_poss_def
 -flex: <1><.>.արուք<.>//<1><.>.այք<.>
  gramm: mp,ipv,2,pl
  paradigm: neg_poss_def
 -flex: <1><.>.ջիր<.>
  gramm: amp,aor_coh,2,sg
  paradigm: neg_poss_def



-paradigm: V2.6
 -flex: <0><.>.ել<.>//<0><.>.իլ<.>
  gramm: inf
  paradigm: inf_decl
 -flex: <1,3,5><.>.եալ<.>
  gramm: pfv
  paradigm: ptcp_decl
 -flex: <1,3,5><.>.ել<.>
  gramm: pfv
  paradigm: ptcp_decl_obl
 -flex: <0><.>.ելոց<.>
  gramm: fut
  paradigm: ptcp_decl
 -flex: <0><.>.իմ<.>
  gramm: mp,prs,1,sg
  paradigm: neg_poss_def
 -flex: <0><.>.իս<.>
  gramm: mp,prs,2,sg
  paradigm: neg_poss_def
 -flex: <0><.>.ի<.>
  gramm: mp,prs,3,sg
  paradigm: neg_poss_def
 -flex: <0><.>.իմք<.>
  gramm: mp,prs,1,pl
  paradigm: neg_poss_def
 -flex: <0><.>.իք<.>
  gramm: mp,prs,2,pl
  paradigm: neg_poss_def
 -flex: <0><.>.ին<.>
  gramm: mp,prs,3,pl
  paradigm: neg_poss_def
 -flex: <0><.>.եի<.>//<0><.>.էի<.>
  gramm: amp,impf,1,sg
  paradigm: neg_poss_def
 -flex: <0><.>.եիր<.>//<0><.>.էիր<.>
  gramm: amp,impf,2,sg
  paradigm: neg_poss_def
 -flex: <0><.>.էր<.>
  gramm: amp,impf,3,sg
  paradigm: neg_poss_def
 -flex: <0><.>.եաք<.>//<0><.>.էաք<.>
  gramm: amp,impf,1,pl
  paradigm: neg_poss_def
 -flex: <0><.>.եիք<.>//<0><.>.էիք<.>
  gramm: amp,impf,2,pl
  paradigm: neg_poss_def
 -flex: <0><.>.եին<.>//<0><.>.էին<.>
  gramm: amp,impf,3,pl
  paradigm: neg_poss_def
 -flex: <0><.>.իցիմ<.>
  gramm: mp,prs_sbj,1,sg
  paradigm: neg_poss_def
 -flex: <0><.>.իցիս<.>
  gramm: mp,prs_sbj,2,sg
  paradigm: neg_poss_def
 -flex: <0><.>.իցի<.>
  gramm: mp,prs_sbj,3,sg
  paradigm: neg_poss_def
 -flex: <0><.>.իցիմք<.>
  gramm: mp,prs_sbj,1,pl
  paradigm: neg_poss_def
 -flex: <0><.>.իցիք<.>
  gramm: mp,prs_sbj,2,pl
  paradigm: neg_poss_def
 -flex: <0><.>.իցին<.>
  gramm: mp,prs_sbj,3,pl
  paradigm: neg_poss_def
 -flex: <0><.>.իջիր<.>
  gramm: amp,prs_coh,2,sg
  paradigm: neg_poss_def
 -flex: <0><.>.իջիք<.>
  gramm: amp,prs_coh,2,pl
  paradigm: neg_poss_def
 -flex: <1><.>.է<.>
  gramm: mp,aor,1,sg
  paradigm: neg_poss_def
 -flex: <1><.>.եր<.>
  gramm: mp,aor,2,sg
  paradigm: neg_poss_def
 -flex: <1><.>.և<.>//<1><.>.եւ<.>
  gramm: mp,aor,3,sg
  paradigm: neg_poss_def
 -flex: <1><.>.աք<.>//<1><.>.եաք<.>
  gramm: mp,aor,1,pl
  paradigm: neg_poss_def
 -flex: <1><.>.էք<.>
  gramm: mp,aor,2,pl
  paradigm: neg_poss_def
 -flex: <1><.>.են<.>
  gramm: mp,aor,3,pl
  paradigm: neg_poss_def
 -flex: <2><.>.ցես<.>
  gramm: act,aor_sbj,2,sg
  paradigm: neg_poss_def
 -flex: <1><.>.էց<.>
  gramm: mp,aor_sbj,1,sg
  paradigm: neg_poss_def
 -flex: <2><.>.ցիս<.>//<3><.>.ցիս<.>
  gramm: mp,aor_sbj,2,sg
  paradigm: neg_poss_def
 -flex: <2><.>.ցի<.>//<3><.>.ցի<.>
  gramm: mp,aor_sbj,3,sg
  paradigm: neg_poss_def
 -flex: <2><.>.ցուք<.>//<3><.>.ցուք<.>
  gramm: mp,aor_sbj,1,pl
  paradigm: neg_poss_def
 -flex: <2><.>.ջիք<.>//<3><.>.ջիք<.>
  gramm: mp,aor_sbj,2,pl
  paradigm: neg_poss_def
 -flex: <2><.>.ցին<.>//<3><.>.ցին<.>
  gramm: mp,aor_sbj,3,pl
  paradigm: neg_poss_def
 -flex: <0><.>.իր<.>
  gramm: mp,proh,2,sg
  paradigm: neg_poss_def
 -flex: <0><.>.իք<.>
  gramm: mp,proh,2,pl
  paradigm: neg_poss_def
 -flex: <4><.>.<.>
  gramm: act,ipv,2,sg
  paradigm: neg_poss_def
 -flex: <4><.>.ուք<.>
  gramm: act,ipv,2,pl
  paradigm: neg_poss_def
 -flex: <2><.>.ջիր<.>//<3><.>.ջիր<.>
  gramm: amp,aor_coh,2,sg
  paradigm: neg_poss_def



-paradigm: V2.7
 -flex: <0><.>.ել<.>//<0><.>.իլ<.>
  gramm: inf
  paradigm: inf_decl
 -flex: <1,3,5><.>.եալ<.>
  gramm: pfv
  paradigm: ptcp_decl
 -flex: <1,3,5><.>.ել<.>
  gramm: pfv
  paradigm: ptcp_decl_obl
 -flex: <0><.>.ելոց<.>
  gramm: fut
  paradigm: ptcp_decl
 -flex: <0><.>.իմ<.>
  gramm: mp,prs,1,sg
  paradigm: neg_poss_def
 -flex: <0><.>.իս<.>
  gramm: mp,prs,2,sg
  paradigm: neg_poss_def
 -flex: <0><.>.ի<.>
  gramm: mp,prs,3,sg
  paradigm: neg_poss_def
 -flex: <0><.>.իմք<.>
  gramm: mp,prs,1,pl
  paradigm: neg_poss_def
 -flex: <0><.>.իք<.>
  gramm: mp,prs,2,pl
  paradigm: neg_poss_def
 -flex: <0><.>.ին<.>
  gramm: mp,prs,3,pl
  paradigm: neg_poss_def
 -flex: <0><.>.եի<.>//<0><.>.էի<.>
  gramm: amp,impf,1,sg
  paradigm: neg_poss_def
 -flex: <0><.>.եիր<.>//<0><.>.էիր<.>
  gramm: amp,impf,2,sg
  paradigm: neg_poss_def
 -flex: <0><.>.էր<.>
  gramm: amp,impf,3,sg
  paradigm: neg_poss_def
 -flex: <0><.>.եաք<.>//<0><.>.էաք<.>
  gramm: amp,impf,1,pl
  paradigm: neg_poss_def
 -flex: <0><.>.եիք<.>//<0><.>.էիք<.>
  gramm: amp,impf,2,pl
  paradigm: neg_poss_def
 -flex: <0><.>.եին<.>//<0><.>.էին<.>
  gramm: amp,impf,3,pl
  paradigm: neg_poss_def
 -flex: <0><.>.իցիմ<.>
  gramm: mp,prs_sbj,1,sg
  paradigm: neg_poss_def
 -flex: <0><.>.իցիս<.>
  gramm: mp,prs_sbj,2,sg
  paradigm: neg_poss_def
 -flex: <0><.>.իցի<.>
  gramm: mp,prs_sbj,3,sg
  paradigm: neg_poss_def
 -flex: <0><.>.իցիմք<.>
  gramm: mp,prs_sbj,1,pl
  paradigm: neg_poss_def
 -flex: <0><.>.իցիք<.>
  gramm: mp,prs_sbj,2,pl
  paradigm: neg_poss_def
 -flex: <0><.>.իցին<.>
  gramm: mp,prs_sbj,3,pl
  paradigm: neg_poss_def
 -flex: <0><.>.իջիր<.>
  gramm: amp,prs_coh,2,sg
  paradigm: neg_poss_def
 -flex: <0><.>.իջիք<.>
  gramm: amp,prs_coh,2,pl
  paradigm: neg_poss_def
 -flex: <1><.>.է<.>
  gramm: mp,aor,1,sg
  paradigm: neg_poss_def
 -flex: <1><.>.եր<.>
  gramm: mp,aor,2,sg
  paradigm: neg_poss_def
 -flex: <1><.>.և<.>//<1><.>.եւ<.>
  gramm: mp,aor,3,sg
  paradigm: neg_poss_def
 -flex: <1><.>.աք<.>//<1><.>.եաք<.>
  gramm: mp,aor,1,pl
  paradigm: neg_poss_def
 -flex: <1><.>.էք<.>
  gramm: mp,aor,2,pl
  paradigm: neg_poss_def
 -flex: <1><.>.են<.>
  gramm: mp,aor,3,pl
  paradigm: neg_poss_def
 -flex: <2><.>.ցես<.>
  gramm: act,aor_sbj,2,sg
  paradigm: neg_poss_def
 -flex: <1><.>.էց<.>
  gramm: mp,aor_sbj,1,sg
  paradigm: neg_poss_def
 -flex: <2><.>.ցիս<.>//<3><.>.ցիս<.>
  gramm: mp,aor_sbj,2,sg
  paradigm: neg_poss_def
 -flex: <2><.>.ցի<.>//<3><.>.ցի<.>
  gramm: mp,aor_sbj,3,sg
  paradigm: neg_poss_def
 -flex: <2><.>.ցուք<.>//<3><.>.ցուք<.>
  gramm: mp,aor_sbj,1,pl
  paradigm: neg_poss_def
 -flex: <2><.>.ջիք<.>//<3><.>.ջիք<.>
  gramm: mp,aor_sbj,2,pl
  paradigm: neg_poss_def
 -flex: <2><.>.ցին<.>//<3><.>.ցին<.>
  gramm: mp,aor_sbj,3,pl
  paradigm: neg_poss_def
 -flex: <0><.>.իր<.>
  gramm: mp,proh,2,sg
  paradigm: neg_poss_def
 -flex: <0><.>.իք<.>
  gramm: mp,proh,2,pl
  paradigm: neg_poss_def
 -flex: <4><.>.<.>
  gramm: act,ipv,2,sg
  paradigm: neg_poss_def
 -flex: <4><.>.ուք<.>
  gramm: act,ipv,2,pl
  paradigm: neg_poss_def
 -flex: <2><.>.ջիր<.>//<3><.>.ջիր<.>
  gramm: amp,aor_coh,2,sg
  paradigm: neg_poss_def



-paradigm: V2.8
 -flex: <0><.>.ել<.>//<0><.>.իլ<.>
  gramm: inf
  paradigm: inf_decl
 -flex: <1><.>.եալ<.>
  gramm: pfv
  paradigm: ptcp_decl
 -flex: <1><.>.ել<.>
  gramm: pfv
  paradigm: ptcp_decl_obl
 -flex: <0><.>.ելոց<.>
  gramm: fut
  paradigm: ptcp_decl
 -flex: <0><.>.իմ<.>
  gramm: mp,prs,1,sg
  paradigm: neg_poss_def
 -flex: <0><.>.իս<.>
  gramm: mp,prs,2,sg
  paradigm: neg_poss_def
 -flex: <0><.>.ի<.>
  gramm: mp,prs,3,sg
  paradigm: neg_poss_def
 -flex: <0><.>.իմք<.>
  gramm: mp,prs,1,pl
  paradigm: neg_poss_def
 -flex: <0><.>.իք<.>
  gramm: mp,prs,2,pl
  paradigm: neg_poss_def
 -flex: <0><.>.ին<.>
  gramm: mp,prs,3,pl
  paradigm: neg_poss_def
 -flex: <0><.>.եի<.>//<0><.>.էի<.>
  gramm: amp,impf,1,sg
  paradigm: neg_poss_def
 -flex: <0><.>.եիր<.>//<0><.>.էիր<.>
  gramm: amp,impf,2,sg
  paradigm: neg_poss_def
 -flex: <0><.>.էր<.>
  gramm: amp,impf,3,sg
  paradigm: neg_poss_def
 -flex: <0><.>.եաք<.>//<0><.>.էաք<.>
  gramm: amp,impf,1,pl
  paradigm: neg_poss_def
 -flex: <0><.>.եիք<.>//<0><.>.էիք<.>
  gramm: amp,impf,2,pl
  paradigm: neg_poss_def
 -flex: <0><.>.եին<.>//<0><.>.էին<.>
  gramm: amp,impf,3,pl
  paradigm: neg_poss_def
 -flex: <0><.>.իցիմ<.>
  gramm: mp,prs_sbj,1,sg
  paradigm: neg_poss_def
 -flex: <0><.>.իցիս<.>
  gramm: mp,prs_sbj,2,sg
  paradigm: neg_poss_def
 -flex: <0><.>.իցի<.>
  gramm: mp,prs_sbj,3,sg
  paradigm: neg_poss_def
 -flex: <0><.>.իցիմք<.>
  gramm: mp,prs_sbj,1,pl
  paradigm: neg_poss_def
 -flex: <0><.>.իցիք<.>
  gramm: mp,prs_sbj,2,pl
  paradigm: neg_poss_def
 -flex: <0><.>.իցին<.>
  gramm: mp,prs_sbj,3,pl
  paradigm: neg_poss_def
 -flex: <0><.>.իջիր<.>
  gramm: amp,prs_coh,2,sg
  paradigm: neg_poss_def
 -flex: <0><.>.իջիք<.>
  gramm: amp,prs_coh,2,pl
  paradigm: neg_poss_def
 -flex: <1><.>.այ<.>
  gramm: mp,aor,1,sg
  paradigm: neg_poss_def
 -flex: <1><.>.ար<.>
  gramm: mp,aor,2,sg
  paradigm: neg_poss_def
 -flex: <1><.>.աւ<.>
  gramm: mp,aor,3,sg
  paradigm: neg_poss_def
 -flex: <1><.>.աք<.>
  gramm: mp,aor,1,pl
  paradigm: neg_poss_def
 -flex: <1><.>.այք<.>
  gramm: mp,aor,2,pl
  paradigm: neg_poss_def
 -flex: <1><.>.ան<.>
  gramm: mp,aor,3,pl
  paradigm: neg_poss_def
 -flex: <1><.>.ցես<.>
  gramm: act,aor_sbj,2,sg
  paradigm: neg_poss_def
 -flex: <1><.>.ցե<.>
  gramm: act,aor_sbj,3,sg
  paradigm: neg_poss_def
 -flex: <1><.>.ցուք<.>
  gramm: act,aor_sbj,1,pl
  paradigm: neg_poss_def
 -flex: <1><.>.ջիք<.>
  gramm: act,aor_sbj,2,pl
  paradigm: neg_poss_def
 -flex: <1><.>.ցեն<.>
  gramm: act,aor_sbj,3,pl
  paradigm: neg_poss_def
 -flex: <1><.>.այց<.>
  gramm: mp,aor_sbj,1,sg
  paradigm: neg_poss_def
 -flex: <1><.>.ցիս<.>
  gramm: mp,aor_sbj,2,sg
  paradigm: neg_poss_def
 -flex: <1><.>.ցի<.>
  gramm: mp,aor_sbj,3,sg
  paradigm: neg_poss_def
 -flex: <1><.>.ցուք<.>
  gramm: mp,aor_sbj,1,pl
  paradigm: neg_poss_def
 -flex: <1><.>.ջիք<.>
  gramm: mp,aor_sbj,2,pl
  paradigm: neg_poss_def
 -flex: <1><.>.ցին<.>
  gramm: mp,aor_sbj,3,pl
  paradigm: neg_poss_def
 -flex: <0><.>.իր<.>
  gramm: mp,proh,2,sg
  paradigm: neg_poss_def
 -flex: <0><.>.իք<.>
  gramm: mp,proh,2,pl
  paradigm: neg_poss_def
 -flex: <1><.>.<.>//<2><.>.<.>
  gramm: mp,ipv,2,sg
  paradigm: neg_poss_def
 -flex: <1><.>.արուք<.>//<1><.>.այք<.>
  gramm: mp,ipv,2,pl
  paradigm: neg_poss_def
 -flex: <1><.>.ջիր<.>
  gramm: amp,aor_coh,2,sg
  paradigm: neg_poss_def



-paradigm: V2.9
 -flex: <0><.>.ել<.>//<0><.>.իլ<.>
  gramm: inf
  paradigm: inf_decl
 -flex: <1><.>.եալ<.>
  gramm: pfv
  paradigm: ptcp_decl
 -flex: <1><.>.ել<.>
  gramm: pfv
  paradigm: ptcp_decl_obl
 -flex: <0><.>.ելոց<.>
  gramm: fut
  paradigm: ptcp_decl
 -flex: <0><.>.իմ<.>
  gramm: mp,prs,1,sg
  paradigm: neg_poss_def
 -flex: <0><.>.իս<.>
  gramm: mp,prs,2,sg
  paradigm: neg_poss_def
 -flex: <0><.>.ի<.>
  gramm: mp,prs,3,sg
  paradigm: neg_poss_def
 -flex: <0><.>.իմք<.>
  gramm: mp,prs,1,pl
  paradigm: neg_poss_def
 -flex: <0><.>.իք<.>
  gramm: mp,prs,2,pl
  paradigm: neg_poss_def
 -flex: <0><.>.ին<.>
  gramm: mp,prs,3,pl
  paradigm: neg_poss_def
 -flex: <0><.>.եի<.>//<0><.>.էի<.>
  gramm: amp,impf,1,sg
  paradigm: neg_poss_def
 -flex: <0><.>.եիր<.>//<0><.>.էիր<.>
  gramm: amp,impf,2,sg
  paradigm: neg_poss_def
 -flex: <0><.>.էր<.>
  gramm: amp,impf,3,sg
  paradigm: neg_poss_def
 -flex: <0><.>.եաք<.>//<0><.>.էաք<.>
  gramm: amp,impf,1,pl
  paradigm: neg_poss_def
 -flex: <0><.>.եիք<.>//<0><.>.էիք<.>
  gramm: amp,impf,2,pl
  paradigm: neg_poss_def
 -flex: <0><.>.եին<.>//<0><.>.էին<.>
  gramm: amp,impf,3,pl
  paradigm: neg_poss_def
 -flex: <0><.>.իցիմ<.>
  gramm: mp,prs_sbj,1,sg
  paradigm: neg_poss_def
 -flex: <0><.>.իցիս<.>
  gramm: mp,prs_sbj,2,sg
  paradigm: neg_poss_def
 -flex: <0><.>.իցի<.>
  gramm: mp,prs_sbj,3,sg
  paradigm: neg_poss_def
 -flex: <0><.>.իցիմք<.>
  gramm: mp,prs_sbj,1,pl
  paradigm: neg_poss_def
 -flex: <0><.>.իցիք<.>
  gramm: mp,prs_sbj,2,pl
  paradigm: neg_poss_def
 -flex: <0><.>.իցին<.>
  gramm: mp,prs_sbj,3,pl
  paradigm: neg_poss_def
 -flex: <0><.>.իջիր<.>
  gramm: amp,prs_coh,2,sg
  paradigm: neg_poss_def
 -flex: <0><.>.իջիք<.>
  gramm: amp,prs_coh,2,pl
  paradigm: neg_poss_def
 -flex: <1><.>.այ<.>
  gramm: mp,aor,1,sg
  paradigm: neg_poss_def
 -flex: <1><.>.ար<.>
  gramm: mp,aor,2,sg
  paradigm: neg_poss_def
 -flex: <1><.>.աւ<.>
  gramm: mp,aor,3,sg
  paradigm: neg_poss_def
 -flex: <1><.>.աք<.>
  gramm: mp,aor,1,pl
  paradigm: neg_poss_def
 -flex: <1><.>.այք<.>
  gramm: mp,aor,2,pl
  paradigm: neg_poss_def
 -flex: <1><.>.ան<.>
  gramm: mp,aor,3,pl
  paradigm: neg_poss_def
 -flex: <1><.>.ցես<.>
  gramm: act,aor_sbj,2,sg
  paradigm: neg_poss_def
 -flex: <1><.>.ցե<.>
  gramm: act,aor_sbj,3,sg
  paradigm: neg_poss_def
 -flex: <1><.>.ցուք<.>
  gramm: act,aor_sbj,1,pl
  paradigm: neg_poss_def
 -flex: <1><.>.ջիք<.>
  gramm: act,aor_sbj,2,pl
  paradigm: neg_poss_def
 -flex: <1><.>.ցեն<.>
  gramm: act,aor_sbj,3,pl
  paradigm: neg_poss_def
 -flex: <1><.>.այց<.>
  gramm: mp,aor_sbj,1,sg
  paradigm: neg_poss_def
 -flex: <1><.>.ցիս<.>
  gramm: mp,aor_sbj,2,sg
  paradigm: neg_poss_def
 -flex: <1><.>.ցի<.>
  gramm: mp,aor_sbj,3,sg
  paradigm: neg_poss_def
 -flex: <1><.>.ցուք<.>
  gramm: mp,aor_sbj,1,pl
  paradigm: neg_poss_def
 -flex: <1><.>.ջիք<.>
  gramm: mp,aor_sbj,2,pl
  paradigm: neg_poss_def
 -flex: <1><.>.ցին<.>
  gramm: mp,aor_sbj,3,pl
  paradigm: neg_poss_def
 -flex: <0><.>.իր<.>
  gramm: mp,proh,2,sg
  paradigm: neg_poss_def
 -flex: <0><.>.իք<.>
  gramm: mp,proh,2,pl
  paradigm: neg_poss_def
 -flex: <1><.>.<.>//<2><.>.<.>
  gramm: mp,ipv,2,sg
  paradigm: neg_poss_def
 -flex: <1><.>.արուք<.>//<1><.>.այք<.>
  gramm: mp,ipv,2,pl
  paradigm: neg_poss_def
 -flex: <1><.>.ջիր<.>
  gramm: amp,aor_coh,2,sg
  paradigm: neg_poss_def



-paradigm: V2.10
 -flex: <0><.>.ել<.>//<0><.>.իլ<.>
  gramm: inf
  paradigm: inf_decl
 -flex: <3><.>.ուցեալ<.>
  gramm: pfv
  paradigm: ptcp_decl
 -flex: <3><.>.ուցել<.>
  gramm: pfv
  paradigm: ptcp_decl_obl
 -flex: <0><.>.ելոց<.>
  gramm: fut
  paradigm: ptcp_decl
 -flex: <0><.>.իմ<.>
  gramm: mp,prs,1,sg
  paradigm: neg_poss_def
 -flex: <0><.>.իս<.>
  gramm: mp,prs,2,sg
  paradigm: neg_poss_def
 -flex: <0><.>.ի<.>
  gramm: mp,prs,3,sg
  paradigm: neg_poss_def
 -flex: <0><.>.իմք<.>
  gramm: mp,prs,1,pl
  paradigm: neg_poss_def
 -flex: <0><.>.իք<.>
  gramm: mp,prs,2,pl
  paradigm: neg_poss_def
 -flex: <0><.>.ին<.>
  gramm: mp,prs,3,pl
  paradigm: neg_poss_def
 -flex: <0><.>.եի<.>//<0><.>.էի<.>
  gramm: amp,impf,1,sg
  paradigm: neg_poss_def
 -flex: <0><.>.եիր<.>//<0><.>.էիր<.>
  gramm: amp,impf,2,sg
  paradigm: neg_poss_def
 -flex: <0><.>.էր<.>
  gramm: amp,impf,3,sg
  paradigm: neg_poss_def
 -flex: <0><.>.եաք<.>//<0><.>.էաք<.>
  gramm: amp,impf,1,pl
  paradigm: neg_poss_def
 -flex: <0><.>.եիք<.>//<0><.>.էիք<.>
  gramm: amp,impf,2,pl
  paradigm: neg_poss_def
 -flex: <0><.>.եին<.>//<0><.>.էին<.>
  gramm: amp,impf,3,pl
  paradigm: neg_poss_def
 -flex: <0><.>.իւր<.>
  gramm: mp,impf,3,sg
  paradigm: neg_poss_def
 -flex: <0><.>.իցիմ<.>
  gramm: mp,prs_sbj,1,sg
  paradigm: neg_poss_def
 -flex: <0><.>.իցիս<.>
  gramm: mp,prs_sbj,2,sg
  paradigm: neg_poss_def
 -flex: <0><.>.իցի<.>
  gramm: mp,prs_sbj,3,sg
  paradigm: neg_poss_def
 -flex: <0><.>.իցիմք<.>
  gramm: mp,prs_sbj,1,pl
  paradigm: neg_poss_def
 -flex: <0><.>.իցիք<.>
  gramm: mp,prs_sbj,2,pl
  paradigm: neg_poss_def
 -flex: <0><.>.իցին<.>
  gramm: mp,prs_sbj,3,pl
  paradigm: neg_poss_def
 -flex: <0><.>.իջիր<.>
  gramm: amp,prs_coh,2,sg
  paradigm: neg_poss_def
 -flex: <0><.>.իջիք<.>
  gramm: amp,prs_coh,2,pl
  paradigm: neg_poss_def
 -flex: <1><.>.այ<.>
  gramm: mp,aor,1,sg
  paradigm: neg_poss_def
 -flex: <1><.>.ար<.>
  gramm: mp,aor,2,sg
  paradigm: neg_poss_def
 -flex: <1><.>.աւ<.>
  gramm: mp,aor,3,sg
  paradigm: neg_poss_def
 -flex: <1><.>.աք<.>
  gramm: mp,aor,1,pl
  paradigm: neg_poss_def
 -flex: <1><.>.այք<.>
  gramm: mp,aor,2,pl
  paradigm: neg_poss_def
 -flex: <1><.>.ան<.>
  gramm: mp,aor,3,pl
  paradigm: neg_poss_def
 -flex: <2><.>.ցես<.>
  gramm: act,aor_sbj,2,sg
  paradigm: neg_poss_def
 -flex: <2><.>.ցէ<.>
  gramm: act,aor_sbj,3,sg
  paradigm: neg_poss_def
 -flex: <2><.>.ցուք<.>
  gramm: act,aor_sbj,1,pl
  paradigm: neg_poss_def
 -flex: <2><.>.ջիք<.>
  gramm: act,aor_sbj,2,pl
  paradigm: neg_poss_def
 -flex: <2><.>.ցեն<.>
  gramm: act,aor_sbj,3,pl
  paradigm: neg_poss_def
 -flex: <1><.>.այց<.>
  gramm: mp,aor_sbj,1,sg
  paradigm: neg_poss_def
 -flex: <0><.>.եր<.>
  gramm: act,proh,2,sg
  paradigm: neg_poss_def
 -flex: <0><.>.էք<.>
  gramm: act,proh,2,pl
  paradigm: neg_poss_def
 -flex: <0><.>.իր<.>
  gramm: mp,proh,2,sg
  paradigm: neg_poss_def
 -flex: <0><.>.իք<.>
  gramm: mp,proh,2,pl
  paradigm: neg_poss_def
 -flex: <2><.>.ր<.>
  gramm: mp,ipv,2,sg
  paradigm: neg_poss_def
 -flex: <1><.>.րուք<.>
  gramm: mp,ipv,2,pl
  paradigm: neg_poss_def
 -flex: <2><.>.ջիր<.>
  gramm: amp,aor_coh,2,sg
  paradigm: neg_poss_def



-paradigm: V2.11
 -flex: <0><.>.ել<.>//<0><.>.իլ<.>
  gramm: inf
  paradigm: inf_decl
 -flex: <3><.>.ուցեալ<.>
  gramm: pfv
  paradigm: ptcp_decl
 -flex: <3><.>.ուցել<.>
  gramm: pfv
  paradigm: ptcp_decl_obl
 -flex: <0><.>.ելոց<.>
  gramm: fut
  paradigm: ptcp_decl
 -flex: <0><.>.իմ<.>
  gramm: mp,prs,1,sg
  paradigm: neg_poss_def
 -flex: <0><.>.իս<.>
  gramm: mp,prs,2,sg
  paradigm: neg_poss_def
 -flex: <0><.>.ի<.>
  gramm: mp,prs,3,sg
  paradigm: neg_poss_def
 -flex: <0><.>.իմք<.>
  gramm: mp,prs,1,pl
  paradigm: neg_poss_def
 -flex: <0><.>.իք<.>
  gramm: mp,prs,2,pl
  paradigm: neg_poss_def
 -flex: <0><.>.ին<.>
  gramm: mp,prs,3,pl
  paradigm: neg_poss_def
 -flex: <0><.>.եի<.>//<0><.>.էի<.>
  gramm: amp,impf,1,sg
  paradigm: neg_poss_def
 -flex: <0><.>.եիր<.>//<0><.>.էիր<.>
  gramm: amp,impf,2,sg
  paradigm: neg_poss_def
 -flex: <0><.>.էր<.>
  gramm: amp,impf,3,sg
  paradigm: neg_poss_def
 -flex: <0><.>.եաք<.>//<0><.>.էաք<.>
  gramm: amp,impf,1,pl
  paradigm: neg_poss_def
 -flex: <0><.>.եիք<.>//<0><.>.էիք<.>
  gramm: amp,impf,2,pl
  paradigm: neg_poss_def
 -flex: <0><.>.եին<.>//<0><.>.էին<.>
  gramm: amp,impf,3,pl
  paradigm: neg_poss_def
 -flex: <0><.>.իւր<.>
  gramm: mp,impf,3,sg
  paradigm: neg_poss_def
 -flex: <0><.>.իցիմ<.>
  gramm: mp,prs_sbj,1,sg
  paradigm: neg_poss_def
 -flex: <0><.>.իցիս<.>
  gramm: mp,prs_sbj,2,sg
  paradigm: neg_poss_def
 -flex: <0><.>.իցի<.>
  gramm: mp,prs_sbj,3,sg
  paradigm: neg_poss_def
 -flex: <0><.>.իցիմք<.>
  gramm: mp,prs_sbj,1,pl
  paradigm: neg_poss_def
 -flex: <0><.>.իցիք<.>
  gramm: mp,prs_sbj,2,pl
  paradigm: neg_poss_def
 -flex: <0><.>.իցին<.>
  gramm: mp,prs_sbj,3,pl
  paradigm: neg_poss_def
 -flex: <0><.>.իջիր<.>
  gramm: amp,prs_coh,2,sg
  paradigm: neg_poss_def
 -flex: <0><.>.իջիք<.>
  gramm: amp,prs_coh,2,pl
  paradigm: neg_poss_def
 -flex: <1><.>.այ<.>
  gramm: mp,aor,1,sg
  paradigm: neg_poss_def
 -flex: <1><.>.ար<.>
  gramm: mp,aor,2,sg
  paradigm: neg_poss_def
 -flex: <1><.>.աւ<.>
  gramm: mp,aor,3,sg
  paradigm: neg_poss_def
 -flex: <1><.>.աք<.>
  gramm: mp,aor,1,pl
  paradigm: neg_poss_def
 -flex: <1><.>.այք<.>
  gramm: mp,aor,2,pl
  paradigm: neg_poss_def
 -flex: <1><.>.ան<.>
  gramm: mp,aor,3,pl
  paradigm: neg_poss_def
 -flex: <2><.>.ցես<.>
  gramm: act,aor_sbj,2,sg
  paradigm: neg_poss_def
 -flex: <2><.>.ցէ<.>
  gramm: act,aor_sbj,3,sg
  paradigm: neg_poss_def
 -flex: <2><.>.ցուք<.>
  gramm: act,aor_sbj,1,pl
  paradigm: neg_poss_def
 -flex: <2><.>.ջիք<.>
  gramm: act,aor_sbj,2,pl
  paradigm: neg_poss_def
 -flex: <2><.>.ցեն<.>
  gramm: act,aor_sbj,3,pl
  paradigm: neg_poss_def
 -flex: <1><.>.այց<.>
  gramm: mp,aor_sbj,1,sg
  paradigm: neg_poss_def
 -flex: <0><.>.եր<.>
  gramm: act,proh,2,sg
  paradigm: neg_poss_def
 -flex: <0><.>.էք<.>
  gramm: act,proh,2,pl
  paradigm: neg_poss_def
 -flex: <0><.>.իր<.>
  gramm: mp,proh,2,sg
  paradigm: neg_poss_def
 -flex: <0><.>.իք<.>
  gramm: mp,proh,2,pl
  paradigm: neg_poss_def
 -flex: <2><.>.ր<.>
  gramm: mp,ipv,2,sg
  paradigm: neg_poss_def
 -flex: <1><.>.րուք<.>
  gramm: mp,ipv,2,pl
  paradigm: neg_poss_def
 -flex: <2><.>.ջիր<.>
  gramm: amp,aor_coh,2,sg
  paradigm: neg_poss_def



-paradigm: V3.1
 -flex: <0><.>.ալ<.>
  gramm: inf
  paradigm: inf_decl
 -flex: <0,1><.>.եալ<.>
  gramm: pfv
  paradigm: ptcp_decl
 -flex: <0,1><.>.ել<.>
  gramm: pfv
  paradigm: ptcp_decl_obl
 -flex: <0><.>.ալոց<.>
  gramm: fut
  paradigm: ptcp_decl
 -flex: <0><.>.ամ<.>
  gramm: amp,prs,1,sg
  paradigm: neg_poss_def
 -flex: <0><.>.աս<.>
  gramm: amp,prs,2,sg
  paradigm: neg_poss_def
 -flex: <0><.>.այ<.>
  gramm: amp,prs,3,sg
  paradigm: neg_poss_def
 -flex: <0><.>.ամք<.>
  gramm: amp,prs,1,pl
  paradigm: neg_poss_def
 -flex: <0><.>.այք<.>
  gramm: amp,prs,2,pl
  paradigm: neg_poss_def
 -flex: <0><.>.ան<.>
  gramm: amp,prs,3,pl
  paradigm: neg_poss_def
 -flex: <0><.>.այի<.>
  gramm: amp,impf,1,sg
  paradigm: neg_poss_def
 -flex: <0><.>.այիր<.>
  gramm: amp,impf,2,sg
  paradigm: neg_poss_def
 -flex: <0><.>.այր<.>
  gramm: amp,impf,3,sg
  paradigm: neg_poss_def
 -flex: <0><.>.այաք<.>
  gramm: amp,impf,1,pl
  paradigm: neg_poss_def
 -flex: <0><.>.այիք<.>
  gramm: amp,impf,2,pl
  paradigm: neg_poss_def
 -flex: <0><.>.ային<.>
  gramm: amp,impf,3,pl
  paradigm: neg_poss_def
 -flex: <0><.>.այցեմ<.>
  gramm: act,prs_sbj,1,sg
  paradigm: neg_poss_def
 -flex: <0><.>.այցես<.>
  gramm: act,prs_sbj,2,sg
  paradigm: neg_poss_def
 -flex: <0><.>.այցէ<.>
  gramm: act,prs_sbj,3,sg
  paradigm: neg_poss_def
 -flex: <0><.>.այցեմք<.>
  gramm: act,prs_sbj,1,pl
  paradigm: neg_poss_def
 -flex: <0><.>.այցէք<.>
  gramm: act,prs_sbj,2,pl
  paradigm: neg_poss_def
 -flex: <0><.>.այցեն<.>
  gramm: act,prs_sbj,3,pl
  paradigm: neg_poss_def
 -flex: <0><.>.այցիմ<.>
  gramm: mp,prs_sbj,1,sg
  paradigm: neg_poss_def
 -flex: <0><.>.այցիս<.>
  gramm: mp,prs_sbj,2,sg
  paradigm: neg_poss_def
 -flex: <0><.>.այցի<.>
  gramm: mp,prs_sbj,3,sg
  paradigm: neg_poss_def
 -flex: <0><.>.այցիմք<.>
  gramm: mp,prs_sbj,1,pl
  paradigm: neg_poss_def
 -flex: <0><.>.այցիք<.>
  gramm: mp,prs_sbj,2,pl
  paradigm: neg_poss_def
 -flex: <0><.>.այցին<.>
  gramm: mp,prs_sbj,3,pl
  paradigm: neg_poss_def
 -flex: <0><.>.այջիր<.>
  gramm: amp,prs_coh,2,sg
  paradigm: neg_poss_def
 -flex: <0><.>.այջիք<.>
  gramm: amp,prs_coh,2,pl
  paradigm: neg_poss_def
 -flex: <1><.>.ի<.>
  gramm: act,aor,1,sg
  paradigm: neg_poss_def
 -flex: <1><.>.եր<.>
  gramm: act,aor,2,sg
  paradigm: neg_poss_def
 -flex: <1><.>.<.>
  gramm: act,aor,3,sg
  paradigm: neg_poss_def
 -flex: <1><.>.աք<.>
  gramm: act,aor,1,pl
  paradigm: neg_poss_def
 -flex: <1><.>.էք<.>//<1><.>.իք<.>
  gramm: act,aor,2,pl
  paradigm: neg_poss_def
 -flex: <1><.>.ին<.>
  gramm: act,aor,3,pl
  paradigm: neg_poss_def
 -flex: <1><.>.այ<.>
  gramm: mp,aor,1,sg
  paradigm: neg_poss_def
 -flex: <1><.>.ար<.>
  gramm: mp,aor,2,sg
  paradigm: neg_poss_def
 -flex: <1><.>.աւ<.>
  gramm: mp,aor,3,sg
  paradigm: neg_poss_def
 -flex: <1><.>.աք<.>
  gramm: mp,aor,1,pl
  paradigm: neg_poss_def
 -flex: <1><.>.այք<.>
  gramm: mp,aor,2,pl
  paradigm: neg_poss_def
 -flex: <1><.>.ան<.>
  gramm: mp,aor,3,pl
  paradigm: neg_poss_def
 -flex: <1><.>.ից<.>
  gramm: act,aor_sbj,1,sg
  paradigm: neg_poss_def
 -flex: <2><.>.ցես<.>
  gramm: act,aor_sbj,2,sg
  paradigm: neg_poss_def
 -flex: <2><.>.ցէ<.>
  gramm: act,aor_sbj,3,sg
  paradigm: neg_poss_def
 -flex: <2><.>.ցուք<.>
  gramm: act,aor_sbj,1,pl
  paradigm: neg_poss_def
 -flex: <2><.>.ջիք<.>
  gramm: act,aor_sbj,2,pl
  paradigm: neg_poss_def
 -flex: <2><.>.ցեն<.>
  gramm: act,aor_sbj,3,pl
  paradigm: neg_poss_def
 -flex: <1><.>.այց<.>
  gramm: mp,aor_sbj,1,sg
  paradigm: neg_poss_def
 -flex: <2><.>.ցիս<.>
  gramm: mp,aor_sbj,2,sg
  paradigm: neg_poss_def
 -flex: <2><.>.ցի<.>
  gramm: mp,aor_sbj,3,sg
  paradigm: neg_poss_def
 -flex: <2><.>.ցուք<.>
  gramm: mp,aor_sbj,1,pl
  paradigm: neg_poss_def
 -flex: <2><.>.ջիք<.>
  gramm: mp,aor_sbj,2,pl
  paradigm: neg_poss_def
 -flex: <2><.>.ցին<.>
  gramm: mp,aor_sbj,3,pl
  paradigm: neg_poss_def
 -flex: <0><.>.ար<.>
  gramm: amp,proh,2,sg
  paradigm: neg_poss_def
 -flex: <0><.>.այք<.>
  gramm: amp,proh,2,pl
  paradigm: neg_poss_def
 -flex: <3><.>.<.>
  gramm: act,ipv,2,sg
  paradigm: neg_poss_def
 -flex: <1><.>.էք<.>//<1><.>.իք<.>
  gramm: act,ipv,2,pl
  paradigm: neg_poss_def
 -flex: <1><.>.իր<.>
  gramm: mp,ipv,2,sg
  paradigm: neg_poss_def
 -flex: <1><.>.արուք<.>//<1><.>.այք<.>
  gramm: mp,ipv,2,pl
  paradigm: neg_poss_def
 -flex: <2><.>.ջիր<.>
  gramm: amp,aor_coh,2,sg
  paradigm: neg_poss_def



-paradigm: V3.2
 -flex: <0><.>.ալ<.>
  gramm: inf
  paradigm: inf_decl
 -flex: <1><.>.եալ<.>
  gramm: pfv
  paradigm: ptcp_decl
 -flex: <1><.>.ել<.>
  gramm: pfv
  paradigm: ptcp_decl_obl
 -flex: <0><.>.ալոց<.>
  gramm: fut
  paradigm: ptcp_decl
 -flex: <0><.>.ամ<.>
  gramm: amp,prs,1,sg
  paradigm: neg_poss_def
 -flex: <0><.>.աս<.>
  gramm: amp,prs,2,sg
  paradigm: neg_poss_def
 -flex: <0><.>.այ<.>
  gramm: amp,prs,3,sg
  paradigm: neg_poss_def
 -flex: <0><.>.ամք<.>
  gramm: amp,prs,1,pl
  paradigm: neg_poss_def
 -flex: <0><.>.այք<.>
  gramm: amp,prs,2,pl
  paradigm: neg_poss_def
 -flex: <0><.>.ան<.>
  gramm: amp,prs,3,pl
  paradigm: neg_poss_def
 -flex: <0><.>.այի<.>
  gramm: amp,impf,1,sg
  paradigm: neg_poss_def
 -flex: <0><.>.այիր<.>
  gramm: amp,impf,2,sg
  paradigm: neg_poss_def
 -flex: <0><.>.այր<.>
  gramm: amp,impf,3,sg
  paradigm: neg_poss_def
 -flex: <0><.>.այաք<.>
  gramm: amp,impf,1,pl
  paradigm: neg_poss_def
 -flex: <0><.>.այիք<.>
  gramm: amp,impf,2,pl
  paradigm: neg_poss_def
 -flex: <0><.>.ային<.>
  gramm: amp,impf,3,pl
  paradigm: neg_poss_def
 -flex: <0><.>.այցեմ<.>
  gramm: act,prs_sbj,1,sg
  paradigm: neg_poss_def
 -flex: <0><.>.այցես<.>
  gramm: act,prs_sbj,2,sg
  paradigm: neg_poss_def
 -flex: <0><.>.այցէ<.>
  gramm: act,prs_sbj,3,sg
  paradigm: neg_poss_def
 -flex: <0><.>.այցեմք<.>
  gramm: act,prs_sbj,1,pl
  paradigm: neg_poss_def
 -flex: <0><.>.այցէք<.>
  gramm: act,prs_sbj,2,pl
  paradigm: neg_poss_def
 -flex: <0><.>.այցեն<.>
  gramm: act,prs_sbj,3,pl
  paradigm: neg_poss_def
 -flex: <0><.>.այցիմ<.>
  gramm: mp,prs_sbj,1,sg
  paradigm: neg_poss_def
 -flex: <0><.>.այցիս<.>
  gramm: mp,prs_sbj,2,sg
  paradigm: neg_poss_def
 -flex: <0><.>.այցի<.>
  gramm: mp,prs_sbj,3,sg
  paradigm: neg_poss_def
 -flex: <0><.>.այցիմք<.>
  gramm: mp,prs_sbj,1,pl
  paradigm: neg_poss_def
 -flex: <0><.>.այցիք<.>
  gramm: mp,prs_sbj,2,pl
  paradigm: neg_poss_def
 -flex: <0><.>.այցին<.>
  gramm: mp,prs_sbj,3,pl
  paradigm: neg_poss_def
 -flex: <0><.>.այջիր<.>
  gramm: amp,prs_coh,2,sg
  paradigm: neg_poss_def
 -flex: <0><.>.այջիք<.>
  gramm: amp,prs_coh,2,pl
  paradigm: neg_poss_def
 -flex: <1><.>.ի<.>
  gramm: act,aor,1,sg
  paradigm: neg_poss_def
 -flex: <1><.>.եր<.>
  gramm: act,aor,2,sg
  paradigm: neg_poss_def
 -flex: <1><.>.<.>//<2><.>.<.>
  gramm: act,aor,3,sg
  paradigm: neg_poss_def
 -flex: <1><.>.աք<.>
  gramm: act,aor,1,pl
  paradigm: neg_poss_def
 -flex: <1><.>.էք<.>//<1><.>.իք<.>
  gramm: act,aor,2,pl
  paradigm: neg_poss_def
 -flex: <1><.>.ին<.>
  gramm: act,aor,3,pl
  paradigm: neg_poss_def
 -flex: <1><.>.ից<.>
  gramm: act,aor_sbj,1,sg
  paradigm: neg_poss_def
 -flex: <1><.>.ցես<.>
  gramm: act,aor_sbj,2,sg
  paradigm: neg_poss_def
 -flex: <1><.>.ցէ<.>
  gramm: act,aor_sbj,3,sg
  paradigm: neg_poss_def
 -flex: <1><.>.ցուք<.>
  gramm: act,aor_sbj,1,pl
  paradigm: neg_poss_def
 -flex: <1><.>.ջիք<.>
  gramm: act,aor_sbj,2,pl
  paradigm: neg_poss_def
 -flex: <1><.>.ցեն<.>
  gramm: act,aor_sbj,3,pl
  paradigm: neg_poss_def
 -flex: <0><.>.ար<.>
  gramm: amp,proh,2,sg
  paradigm: neg_poss_def
 -flex: <0><.>.այք<.>
  gramm: amp,proh,2,pl
  paradigm: neg_poss_def
 -flex: <3><.>.<.>
  gramm: act,ipv,2,sg
  paradigm: neg_poss_def
 -flex: <1><.>.էք<.>//<1><.>.իք<.>
  gramm: act,ipv,2,pl
  paradigm: neg_poss_def
 -flex: <1><.>.իր<.>
  gramm: mp,ipv,2,sg
  paradigm: neg_poss_def
 -flex: <1><.>.արուք<.>//<1><.>.այք<.>
  gramm: mp,ipv,2,pl
  paradigm: neg_poss_def
 -flex: <1><.>.ջիր<.>
  gramm: amp,aor_coh,2,sg
  paradigm: neg_poss_def



-paradigm: V3.3
 -flex: <0><.>.ալ<.>
  gramm: inf
  paradigm: inf_decl
 -flex: <0,1><.>.եալ<.>
  gramm: pfv
  paradigm: ptcp_decl
 -flex: <0,1><.>.ել<.>
  gramm: pfv
  paradigm: ptcp_decl_obl
 -flex: <0><.>.ալոց<.>
  gramm: fut
  paradigm: ptcp_decl
 -flex: <0><.>.ամ<.>
  gramm: amp,prs,1,sg
  paradigm: neg_poss_def
 -flex: <0><.>.աս<.>
  gramm: amp,prs,2,sg
  paradigm: neg_poss_def
 -flex: <0><.>.այ<.>
  gramm: amp,prs,3,sg
  paradigm: neg_poss_def
 -flex: <0><.>.ամք<.>
  gramm: amp,prs,1,pl
  paradigm: neg_poss_def
 -flex: <0><.>.այք<.>
  gramm: amp,prs,2,pl
  paradigm: neg_poss_def
 -flex: <0><.>.ան<.>
  gramm: amp,prs,3,pl
  paradigm: neg_poss_def
 -flex: <0><.>.այի<.>
  gramm: amp,impf,1,sg
  paradigm: neg_poss_def
 -flex: <0><.>.այիր<.>
  gramm: amp,impf,2,sg
  paradigm: neg_poss_def
 -flex: <0><.>.այր<.>
  gramm: amp,impf,3,sg
  paradigm: neg_poss_def
 -flex: <0><.>.այաք<.>
  gramm: amp,impf,1,pl
  paradigm: neg_poss_def
 -flex: <0><.>.այիք<.>
  gramm: amp,impf,2,pl
  paradigm: neg_poss_def
 -flex: <0><.>.ային<.>
  gramm: amp,impf,3,pl
  paradigm: neg_poss_def
 -flex: <0><.>.այցեմ<.>
  gramm: act,prs_sbj,1,sg
  paradigm: neg_poss_def
 -flex: <0><.>.այցես<.>
  gramm: act,prs_sbj,2,sg
  paradigm: neg_poss_def
 -flex: <0><.>.այցէ<.>
  gramm: act,prs_sbj,3,sg
  paradigm: neg_poss_def
 -flex: <0><.>.այցեմք<.>
  gramm: act,prs_sbj,1,pl
  paradigm: neg_poss_def
 -flex: <0><.>.այցէք<.>
  gramm: act,prs_sbj,2,pl
  paradigm: neg_poss_def
 -flex: <0><.>.այցեն<.>
  gramm: act,prs_sbj,3,pl
  paradigm: neg_poss_def
 -flex: <0><.>.այցիմ<.>
  gramm: mp,prs_sbj,1,sg
  paradigm: neg_poss_def
 -flex: <0><.>.այցիս<.>
  gramm: mp,prs_sbj,2,sg
  paradigm: neg_poss_def
 -flex: <0><.>.այցի<.>
  gramm: mp,prs_sbj,3,sg
  paradigm: neg_poss_def
 -flex: <0><.>.այցիմք<.>
  gramm: mp,prs_sbj,1,pl
  paradigm: neg_poss_def
 -flex: <0><.>.այցիք<.>
  gramm: mp,prs_sbj,2,pl
  paradigm: neg_poss_def
 -flex: <0><.>.այցին<.>
  gramm: mp,prs_sbj,3,pl
  paradigm: neg_poss_def
 -flex: <0><.>.այջիր<.>
  gramm: amp,prs_coh,2,sg
  paradigm: neg_poss_def
 -flex: <0><.>.այջիք<.>
  gramm: amp,prs_coh,2,pl
  paradigm: neg_poss_def
 -flex: <1><.>.ի<.>
  gramm: act,aor,1,sg
  paradigm: neg_poss_def
 -flex: <1><.>.եր<.>
  gramm: act,aor,2,sg
  paradigm: neg_poss_def
 -flex: <1><.>.<.>
  gramm: act,aor,3,sg
  paradigm: neg_poss_def
 -flex: <1><.>.աք<.>
  gramm: act,aor,1,pl
  paradigm: neg_poss_def
 -flex: <1><.>.էք<.>//<1><.>.իք<.>
  gramm: act,aor,2,pl
  paradigm: neg_poss_def
 -flex: <1><.>.ին<.>
  gramm: act,aor,3,pl
  paradigm: neg_poss_def
 -flex: <1><.>.այ<.>
  gramm: mp,aor,1,sg
  paradigm: neg_poss_def
 -flex: <1><.>.ար<.>
  gramm: mp,aor,2,sg
  paradigm: neg_poss_def
 -flex: <1><.>.աւ<.>
  gramm: mp,aor,3,sg
  paradigm: neg_poss_def
 -flex: <1><.>.աք<.>
  gramm: mp,aor,1,pl
  paradigm: neg_poss_def
 -flex: <1><.>.այք<.>
  gramm: mp,aor,2,pl
  paradigm: neg_poss_def
 -flex: <1><.>.ան<.>
  gramm: mp,aor,3,pl
  paradigm: neg_poss_def
 -flex: <1><.>.ից<.>
  gramm: act,aor_sbj,1,sg
  paradigm: neg_poss_def
 -flex: <2><.>.ցես<.>
  gramm: act,aor_sbj,2,sg
  paradigm: neg_poss_def
 -flex: <2><.>.ցէ<.>
  gramm: act,aor_sbj,3,sg
  paradigm: neg_poss_def
 -flex: <2><.>.ցուք<.>
  gramm: act,aor_sbj,1,pl
  paradigm: neg_poss_def
 -flex: <2><.>.ջիք<.>
  gramm: act,aor_sbj,2,pl
  paradigm: neg_poss_def
 -flex: <2><.>.ցեն<.>
  gramm: act,aor_sbj,3,pl
  paradigm: neg_poss_def
 -flex: <1><.>.այց<.>
  gramm: mp,aor_sbj,1,sg
  paradigm: neg_poss_def
 -flex: <2><.>.ցիս<.>
  gramm: mp,aor_sbj,2,sg
  paradigm: neg_poss_def
 -flex: <2><.>.ցի<.>
  gramm: mp,aor_sbj,3,sg
  paradigm: neg_poss_def
 -flex: <2><.>.ցուք<.>
  gramm: mp,aor_sbj,1,pl
  paradigm: neg_poss_def
 -flex: <2><.>.ջիք<.>
  gramm: mp,aor_sbj,2,pl
  paradigm: neg_poss_def
 -flex: <2><.>.ցին<.>
  gramm: mp,aor_sbj,3,pl
  paradigm: neg_poss_def
 -flex: <0><.>.ար<.>
  gramm: amp,proh,2,sg
  paradigm: neg_poss_def
 -flex: <0><.>.այք<.>
  gramm: amp,proh,2,pl
  paradigm: neg_poss_def
 -flex: <3><.>.<.>
  gramm: act,ipv,2,sg
  paradigm: neg_poss_def
 -flex: <1><.>.էք<.>//<1><.>.իք<.>
  gramm: act,ipv,2,pl
  paradigm: neg_poss_def
 -flex: <1><.>.իր<.>
  gramm: mp,ipv,2,sg
  paradigm: neg_poss_def
 -flex: <1><.>.արուք<.>//<1><.>.այք<.>
  gramm: mp,ipv,2,pl
  paradigm: neg_poss_def
 -flex: <2><.>.ջիր<.>
  gramm: amp,aor_coh,2,sg
  paradigm: neg_poss_def



-paradigm: V3.4
 -flex: <0><.>.ալ<.>
  gramm: inf
  paradigm: inf_decl
 -flex: <1><.>.եալ<.>
  gramm: pfv
  paradigm: ptcp_decl
 -flex: <1><.>.ել<.>
  gramm: pfv
  paradigm: ptcp_decl_obl
 -flex: <0><.>.ալոց<.>
  gramm: fut
  paradigm: ptcp_decl
 -flex: <0><.>.ամ<.>
  gramm: amp,prs,1,sg
  paradigm: neg_poss_def
 -flex: <0><.>.աս<.>
  gramm: amp,prs,2,sg
  paradigm: neg_poss_def
 -flex: <0><.>.այ<.>
  gramm: amp,prs,3,sg
  paradigm: neg_poss_def
 -flex: <0><.>.ամք<.>
  gramm: amp,prs,1,pl
  paradigm: neg_poss_def
 -flex: <0><.>.այք<.>
  gramm: amp,prs,2,pl
  paradigm: neg_poss_def
 -flex: <0><.>.ան<.>
  gramm: amp,prs,3,pl
  paradigm: neg_poss_def
 -flex: <0><.>.այի<.>
  gramm: amp,impf,1,sg
  paradigm: neg_poss_def
 -flex: <0><.>.այիր<.>
  gramm: amp,impf,2,sg
  paradigm: neg_poss_def
 -flex: <0><.>.այր<.>
  gramm: amp,impf,3,sg
  paradigm: neg_poss_def
 -flex: <0><.>.այաք<.>
  gramm: amp,impf,1,pl
  paradigm: neg_poss_def
 -flex: <0><.>.այիք<.>
  gramm: amp,impf,2,pl
  paradigm: neg_poss_def
 -flex: <0><.>.ային<.>
  gramm: amp,impf,3,pl
  paradigm: neg_poss_def
 -flex: <0><.>.այցեմ<.>
  gramm: act,prs_sbj,1,sg
  paradigm: neg_poss_def
 -flex: <0><.>.այցես<.>
  gramm: act,prs_sbj,2,sg
  paradigm: neg_poss_def
 -flex: <0><.>.այցէ<.>
  gramm: act,prs_sbj,3,sg
  paradigm: neg_poss_def
 -flex: <0><.>.այցեմք<.>
  gramm: act,prs_sbj,1,pl
  paradigm: neg_poss_def
 -flex: <0><.>.այցէք<.>
  gramm: act,prs_sbj,2,pl
  paradigm: neg_poss_def
 -flex: <0><.>.այցեն<.>
  gramm: act,prs_sbj,3,pl
  paradigm: neg_poss_def
 -flex: <0><.>.այցիմ<.>
  gramm: mp,prs_sbj,1,sg
  paradigm: neg_poss_def
 -flex: <0><.>.այցիս<.>
  gramm: mp,prs_sbj,2,sg
  paradigm: neg_poss_def
 -flex: <0><.>.այցի<.>
  gramm: mp,prs_sbj,3,sg
  paradigm: neg_poss_def
 -flex: <0><.>.այցիմք<.>
  gramm: mp,prs_sbj,1,pl
  paradigm: neg_poss_def
 -flex: <0><.>.այցիք<.>
  gramm: mp,prs_sbj,2,pl
  paradigm: neg_poss_def
 -flex: <0><.>.այցին<.>
  gramm: mp,prs_sbj,3,pl
  paradigm: neg_poss_def
 -flex: <0><.>.այջիր<.>
  gramm: amp,prs_coh,2,sg
  paradigm: neg_poss_def
 -flex: <0><.>.այջիք<.>
  gramm: amp,prs_coh,2,pl
  paradigm: neg_poss_def
 -flex: <1><.>.ի<.>
  gramm: act,aor,1,sg
  paradigm: neg_poss_def
 -flex: <1><.>.եր<.>
  gramm: act,aor,2,sg
  paradigm: neg_poss_def
 -flex: <1><.>.<.>//<2><.>.<.>
  gramm: act,aor,3,sg
  paradigm: neg_poss_def
 -flex: <1><.>.աք<.>
  gramm: act,aor,1,pl
  paradigm: neg_poss_def
 -flex: <1><.>.էք<.>//<1><.>.իք<.>
  gramm: act,aor,2,pl
  paradigm: neg_poss_def
 -flex: <1><.>.ին<.>
  gramm: act,aor,3,pl
  paradigm: neg_poss_def
 -flex: <1><.>.այ<.>
  gramm: mp,aor,1,sg
  paradigm: neg_poss_def
 -flex: <1><.>.ար<.>
  gramm: mp,aor,2,sg
  paradigm: neg_poss_def
 -flex: <1><.>.աւ<.>
  gramm: mp,aor,3,sg
  paradigm: neg_poss_def
 -flex: <1><.>.աք<.>
  gramm: mp,aor,1,pl
  paradigm: neg_poss_def
 -flex: <1><.>.այք<.>
  gramm: mp,aor,2,pl
  paradigm: neg_poss_def
 -flex: <1><.>.ան<.>
  gramm: mp,aor,3,pl
  paradigm: neg_poss_def
 -flex: <1><.>.ից<.>
  gramm: act,aor_sbj,1,sg
  paradigm: neg_poss_def
 -flex: <1><.>.ցես<.>
  gramm: act,aor_sbj,2,sg
  paradigm: neg_poss_def
 -flex: <1><.>.ցէ<.>
  gramm: act,aor_sbj,3,sg
  paradigm: neg_poss_def
 -flex: <1><.>.ցուք<.>
  gramm: act,aor_sbj,1,pl
  paradigm: neg_poss_def
 -flex: <1><.>.ջիք<.>
  gramm: act,aor_sbj,2,pl
  paradigm: neg_poss_def
 -flex: <1><.>.ցեն<.>
  gramm: act,aor_sbj,3,pl
  paradigm: neg_poss_def
 -flex: <1><.>.այց<.>
  gramm: mp,aor_sbj,1,sg
  paradigm: neg_poss_def
 -flex: <1><.>.ցիս<.>
  gramm: mp,aor_sbj,2,sg
  paradigm: neg_poss_def
 -flex: <1><.>.ցի<.>
  gramm: mp,aor_sbj,3,sg
  paradigm: neg_poss_def
 -flex: <1><.>.ցուք<.>
  gramm: mp,aor_sbj,1,pl
  paradigm: neg_poss_def
 -flex: <1><.>.ջիք<.>
  gramm: mp,aor_sbj,2,pl
  paradigm: neg_poss_def
 -flex: <1><.>.ցին<.>
  gramm: mp,aor_sbj,3,pl
  paradigm: neg_poss_def
 -flex: <0><.>.ար<.>
  gramm: amp,proh,2,sg
  paradigm: neg_poss_def
 -flex: <0><.>.այք<.>
  gramm: amp,proh,2,pl
  paradigm: neg_poss_def
 -flex: <1><.>.<.>
  gramm: act,ipv,2,sg
  paradigm: neg_poss_def
 -flex: <1><.>.էք<.>//<1><.>.իք<.>
  gramm: act,ipv,2,pl
  paradigm: neg_poss_def
 -flex: <1><.>.իր<.>
  gramm: mp,ipv,2,sg
  paradigm: neg_poss_def
 -flex: <1><.>.արուք<.>//<1><.>.այք<.>
  gramm: mp,ipv,2,pl
  paradigm: neg_poss_def
 -flex: <1><.>.ջիր<.>
  gramm: amp,aor_coh,2,sg
  paradigm: neg_poss_def



-paradigm: V3.5
 -flex: <0><.>.ալ<.>
  gramm: inf
  paradigm: inf_decl
 -flex: <2><.>.եալ<.>
  gramm: pfv
  paradigm: ptcp_decl
 -flex: <2><.>.ել<.>
  gramm: pfv
  paradigm: ptcp_decl_obl
 -flex: <0><.>.ալոց<.>
  gramm: fut
  paradigm: ptcp_decl
 -flex: <0><.>.ամ<.>
  gramm: amp,prs,1,sg
  paradigm: neg_poss_def
 -flex: <0><.>.աս<.>
  gramm: amp,prs,2,sg
  paradigm: neg_poss_def
 -flex: <0><.>.այ<.>
  gramm: amp,prs,3,sg
  paradigm: neg_poss_def
 -flex: <0><.>.ամք<.>
  gramm: amp,prs,1,pl
  paradigm: neg_poss_def
 -flex: <0><.>.այք<.>
  gramm: amp,prs,2,pl
  paradigm: neg_poss_def
 -flex: <0><.>.ան<.>
  gramm: amp,prs,3,pl
  paradigm: neg_poss_def
 -flex: <0><.>.այի<.>
  gramm: amp,impf,1,sg
  paradigm: neg_poss_def
 -flex: <0><.>.այիր<.>
  gramm: amp,impf,2,sg
  paradigm: neg_poss_def
 -flex: <0><.>.այր<.>
  gramm: amp,impf,3,sg
  paradigm: neg_poss_def
 -flex: <0><.>.այաք<.>
  gramm: amp,impf,1,pl
  paradigm: neg_poss_def
 -flex: <0><.>.այիք<.>
  gramm: amp,impf,2,pl
  paradigm: neg_poss_def
 -flex: <0><.>.ային<.>
  gramm: amp,impf,3,pl
  paradigm: neg_poss_def
 -flex: <0><.>.այցեմ<.>
  gramm: act,prs_sbj,1,sg
  paradigm: neg_poss_def
 -flex: <0><.>.այցես<.>
  gramm: act,prs_sbj,2,sg
  paradigm: neg_poss_def
 -flex: <0><.>.այցէ<.>
  gramm: act,prs_sbj,3,sg
  paradigm: neg_poss_def
 -flex: <0><.>.այցեմք<.>
  gramm: act,prs_sbj,1,pl
  paradigm: neg_poss_def
 -flex: <0><.>.այցէք<.>
  gramm: act,prs_sbj,2,pl
  paradigm: neg_poss_def
 -flex: <0><.>.այցեն<.>
  gramm: act,prs_sbj,3,pl
  paradigm: neg_poss_def
 -flex: <0><.>.այցիմ<.>
  gramm: mp,prs_sbj,1,sg
  paradigm: neg_poss_def
 -flex: <0><.>.այցիս<.>
  gramm: mp,prs_sbj,2,sg
  paradigm: neg_poss_def
 -flex: <0><.>.այցի<.>
  gramm: mp,prs_sbj,3,sg
  paradigm: neg_poss_def
 -flex: <0><.>.այցիմք<.>
  gramm: mp,prs_sbj,1,pl
  paradigm: neg_poss_def
 -flex: <0><.>.այցիք<.>
  gramm: mp,prs_sbj,2,pl
  paradigm: neg_poss_def
 -flex: <0><.>.այցին<.>
  gramm: mp,prs_sbj,3,pl
  paradigm: neg_poss_def
 -flex: <0><.>.այջիր<.>
  gramm: amp,prs_coh,2,sg
  paradigm: neg_poss_def
 -flex: <0><.>.այջիք<.>
  gramm: amp,prs_coh,2,pl
  paradigm: neg_poss_def
 -flex: <1><.>.ու<.>
  gramm: act,aor,1,sg
  paradigm: neg_poss_def
 -flex: <1><.>.ուր<.>
  gramm: act,aor,2,sg
  paradigm: neg_poss_def
 -flex: <1><.>.<.>
  gramm: act,aor,3,sg
  paradigm: neg_poss_def
 -flex: <2><.>.աք<.>
  gramm: act,aor,1,pl
  paradigm: neg_poss_def
 -flex: <1><.>.ուք<.>
  gramm: act,aor,2,pl
  paradigm: neg_poss_def
 -flex: <1><.>.ուն<.>
  gramm: act,aor,3,pl
  paradigm: neg_poss_def
 -flex: <2><.>.այ<.>
  gramm: mp,aor,1,sg
  paradigm: neg_poss_def
 -flex: <2><.>.ար<.>
  gramm: mp,aor,2,sg
  paradigm: neg_poss_def
 -flex: <2><.>.աւ<.>
  gramm: mp,aor,3,sg
  paradigm: neg_poss_def
 -flex: <2><.>.աք<.>
  gramm: mp,aor,1,pl
  paradigm: neg_poss_def
 -flex: <2><.>.այք<.>
  gramm: mp,aor,2,pl
  paradigm: neg_poss_def
 -flex: <2><.>.ան<.>
  gramm: mp,aor,3,pl
  paradigm: neg_poss_def
 -flex: <3><.>.ց<.>
  gramm: act,aor_sbj,1,sg
  paradigm: neg_poss_def
 -flex: <3><.>.ցես<.>
  gramm: act,aor_sbj,2,sg
  paradigm: neg_poss_def
 -flex: <3><.>.ցէ<.>
  gramm: act,aor_sbj,3,sg
  paradigm: neg_poss_def
 -flex: <3><.>.ցուք<.>
  gramm: act,aor_sbj,1,pl
  paradigm: neg_poss_def
 -flex: <3><.>.ջիք<.>
  gramm: act,aor_sbj,2,pl
  paradigm: neg_poss_def
 -flex: <3><.>.ցեն<.>
  gramm: act,aor_sbj,3,pl
  paradigm: neg_poss_def
 -flex: <2><.>.այց<.>
  gramm: mp,aor_sbj,1,sg
  paradigm: neg_poss_def
 -flex: <3><.>.ցիս<.>
  gramm: mp,aor_sbj,2,sg
  paradigm: neg_poss_def
 -flex: <3><.>.ցի<.>
  gramm: mp,aor_sbj,3,sg
  paradigm: neg_poss_def
 -flex: <3><.>.ցուք<.>
  gramm: mp,aor_sbj,1,pl
  paradigm: neg_poss_def
 -flex: <3><.>.ջիք<.>
  gramm: mp,aor_sbj,2,pl
  paradigm: neg_poss_def
 -flex: <3><.>.ցին<.>
  gramm: mp,aor_sbj,3,pl
  paradigm: neg_poss_def
 -flex: <0><.>.ար<.>
  gramm: amp,proh,2,sg
  paradigm: neg_poss_def
 -flex: <0><.>.այք<.>
  gramm: amp,proh,2,pl
  paradigm: neg_poss_def
 -flex: <2><.>.ր<.>
  gramm: act,ipv,2,sg
  paradigm: neg_poss_def
 -flex: <2><.>.ք<.>
  gramm: act,ipv,2,pl
  paradigm: neg_poss_def
 -flex: <3><.>.ջիր<.>
  gramm: amp,aor_coh,2,sg
  paradigm: neg_poss_def



-paradigm: V3.6
 -flex: <0><.>.ալ<.>
  gramm: inf
  paradigm: inf_decl
 -flex: <1><.>.եալ<.>
  gramm: pfv
  paradigm: ptcp_decl
 -flex: <1><.>.ել<.>
  gramm: pfv
  paradigm: ptcp_decl_obl
 -flex: <0><.>.ալոց<.>
  gramm: fut
  paradigm: ptcp_decl
 -flex: <0><.>.ամ<.>
  gramm: amp,prs,1,sg
  paradigm: neg_poss_def
 -flex: <0><.>.աս<.>
  gramm: amp,prs,2,sg
  paradigm: neg_poss_def
 -flex: <0><.>.այ<.>
  gramm: amp,prs,3,sg
  paradigm: neg_poss_def
 -flex: <0><.>.ամք<.>
  gramm: amp,prs,1,pl
  paradigm: neg_poss_def
 -flex: <0><.>.այք<.>
  gramm: amp,prs,2,pl
  paradigm: neg_poss_def
 -flex: <0><.>.ան<.>
  gramm: amp,prs,3,pl
  paradigm: neg_poss_def
 -flex: <0><.>.այի<.>
  gramm: amp,impf,1,sg
  paradigm: neg_poss_def
 -flex: <0><.>.այիր<.>
  gramm: amp,impf,2,sg
  paradigm: neg_poss_def
 -flex: <0><.>.այր<.>
  gramm: amp,impf,3,sg
  paradigm: neg_poss_def
 -flex: <0><.>.այաք<.>
  gramm: amp,impf,1,pl
  paradigm: neg_poss_def
 -flex: <0><.>.այիք<.>
  gramm: amp,impf,2,pl
  paradigm: neg_poss_def
 -flex: <0><.>.ային<.>
  gramm: amp,impf,3,pl
  paradigm: neg_poss_def
 -flex: <0><.>.այցեմ<.>
  gramm: act,prs_sbj,1,sg
  paradigm: neg_poss_def
 -flex: <0><.>.այցես<.>
  gramm: act,prs_sbj,2,sg
  paradigm: neg_poss_def
 -flex: <0><.>.այցէ<.>
  gramm: act,prs_sbj,3,sg
  paradigm: neg_poss_def
 -flex: <0><.>.այցեմք<.>
  gramm: act,prs_sbj,1,pl
  paradigm: neg_poss_def
 -flex: <0><.>.այցէք<.>
  gramm: act,prs_sbj,2,pl
  paradigm: neg_poss_def
 -flex: <0><.>.այցեն<.>
  gramm: act,prs_sbj,3,pl
  paradigm: neg_poss_def
 -flex: <0><.>.այջիր<.>
  gramm: amp,prs_coh,2,sg
  paradigm: neg_poss_def
 -flex: <0><.>.այջիք<.>
  gramm: amp,prs_coh,2,pl
  paradigm: neg_poss_def
 -flex: <1><.>.ի<.>
  gramm: act,aor,1,sg
  paradigm: neg_poss_def
 -flex: <1><.>.իր<.>
  gramm: act,aor,2,sg
  paradigm: neg_poss_def
 -flex: <1><.>.ն<.>
  gramm: act,aor,3,sg
  paradigm: neg_poss_def
 -flex: <1><.>.աք<.>
  gramm: act,aor,1,pl
  paradigm: neg_poss_def
 -flex: <1><.>.իք<.>
  gramm: act,aor,2,pl
  paradigm: neg_poss_def
 -flex: <1><.>.ին<.>
  gramm: act,aor,3,pl
  paradigm: neg_poss_def
 -flex: <1><.>.ից<.>
  gramm: act,aor_sbj,1,sg
  paradigm: neg_poss_def
 -flex: <2><.>.ցես<.>
  gramm: act,aor_sbj,2,sg
  paradigm: neg_poss_def
 -flex: <3><.>.ցես<.>
  gramm: act,aor_sbj,2,sg
  paradigm: neg_poss_def
 -flex: <2><.>.ցէ<.>
  gramm: act,aor_sbj,3,sg
  paradigm: neg_poss_def
 -flex: <3><.>.ցէ<.>
  gramm: act,aor_sbj,3,sg
  paradigm: neg_poss_def
 -flex: <2><.>.ցուք<.>
  gramm: act,aor_sbj,1,pl
  paradigm: neg_poss_def
 -flex: <3><.>.ցուք<.>
  gramm: act,aor_sbj,1,pl
  paradigm: neg_poss_def
 -flex: <2><.>.ջիք<.>
  gramm: act,aor_sbj,2,pl
  paradigm: neg_poss_def
 -flex: <3><.>.ջիք<.>
  gramm: act,aor_sbj,2,pl
  paradigm: neg_poss_def
 -flex: <2><.>.ցեն<.>
  gramm: act,aor_sbj,3,pl
  paradigm: neg_poss_def
 -flex: <3><.>.ցեն<.>
  gramm: act,aor_sbj,3,pl
  paradigm: neg_poss_def
 -flex: <0><.>.ար<.>
  gramm: amp,proh,2,sg
  paradigm: neg_poss_def
 -flex: <0><.>.այք<.>
  gramm: amp,proh,2,pl
  paradigm: neg_poss_def
 -flex: <1><.>.<.>
  gramm: mp,ipv,2,sg
  paradigm: neg_poss_def
 -flex: <1><.>.այք<.>
  gramm: mp,ipv,2,pl
  paradigm: neg_poss_def
 -flex: <2><.>.ջիր<.>
  gramm: amp,aor_coh,2,sg
  paradigm: neg_poss_def
 -flex: <3><.>.ջիր<.>
  gramm: amp,aor_coh,2,sg
  paradigm: neg_poss_def



-paradigm: V3.7
 -flex: <0><.>.ալ<.>
  gramm: inf
  paradigm: inf_decl
 -flex: <0><.>.եալ<.>
  gramm: pfv
  paradigm: ptcp_decl
 -flex: <0><.>.ել<.>
  gramm: pfv
  paradigm: ptcp_decl_obl
 -flex: <0><.>.ալոց<.>
  gramm: fut
  paradigm: ptcp_decl
 -flex: <0><.>.ամ<.>//<1><.>.ամ<.>
  gramm: amp,prs,1,sg
  paradigm: neg_poss_def
 -flex: <0><.>.աս<.>//<1><.>.աս<.>
  gramm: amp,prs,2,sg
  paradigm: neg_poss_def
 -flex: <0><.>.այ<.>//<1><.>.այ<.>
  gramm: amp,prs,3,sg
  paradigm: neg_poss_def
 -flex: <0><.>.ամք<.>//<1><.>.ամք<.>
  gramm: amp,prs,1,pl
  paradigm: neg_poss_def
 -flex: <0><.>.այք<.>//<1><.>.այք<.>
  gramm: amp,prs,2,pl
  paradigm: neg_poss_def
 -flex: <0><.>.ան<.>//<1><.>.ան<.>
  gramm: amp,prs,3,pl
  paradigm: neg_poss_def
 -flex: <0><.>.այի<.>//<1><.>.այի<.>
  gramm: amp,impf,1,sg
  paradigm: neg_poss_def
 -flex: <0><.>.այիր<.>//<1><.>.այիր<.>
  gramm: amp,impf,2,sg
  paradigm: neg_poss_def
 -flex: <0><.>.այր<.>//<1><.>.այր<.>
  gramm: amp,impf,3,sg
  paradigm: neg_poss_def
 -flex: <0><.>.այաք<.>//<1><.>.այաք<.>
  gramm: amp,impf,1,pl
  paradigm: neg_poss_def
 -flex: <0><.>.այիք<.>//<1><.>.այիք<.>
  gramm: amp,impf,2,pl
  paradigm: neg_poss_def
 -flex: <0><.>.ային<.>//<1><.>.ային<.>
  gramm: amp,impf,3,pl
  paradigm: neg_poss_def
 -flex: <0><.>.այցեմ<.>//<1><.>.այցեմ<.>
  gramm: act,prs_sbj,1,sg
  paradigm: neg_poss_def
 -flex: <0><.>.այցես<.>//<1><.>.այցես<.>
  gramm: act,prs_sbj,2,sg
  paradigm: neg_poss_def
 -flex: <0><.>.այցէ<.>//<1><.>.այցէ<.>
  gramm: act,prs_sbj,3,sg
  paradigm: neg_poss_def
 -flex: <0><.>.այցեմք<.>//<1><.>.այցեմք<.>
  gramm: act,prs_sbj,1,pl
  paradigm: neg_poss_def
 -flex: <0><.>.այցէք<.>//<1><.>.այցէք<.>
  gramm: act,prs_sbj,2,pl
  paradigm: neg_poss_def
 -flex: <0><.>.այցեն<.>//<1><.>.այցեն<.>
  gramm: act,prs_sbj,3,pl
  paradigm: neg_poss_def
 -flex: <0><.>.այջիր<.>//<1><.>.այջիր<.>
  gramm: amp,prs_coh,2,sg
  paradigm: neg_poss_def
 -flex: <0><.>.այջիք<.>//<1><.>.այջիք<.>
  gramm: amp,prs_coh,2,pl
  paradigm: neg_poss_def
 -flex: <1><.>.այ<.>
  gramm: mp,aor,1,sg
  paradigm: neg_poss_def
 -flex: <1><.>.ար<.>
  gramm: mp,aor,2,sg
  paradigm: neg_poss_def
 -flex: <1><.>.աւ<.>
  gramm: mp,aor,3,sg
  paradigm: neg_poss_def
 -flex: <1><.>.աք<.>
  gramm: mp,aor,1,pl
  paradigm: neg_poss_def
 -flex: <1><.>.այք<.>
  gramm: mp,aor,2,pl
  paradigm: neg_poss_def
 -flex: <1><.>.ան<.>
  gramm: mp,aor,3,pl
  paradigm: neg_poss_def
 -flex: <2><.>.ցես<.>
  gramm: act,aor_sbj,2,sg
  paradigm: neg_poss_def
 -flex: <2><.>.ցէ<.>
  gramm: act,aor_sbj,3,sg
  paradigm: neg_poss_def
 -flex: <2><.>.ցուք<.>
  gramm: act,aor_sbj,1,pl
  paradigm: neg_poss_def
 -flex: <2><.>.ջիք<.>
  gramm: act,aor_sbj,2,pl
  paradigm: neg_poss_def
 -flex: <2><.>.ցեն<.>
  gramm: act,aor_sbj,3,pl
  paradigm: neg_poss_def
 -flex: <0><.>.այց<.>//<1><.>.այց<.>
  gramm: mp,aor_sbj,1,sg
  paradigm: neg_poss_def
 -flex: <0><.>.ար<.>//<1><.>.ար<.>
  gramm: amp,proh,2,sg
  paradigm: neg_poss_def
 -flex: <0><.>.այք<.>//<1><.>.այք<.>
  gramm: amp,proh,2,pl
  paradigm: neg_poss_def
 -flex: <0><.>.<.>
  gramm: mp,ipv,2,sg
  paradigm: neg_poss_def
 -flex: <0><.>.այք<.>//<1><.>.այք<.>
  gramm: mp,ipv,2,pl
  paradigm: neg_poss_def
 -flex: <2><.>.ջիր<.>
  gramm: amp,aor_coh,2,sg
  paradigm: neg_poss_def



-paradigm: V3.8
 -flex: <0><.>.ալ<.>
  gramm: inf
  paradigm: inf_decl
 -flex: <1><.>.եալ<.>
  gramm: pfv
  paradigm: ptcp_decl
 -flex: <1><.>.ել<.>
  gramm: pfv
  paradigm: ptcp_decl_obl
 -flex: <0><.>.ալոց<.>
  gramm: fut
  paradigm: ptcp_decl
 -flex: <0><.>.ամ<.>
  gramm: amp,prs,1,sg
  paradigm: neg_poss_def
 -flex: <0><.>.աս<.>
  gramm: amp,prs,2,sg
  paradigm: neg_poss_def
 -flex: <0><.>.այ<.>
  gramm: amp,prs,3,sg
  paradigm: neg_poss_def
 -flex: <0><.>.ամք<.>
  gramm: amp,prs,1,pl
  paradigm: neg_poss_def
 -flex: <0><.>.այք<.>
  gramm: amp,prs,2,pl
  paradigm: neg_poss_def
 -flex: <0><.>.ան<.>
  gramm: amp,prs,3,pl
  paradigm: neg_poss_def
 -flex: <0><.>.այի<.>
  gramm: amp,impf,1,sg
  paradigm: neg_poss_def
 -flex: <0><.>.այիր<.>
  gramm: amp,impf,2,sg
  paradigm: neg_poss_def
 -flex: <0><.>.այր<.>
  gramm: amp,impf,3,sg
  paradigm: neg_poss_def
 -flex: <0><.>.այաք<.>
  gramm: amp,impf,1,pl
  paradigm: neg_poss_def
 -flex: <0><.>.այիք<.>
  gramm: amp,impf,2,pl
  paradigm: neg_poss_def
 -flex: <0><.>.ային<.>
  gramm: amp,impf,3,pl
  paradigm: neg_poss_def
 -flex: <0><.>.այցեմ<.>
  gramm: act,prs_sbj,1,sg
  paradigm: neg_poss_def
 -flex: <0><.>.այցես<.>
  gramm: act,prs_sbj,2,sg
  paradigm: neg_poss_def
 -flex: <0><.>.այցէ<.>
  gramm: act,prs_sbj,3,sg
  paradigm: neg_poss_def
 -flex: <0><.>.այցեմք<.>
  gramm: act,prs_sbj,1,pl
  paradigm: neg_poss_def
 -flex: <0><.>.այցէք<.>
  gramm: act,prs_sbj,2,pl
  paradigm: neg_poss_def
 -flex: <0><.>.այցեն<.>
  gramm: act,prs_sbj,3,pl
  paradigm: neg_poss_def
 -flex: <0><.>.այցիմ<.>
  gramm: mp,prs_sbj,1,sg
  paradigm: neg_poss_def
 -flex: <0><.>.այցիս<.>
  gramm: mp,prs_sbj,2,sg
  paradigm: neg_poss_def
 -flex: <0><.>.այցի<.>
  gramm: mp,prs_sbj,3,sg
  paradigm: neg_poss_def
 -flex: <0><.>.այցիմք<.>
  gramm: mp,prs_sbj,1,pl
  paradigm: neg_poss_def
 -flex: <0><.>.այցիք<.>
  gramm: mp,prs_sbj,2,pl
  paradigm: neg_poss_def
 -flex: <0><.>.այցին<.>
  gramm: mp,prs_sbj,3,pl
  paradigm: neg_poss_def
 -flex: <0><.>.այջիր<.>
  gramm: amp,prs_coh,2,sg
  paradigm: neg_poss_def
 -flex: <0><.>.այջիք<.>
  gramm: amp,prs_coh,2,pl
  paradigm: neg_poss_def
 -flex: <1><.>.ի<.>
  gramm: act,aor,1,sg
  paradigm: neg_poss_def
 -flex: <1><.>.եր<.>
  gramm: act,aor,2,sg
  paradigm: neg_poss_def
 -flex: <1><.>.<.>
  gramm: act,aor,3,sg
  paradigm: neg_poss_def
 -flex: <1><.>.աք<.>
  gramm: act,aor,1,pl
  paradigm: neg_poss_def
 -flex: <1><.>.էք<.>//<1><.>.իք<.>
  gramm: act,aor,2,pl
  paradigm: neg_poss_def
 -flex: <1><.>.ին<.>
  gramm: act,aor,3,pl
  paradigm: neg_poss_def
 -flex: <1><.>.այ<.>
  gramm: mp,aor,1,sg
  paradigm: neg_poss_def
 -flex: <1><.>.ար<.>
  gramm: mp,aor,2,sg
  paradigm: neg_poss_def
 -flex: <1><.>.աւ<.>
  gramm: mp,aor,3,sg
  paradigm: neg_poss_def
 -flex: <1><.>.աք<.>
  gramm: mp,aor,1,pl
  paradigm: neg_poss_def
 -flex: <1><.>.այք<.>
  gramm: mp,aor,2,pl
  paradigm: neg_poss_def
 -flex: <1><.>.ան<.>
  gramm: mp,aor,3,pl
  paradigm: neg_poss_def
 -flex: <1><.>.ից<.>
  gramm: act,aor_sbj,1,sg
  paradigm: neg_poss_def
 -flex: <1><.>.ցես<.>
  gramm: act,aor_sbj,2,sg
  paradigm: neg_poss_def
 -flex: <1><.>.ցէ<.>
  gramm: act,aor_sbj,3,sg
  paradigm: neg_poss_def
 -flex: <1><.>.ցուք<.>
  gramm: act,aor_sbj,1,pl
  paradigm: neg_poss_def
 -flex: <1><.>.ջիք<.>
  gramm: act,aor_sbj,2,pl
  paradigm: neg_poss_def
 -flex: <1><.>.ցեն<.>
  gramm: act,aor_sbj,3,pl
  paradigm: neg_poss_def
 -flex: <1><.>.այց<.>
  gramm: mp,aor_sbj,1,sg
  paradigm: neg_poss_def
 -flex: <1><.>.ցիս<.>
  gramm: mp,aor_sbj,2,sg
  paradigm: neg_poss_def
 -flex: <1><.>.ցի<.>
  gramm: mp,aor_sbj,3,sg
  paradigm: neg_poss_def
 -flex: <1><.>.ցուք<.>
  gramm: mp,aor_sbj,1,pl
  paradigm: neg_poss_def
 -flex: <1><.>.ջիք<.>
  gramm: mp,aor_sbj,2,pl
  paradigm: neg_poss_def
 -flex: <1><.>.ցին<.>
  gramm: mp,aor_sbj,3,pl
  paradigm: neg_poss_def
 -flex: <0><.>.ար<.>
  gramm: amp,proh,2,sg
  paradigm: neg_poss_def
 -flex: <0><.>.այք<.>
  gramm: amp,proh,2,pl
  paradigm: neg_poss_def
 -flex: <1><.>.<.>
  gramm: act,ipv,2,sg
  paradigm: neg_poss_def
 -flex: <1><.>.էք<.>//<1><.>.իք<.>
  gramm: act,ipv,2,pl
  paradigm: neg_poss_def
 -flex: <1><.>.իր<.>
  gramm: mp,ipv,2,sg
  paradigm: neg_poss_def
 -flex: <1><.>.արուք<.>//<1><.>.այք<.>
  gramm: mp,ipv,2,pl
  paradigm: neg_poss_def
 -flex: <1><.>.ջիր<.>
  gramm: amp,aor_coh,2,sg
  paradigm: neg_poss_def



-paradigm: V4.1
 -flex: <0><.>.ուլ<.>
  gramm: inf
  paradigm: inf_ul_decl_full
 -flex: <0><.>.լ<.>
  gramm: inf
  paradigm: inf_ul_decl_obl
 -flex: <1><.>.եալ<.>
  gramm: pfv
  paradigm: ptcp_decl
 -flex: <1><.>.ել<.>
  gramm: pfv
  paradigm: ptcp_decl_obl
 -flex: <0><.>.լոց<.>
  gramm: fut
  paradigm: ptcp_decl
 -flex: <0><.>.ում<.>
  gramm: amp,prs,1,sg
  paradigm: neg_poss_def
 -flex: <0><.>.ուս<.>
  gramm: amp,prs,2,sg
  paradigm: neg_poss_def
 -flex: <0><.>.ու<.>
  gramm: amp,prs,3,sg
  paradigm: neg_poss_def
 -flex: <0><.>.ումք<.>
  gramm: amp,prs,1,pl
  paradigm: neg_poss_def
 -flex: <0><.>.ուք<.>
  gramm: amp,prs,2,pl
  paradigm: neg_poss_def
 -flex: <0><.>.ուն<.>
  gramm: amp,prs,3,pl
  paradigm: neg_poss_def
 -flex: <0><.>.ուի<.>
  gramm: amp,impf,1,sg
  paradigm: neg_poss_def
 -flex: <0><.>.ուիր<.>
  gramm: amp,impf,2,sg
  paradigm: neg_poss_def
 -flex: <0><.>.ոյր<.>
  gramm: amp,impf,3,sg
  paradigm: neg_poss_def
 -flex: <0><.>.ուաք<.>
  gramm: amp,impf,1,pl
  paradigm: neg_poss_def
 -flex: <0><.>.ուիք<.>
  gramm: amp,impf,2,pl
  paradigm: neg_poss_def
 -flex: <0><.>.ուին<.>
  gramm: amp,impf,3,pl
  paradigm: neg_poss_def
 -flex: <0><.>.ուցում<.>
  gramm: amp,prs_sbj,1,sg
  paradigm: neg_poss_def
 -flex: <0><.>.ուցուս<.>
  gramm: amp,prs_sbj,2,sg
  paradigm: neg_poss_def
 -flex: <0><.>.ուցու<.>
  gramm: amp,prs_sbj,3,sg
  paradigm: neg_poss_def
 -flex: <0><.>.ուցումք<.>
  gramm: amp,prs_sbj,1,pl
  paradigm: neg_poss_def
 -flex: <0><.>.ուցուք<.>
  gramm: amp,prs_sbj,2,pl
  paradigm: neg_poss_def
 -flex: <0><.>.ուցուն<.>
  gramm: amp,prs_sbj,3,pl
  paradigm: neg_poss_def
 -flex: <1><.>.այ<.>
  gramm: mp,aor,1,sg
  paradigm: neg_poss_def
 -flex: <1><.>.ար<.>
  gramm: mp,aor,2,sg
  paradigm: neg_poss_def
 -flex: <1><.>.աւ<.>
  gramm: mp,aor,3,sg
  paradigm: neg_poss_def
 -flex: <1><.>.աք<.>
  gramm: mp,aor,1,pl
  paradigm: neg_poss_def
 -flex: <1><.>.այք<.>
  gramm: mp,aor,2,pl
  paradigm: neg_poss_def
 -flex: <1><.>.ան<.>
  gramm: mp,aor,3,pl
  paradigm: neg_poss_def
 -flex: <1><.>.այց<.>
  gramm: mp,aor_sbj,1,sg
  paradigm: neg_poss_def
 -flex: <1><.>.ցիս<.>
  gramm: mp,aor_sbj,2,sg
  paradigm: neg_poss_def
 -flex: <1><.>.ցի<.>
  gramm: mp,aor_sbj,3,sg
  paradigm: neg_poss_def
 -flex: <1><.>.ցուք<.>
  gramm: mp,aor_sbj,1,pl
  paradigm: neg_poss_def
 -flex: <1><.>.ջիք<.>
  gramm: mp,aor_sbj,2,pl
  paradigm: neg_poss_def
 -flex: <1><.>.ցին<.>
  gramm: mp,aor_sbj,3,pl
  paradigm: neg_poss_def
 -flex: <0><.>.ուր<.>
  gramm: amp,proh,2,sg
  paradigm: neg_poss_def
 -flex: <0><.>.ուք<.>
  gramm: amp,proh,2,pl
  paradigm: neg_poss_def
 -flex: <1><.>.իր<.>
  gramm: mp,ipv,2,sg
  paradigm: neg_poss_def
 -flex: <1><.>.արուք<.>//<1><.>.այք<.>
  gramm: mp,ipv,2,pl
  paradigm: neg_poss_def
 -flex: <1><.>.ջիր<.>
  gramm: amp,aor_coh,2,sg
  paradigm: neg_poss_def



-paradigm: V4.2
 -flex: <0><.>.ուլ<.>
  gramm: inf
  paradigm: inf_ul_decl_full
 -flex: <0><.>.լ<.>
  gramm: inf
  paradigm: inf_ul_decl_obl
 -flex: <1><.>.եալ<.>
  gramm: pfv
  paradigm: ptcp_decl
 -flex: <1><.>.ել<.>
  gramm: pfv
  paradigm: ptcp_decl_obl
 -flex: <0><.>.լոց<.>
  gramm: fut
  paradigm: ptcp_decl
 -flex: <0><.>.ում<.>
  gramm: amp,prs,1,sg
  paradigm: neg_poss_def
 -flex: <0><.>.ուս<.>
  gramm: amp,prs,2,sg
  paradigm: neg_poss_def
 -flex: <0><.>.ու<.>
  gramm: amp,prs,3,sg
  paradigm: neg_poss_def
 -flex: <0><.>.ումք<.>
  gramm: amp,prs,1,pl
  paradigm: neg_poss_def
 -flex: <0><.>.ուք<.>
  gramm: amp,prs,2,pl
  paradigm: neg_poss_def
 -flex: <0><.>.ուն<.>
  gramm: amp,prs,3,pl
  paradigm: neg_poss_def
 -flex: <0><.>.ուի<.>
  gramm: amp,impf,1,sg
  paradigm: neg_poss_def
 -flex: <0><.>.ուիր<.>
  gramm: amp,impf,2,sg
  paradigm: neg_poss_def
 -flex: <0><.>.ոյր<.>
  gramm: amp,impf,3,sg
  paradigm: neg_poss_def
 -flex: <0><.>.ուաք<.>
  gramm: amp,impf,1,pl
  paradigm: neg_poss_def
 -flex: <0><.>.ուիք<.>
  gramm: amp,impf,2,pl
  paradigm: neg_poss_def
 -flex: <0><.>.ուին<.>
  gramm: amp,impf,3,pl
  paradigm: neg_poss_def
 -flex: <0><.>.ուցում<.>
  gramm: amp,prs_sbj,1,sg
  paradigm: neg_poss_def
 -flex: <0><.>.ուցուս<.>
  gramm: amp,prs_sbj,2,sg
  paradigm: neg_poss_def
 -flex: <0><.>.ուցու<.>
  gramm: amp,prs_sbj,3,sg
  paradigm: neg_poss_def
 -flex: <0><.>.ուցումք<.>
  gramm: amp,prs_sbj,1,pl
  paradigm: neg_poss_def
 -flex: <0><.>.ուցուք<.>
  gramm: amp,prs_sbj,2,pl
  paradigm: neg_poss_def
 -flex: <0><.>.ուցուն<.>
  gramm: amp,prs_sbj,3,pl
  paradigm: neg_poss_def
 -flex: <1><.>.ի<.>
  gramm: act,aor,1,sg
  paradigm: neg_poss_def
 -flex: <1><.>.եր<.>
  gramm: act,aor,2,sg
  paradigm: neg_poss_def
 -flex: <2><.>.<.>
  gramm: act,aor,3,sg
  paradigm: neg_poss_def
 -flex: <1><.>.աք<.>
  gramm: act,aor,1,pl
  paradigm: neg_poss_def
 -flex: <1><.>.էք<.>//<1><.>.իք<.>
  gramm: act,aor,2,pl
  paradigm: neg_poss_def
 -flex: <1><.>.ին<.>
  gramm: act,aor,3,pl
  paradigm: neg_poss_def
 -flex: <1><.>.այ<.>
  gramm: mp,aor,1,sg
  paradigm: neg_poss_def
 -flex: <1><.>.ար<.>
  gramm: mp,aor,2,sg
  paradigm: neg_poss_def
 -flex: <1><.>.աւ<.>
  gramm: mp,aor,3,sg
  paradigm: neg_poss_def
 -flex: <1><.>.աք<.>
  gramm: mp,aor,1,pl
  paradigm: neg_poss_def
 -flex: <1><.>.այք<.>
  gramm: mp,aor,2,pl
  paradigm: neg_poss_def
 -flex: <1><.>.ան<.>
  gramm: mp,aor,3,pl
  paradigm: neg_poss_def
 -flex: <1><.>.ից<.>
  gramm: act,aor_sbj,1,sg
  paradigm: neg_poss_def
 -flex: <1><.>.ցես<.>
  gramm: act,aor_sbj,2,sg
  paradigm: neg_poss_def
 -flex: <1><.>.ցէ<.>
  gramm: act,aor_sbj,3,sg
  paradigm: neg_poss_def
 -flex: <1><.>.ցուք<.>
  gramm: act,aor_sbj,1,pl
  paradigm: neg_poss_def
 -flex: <1><.>.ջիք<.>
  gramm: act,aor_sbj,2,pl
  paradigm: neg_poss_def
 -flex: <1><.>.ցեն<.>
  gramm: act,aor_sbj,3,pl
  paradigm: neg_poss_def
 -flex: <1><.>.այց<.>
  gramm: mp,aor_sbj,1,sg
  paradigm: neg_poss_def
 -flex: <1><.>.ցիս<.>
  gramm: mp,aor_sbj,2,sg
  paradigm: neg_poss_def
 -flex: <1><.>.ցի<.>
  gramm: mp,aor_sbj,3,sg
  paradigm: neg_poss_def
 -flex: <1><.>.ցուք<.>
  gramm: mp,aor_sbj,1,pl
  paradigm: neg_poss_def
 -flex: <1><.>.ջիք<.>
  gramm: mp,aor_sbj,2,pl
  paradigm: neg_poss_def
 -flex: <1><.>.ցին<.>
  gramm: mp,aor_sbj,3,pl
  paradigm: neg_poss_def
 -flex: <0><.>.ուր<.>
  gramm: amp,proh,2,sg
  paradigm: neg_poss_def
 -flex: <0><.>.ուք<.>
  gramm: amp,proh,2,pl
  paradigm: neg_poss_def
 -flex: <3><.>.<.>
  gramm: act,ipv,2,sg
  paradigm: neg_poss_def
 -flex: <1><.>.էք<.>//<1><.>.իք<.>
  gramm: act,ipv,2,pl
  paradigm: neg_poss_def
 -flex: <1><.>.իր<.>
  gramm: mp,ipv,2,sg
  paradigm: neg_poss_def
 -flex: <1><.>.արուք<.>//<1><.>.այք<.>
  gramm: mp,ipv,2,pl
  paradigm: neg_poss_def
 -flex: <1><.>.ջիր<.>
  gramm: amp,aor_coh,2,sg
  paradigm: neg_poss_def



-paradigm: V4.3
 -flex: <0><.>.ուլ<.>
  gramm: inf
  paradigm: inf_ul_decl_full
 -flex: <0><.>.լ<.>
  gramm: inf
  paradigm: inf_ul_decl_obl
 -flex: <1><.>.եալ<.>
  gramm: pfv
  paradigm: ptcp_decl
 -flex: <1><.>.ել<.>
  gramm: pfv
  paradigm: ptcp_decl_obl
 -flex: <0><.>.լոց<.>
  gramm: fut
  paradigm: ptcp_decl
 -flex: <0><.>.ում<.>
  gramm: amp,prs,1,sg
  paradigm: neg_poss_def
 -flex: <0><.>.ուս<.>
  gramm: amp,prs,2,sg
  paradigm: neg_poss_def
 -flex: <0><.>.ու<.>
  gramm: amp,prs,3,sg
  paradigm: neg_poss_def
 -flex: <0><.>.ումք<.>
  gramm: amp,prs,1,pl
  paradigm: neg_poss_def
 -flex: <0><.>.ուք<.>
  gramm: amp,prs,2,pl
  paradigm: neg_poss_def
 -flex: <0><.>.ուն<.>
  gramm: amp,prs,3,pl
  paradigm: neg_poss_def
 -flex: <0><.>.ուի<.>
  gramm: amp,impf,1,sg
  paradigm: neg_poss_def
 -flex: <0><.>.ուիր<.>
  gramm: amp,impf,2,sg
  paradigm: neg_poss_def
 -flex: <0><.>.ոյր<.>
  gramm: amp,impf,3,sg
  paradigm: neg_poss_def
 -flex: <0><.>.ուաք<.>
  gramm: amp,impf,1,pl
  paradigm: neg_poss_def
 -flex: <0><.>.ուիք<.>
  gramm: amp,impf,2,pl
  paradigm: neg_poss_def
 -flex: <0><.>.ուին<.>
  gramm: amp,impf,3,pl
  paradigm: neg_poss_def
 -flex: <0><.>.ուցում<.>
  gramm: amp,prs_sbj,1,sg
  paradigm: neg_poss_def
 -flex: <0><.>.ուցուս<.>
  gramm: amp,prs_sbj,2,sg
  paradigm: neg_poss_def
 -flex: <0><.>.ուցու<.>
  gramm: amp,prs_sbj,3,sg
  paradigm: neg_poss_def
 -flex: <0><.>.ուցումք<.>
  gramm: amp,prs_sbj,1,pl
  paradigm: neg_poss_def
 -flex: <0><.>.ուցուք<.>
  gramm: amp,prs_sbj,2,pl
  paradigm: neg_poss_def
 -flex: <0><.>.ուցուն<.>
  gramm: amp,prs_sbj,3,pl
  paradigm: neg_poss_def
 -flex: <1><.>.ի<.>
  gramm: act,aor,1,sg
  paradigm: neg_poss_def
 -flex: <1><.>.եր<.>
  gramm: act,aor,2,sg
  paradigm: neg_poss_def
 -flex: <2><.>.<.>
  gramm: act,aor,3,sg
  paradigm: neg_poss_def
 -flex: <1><.>.աք<.>
  gramm: act,aor,1,pl
  paradigm: neg_poss_def
 -flex: <1><.>.էք<.>//<1><.>.իք<.>
  gramm: act,aor,2,pl
  paradigm: neg_poss_def
 -flex: <1><.>.ին<.>
  gramm: act,aor,3,pl
  paradigm: neg_poss_def
 -flex: <1><.>.այ<.>
  gramm: mp,aor,1,sg
  paradigm: neg_poss_def
 -flex: <1><.>.ար<.>
  gramm: mp,aor,2,sg
  paradigm: neg_poss_def
 -flex: <1><.>.աւ<.>
  gramm: mp,aor,3,sg
  paradigm: neg_poss_def
 -flex: <1><.>.աք<.>
  gramm: mp,aor,1,pl
  paradigm: neg_poss_def
 -flex: <1><.>.այք<.>
  gramm: mp,aor,2,pl
  paradigm: neg_poss_def
 -flex: <1><.>.ան<.>
  gramm: mp,aor,3,pl
  paradigm: neg_poss_def
 -flex: <1><.>.ից<.>
  gramm: act,aor_sbj,1,sg
  paradigm: neg_poss_def
 -flex: <3><.>.ցես<.>
  gramm: act,aor_sbj,2,sg
  paradigm: neg_poss_def
 -flex: <3><.>.ցէ<.>
  gramm: act,aor_sbj,3,sg
  paradigm: neg_poss_def
 -flex: <3><.>.ցուք<.>
  gramm: act,aor_sbj,1,pl
  paradigm: neg_poss_def
 -flex: <3><.>.ջիք<.>
  gramm: act,aor_sbj,2,pl
  paradigm: neg_poss_def
 -flex: <3><.>.ցեն<.>
  gramm: act,aor_sbj,3,pl
  paradigm: neg_poss_def
 -flex: <1><.>.այց<.>
  gramm: mp,aor_sbj,1,sg
  paradigm: neg_poss_def
 -flex: <3><.>.ցիս<.>
  gramm: mp,aor_sbj,2,sg
  paradigm: neg_poss_def
 -flex: <3><.>.ցի<.>
  gramm: mp,aor_sbj,3,sg
  paradigm: neg_poss_def
 -flex: <3><.>.ցուք<.>
  gramm: mp,aor_sbj,1,pl
  paradigm: neg_poss_def
 -flex: <3><.>.ջիք<.>
  gramm: mp,aor_sbj,2,pl
  paradigm: neg_poss_def
 -flex: <3><.>.ցին<.>
  gramm: mp,aor_sbj,3,pl
  paradigm: neg_poss_def
 -flex: <0><.>.ուր<.>
  gramm: amp,proh,2,sg
  paradigm: neg_poss_def
 -flex: <0><.>.ուք<.>
  gramm: amp,proh,2,pl
  paradigm: neg_poss_def
 -flex: <4><.>.<.>
  gramm: act,ipv,2,sg
  paradigm: neg_poss_def
 -flex: <1><.>.էք<.>
  gramm: act,ipv,2,pl
  paradigm: neg_poss_def
 -flex: <3><.>.ջիր<.>
  gramm: amp,aor_coh,2,sg
  paradigm: neg_poss_def



-paradigm: V4.4
 -flex: <0><.>.ուլ<.>
  gramm: inf
  paradigm: inf_ul_decl_full
 -flex: <0><.>.լ<.>
  gramm: inf
  paradigm: inf_ul_decl_obl
 -flex: <1><.>.եալ<.>
  gramm: pfv
  paradigm: ptcp_decl
 -flex: <1><.>.ել<.>
  gramm: pfv
  paradigm: ptcp_decl_obl
 -flex: <0><.>.լոց<.>
  gramm: fut
  paradigm: ptcp_decl
 -flex: <0><.>.ում<.>
  gramm: amp,prs,1,sg
  paradigm: neg_poss_def
 -flex: <0><.>.ուս<.>
  gramm: amp,prs,2,sg
  paradigm: neg_poss_def
 -flex: <0><.>.ու<.>
  gramm: amp,prs,3,sg
  paradigm: neg_poss_def
 -flex: <0><.>.ումք<.>
  gramm: amp,prs,1,pl
  paradigm: neg_poss_def
 -flex: <0><.>.ուք<.>
  gramm: amp,prs,2,pl
  paradigm: neg_poss_def
 -flex: <0><.>.ուն<.>
  gramm: amp,prs,3,pl
  paradigm: neg_poss_def
 -flex: <0><.>.ուի<.>
  gramm: amp,impf,1,sg
  paradigm: neg_poss_def
 -flex: <0><.>.ուիր<.>
  gramm: amp,impf,2,sg
  paradigm: neg_poss_def
 -flex: <0><.>.ոյր<.>
  gramm: amp,impf,3,sg
  paradigm: neg_poss_def
 -flex: <0><.>.ուաք<.>
  gramm: amp,impf,1,pl
  paradigm: neg_poss_def
 -flex: <0><.>.ուիք<.>
  gramm: amp,impf,2,pl
  paradigm: neg_poss_def
 -flex: <0><.>.ուին<.>
  gramm: amp,impf,3,pl
  paradigm: neg_poss_def
 -flex: <0><.>.ուցում<.>
  gramm: amp,prs_sbj,1,sg
  paradigm: neg_poss_def
 -flex: <0><.>.ուցուս<.>
  gramm: amp,prs_sbj,2,sg
  paradigm: neg_poss_def
 -flex: <0><.>.ուցու<.>
  gramm: amp,prs_sbj,3,sg
  paradigm: neg_poss_def
 -flex: <0><.>.ուցումք<.>
  gramm: amp,prs_sbj,1,pl
  paradigm: neg_poss_def
 -flex: <0><.>.ուցուք<.>
  gramm: amp,prs_sbj,2,pl
  paradigm: neg_poss_def
 -flex: <0><.>.ուցուն<.>
  gramm: amp,prs_sbj,3,pl
  paradigm: neg_poss_def
 -flex: <1><.>.ի<.>
  gramm: act,aor,1,sg
  paradigm: neg_poss_def
 -flex: <1><.>.եր<.>
  gramm: act,aor,2,sg
  paradigm: neg_poss_def
 -flex: <2><.>.<.>
  gramm: act,aor,3,sg
  paradigm: neg_poss_def
 -flex: <1><.>.աք<.>
  gramm: act,aor,1,pl
  paradigm: neg_poss_def
 -flex: <1><.>.էք<.>//<1><.>.իք<.>
  gramm: act,aor,2,pl
  paradigm: neg_poss_def
 -flex: <1><.>.ին<.>
  gramm: act,aor,3,pl
  paradigm: neg_poss_def
 -flex: <1><.>.այ<.>
  gramm: mp,aor,1,sg
  paradigm: neg_poss_def
 -flex: <1><.>.ար<.>
  gramm: mp,aor,2,sg
  paradigm: neg_poss_def
 -flex: <1><.>.աւ<.>
  gramm: mp,aor,3,sg
  paradigm: neg_poss_def
 -flex: <1><.>.աք<.>
  gramm: mp,aor,1,pl
  paradigm: neg_poss_def
 -flex: <1><.>.այք<.>
  gramm: mp,aor,2,pl
  paradigm: neg_poss_def
 -flex: <1><.>.ան<.>
  gramm: mp,aor,3,pl
  paradigm: neg_poss_def
 -flex: <1><.>.ից<.>
  gramm: act,aor_sbj,1,sg
  paradigm: neg_poss_def
 -flex: <1><.>.ցես<.>
  gramm: act,aor_sbj,2,sg
  paradigm: neg_poss_def
 -flex: <1><.>.ցէ<.>
  gramm: act,aor_sbj,3,sg
  paradigm: neg_poss_def
 -flex: <1><.>.ցուք<.>
  gramm: act,aor_sbj,1,pl
  paradigm: neg_poss_def
 -flex: <1><.>.ջիք<.>
  gramm: act,aor_sbj,2,pl
  paradigm: neg_poss_def
 -flex: <1><.>.ցեն<.>
  gramm: act,aor_sbj,3,pl
  paradigm: neg_poss_def
 -flex: <1><.>.այց<.>
  gramm: mp,aor_sbj,1,sg
  paradigm: neg_poss_def
 -flex: <1><.>.ցիս<.>
  gramm: mp,aor_sbj,2,sg
  paradigm: neg_poss_def
 -flex: <1><.>.ցի<.>
  gramm: mp,aor_sbj,3,sg
  paradigm: neg_poss_def
 -flex: <1><.>.ցուք<.>
  gramm: mp,aor_sbj,1,pl
  paradigm: neg_poss_def
 -flex: <1><.>.ջիք<.>
  gramm: mp,aor_sbj,2,pl
  paradigm: neg_poss_def
 -flex: <1><.>.ցին<.>
  gramm: mp,aor_sbj,3,pl
  paradigm: neg_poss_def
 -flex: <0><.>.ուր<.>
  gramm: amp,proh,2,sg
  paradigm: neg_poss_def
 -flex: <0><.>.ուք<.>
  gramm: amp,proh,2,pl
  paradigm: neg_poss_def
 -flex: <2><.>.<.>
  gramm: act,ipv,2,sg
  paradigm: neg_poss_def
 -flex: <1><.>.էք<.>//<1><.>.իք<.>
  gramm: act,ipv,2,pl
  paradigm: neg_poss_def
 -flex: <1><.>.իր<.>
  gramm: mp,ipv,2,sg
  paradigm: neg_poss_def
 -flex: <1><.>.արուք<.>//<1><.>.այք<.>
  gramm: mp,ipv,2,pl
  paradigm: neg_poss_def
 -flex: <1><.>.ջիր<.>
  gramm: amp,aor_coh,2,sg
  paradigm: neg_poss_def



-paradigm: V4.5
 -flex: <0><.>.ուլ<.>
  gramm: inf
  paradigm: inf_ul_decl_full
 -flex: <0><.>.լ<.>
  gramm: inf
  paradigm: inf_ul_decl_obl
 -flex: <1><.>.եալ<.>
  gramm: pfv
  paradigm: ptcp_decl
 -flex: <1><.>.ել<.>
  gramm: pfv
  paradigm: ptcp_decl_obl
 -flex: <0><.>.լոց<.>
  gramm: fut
  paradigm: ptcp_decl
 -flex: <0><.>.ում<.>
  gramm: amp,prs,1,sg
  paradigm: neg_poss_def
 -flex: <0><.>.ուս<.>
  gramm: amp,prs,2,sg
  paradigm: neg_poss_def
 -flex: <0><.>.ու<.>
  gramm: amp,prs,3,sg
  paradigm: neg_poss_def
 -flex: <0><.>.ումք<.>
  gramm: amp,prs,1,pl
  paradigm: neg_poss_def
 -flex: <0><.>.ուք<.>
  gramm: amp,prs,2,pl
  paradigm: neg_poss_def
 -flex: <0><.>.ուն<.>
  gramm: amp,prs,3,pl
  paradigm: neg_poss_def
 -flex: <0><.>.ուի<.>
  gramm: amp,impf,1,sg
  paradigm: neg_poss_def
 -flex: <0><.>.ուիր<.>
  gramm: amp,impf,2,sg
  paradigm: neg_poss_def
 -flex: <0><.>.ոյր<.>
  gramm: amp,impf,3,sg
  paradigm: neg_poss_def
 -flex: <0><.>.ուաք<.>
  gramm: amp,impf,1,pl
  paradigm: neg_poss_def
 -flex: <0><.>.ուիք<.>
  gramm: amp,impf,2,pl
  paradigm: neg_poss_def
 -flex: <0><.>.ուին<.>
  gramm: amp,impf,3,pl
  paradigm: neg_poss_def
 -flex: <0><.>.ուցում<.>
  gramm: amp,prs_sbj,1,sg
  paradigm: neg_poss_def
 -flex: <0><.>.ուցուս<.>
  gramm: amp,prs_sbj,2,sg
  paradigm: neg_poss_def
 -flex: <0><.>.ուցու<.>
  gramm: amp,prs_sbj,3,sg
  paradigm: neg_poss_def
 -flex: <0><.>.ուցումք<.>
  gramm: amp,prs_sbj,1,pl
  paradigm: neg_poss_def
 -flex: <0><.>.ուցուք<.>
  gramm: amp,prs_sbj,2,pl
  paradigm: neg_poss_def
 -flex: <0><.>.ուցուն<.>
  gramm: amp,prs_sbj,3,pl
  paradigm: neg_poss_def
 -flex: <1><.>.այ<.>
  gramm: mp,aor,1,sg
  paradigm: neg_poss_def
 -flex: <1><.>.ար<.>
  gramm: mp,aor,2,sg
  paradigm: neg_poss_def
 -flex: <1><.>.աւ<.>
  gramm: mp,aor,3,sg
  paradigm: neg_poss_def
 -flex: <1><.>.աք<.>
  gramm: mp,aor,1,pl
  paradigm: neg_poss_def
 -flex: <1><.>.այք<.>
  gramm: mp,aor,2,pl
  paradigm: neg_poss_def
 -flex: <1><.>.ան<.>
  gramm: mp,aor,3,pl
  paradigm: neg_poss_def
 -flex: <1><.>.այց<.>
  gramm: mp,aor_sbj,1,sg
  paradigm: neg_poss_def
 -flex: <1><.>.ցիս<.>
  gramm: mp,aor_sbj,2,sg
  paradigm: neg_poss_def
 -flex: <1><.>.ցի<.>
  gramm: mp,aor_sbj,3,sg
  paradigm: neg_poss_def
 -flex: <1><.>.ցուք<.>
  gramm: mp,aor_sbj,1,pl
  paradigm: neg_poss_def
 -flex: <1><.>.ջիք<.>
  gramm: mp,aor_sbj,2,pl
  paradigm: neg_poss_def
 -flex: <1><.>.ցին<.>
  gramm: mp,aor_sbj,3,pl
  paradigm: neg_poss_def
 -flex: <0><.>.ուր<.>
  gramm: amp,proh,2,sg
  paradigm: neg_poss_def
 -flex: <0><.>.ուք<.>
  gramm: amp,proh,2,pl
  paradigm: neg_poss_def
 -flex: <1><.>.իր<.>
  gramm: mp,ipv,2,sg
  paradigm: neg_poss_def
 -flex: <1><.>.արուք<.>//<1><.>.այք<.>
  gramm: mp,ipv,2,pl
  paradigm: neg_poss_def
 -flex: <1><.>.ջիր<.>
  gramm: amp,aor_coh,2,sg
  paradigm: neg_poss_def



-paradigm: V4.6
 -flex: <0><.>.ուլ<.>
  gramm: inf
  paradigm: inf_ul_decl_full
 -flex: <0><.>.լ<.>
  gramm: inf
  paradigm: inf_ul_decl_obl
 -flex: <1><.>.եալ<.>
  gramm: pfv
  paradigm: ptcp_decl
 -flex: <1><.>.ել<.>
  gramm: pfv
  paradigm: ptcp_decl_obl
 -flex: <0><.>.լոց<.>
  gramm: fut
  paradigm: ptcp_decl
 -flex: <0><.>.ում<.>
  gramm: amp,prs,1,sg
  paradigm: neg_poss_def
 -flex: <0><.>.ուս<.>
  gramm: amp,prs,2,sg
  paradigm: neg_poss_def
 -flex: <0><.>.ու<.>
  gramm: amp,prs,3,sg
  paradigm: neg_poss_def
 -flex: <0><.>.ումք<.>
  gramm: amp,prs,1,pl
  paradigm: neg_poss_def
 -flex: <0><.>.ուք<.>
  gramm: amp,prs,2,pl
  paradigm: neg_poss_def
 -flex: <0><.>.ուն<.>
  gramm: amp,prs,3,pl
  paradigm: neg_poss_def
 -flex: <0><.>.ուի<.>
  gramm: amp,impf,1,sg
  paradigm: neg_poss_def
 -flex: <0><.>.ուիր<.>
  gramm: amp,impf,2,sg
  paradigm: neg_poss_def
 -flex: <0><.>.ոյր<.>
  gramm: amp,impf,3,sg
  paradigm: neg_poss_def
 -flex: <0><.>.ուաք<.>
  gramm: amp,impf,1,pl
  paradigm: neg_poss_def
 -flex: <0><.>.ուիք<.>
  gramm: amp,impf,2,pl
  paradigm: neg_poss_def
 -flex: <0><.>.ուին<.>
  gramm: amp,impf,3,pl
  paradigm: neg_poss_def
 -flex: <0><.>.ուցում<.>
  gramm: amp,prs_sbj,1,sg
  paradigm: neg_poss_def
 -flex: <0><.>.ուցուս<.>
  gramm: amp,prs_sbj,2,sg
  paradigm: neg_poss_def
 -flex: <0><.>.ուցու<.>
  gramm: amp,prs_sbj,3,sg
  paradigm: neg_poss_def
 -flex: <0><.>.ուցումք<.>
  gramm: amp,prs_sbj,1,pl
  paradigm: neg_poss_def
 -flex: <0><.>.ուցուք<.>
  gramm: amp,prs_sbj,2,pl
  paradigm: neg_poss_def
 -flex: <0><.>.ուցուն<.>
  gramm: amp,prs_sbj,3,pl
  paradigm: neg_poss_def
 -flex: <1><.>.այ<.>
  gramm: mp,aor,1,sg
  paradigm: neg_poss_def
 -flex: <1><.>.ար<.>
  gramm: mp,aor,2,sg
  paradigm: neg_poss_def
 -flex: <1><.>.աւ<.>
  gramm: mp,aor,3,sg
  paradigm: neg_poss_def
 -flex: <1><.>.աք<.>
  gramm: mp,aor,1,pl
  paradigm: neg_poss_def
 -flex: <1><.>.այք<.>
  gramm: mp,aor,2,pl
  paradigm: neg_poss_def
 -flex: <1><.>.ան<.>
  gramm: mp,aor,3,pl
  paradigm: neg_poss_def
 -flex: <1><.>.այց<.>
  gramm: mp,aor_sbj,1,sg
  paradigm: neg_poss_def
 -flex: <1><.>.ցիս<.>
  gramm: mp,aor_sbj,2,sg
  paradigm: neg_poss_def
 -flex: <1><.>.ցի<.>
  gramm: mp,aor_sbj,3,sg
  paradigm: neg_poss_def
 -flex: <1><.>.ցուք<.>
  gramm: mp,aor_sbj,1,pl
  paradigm: neg_poss_def
 -flex: <1><.>.ջիք<.>
  gramm: mp,aor_sbj,2,pl
  paradigm: neg_poss_def
 -flex: <1><.>.ցին<.>
  gramm: mp,aor_sbj,3,pl
  paradigm: neg_poss_def
 -flex: <0><.>.ուր<.>
  gramm: amp,proh,2,sg
  paradigm: neg_poss_def
 -flex: <0><.>.ուք<.>
  gramm: amp,proh,2,pl
  paradigm: neg_poss_def
 -flex: <1><.>.իր<.>
  gramm: mp,ipv,2,sg
  paradigm: neg_poss_def
 -flex: <1><.>.արուք<.>//<1><.>.այք<.>
  gramm: mp,ipv,2,pl
  paradigm: neg_poss_def
 -flex: <1><.>.ջիր<.>
  gramm: amp,aor_coh,2,sg
  paradigm: neg_poss_def



-paradigm: V4.7
 -flex: <0><.>.ուլ<.>
  gramm: inf
  paradigm: inf_ul_decl_full
 -flex: <0><.>.լ<.>
  gramm: inf
  paradigm: inf_ul_decl_obl
 -flex: <1><.>.եալ<.>
  gramm: pfv
  paradigm: ptcp_decl
 -flex: <1><.>.ել<.>
  gramm: pfv
  paradigm: ptcp_decl_obl
 -flex: <0><.>.լոց<.>
  gramm: fut
  paradigm: ptcp_decl
 -flex: <0><.>.ում<.>
  gramm: amp,prs,1,sg
  paradigm: neg_poss_def
 -flex: <0><.>.ուս<.>
  gramm: amp,prs,2,sg
  paradigm: neg_poss_def
 -flex: <0><.>.ու<.>
  gramm: amp,prs,3,sg
  paradigm: neg_poss_def
 -flex: <0><.>.ումք<.>
  gramm: amp,prs,1,pl
  paradigm: neg_poss_def
 -flex: <0><.>.ուք<.>
  gramm: amp,prs,2,pl
  paradigm: neg_poss_def
 -flex: <0><.>.ուն<.>
  gramm: amp,prs,3,pl
  paradigm: neg_poss_def
 -flex: <0><.>.ուի<.>
  gramm: amp,impf,1,sg
  paradigm: neg_poss_def
 -flex: <0><.>.ուիր<.>
  gramm: amp,impf,2,sg
  paradigm: neg_poss_def
 -flex: <0><.>.ոյր<.>
  gramm: amp,impf,3,sg
  paradigm: neg_poss_def
 -flex: <0><.>.ուաք<.>
  gramm: amp,impf,1,pl
  paradigm: neg_poss_def
 -flex: <0><.>.ուիք<.>
  gramm: amp,impf,2,pl
  paradigm: neg_poss_def
 -flex: <0><.>.ուին<.>
  gramm: amp,impf,3,pl
  paradigm: neg_poss_def
 -flex: <0><.>.ուցում<.>
  gramm: amp,prs_sbj,1,sg
  paradigm: neg_poss_def
 -flex: <0><.>.ուցուս<.>
  gramm: amp,prs_sbj,2,sg
  paradigm: neg_poss_def
 -flex: <0><.>.ուցու<.>
  gramm: amp,prs_sbj,3,sg
  paradigm: neg_poss_def
 -flex: <0><.>.ուցումք<.>
  gramm: amp,prs_sbj,1,pl
  paradigm: neg_poss_def
 -flex: <0><.>.ուցուք<.>
  gramm: amp,prs_sbj,2,pl
  paradigm: neg_poss_def
 -flex: <0><.>.ուցուն<.>
  gramm: amp,prs_sbj,3,pl
  paradigm: neg_poss_def
 -flex: <1><.>.ի<.>
  gramm: act,aor,1,sg
  paradigm: neg_poss_def
 -flex: <1><.>.եր<.>
  gramm: act,aor,2,sg
  paradigm: neg_poss_def
 -flex: <2><.>.<.>
  gramm: act,aor,3,sg
  paradigm: neg_poss_def
 -flex: <1><.>.աք<.>
  gramm: act,aor,1,pl
  paradigm: neg_poss_def
 -flex: <1><.>.էք<.>//<1><.>.իք<.>
  gramm: act,aor,2,pl
  paradigm: neg_poss_def
 -flex: <1><.>.ին<.>
  gramm: act,aor,3,pl
  paradigm: neg_poss_def
 -flex: <1><.>.այ<.>
  gramm: mp,aor,1,sg
  paradigm: neg_poss_def
 -flex: <1><.>.ար<.>
  gramm: mp,aor,2,sg
  paradigm: neg_poss_def
 -flex: <1><.>.աւ<.>
  gramm: mp,aor,3,sg
  paradigm: neg_poss_def
 -flex: <1><.>.աք<.>
  gramm: mp,aor,1,pl
  paradigm: neg_poss_def
 -flex: <1><.>.այք<.>
  gramm: mp,aor,2,pl
  paradigm: neg_poss_def
 -flex: <1><.>.ան<.>
  gramm: mp,aor,3,pl
  paradigm: neg_poss_def
 -flex: <1><.>.ից<.>
  gramm: act,aor_sbj,1,sg
  paradigm: neg_poss_def
 -flex: <1><.>.ցես<.>
  gramm: act,aor_sbj,2,sg
  paradigm: neg_poss_def
 -flex: <1><.>.ցէ<.>
  gramm: act,aor_sbj,3,sg
  paradigm: neg_poss_def
 -flex: <1><.>.ցուք<.>
  gramm: act,aor_sbj,1,pl
  paradigm: neg_poss_def
 -flex: <1><.>.ջիք<.>
  gramm: act,aor_sbj,2,pl
  paradigm: neg_poss_def
 -flex: <1><.>.ցեն<.>
  gramm: act,aor_sbj,3,pl
  paradigm: neg_poss_def
 -flex: <1><.>.այց<.>
  gramm: mp,aor_sbj,1,sg
  paradigm: neg_poss_def
 -flex: <1><.>.ցիս<.>
  gramm: mp,aor_sbj,2,sg
  paradigm: neg_poss_def
 -flex: <1><.>.ցի<.>
  gramm: mp,aor_sbj,3,sg
  paradigm: neg_poss_def
 -flex: <1><.>.ցուք<.>
  gramm: mp,aor_sbj,1,pl
  paradigm: neg_poss_def
 -flex: <1><.>.ջիք<.>
  gramm: mp,aor_sbj,2,pl
  paradigm: neg_poss_def
 -flex: <1><.>.ցին<.>
  gramm: mp,aor_sbj,3,pl
  paradigm: neg_poss_def
 -flex: <0><.>.ուր<.>
  gramm: amp,proh,2,sg
  paradigm: neg_poss_def
 -flex: <0><.>.ուք<.>
  gramm: amp,proh,2,pl
  paradigm: neg_poss_def
 -flex: <2><.>.<.>
  gramm: act,ipv,2,sg
  paradigm: neg_poss_def
 -flex: <1><.>.էք<.>//<1><.>.իք<.>
  gramm: act,ipv,2,pl
  paradigm: neg_poss_def
 -flex: <1><.>.իր<.>
  gramm: mp,ipv,2,sg
  paradigm: neg_poss_def
 -flex: <1><.>.արուք<.>//<1><.>.այք<.>
  gramm: mp,ipv,2,pl
  paradigm: neg_poss_def
 -flex: <1><.>.ջիր<.>
  gramm: amp,aor_coh,2,sg
  paradigm: neg_poss_def



-paradigm: V4.8
 -flex: <0><.>.ուլ<.>
  gramm: inf
  paradigm: inf_ul_decl_full
 -flex: <0><.>.լ<.>
  gramm: inf
  paradigm: inf_ul_decl_obl
 -flex: <0><.>.եալ<.>
  gramm: pfv
  paradigm: ptcp_decl
 -flex: <0><.>.ել<.>
  gramm: pfv
  paradigm: ptcp_decl_obl
 -flex: <0><.>.լոց<.>
  gramm: fut
  paradigm: ptcp_decl
 -flex: <0><.>.ում<.>
  gramm: amp,prs,1,sg
  paradigm: neg_poss_def
 -flex: <0><.>.ուս<.>
  gramm: amp,prs,2,sg
  paradigm: neg_poss_def
 -flex: <0><.>.ու<.>
  gramm: amp,prs,3,sg
  paradigm: neg_poss_def
 -flex: <0><.>.ումք<.>
  gramm: amp,prs,1,pl
  paradigm: neg_poss_def
 -flex: <0><.>.ուք<.>
  gramm: amp,prs,2,pl
  paradigm: neg_poss_def
 -flex: <0><.>.ուն<.>
  gramm: amp,prs,3,pl
  paradigm: neg_poss_def
 -flex: <0><.>.ուի<.>
  gramm: amp,impf,1,sg
  paradigm: neg_poss_def
 -flex: <0><.>.ուիր<.>
  gramm: amp,impf,2,sg
  paradigm: neg_poss_def
 -flex: <0><.>.ոյր<.>
  gramm: amp,impf,3,sg
  paradigm: neg_poss_def
 -flex: <0><.>.ուաք<.>
  gramm: amp,impf,1,pl
  paradigm: neg_poss_def
 -flex: <0><.>.ուիք<.>
  gramm: amp,impf,2,pl
  paradigm: neg_poss_def
 -flex: <0><.>.ուին<.>
  gramm: amp,impf,3,pl
  paradigm: neg_poss_def
 -flex: <0><.>.ուցում<.>
  gramm: amp,prs_sbj,1,sg
  paradigm: neg_poss_def
 -flex: <0><.>.ուցուս<.>
  gramm: amp,prs_sbj,2,sg
  paradigm: neg_poss_def
 -flex: <0><.>.ուցու<.>
  gramm: amp,prs_sbj,3,sg
  paradigm: neg_poss_def
 -flex: <0><.>.ուցումք<.>
  gramm: amp,prs_sbj,1,pl
  paradigm: neg_poss_def
 -flex: <0><.>.ուցուք<.>
  gramm: amp,prs_sbj,2,pl
  paradigm: neg_poss_def
 -flex: <0><.>.ուցուն<.>
  gramm: amp,prs_sbj,3,pl
  paradigm: neg_poss_def
 -flex: <0><.>.ի<.>
  gramm: act,aor,1,sg
  paradigm: neg_poss_def
 -flex: <0><.>.եր<.>
  gramm: act,aor,2,sg
  paradigm: neg_poss_def
 -flex: <0><.>.<.>//<1><.>.<.>
  gramm: act,aor,3,sg
  paradigm: neg_poss_def
 -flex: <0><.>.աք<.>
  gramm: act,aor,1,pl
  paradigm: neg_poss_def
 -flex: <0><.>.էք<.>//<0><.>.իք<.>
  gramm: act,aor,2,pl
  paradigm: neg_poss_def
 -flex: <0><.>.ին<.>
  gramm: act,aor,3,pl
  paradigm: neg_poss_def
 -flex: <0><.>.այ<.>
  gramm: mp,aor,1,sg
  paradigm: neg_poss_def
 -flex: <0><.>.ար<.>
  gramm: mp,aor,2,sg
  paradigm: neg_poss_def
 -flex: <0><.>.աւ<.>
  gramm: mp,aor,3,sg
  paradigm: neg_poss_def
 -flex: <0><.>.աք<.>
  gramm: mp,aor,1,pl
  paradigm: neg_poss_def
 -flex: <0><.>.այք<.>
  gramm: mp,aor,2,pl
  paradigm: neg_poss_def
 -flex: <0><.>.ան<.>
  gramm: mp,aor,3,pl
  paradigm: neg_poss_def
 -flex: <0><.>.ից<.>
  gramm: act,aor_sbj,1,sg
  paradigm: neg_poss_def
 -flex: <0><.>.ցես<.>
  gramm: act,aor_sbj,2,sg
  paradigm: neg_poss_def
 -flex: <0><.>.ցէ<.>
  gramm: act,aor_sbj,3,sg
  paradigm: neg_poss_def
 -flex: <0><.>.ցուք<.>
  gramm: act,aor_sbj,1,pl
  paradigm: neg_poss_def
 -flex: <0><.>.ջիք<.>
  gramm: act,aor_sbj,2,pl
  paradigm: neg_poss_def
 -flex: <0><.>.ցեն<.>
  gramm: act,aor_sbj,3,pl
  paradigm: neg_poss_def
 -flex: <0><.>.այց<.>
  gramm: mp,aor_sbj,1,sg
  paradigm: neg_poss_def
 -flex: <0><.>.ցիս<.>
  gramm: mp,aor_sbj,2,sg
  paradigm: neg_poss_def
 -flex: <0><.>.ցի<.>
  gramm: mp,aor_sbj,3,sg
  paradigm: neg_poss_def
 -flex: <0><.>.ցուք<.>
  gramm: mp,aor_sbj,1,pl
  paradigm: neg_poss_def
 -flex: <0><.>.ջիք<.>
  gramm: mp,aor_sbj,2,pl
  paradigm: neg_poss_def
 -flex: <0><.>.ցին<.>
  gramm: mp,aor_sbj,3,pl
  paradigm: neg_poss_def
 -flex: <0><.>.ուր<.>
  gramm: amp,proh,2,sg
  paradigm: neg_poss_def
 -flex: <0><.>.ուք<.>
  gramm: amp,proh,2,pl
  paradigm: neg_poss_def
 -flex: <0><.>.<.>
  gramm: act,ipv,2,sg
  paradigm: neg_poss_def
 -flex: <0><.>.էք<.>//<0><.>.իք<.>
  gramm: act,ipv,2,pl
  paradigm: neg_poss_def
 -flex: <0><.>.իր<.>
  gramm: mp,ipv,2,sg
  paradigm: neg_poss_def
 -flex: <0><.>.արուք<.>//<0><.>.այք<.>
  gramm: mp,ipv,2,pl
  paradigm: neg_poss_def
 -flex: <0><.>.ջիր<.>
  gramm: amp,aor_coh,2,sg
  paradigm: neg_poss_def



-paradigm: V4.11
 -flex: <0><.>.ուլ<.>
  gramm: inf
  paradigm: inf_ul_decl_full
 -flex: <0><.>.լ<.>
  gramm: inf
  paradigm: inf_ul_decl_obl
 -flex: <1><.>.եալ<.>
  gramm: pfv
  paradigm: ptcp_decl
 -flex: <1><.>.ել<.>
  gramm: pfv
  paradigm: ptcp_decl_obl
 -flex: <0><.>.լոց<.>
  gramm: fut
  paradigm: ptcp_decl
 -flex: <0><.>.ում<.>
  gramm: amp,prs,1,sg
  paradigm: neg_poss_def
 -flex: <0><.>.ուս<.>
  gramm: amp,prs,2,sg
  paradigm: neg_poss_def
 -flex: <0><.>.ու<.>
  gramm: amp,prs,3,sg
  paradigm: neg_poss_def
 -flex: <0><.>.ումք<.>
  gramm: amp,prs,1,pl
  paradigm: neg_poss_def
 -flex: <0><.>.ուք<.>
  gramm: amp,prs,2,pl
  paradigm: neg_poss_def
 -flex: <0><.>.ուն<.>
  gramm: amp,prs,3,pl
  paradigm: neg_poss_def
 -flex: <0><.>.ուի<.>
  gramm: amp,impf,1,sg
  paradigm: neg_poss_def
 -flex: <0><.>.ուիր<.>
  gramm: amp,impf,2,sg
  paradigm: neg_poss_def
 -flex: <0><.>.ոյր<.>
  gramm: amp,impf,3,sg
  paradigm: neg_poss_def
 -flex: <0><.>.ուաք<.>
  gramm: amp,impf,1,pl
  paradigm: neg_poss_def
 -flex: <0><.>.ուիք<.>
  gramm: amp,impf,2,pl
  paradigm: neg_poss_def
 -flex: <0><.>.ուին<.>
  gramm: amp,impf,3,pl
  paradigm: neg_poss_def
 -flex: <0><.>.ուցում<.>
  gramm: amp,prs_sbj,1,sg
  paradigm: neg_poss_def
 -flex: <0><.>.ուցուս<.>
  gramm: amp,prs_sbj,2,sg
  paradigm: neg_poss_def
 -flex: <0><.>.ուցու<.>
  gramm: amp,prs_sbj,3,sg
  paradigm: neg_poss_def
 -flex: <0><.>.ուցումք<.>
  gramm: amp,prs_sbj,1,pl
  paradigm: neg_poss_def
 -flex: <0><.>.ուցուք<.>
  gramm: amp,prs_sbj,2,pl
  paradigm: neg_poss_def
 -flex: <0><.>.ուցուն<.>
  gramm: amp,prs_sbj,3,pl
  paradigm: neg_poss_def
 -flex: <1><.>.ի<.>
  gramm: act,aor,1,sg
  paradigm: neg_poss_def
 -flex: <1><.>.եր<.>
  gramm: act,aor,2,sg
  paradigm: neg_poss_def
 -flex: <1><.>.<.>//<2><.>.<.>
  gramm: act,aor,3,sg
  paradigm: neg_poss_def
 -flex: <1><.>.աք<.>
  gramm: act,aor,1,pl
  paradigm: neg_poss_def
 -flex: <1><.>.էք<.>//<1><.>.իք<.>
  gramm: act,aor,2,pl
  paradigm: neg_poss_def
 -flex: <1><.>.ին<.>
  gramm: act,aor,3,pl
  paradigm: neg_poss_def
 -flex: <1><.>.այ<.>
  gramm: mp,aor,1,sg
  paradigm: neg_poss_def
 -flex: <1><.>.ար<.>
  gramm: mp,aor,2,sg
  paradigm: neg_poss_def
 -flex: <1><.>.աւ<.>
  gramm: mp,aor,3,sg
  paradigm: neg_poss_def
 -flex: <1><.>.աք<.>
  gramm: mp,aor,1,pl
  paradigm: neg_poss_def
 -flex: <1><.>.այք<.>
  gramm: mp,aor,2,pl
  paradigm: neg_poss_def
 -flex: <1><.>.ան<.>
  gramm: mp,aor,3,pl
  paradigm: neg_poss_def
 -flex: <1><.>.ից<.>
  gramm: act,aor_sbj,1,sg
  paradigm: neg_poss_def
 -flex: <1><.>.ցես<.>
  gramm: act,aor_sbj,2,sg
  paradigm: neg_poss_def
 -flex: <1><.>.ցէ<.>
  gramm: act,aor_sbj,3,sg
  paradigm: neg_poss_def
 -flex: <1><.>.ցուք<.>
  gramm: act,aor_sbj,1,pl
  paradigm: neg_poss_def
 -flex: <1><.>.ջիք<.>
  gramm: act,aor_sbj,2,pl
  paradigm: neg_poss_def
 -flex: <1><.>.ցեն<.>
  gramm: act,aor_sbj,3,pl
  paradigm: neg_poss_def
 -flex: <1><.>.այց<.>
  gramm: mp,aor_sbj,1,sg
  paradigm: neg_poss_def
 -flex: <1><.>.ցիս<.>
  gramm: mp,aor_sbj,2,sg
  paradigm: neg_poss_def
 -flex: <1><.>.ցի<.>
  gramm: mp,aor_sbj,3,sg
  paradigm: neg_poss_def
 -flex: <1><.>.ցուք<.>
  gramm: mp,aor_sbj,1,pl
  paradigm: neg_poss_def
 -flex: <1><.>.ջիք<.>
  gramm: mp,aor_sbj,2,pl
  paradigm: neg_poss_def
 -flex: <1><.>.ցին<.>
  gramm: mp,aor_sbj,3,pl
  paradigm: neg_poss_def
 -flex: <0><.>.ուր<.>
  gramm: amp,proh,2,sg
  paradigm: neg_poss_def
 -flex: <0><.>.ուք<.>
  gramm: amp,proh,2,pl
  paradigm: neg_poss_def
 -flex: <1><.>.<.>
  gramm: act,ipv,2,sg
  paradigm: neg_poss_def
 -flex: <1><.>.էք<.>//<1><.>.իք<.>
  gramm: act,ipv,2,pl
  paradigm: neg_poss_def
 -flex: <1><.>.իր<.>
  gramm: mp,ipv,2,sg
  paradigm: neg_poss_def
 -flex: <1><.>.արուք<.>//<1><.>.այք<.>
  gramm: mp,ipv,2,pl
  paradigm: neg_poss_def
 -flex: <1><.>.ջիր<.>
  gramm: amp,aor_coh,2,sg
  paradigm: neg_poss_def



-paradigm: V4.14
 -flex: <0><.>.ուլ<.>
  gramm: inf
  paradigm: inf_ul_decl_full
 -flex: <0><.>.լ<.>
  gramm: inf
  paradigm: inf_ul_decl_obl
 -flex: <0><.>.եալ<.>
  gramm: pfv
  paradigm: ptcp_decl
 -flex: <0><.>.ել<.>
  gramm: pfv
  paradigm: ptcp_decl_obl
 -flex: <0><.>.լոց<.>
  gramm: fut
  paradigm: ptcp_decl
 -flex: <0><.>.ում<.>
  gramm: amp,prs,1,sg
  paradigm: neg_poss_def
 -flex: <0><.>.ուս<.>
  gramm: amp,prs,2,sg
  paradigm: neg_poss_def
 -flex: <0><.>.ու<.>
  gramm: amp,prs,3,sg
  paradigm: neg_poss_def
 -flex: <0><.>.ումք<.>
  gramm: amp,prs,1,pl
  paradigm: neg_poss_def
 -flex: <0><.>.ուք<.>
  gramm: amp,prs,2,pl
  paradigm: neg_poss_def
 -flex: <0><.>.ուն<.>
  gramm: amp,prs,3,pl
  paradigm: neg_poss_def
 -flex: <0><.>.ուի<.>
  gramm: amp,impf,1,sg
  paradigm: neg_poss_def
 -flex: <0><.>.ուիր<.>
  gramm: amp,impf,2,sg
  paradigm: neg_poss_def
 -flex: <0><.>.ոյր<.>
  gramm: amp,impf,3,sg
  paradigm: neg_poss_def
 -flex: <0><.>.ուաք<.>
  gramm: amp,impf,1,pl
  paradigm: neg_poss_def
 -flex: <0><.>.ուիք<.>
  gramm: amp,impf,2,pl
  paradigm: neg_poss_def
 -flex: <0><.>.ուին<.>
  gramm: amp,impf,3,pl
  paradigm: neg_poss_def
 -flex: <0><.>.ուցում<.>
  gramm: amp,prs_sbj,1,sg
  paradigm: neg_poss_def
 -flex: <0><.>.ուցուս<.>
  gramm: amp,prs_sbj,2,sg
  paradigm: neg_poss_def
 -flex: <0><.>.ուցու<.>
  gramm: amp,prs_sbj,3,sg
  paradigm: neg_poss_def
 -flex: <0><.>.ուցումք<.>
  gramm: amp,prs_sbj,1,pl
  paradigm: neg_poss_def
 -flex: <0><.>.ուցուք<.>
  gramm: amp,prs_sbj,2,pl
  paradigm: neg_poss_def
 -flex: <0><.>.ուցուն<.>
  gramm: amp,prs_sbj,3,pl
  paradigm: neg_poss_def
 -flex: <1><.>.այ<.>
  gramm: mp,aor,1,sg
  paradigm: neg_poss_def
 -flex: <1><.>.ար<.>
  gramm: mp,aor,2,sg
  paradigm: neg_poss_def
 -flex: <1><.>.աւ<.>
  gramm: mp,aor,3,sg
  paradigm: neg_poss_def
 -flex: <1><.>.աք<.>
  gramm: mp,aor,1,pl
  paradigm: neg_poss_def
 -flex: <1><.>.այք<.>
  gramm: mp,aor,2,pl
  paradigm: neg_poss_def
 -flex: <1><.>.ան<.>
  gramm: mp,aor,3,pl
  paradigm: neg_poss_def
 -flex: <2><.>.ցես<.>
  gramm: act,aor_sbj,2,sg
  paradigm: neg_poss_def
 -flex: <2><.>.ցէ<.>
  gramm: act,aor_sbj,3,sg
  paradigm: neg_poss_def
 -flex: <2><.>.ցուք<.>
  gramm: act,aor_sbj,1,pl
  paradigm: neg_poss_def
 -flex: <2><.>.ջիք<.>
  gramm: act,aor_sbj,2,pl
  paradigm: neg_poss_def
 -flex: <2><.>.ցեն<.>
  gramm: act,aor_sbj,3,pl
  paradigm: neg_poss_def
 -flex: <1><.>.այց<.>
  gramm: mp,aor_sbj,1,sg
  paradigm: neg_poss_def
 -flex: <0><.>.ուր<.>
  gramm: amp,proh,2,sg
  paradigm: neg_poss_def
 -flex: <0><.>.ուք<.>
  gramm: amp,proh,2,pl
  paradigm: neg_poss_def
 -flex: <1><.>.իր<.>
  gramm: mp,ipv,2,sg
  paradigm: neg_poss_def
 -flex: <1><.>.արուք<.>//<1><.>.այք<.>
  gramm: mp,ipv,2,pl
  paradigm: neg_poss_def
 -flex: <2><.>.ջիր<.>
  gramm: amp,aor_coh,2,sg
  paradigm: neg_poss_def



-paradigm: V4.9
 -flex: <.>.ուլ<.>
  gramm: inf
  paradigm: inf_ul_decl_full
 -flex: <.>.լ<.>
  gramm: inf
  paradigm: inf_ul_decl_obl
 -flex: <.>.եալ<.>
  gramm: pfv
  paradigm: ptcp_decl
 -flex: <.>.ել<.>
  gramm: pfv
  paradigm: ptcp_decl_obl
 -flex: <.>.լոց<.>
  gramm: fut
  paradigm: ptcp_decl
 -flex: <.>.ում<.>
  gramm: amp,prs,1,sg
  paradigm: neg_poss_def
 -flex: <.>.ուս<.>
  gramm: amp,prs,2,sg
  paradigm: neg_poss_def
 -flex: <.>.ու<.>
  gramm: amp,prs,3,sg
  paradigm: neg_poss_def
 -flex: <.>.ումք<.>
  gramm: amp,prs,1,pl
  paradigm: neg_poss_def
 -flex: <.>.ուք<.>
  gramm: amp,prs,2,pl
  paradigm: neg_poss_def
 -flex: <.>.ուն<.>
  gramm: amp,prs,3,pl
  paradigm: neg_poss_def
 -flex: <.>.ուի<.>
  gramm: amp,impf,1,sg
  paradigm: neg_poss_def
 -flex: <.>.ուիր<.>
  gramm: amp,impf,2,sg
  paradigm: neg_poss_def
 -flex: <.>.ոյր<.>
  gramm: amp,impf,3,sg
  paradigm: neg_poss_def
 -flex: <.>.ուաք<.>
  gramm: amp,impf,1,pl
  paradigm: neg_poss_def
 -flex: <.>.ուիք<.>
  gramm: amp,impf,2,pl
  paradigm: neg_poss_def
 -flex: <.>.ուին<.>
  gramm: amp,impf,3,pl
  paradigm: neg_poss_def
 -flex: <.>.ուցում<.>
  gramm: amp,prs_sbj,1,sg
  paradigm: neg_poss_def
 -flex: <.>.ուցուս<.>
  gramm: amp,prs_sbj,2,sg
  paradigm: neg_poss_def
 -flex: <.>.ուցու<.>
  gramm: amp,prs_sbj,3,sg
  paradigm: neg_poss_def
 -flex: <.>.ուցումք<.>
  gramm: amp,prs_sbj,1,pl
  paradigm: neg_poss_def
 -flex: <.>.ուցուք<.>
  gramm: amp,prs_sbj,2,pl
  paradigm: neg_poss_def
 -flex: <.>.ուցուն<.>
  gramm: amp,prs_sbj,3,pl
  paradigm: neg_poss_def
 -flex: <.>.ի<.>
  gramm: act,aor,1,sg
  paradigm: neg_poss_def
 -flex: <.>.եր<.>
  gramm: act,aor,2,sg
  paradigm: neg_poss_def
 -flex: <.>.<.>
  gramm: act,aor,3,sg
  paradigm: neg_poss_def
 -flex: <.>.աք<.>
  gramm: act,aor,1,pl
  paradigm: neg_poss_def
 -flex: <.>.էք<.>//<.>.իք<.>
  gramm: act,aor,2,pl
  paradigm: neg_poss_def
 -flex: <.>.ին<.>
  gramm: act,aor,3,pl
  paradigm: neg_poss_def
 -flex: <.>.այ<.>
  gramm: mp,aor,1,sg
  paradigm: neg_poss_def
 -flex: <.>.ար<.>
  gramm: mp,aor,2,sg
  paradigm: neg_poss_def
 -flex: <.>.աւ<.>
  gramm: mp,aor,3,sg
  paradigm: neg_poss_def
 -flex: <.>.աք<.>
  gramm: mp,aor,1,pl
  paradigm: neg_poss_def
 -flex: <.>.այք<.>
  gramm: mp,aor,2,pl
  paradigm: neg_poss_def
 -flex: <.>.ան<.>
  gramm: mp,aor,3,pl
  paradigm: neg_poss_def
 -flex: <.>.ից<.>
  gramm: act,aor_sbj,1,sg
  paradigm: neg_poss_def
 -flex: <.>.ցես<.>
  gramm: act,aor_sbj,2,sg
  paradigm: neg_poss_def
 -flex: <.>.ցէ<.>
  gramm: act,aor_sbj,3,sg
  paradigm: neg_poss_def
 -flex: <.>.ցուք<.>
  gramm: act,aor_sbj,1,pl
  paradigm: neg_poss_def
 -flex: <.>.ջիք<.>
  gramm: act,aor_sbj,2,pl
  paradigm: neg_poss_def
 -flex: <.>.ցեն<.>
  gramm: act,aor_sbj,3,pl
  paradigm: neg_poss_def
 -flex: <.>.այց<.>
  gramm: mp,aor_sbj,1,sg
  paradigm: neg_poss_def
 -flex: <.>.ցիս<.>
  gramm: mp,aor_sbj,2,sg
  paradigm: neg_poss_def
 -flex: <.>.ցի<.>
  gramm: mp,aor_sbj,3,sg
  paradigm: neg_poss_def
 -flex: <.>.ցուք<.>
  gramm: mp,aor_sbj,1,pl
  paradigm: neg_poss_def
 -flex: <.>.ջիք<.>
  gramm: mp,aor_sbj,2,pl
  paradigm: neg_poss_def
 -flex: <.>.ցին<.>
  gramm: mp,aor_sbj,3,pl
  paradigm: neg_poss_def
 -flex: <.>.ուր<.>
  gramm: amp,proh,2,sg
  paradigm: neg_poss_def
 -flex: <.>.ուք<.>
  gramm: amp,proh,2,pl
  paradigm: neg_poss_def
 -flex: <.>.<.>
  gramm: act,ipv,2,sg
  paradigm: neg_poss_def
 -flex: <.>.էք<.>//<.>.իք<.>
  gramm: act,ipv,2,pl
  paradigm: neg_poss_def
 -flex: <.>.իր<.>
  gramm: mp,ipv,2,sg
  paradigm: neg_poss_def
 -flex: <.>.արուք<.>//<.>.այք<.>
  gramm: mp,ipv,2,pl
  paradigm: neg_poss_def
 -flex: <.>.ջիր<.>
  gramm: amp,aor_coh,2,sg
  paradigm: neg_poss_def



-paradigm: V4.12
 -flex: <0><.>.ուլ<.>
  gramm: inf
  paradigm: inf_ul_decl_full
 -flex: <0><.>.լ<.>
  gramm: inf
  paradigm: inf_ul_decl_obl
 -flex: <0><.>.եալ<.>
  gramm: pfv
  paradigm: ptcp_decl
 -flex: <0><.>.ել<.>
  gramm: pfv
  paradigm: ptcp_decl_obl
 -flex: <0><.>.լոց<.>
  gramm: fut
  paradigm: ptcp_decl
 -flex: <0><.>.ում<.>
  gramm: amp,prs,1,sg
  paradigm: neg_poss_def
 -flex: <0><.>.ուս<.>
  gramm: amp,prs,2,sg
  paradigm: neg_poss_def
 -flex: <0><.>.ու<.>
  gramm: amp,prs,3,sg
  paradigm: neg_poss_def
 -flex: <0><.>.ումք<.>
  gramm: amp,prs,1,pl
  paradigm: neg_poss_def
 -flex: <0><.>.ուք<.>
  gramm: amp,prs,2,pl
  paradigm: neg_poss_def
 -flex: <0><.>.ուն<.>
  gramm: amp,prs,3,pl
  paradigm: neg_poss_def
 -flex: <0><.>.ուի<.>
  gramm: amp,impf,1,sg
  paradigm: neg_poss_def
 -flex: <0><.>.ուիր<.>
  gramm: amp,impf,2,sg
  paradigm: neg_poss_def
 -flex: <0><.>.ոյր<.>
  gramm: amp,impf,3,sg
  paradigm: neg_poss_def
 -flex: <0><.>.ուաք<.>
  gramm: amp,impf,1,pl
  paradigm: neg_poss_def
 -flex: <0><.>.ուիք<.>
  gramm: amp,impf,2,pl
  paradigm: neg_poss_def
 -flex: <0><.>.ուին<.>
  gramm: amp,impf,3,pl
  paradigm: neg_poss_def
 -flex: <0><.>.ուցում<.>
  gramm: amp,prs_sbj,1,sg
  paradigm: neg_poss_def
 -flex: <0><.>.ուցուս<.>
  gramm: amp,prs_sbj,2,sg
  paradigm: neg_poss_def
 -flex: <0><.>.ուցու<.>
  gramm: amp,prs_sbj,3,sg
  paradigm: neg_poss_def
 -flex: <0><.>.ուցումք<.>
  gramm: amp,prs_sbj,1,pl
  paradigm: neg_poss_def
 -flex: <0><.>.ուցուք<.>
  gramm: amp,prs_sbj,2,pl
  paradigm: neg_poss_def
 -flex: <0><.>.ուցուն<.>
  gramm: amp,prs_sbj,3,pl
  paradigm: neg_poss_def
 -flex: <1><.>.ի<.>
  gramm: act,aor,1,sg
  paradigm: neg_poss_def
 -flex: <1><.>.եր<.>
  gramm: act,aor,2,sg
  paradigm: neg_poss_def
 -flex: <1><.>.<.>
  gramm: act,aor,3,sg
  paradigm: neg_poss_def
 -flex: <1><.>.աք<.>
  gramm: act,aor,1,pl
  paradigm: neg_poss_def
 -flex: <1><.>.էք<.>//<1><.>.իք<.>
  gramm: act,aor,2,pl
  paradigm: neg_poss_def
 -flex: <1><.>.ին<.>
  gramm: act,aor,3,pl
  paradigm: neg_poss_def
 -flex: <1><.>.այ<.>
  gramm: mp,aor,1,sg
  paradigm: neg_poss_def
 -flex: <1><.>.ար<.>
  gramm: mp,aor,2,sg
  paradigm: neg_poss_def
 -flex: <1><.>.աւ<.>
  gramm: mp,aor,3,sg
  paradigm: neg_poss_def
 -flex: <1><.>.աք<.>
  gramm: mp,aor,1,pl
  paradigm: neg_poss_def
 -flex: <1><.>.այք<.>
  gramm: mp,aor,2,pl
  paradigm: neg_poss_def
 -flex: <1><.>.ան<.>
  gramm: mp,aor,3,pl
  paradigm: neg_poss_def
 -flex: <1><.>.ից<.>
  gramm: act,aor_sbj,1,sg
  paradigm: neg_poss_def
 -flex: <1><.>.ցես<.>
  gramm: act,aor_sbj,2,sg
  paradigm: neg_poss_def
 -flex: <1><.>.ցէ<.>
  gramm: act,aor_sbj,3,sg
  paradigm: neg_poss_def
 -flex: <1><.>.ցուք<.>
  gramm: act,aor_sbj,1,pl
  paradigm: neg_poss_def
 -flex: <1><.>.ջիք<.>
  gramm: act,aor_sbj,2,pl
  paradigm: neg_poss_def
 -flex: <1><.>.ցեն<.>
  gramm: act,aor_sbj,3,pl
  paradigm: neg_poss_def
 -flex: <1><.>.այց<.>
  gramm: mp,aor_sbj,1,sg
  paradigm: neg_poss_def
 -flex: <1><.>.ցիս<.>
  gramm: mp,aor_sbj,2,sg
  paradigm: neg_poss_def
 -flex: <1><.>.ցի<.>
  gramm: mp,aor_sbj,3,sg
  paradigm: neg_poss_def
 -flex: <1><.>.ցուք<.>
  gramm: mp,aor_sbj,1,pl
  paradigm: neg_poss_def
 -flex: <1><.>.ջիք<.>
  gramm: mp,aor_sbj,2,pl
  paradigm: neg_poss_def
 -flex: <1><.>.ցին<.>
  gramm: mp,aor_sbj,3,pl
  paradigm: neg_poss_def
 -flex: <0><.>.ուր<.>
  gramm: amp,proh,2,sg
  paradigm: neg_poss_def
 -flex: <0><.>.ուք<.>
  gramm: amp,proh,2,pl
  paradigm: neg_poss_def
 -flex: <1><.>.<.>
  gramm: act,ipv,2,sg
  paradigm: neg_poss_def
 -flex: <1><.>.էք<.>//<1><.>.իք<.>
  gramm: act,ipv,2,pl
  paradigm: neg_poss_def
 -flex: <1><.>.իր<.>
  gramm: mp,ipv,2,sg
  paradigm: neg_poss_def
 -flex: <1><.>.արուք<.>//<1><.>.այք<.>
  gramm: mp,ipv,2,pl
  paradigm: neg_poss_def
 -flex: <1><.>.ջիր<.>
  gramm: amp,aor_coh,2,sg
  paradigm: neg_poss_def



-paradigm: V4.13
 -flex: <0><.>.ուլ<.>
  gramm: inf
  paradigm: inf_ul_decl_full
 -flex: <0><.>.լ<.>
  gramm: inf
  paradigm: inf_ul_decl_obl
 -flex: <0><.>.եալ<.>
  gramm: pfv
  paradigm: ptcp_decl
 -flex: <0><.>.ել<.>
  gramm: pfv
  paradigm: ptcp_decl_obl
 -flex: <0><.>.լոց<.>
  gramm: fut
  paradigm: ptcp_decl
 -flex: <0><.>.ում<.>
  gramm: amp,prs,1,sg
  paradigm: neg_poss_def
 -flex: <0><.>.ուս<.>
  gramm: amp,prs,2,sg
  paradigm: neg_poss_def
 -flex: <0><.>.ու<.>
  gramm: amp,prs,3,sg
  paradigm: neg_poss_def
 -flex: <0><.>.ումք<.>
  gramm: amp,prs,1,pl
  paradigm: neg_poss_def
 -flex: <0><.>.ուք<.>
  gramm: amp,prs,2,pl
  paradigm: neg_poss_def
 -flex: <0><.>.ուն<.>
  gramm: amp,prs,3,pl
  paradigm: neg_poss_def
 -flex: <0><.>.ուի<.>
  gramm: amp,impf,1,sg
  paradigm: neg_poss_def
 -flex: <0><.>.ուիր<.>
  gramm: amp,impf,2,sg
  paradigm: neg_poss_def
 -flex: <0><.>.ոյր<.>
  gramm: amp,impf,3,sg
  paradigm: neg_poss_def
 -flex: <0><.>.ուաք<.>
  gramm: amp,impf,1,pl
  paradigm: neg_poss_def
 -flex: <0><.>.ուիք<.>
  gramm: amp,impf,2,pl
  paradigm: neg_poss_def
 -flex: <0><.>.ուին<.>
  gramm: amp,impf,3,pl
  paradigm: neg_poss_def
 -flex: <0><.>.ուցում<.>
  gramm: amp,prs_sbj,1,sg
  paradigm: neg_poss_def
 -flex: <0><.>.ուցուս<.>
  gramm: amp,prs_sbj,2,sg
  paradigm: neg_poss_def
 -flex: <0><.>.ուցու<.>
  gramm: amp,prs_sbj,3,sg
  paradigm: neg_poss_def
 -flex: <0><.>.ուցումք<.>
  gramm: amp,prs_sbj,1,pl
  paradigm: neg_poss_def
 -flex: <0><.>.ուցուք<.>
  gramm: amp,prs_sbj,2,pl
  paradigm: neg_poss_def
 -flex: <0><.>.ուցուն<.>
  gramm: amp,prs_sbj,3,pl
  paradigm: neg_poss_def
 -flex: <1><.>.ի<.>
  gramm: act,aor,1,sg
  paradigm: neg_poss_def
 -flex: <1><.>.եր<.>
  gramm: act,aor,2,sg
  paradigm: neg_poss_def
 -flex: <1><.>.<.>
  gramm: act,aor,3,sg
  paradigm: neg_poss_def
 -flex: <1><.>.աք<.>
  gramm: act,aor,1,pl
  paradigm: neg_poss_def
 -flex: <1><.>.էք<.>//<1><.>.իք<.>
  gramm: act,aor,2,pl
  paradigm: neg_poss_def
 -flex: <1><.>.ին<.>
  gramm: act,aor,3,pl
  paradigm: neg_poss_def
 -flex: <1><.>.այ<.>
  gramm: mp,aor,1,sg
  paradigm: neg_poss_def
 -flex: <1><.>.ար<.>
  gramm: mp,aor,2,sg
  paradigm: neg_poss_def
 -flex: <1><.>.աւ<.>
  gramm: mp,aor,3,sg
  paradigm: neg_poss_def
 -flex: <1><.>.աք<.>
  gramm: mp,aor,1,pl
  paradigm: neg_poss_def
 -flex: <1><.>.այք<.>
  gramm: mp,aor,2,pl
  paradigm: neg_poss_def
 -flex: <1><.>.ան<.>
  gramm: mp,aor,3,pl
  paradigm: neg_poss_def
 -flex: <1><.>.ից<.>
  gramm: act,aor_sbj,1,sg
  paradigm: neg_poss_def
 -flex: <1><.>.ցես<.>
  gramm: act,aor_sbj,2,sg
  paradigm: neg_poss_def
 -flex: <1><.>.ցէ<.>
  gramm: act,aor_sbj,3,sg
  paradigm: neg_poss_def
 -flex: <1><.>.ցուք<.>
  gramm: act,aor_sbj,1,pl
  paradigm: neg_poss_def
 -flex: <1><.>.ջիք<.>
  gramm: act,aor_sbj,2,pl
  paradigm: neg_poss_def
 -flex: <1><.>.ցեն<.>
  gramm: act,aor_sbj,3,pl
  paradigm: neg_poss_def
 -flex: <1><.>.այց<.>
  gramm: mp,aor_sbj,1,sg
  paradigm: neg_poss_def
 -flex: <1><.>.ցիս<.>
  gramm: mp,aor_sbj,2,sg
  paradigm: neg_poss_def
 -flex: <1><.>.ցի<.>
  gramm: mp,aor_sbj,3,sg
  paradigm: neg_poss_def
 -flex: <1><.>.ցուք<.>
  gramm: mp,aor_sbj,1,pl
  paradigm: neg_poss_def
 -flex: <1><.>.ջիք<.>
  gramm: mp,aor_sbj,2,pl
  paradigm: neg_poss_def
 -flex: <1><.>.ցին<.>
  gramm: mp,aor_sbj,3,pl
  paradigm: neg_poss_def
 -flex: <0><.>.ուր<.>
  gramm: amp,proh,2,sg
  paradigm: neg_poss_def
 -flex: <0><.>.ուք<.>
  gramm: amp,proh,2,pl
  paradigm: neg_poss_def
 -flex: <1><.>.<.>
  gramm: act,ipv,2,sg
  paradigm: neg_poss_def
 -flex: <1><.>.էք<.>//<1><.>.իք<.>
  gramm: act,ipv,2,pl
  paradigm: neg_poss_def
 -flex: <1><.>.իր<.>
  gramm: mp,ipv,2,sg
  paradigm: neg_poss_def
 -flex: <1><.>.արուք<.>//<1><.>.այք<.>
  gramm: mp,ipv,2,pl
  paradigm: neg_poss_def
 -flex: <1><.>.ջիր<.>
  gramm: amp,aor_coh,2,sg
  paradigm: neg_poss_def



-paradigm: V4.10
 -flex: <0><.>.ուլ<.>
  gramm: inf
  paradigm: inf_ul_decl_full
 -flex: <0><.>.լ<.>
  gramm: inf
  paradigm: inf_ul_decl_obl
 -flex: <0><.>.եալ<.>
  gramm: pfv
  paradigm: ptcp_decl
 -flex: <0><.>.ել<.>
  gramm: pfv
  paradigm: ptcp_decl_obl
 -flex: <0><.>.լոց<.>
  gramm: fut
  paradigm: ptcp_decl
 -flex: <0><.>.ում<.>
  gramm: amp,prs,1,sg
  paradigm: neg_poss_def
 -flex: <0><.>.ուս<.>
  gramm: amp,prs,2,sg
  paradigm: neg_poss_def
 -flex: <0><.>.ու<.>
  gramm: amp,prs,3,sg
  paradigm: neg_poss_def
 -flex: <0><.>.ումք<.>
  gramm: amp,prs,1,pl
  paradigm: neg_poss_def
 -flex: <0><.>.ուք<.>
  gramm: amp,prs,2,pl
  paradigm: neg_poss_def
 -flex: <0><.>.ուն<.>
  gramm: amp,prs,3,pl
  paradigm: neg_poss_def
 -flex: <0><.>.ուի<.>
  gramm: amp,impf,1,sg
  paradigm: neg_poss_def
 -flex: <0><.>.ուիր<.>
  gramm: amp,impf,2,sg
  paradigm: neg_poss_def
 -flex: <0><.>.ոյր<.>
  gramm: amp,impf,3,sg
  paradigm: neg_poss_def
 -flex: <0><.>.ուաք<.>
  gramm: amp,impf,1,pl
  paradigm: neg_poss_def
 -flex: <0><.>.ուիք<.>
  gramm: amp,impf,2,pl
  paradigm: neg_poss_def
 -flex: <0><.>.ուին<.>
  gramm: amp,impf,3,pl
  paradigm: neg_poss_def
 -flex: <0><.>.ուցում<.>
  gramm: amp,prs_sbj,1,sg
  paradigm: neg_poss_def
 -flex: <0><.>.ուցուս<.>
  gramm: amp,prs_sbj,2,sg
  paradigm: neg_poss_def
 -flex: <0><.>.ուցու<.>
  gramm: amp,prs_sbj,3,sg
  paradigm: neg_poss_def
 -flex: <0><.>.ուցումք<.>
  gramm: amp,prs_sbj,1,pl
  paradigm: neg_poss_def
 -flex: <0><.>.ուցուք<.>
  gramm: amp,prs_sbj,2,pl
  paradigm: neg_poss_def
 -flex: <0><.>.ուցուն<.>
  gramm: amp,prs_sbj,3,pl
  paradigm: neg_poss_def
 -flex: <1><.>.ի<.>
  gramm: act,aor,1,sg
  paradigm: neg_poss_def
 -flex: <1><.>.եր<.>
  gramm: act,aor,2,sg
  paradigm: neg_poss_def
 -flex: <1><.>.<.>//<2><.>.<.>
  gramm: act,aor,3,sg
  paradigm: neg_poss_def
 -flex: <1><.>.աք<.>
  gramm: act,aor,1,pl
  paradigm: neg_poss_def
 -flex: <1><.>.էք<.>//<1><.>.իք<.>
  gramm: act,aor,2,pl
  paradigm: neg_poss_def
 -flex: <1><.>.ին<.>
  gramm: act,aor,3,pl
  paradigm: neg_poss_def
 -flex: <1><.>.այ<.>
  gramm: mp,aor,1,sg
  paradigm: neg_poss_def
 -flex: <1><.>.ար<.>
  gramm: mp,aor,2,sg
  paradigm: neg_poss_def
 -flex: <1><.>.աւ<.>
  gramm: mp,aor,3,sg
  paradigm: neg_poss_def
 -flex: <1><.>.աք<.>
  gramm: mp,aor,1,pl
  paradigm: neg_poss_def
 -flex: <1><.>.այք<.>
  gramm: mp,aor,2,pl
  paradigm: neg_poss_def
 -flex: <1><.>.ան<.>
  gramm: mp,aor,3,pl
  paradigm: neg_poss_def
 -flex: <1><.>.ից<.>
  gramm: act,aor_sbj,1,sg
  paradigm: neg_poss_def
 -flex: <1><.>.ցես<.>
  gramm: act,aor_sbj,2,sg
  paradigm: neg_poss_def
 -flex: <1><.>.ցէ<.>
  gramm: act,aor_sbj,3,sg
  paradigm: neg_poss_def
 -flex: <1><.>.ցուք<.>
  gramm: act,aor_sbj,1,pl
  paradigm: neg_poss_def
 -flex: <1><.>.ջիք<.>
  gramm: act,aor_sbj,2,pl
  paradigm: neg_poss_def
 -flex: <1><.>.ցեն<.>
  gramm: act,aor_sbj,3,pl
  paradigm: neg_poss_def
 -flex: <1><.>.այց<.>
  gramm: mp,aor_sbj,1,sg
  paradigm: neg_poss_def
 -flex: <1><.>.ցիս<.>
  gramm: mp,aor_sbj,2,sg
  paradigm: neg_poss_def
 -flex: <1><.>.ցի<.>
  gramm: mp,aor_sbj,3,sg
  paradigm: neg_poss_def
 -flex: <1><.>.ցուք<.>
  gramm: mp,aor_sbj,1,pl
  paradigm: neg_poss_def
 -flex: <1><.>.ջիք<.>
  gramm: mp,aor_sbj,2,pl
  paradigm: neg_poss_def
 -flex: <1><.>.ցին<.>
  gramm: mp,aor_sbj,3,pl
  paradigm: neg_poss_def
 -flex: <0><.>.ուր<.>
  gramm: amp,proh,2,sg
  paradigm: neg_poss_def
 -flex: <0><.>.ուք<.>
  gramm: amp,proh,2,pl
  paradigm: neg_poss_def
 -flex: <1><.>.<.>
  gramm: act,ipv,2,sg
  paradigm: neg_poss_def
 -flex: <1><.>.էք<.>//<1><.>.իք<.>
  gramm: act,ipv,2,pl
  paradigm: neg_poss_def
 -flex: <1><.>.իր<.>
  gramm: mp,ipv,2,sg
  paradigm: neg_poss_def
 -flex: <1><.>.արուք<.>//<1><.>.այք<.>
  gramm: mp,ipv,2,pl
  paradigm: neg_poss_def
 -flex: <1><.>.ջիր<.>
  gramm: amp,aor_coh,2,sg
  paradigm: neg_poss_def



-paradigm: V4.15
 -flex: <0><.>.ել<.>//<0><.>.իլ<.>
  gramm: inf
  paradigm: inf_decl
 -flex: <3><.>.ուցեալ<.>
  gramm: pfv
  paradigm: ptcp_decl
 -flex: <3><.>.ուցել<.>
  gramm: pfv
  paradigm: ptcp_decl_obl
 -flex: <0><.>.ելոց<.>
  gramm: fut
  paradigm: ptcp_decl
 -flex: <0><.>.ում<.>
  gramm: amp,prs,1,sg
  paradigm: neg_poss_def
 -flex: <0><.>.ուս<.>
  gramm: amp,prs,2,sg
  paradigm: neg_poss_def
 -flex: <0><.>.ու<.>
  gramm: amp,prs,3,sg
  paradigm: neg_poss_def
 -flex: <0><.>.ումք<.>
  gramm: amp,prs,1,pl
  paradigm: neg_poss_def
 -flex: <0><.>.ուք<.>
  gramm: amp,prs,2,pl
  paradigm: neg_poss_def
 -flex: <0><.>.ուն<.>
  gramm: amp,prs,3,pl
  paradigm: neg_poss_def
 -flex: <0><.>.ուի<.>
  gramm: amp,impf,1,sg
  paradigm: neg_poss_def
 -flex: <0><.>.ուիր<.>
  gramm: amp,impf,2,sg
  paradigm: neg_poss_def
 -flex: <0><.>.ոյր<.>
  gramm: amp,impf,3,sg
  paradigm: neg_poss_def
 -flex: <0><.>.ուաք<.>
  gramm: amp,impf,1,pl
  paradigm: neg_poss_def
 -flex: <0><.>.ուիք<.>
  gramm: amp,impf,2,pl
  paradigm: neg_poss_def
 -flex: <0><.>.ուին<.>
  gramm: amp,impf,3,pl
  paradigm: neg_poss_def
 -flex: <0><.>.ուցում<.>
  gramm: amp,prs_sbj,1,sg
  paradigm: neg_poss_def
 -flex: <0><.>.ուցուս<.>
  gramm: amp,prs_sbj,2,sg
  paradigm: neg_poss_def
 -flex: <0><.>.ուցու<.>
  gramm: amp,prs_sbj,3,sg
  paradigm: neg_poss_def
 -flex: <0><.>.ուցումք<.>
  gramm: amp,prs_sbj,1,pl
  paradigm: neg_poss_def
 -flex: <0><.>.ուցուք<.>
  gramm: amp,prs_sbj,2,pl
  paradigm: neg_poss_def
 -flex: <0><.>.ուցուն<.>
  gramm: amp,prs_sbj,3,pl
  paradigm: neg_poss_def
 -flex: <1><.>.այ<.>
  gramm: mp,aor,1,sg
  paradigm: neg_poss_def
 -flex: <1><.>.ար<.>
  gramm: mp,aor,2,sg
  paradigm: neg_poss_def
 -flex: <1><.>.աւ<.>
  gramm: mp,aor,3,sg
  paradigm: neg_poss_def
 -flex: <1><.>.աք<.>
  gramm: mp,aor,1,pl
  paradigm: neg_poss_def
 -flex: <1><.>.այք<.>
  gramm: mp,aor,2,pl
  paradigm: neg_poss_def
 -flex: <1><.>.ան<.>
  gramm: mp,aor,3,pl
  paradigm: neg_poss_def
 -flex: <2><.>.ցես<.>
  gramm: act,aor_sbj,2,sg
  paradigm: neg_poss_def
 -flex: <2><.>.ցէ<.>
  gramm: act,aor_sbj,3,sg
  paradigm: neg_poss_def
 -flex: <2><.>.ցուք<.>
  gramm: act,aor_sbj,1,pl
  paradigm: neg_poss_def
 -flex: <2><.>.ջիք<.>
  gramm: act,aor_sbj,2,pl
  paradigm: neg_poss_def
 -flex: <2><.>.ցեն<.>
  gramm: act,aor_sbj,3,pl
  paradigm: neg_poss_def
 -flex: <1><.>.այց<.>
  gramm: mp,aor_sbj,1,sg
  paradigm: neg_poss_def
 -flex: <0><.>.ուր<.>
  gramm: amp,proh,2,sg
  paradigm: neg_poss_def
 -flex: <0><.>.ուք<.>
  gramm: amp,proh,2,pl
  paradigm: neg_poss_def
 -flex: <2><.>.ր<.>
  gramm: mp,ipv,2,sg
  paradigm: neg_poss_def
 -flex: <1><.>.րուք<.>
  gramm: mp,ipv,2,pl
  paradigm: neg_poss_def
 -flex: <2><.>.ջիր<.>
  gramm: amp,aor_coh,2,sg
  paradigm: neg_poss_def



-paradigm: V5.1
 -flex: <.>.ոլ<.>
  gramm: inf
  paradigm: inf_decl
 -flex: <.>.ոմ<.>
  gramm: act,prs,1,sg
  paradigm: neg_poss_def
 -flex: <.>.ոս<.>
  gramm: act,prs,2,sg
  paradigm: neg_poss_def
 -flex: <.>.ոյ<.>
  gramm: act,prs,3,sg
  paradigm: neg_poss_def
 -flex: <.>.ոմք<.>
  gramm: act,prs,1,pl
  paradigm: neg_poss_def
 -flex: <.>.ոյք<.>
  gramm: act,prs,2,pl
  paradigm: neg_poss_def
 -flex: <.>.ոն<.>
  gramm: act,prs,3,pl
  paradigm: neg_poss_def
 -flex: <.>.ոյր<.>
  gramm: amp,impf,3,sg
  paradigm: neg_poss_def
 -flex: <.>.ոյին<.>
  gramm: amp,impf,3,pl
  paradigm: neg_poss_def
 -flex: <.>.ուցէ<.>
  gramm: act,prs_sbj,3,sg
  paradigm: neg_poss_def
 -flex: <.>.ուցեն<.>
  gramm: act,prs_sbj,3,pl
  paradigm: neg_poss_def



-paradigm: V5.2
 -flex: <.>.յարագոմ<.>
  gramm: act,prs,1,sg
  paradigm: neg_poss_def
 -flex: <.>.յարագոս<.>
  gramm: act,prs,2,sg
  paradigm: neg_poss_def
 -flex: <.>.յարագոյ<.>
  gramm: act,prs,3,sg
  paradigm: neg_poss_def
 -flex: <.>.յարագոմք<.>
  gramm: act,prs,1,pl
  paradigm: neg_poss_def
 -flex: <.>.յարագոյք<.>
  gramm: act,prs,2,pl
  paradigm: neg_poss_def
 -flex: <.>.յարագոն<.>
  gramm: act,prs,3,pl
  paradigm: neg_poss_def
 -flex: <.>.յարագոյր<.>
  gramm: amp,impf,3,sg
  paradigm: neg_poss_def
 -flex: <.>.յարագոյին<.>
  gramm: amp,impf,3,pl
  paradigm: neg_poss_def
 -flex: <.>.յարագուցէ<.>
  gramm: act,prs_sbj,3,sg
  paradigm: neg_poss_def
 -flex: <.>.յարագուցեն<.>
  gramm: act,prs_sbj,3,pl
  paradigm: neg_poss_def



-paradigm: V6.1
 -flex: <.>.ցես<.>
  gramm: act,aor_sbj,2,sg
  paradigm: neg_poss_def
 -flex: <.>.ցէ<.>
  gramm: act,aor_sbj,3,sg
  paradigm: neg_poss_def
 -flex: <.>.ցուք<.>
  gramm: act,aor_sbj,1,pl
  paradigm: neg_poss_def
 -flex: <.>.ջիք<.>
  gramm: act,aor_sbj,2,pl
  paradigm: neg_poss_def
 -flex: <.>.ցեն<.>
  gramm: act,aor_sbj,3,pl
  paradigm: neg_poss_def
 -flex: <.>.<.>
  gramm: act,ipv,2,sg
  paradigm: neg_poss_def
 -flex: <.>.էք<.>
  gramm: act,ipv,2,pl
  paradigm: neg_poss_def
 -flex: <.>.ջիր<.>
  gramm: amp,aor_coh,2,sg
  paradigm: neg_poss_def


